臺灣高雄地方法院刑事判決　　　　　　　98年度易字第1488號
公　訴　人　臺灣高雄地方法院檢察署檢察官
被　　　告　史國龍
選任辯護人　莊美玲律師 
被　　　告　黃明仁
選任辯護人　洪條根律師 
被　　　告　陳俊國
選任辯護人　沈志祥律師
被　　　告　黃紘堉
選任辯護人　劉家榮律師
被　　　告　黃富榮
選任辯護人　黃見志律師
上列被告等因詐欺案件，經檢察官提起公訴（起訴案號：98年度
偵字第24039、24478、29559、32564、32729 號）及移送併辦（
臺灣高雄地方法院檢察署99年度偵字第31485 號），本院判決如
下：
    主  文
史國龍共同犯如附表二、附表三所示之罪，各處如附表二、附表
三所示之刑。應執行有期徒刑玖年。
黃明仁共同犯如附表二、附表三所示之罪，各處如附表二、附表
三所示之刑。應執行有期徒刑捌年。
陳俊國共同犯如附表二、附表三所示之罪，各處如附表二、附表
三所示之刑。應執行有期徒刑伍年。
黃紘堉共同犯如附表二、附表三所示之罪，各處如附表二、附表
三所示之刑。應執行有期徒刑年陸月。
黃富榮共同犯詐欺取財罪，處有期徒刑肆月，如易科罰金，以新
臺幣壹仟元折算壹日。
黃富榮其餘被訴部分無罪。
    事  實
一、史國龍（綽號「阿呆」）、黃明仁（綽號「水果」）、陳俊
    國（綽號「郭仔」、「小楊」）、黃紘堉、真實姓名、年籍
    不詳綽號「阿樂」之成年男子（由檢察官另行偵辦），均與
    由謝永松（綽號「二哥」，業經檢察官提起公訴，現由本院
    通緝中，嗣到案後另行審結）為首之詐欺集團成年成員間，
    共同基於意圖為自己不法所有之詐欺取財犯意聯絡，自民國
    98年間某日起，由謝永松游走於大陸及臺灣地區，負責指揮
    該詐欺集團成年成員，並指示史國龍、黃明仁2位集團內核
    心成員，與陳俊國、黃紘堉、「阿樂」以下述分工模式共同
    遂行詐欺取財犯行：
  (一)史國龍係謝永松之友人，於98年間某日起，以網路交談方式
    接受謝永松之指示，負責在臺灣地區取得、測試金融機構人
    頭帳戶，並以每張新臺幣（下同）1至200元之代價補充易付
    卡費用後，均提供予詐欺集團成年成員使用，另在臺灣地區
    將大陸地區詐欺集團成年成員所持用之大陸地區電話號碼轉
    接至前開經其補充易付卡費用後之行動電話門號，使詐欺集
    團成年成員得以該等轉接後之電話遂行詐欺取財犯行並躲避
    警方查緝：復接受謝永松指示持提款卡至人頭帳戶提領詐得
    贓款後存入謝永松指定之帳戶，供詐欺集團成年成員於大陸
    地區提領分贓，亦時而前往大陸地區，將詐得贓款或其他指
    定物品交予謝永松。
  (二)黃明仁於民國98年間某日經由史國龍介紹認識謝永松，嗣因
    積欠謝永松賭債，遂於98年間某日起聽從謝永松之指示行事
    以抵償債務，由其負責收取由陳俊國、「阿樂」所提供之金
    融機構人頭帳戶後，前往各金融機構自動櫃員機測試該等帳
    戶以確認均可供正常交易使用而未列為警示狀態，即以行動
    電話傳送簡訊之方式，將上開帳戶資料傳送予謝永松以供詐
    欺集團成年成員使用。黃明仁並負責於詐欺集團成年成員詐
    得款項後，依謝永松之指示，以每提領10,000元可獲200 元
    酬勞之代價，親自或另以相同代價委託黃紘堉持提款卡前往
    自動櫃員機提領款項，再將該等詐得金錢交由黃明仁存入謝
    永松所指定之帳戶或交由史國龍至大陸地區轉交謝永松。
二、嗣史國龍、黃明仁、陳俊國、黃紘堉、「阿樂」即以上開分
    工模式，於如附表一編號1 至16、19至23所示之時間，先推
    由陳俊國、「阿樂」將如上開編號所示之金融機構人頭帳戶
    資料提供予黃明仁，史國龍亦於如附表一編號17、18所示之
    時間，各以不詳之方式取得如附表一編號17、18所示之金融
    機構人頭帳戶資料，經黃明仁、史國龍測試確認可供正常交
    易使用後將傳送予謝永松等詐欺集團大陸地區成年成員，供
    該等成年成員於附表二所示之時間，以如附表二所示之詐欺
    方法詐欺如附表二所示之林玲秋等人，至使林玲秋等人均陷
    於錯誤，而將如附表二所示之款項分別匯入如附表一所示之
    人頭帳戶內；又詐欺集團大陸地區成年成員復以由史國龍補
    充易付卡費用並轉接如附表三所示之行動電話，撥打予如附
    表三所示之柯君達等人，並以如附表三所示之詐欺方法詐欺
    柯君達等人，至使柯君達等人均陷於錯誤，而將如附表三所
    示之款項匯入詐欺集團所指定之人頭帳戶內（其中附表三編
    號122 部分係以現金交付）。旋由黃明仁親自或委託黃紘堉
    、史國龍各於如附表二所示之提領時間提領如附表二所示之
    提領款項，並由黃明仁、史國龍、黃明仁轉存至謝永松所指
    定之帳戶，供謝永松等詐欺集團成年成員於大陸地區提領分
    贓。嗣經警於98年8 月12日持拘票在位於屏東縣潮州鎮○○
    路65號之「布蘭奇網咖」拘捕正在網路上與詐欺集團大陸地
    區成年成員核對所得贓款之史國龍，並另持搜索票分別對史
    國龍、黃明仁、陳俊國、黃紘堉之住處進行搜索，扣得行動
    電話、易付卡、登載收購所得之帳戶資料、提款卡等物，始
    查悉上情。
三、黃富榮係史國龍之友人，其明知史國龍於如附表二編號55所
    示時地委託其代為領取之款項，係上開詐欺集團成年成員遂
    行如附表二編號55所示詐欺取財犯行所得之財物，竟仍與史
    國龍、黃明仁、陳俊國、黃紘堉、「阿樂」及以謝永松為首
    之詐欺集團成年成員，共同基於意圖為自己不法所有之詐欺
    取財犯意聯絡，於如附表二編號55所示之時地，持史國龍所
    交付如附表一編號18所示人頭帳戶之提款卡至華南銀行提款
    機測試該等人頭帳戶未被列為警示帳戶且確有詐得款項於該
    帳戶內後，即持提款卡提領如附表二編號55所示之贓款，交
    由史國龍轉交予謝永松等詐欺集團之成年成員分贓獲利。
四、案經臺灣高雄地方法院檢察署檢察官指揮高雄市政府警察局
    三民第二分局，暨如附表二、三所示之告訴人訴請臺灣高雄
    地方法院檢察署檢察官偵查起訴。
    理  由
壹、證據能力部分：
  (一)證人即共同被告黃明仁於偵查中經具結後所為之證述：
    按被告以外之人於偵查中向檢察官所為之陳述，除顯有不可
    信之情況者外，得為證據，刑事訴訟法第159 條之1 第2 項
    著有規定。本件共同被告黃明仁於偵查中經檢察官訊問時，
    以證人身分具結後向檢察官所為之陳述，經查無顯不可信之
    情況，依前開說明自有證據能力。
  (二)共同被告黃明仁於偵查中關於被告史國龍之供述：
    再按若檢察官或法官非以證人身分傳喚而以共犯、共同被告
    身分傳喚到庭為訊問時，其身分既非證人，即與刑事訴訟法
    第186 條「依法應具結」之要件不合，縱未命其具結，純屬
    檢察官或法官調查證據職權之適法行使，當無違法可言。而
    前揭不論係本案或他案在檢察官面前作成未經具結之陳述筆
    錄，係屬被告以外之人於偵查中向檢察官所為之陳述，本質
    上屬於傳聞證據，基於保障被告在憲法上之基本訴訟權，除
    該被告以外之人有同法第159 條之3 各款之情形外，如已經
    法院傳喚到庭具結而為陳述，並經被告之反對詰問，前揭非
    以證人身分而在檢察官面前未經具結之陳述筆錄，倘合於同
    法第159 條之1 第2 項或第159 條之5 之情形，非不得為證
    據，不能因陳述人未經具結，即當然依同法第158 條之3 之
    規定，排除其證據能力（見最高法院99年度台上字第1330
    號、97年度台上字第1373號判決）。查檢察官於偵查中係以
    共同被告身分傳喚黃明仁到庭陳述，依前揭說明，自無庸命
    其具結，又因其於偵查中向檢察官所為之陳述，對被告史國
    龍而言，為審判外之言詞陳述，依刑事訴訟法第159條第1項
    之規定，除符合傳聞例外之情形，否則不具有證據能力。惟
    因本院審理中已以證人身分傳喚黃明仁到庭具結作證，並賦
    予被告史國龍對其之反對詰問權，揆諸前開說明，黃明仁於
    檢察官偵查中以共同被告身分所為之供述，對於被告史國龍
    而言，當有證據能力。
  (三)證人即共同被告黃明仁於警詢中所為之陳述：
    再按被告以外之人於檢察事務官、司法警察官或司法警察調
    查中所為之陳述，與審判中不符時，其先前之陳述具有較可
    信之特別情況，且為證明犯罪事實存否所必要者，得為證據
    ，刑事訴訟法第159 條之2 定有明文。本件證人即共同被告
    黃明仁係被告史國龍、黃富榮是否有本件共同詐欺取財犯行
    之重要證人，且證人黃明仁於警詢中曾證稱：被告史國龍在
    詐騙集團中負責前往大陸地區跟謝永松接洽金錢與行動電話
    卡（威寶電信行動電話卡之門號）事宜，所謂金錢事宜指的
    是被告史國龍將伊在臺灣指示被告黃紘堉提領之現金所得帶
    到大陸給謝永松，有時候謝永松也會指定帳號叫史國龍匯進
    謝永松指定之帳號給謝永松，又被告史國龍在大陸向謝永松
    拿威寶電信行動電話的門號回臺灣進行儲值，作用是將威寶
    電信行動電話的門號轉接至大陸的行動電話，這樣臺灣警方
    就查不到大陸的行動電話，另伊在詐欺集團內之的層級還未
    到被告史國龍的等級，故無法得知被告史國龍與大陸主謀可
    分幾成利潤等情（見警十九卷第4 至5 頁），惟嗣於本院審
    理中則改證稱：被告史國龍係為了要購買日常用品給謝永松
    固曾向伊拿過一次錢，又伊之前說被告史國龍在集團中等級
    較高係指被告史國龍比較早認識謝永松，並非被告史國龍在
    集團中做比較多事，伊不知道被告史國龍除了代替謝永松向
    伊拿過一次錢外，在集團內還有無做其他的事情，是被查獲
    後才知道的等語（見本院四卷第62至64頁），顯見證人黃明
    仁於本院審理中之證述與警詢中陳述確有不符，本院審酌上
    開證人黃明仁為警查獲接受詢問時，距案發時間最接近，記
    憶較為深刻，對於事實較能為清楚明確之陳述，且對警方有
    無掌握其與其他被告間共同詐欺取財犯行之證據尚不明瞭，
    既無跟其他被告串供機會，亦無充裕時間可供其思考、權衡
    利害關係，又未與其他被告同時在場接受警察詢問，較無當
    面之人情壓力干擾，其陳述較有接近真實之可能，且卷內亦
    無相關證據顯示上開證人有何遭警方不當取供之情形，核上
    開各節事證，堪認證人黃明仁上揭於警詢中之陳述，具有較
    可信之特別情況，且為證明本件犯罪事實存否所必要者，依
    上開規定，應認具有證據能力。
  (四)本判決所引用之其餘傳聞證據：
    末按被告以外之人於審判外之言詞或書面陳述，除法律有規
    定者外，不得作為證據；被告以外之人於審判外之陳述，雖
    不符同法第159條之1至第159條之4之規定，但經當事人於審
    判程序同意作為證據，法院審酌該言詞陳述或書面陳述作成
    時之情況，認為適當者，亦得為證據，刑事訴訟法第159 條
    第1 項、第159 條之5 第1 項分別定有明文。本判決所引用
    之其餘傳聞證據，均經本院依法踐行調查證據程序，被告等
    於審判程序亦同意作為證據，本院審酌證據資料作成時之情
    況，並無違法不當及證明力明顯過低之瑕疵，且無依法應排
    除其證據能力之情形，認以之作為證據應屬適當，故有證據
    能力。
貳、實體部分：
一、有罪部分：
    訊據被告陳俊國、黃明仁、黃紘堉就如附表二、附表三所示
    之各次犯罪事實均坦承不諱；另訊之被告史國龍固坦承有依
    謝永松之指示轉接如附表三所示之行動電話，並以每件1 至
    200 元之代價儲值該等電話之電話卡等情，惟矢口否認有何
    起訴書及併辦意旨書所載之各次詐欺取財既、未遂犯行，辯
    稱：伊並非詐欺集團成員，亦沒有取得、測試帳戶、擔任車
    手及依謝永松指示將詐得贓款存入指定帳戶之行為，又前開
    轉接電話及儲值電話卡之行為至多亦僅成立詐欺之幫助犯云
    云；又訊以被告黃富榮雖坦認有於如附表二編號55所示時地
    ，依被告史國龍之指示持提款卡確認如附表一編號18所示之
    帳戶內是否有錢，嗣即代為領取如附表二編號55所示款項等
    情，惟仍矢口否認有何如事實欄三所示之詐欺取財犯行，辯
    稱：伊並非詐欺集團成員，僅係基於人情考量始於如附表二
    編號55所示時地代被告史國龍領取殘障補助款項，伊雖隱約
    覺得奇怪，但伊確實不知該筆款項係贓款，不能因此遽認伊
    與詐欺集團成年成員間就如附表二編號55所示之詐欺取財犯
    行有何之共謀犯意，至多僅能認伊係該次詐欺取財犯行之幫
    助犯云云置辯。經查：
  (一)被告陳俊國、黃明仁、黃紘堉所犯本件犯罪事實，業據渠等
    3 人於本院審理中坦承不諱，核與證人即如附表一所示之人
    頭帳戶登記名義人、如附表二、附表三所示之告訴人及被害
    人分別於警詢、偵查中所證述之情節均大致相符，並有如附
    表二所示各該人頭帳戶之開戶資料及交易明細表、如附表二
    、附表三所示之告訴人及被害人提供之匯款單、交易明細表
    、反詐騙諮詢專線紀錄表、受理各類案件紀錄表、報案三聯
    單、受理詐騙帳戶通報警示簡便格式表、金融機構聯防機制
    通報單、疑似詐欺款項通報單、疑似警示帳戶通報單、如附
    表三所示行動電話之易付卡服務申請書及雙向通聯記錄、詐
    騙拍賣網頁資料、謝永松所持用之門號0000000000號、被告
    史國龍所持用之門號0000000000號、被告陳俊國所持用之門
    號0000000000號、被告黃明仁所持用門號0000000000號、00
    00000000號、0000000000號行動電話之通訊監察譯文、被告
    黃明仁、黃紘堉提領款項之監視錄影畫面、被告史國龍、謝
    永松之出入境紀錄、搜索扣押筆錄、扣押物品清單、扣押物
    品收據等件在卷可稽（如附表二、附表三所示各該犯行之相
    關證據，均詳如附表二、附表三證據欄所載），另有行動電
    話、易付卡、行動電話門號申請書及照片、登載收購所得之
    帳戶資料、提款卡等物扣案可佐，足認被告陳俊國、黃明仁
    、黃紘堉上開任意性自白核與事實相符，堪以採信，其等所
    為詐欺取財既、未遂犯行均堪認定。
  (二)被告史國龍固以前開情詞置辯，惟查：
  1.如附表二、附表三所示之各次犯罪事實，業曾經被告史國龍
    於本院審理中坦承不諱（見本院一卷第70、142 頁），核與
    證人即如附表一所示之人頭帳戶登記名義人、如附表二、附
    表三所示之告訴人及被害人分別於警詢、偵查中所證述之情
    節均大致相符，並有如附表二所示各該人頭帳戶之開戶資料
    及交易明細表、如附表二、附表三所示之告訴人及被害人提
    供之匯款單及交易明細表、反詐騙諮詢專線紀錄表、受理各
    類案件紀錄表、報案三聯單、受理詐騙帳戶通報警示簡便格
    式表、金融機構聯防機制通報單、疑似詐欺款項通報單、疑
    似警示帳戶通報單如附表三所示行動電話之預付卡服務申請
    書及雙向通聯記錄、詐騙拍賣網頁資料、謝永松所持用之門
    號0000000000號、被告史國龍所持用之門號0000000000號、
    被告陳俊國所持用之門號0000000000號、被告黃明仁所持用
    門號0000000000號、0000000000號、0000000000號行動電話
    之通訊監察譯文、被告黃明仁、黃紘堉提領款項之監視錄影
    畫面、被告史國龍、謝永松之出入境紀錄、搜索扣押筆錄、
    扣押物品清單、扣押物品收據等件在卷可稽（如附表二、附
    表三所示各該犯行之相關證據，詳如附表二、附表三證據欄
    所載），另有行動電話、易付卡、行動電話門號申請書及照
    片、登載收購所得之帳戶資料、提款卡等物扣案可佐，足認
    被告史國龍前揭出於任意性之自白應與事實相符，堪以採信
    。
  2.嗣被告史國龍雖另於本院審理中變異其詞，改稱：伊僅有依
    謝永松之指示轉接如附表三所示之行動電話及以每件1至200
    元之代價儲值該等電話之電話卡之行為，惟無取得、測試帳
    戶、擔任車手及依謝永松指示將詐得贓款存入指定帳戶之情
    事，且伊並非詐欺集團成員，就附表二、附表三所示之詐欺
    犯行與該集團之成年成員間並無共犯之犯意聯絡及行為分擔
    云云，然查，被告史國龍確曾於如附表二編號17至18所示時
    間以不詳之方式取得如附表一編號17至18所示之金融機構帳
    戶資料後，親自或委由被告黃富榮前往自動櫃員機測試該等
    帳戶均係處於可供正常交易使用而未列為警示狀態，再以傳
    送簡訊或撥打電話之方式回報謝永松等詐欺集團成年成員確
    認，嗣並委由被告黃富榮於附表二編號55所示時地提領如附
    表二編號55所示之詐得款項（即以如附表一編號18所示之帳
    戶詐得之金錢），又其另分別於98年7 月10日、同年7 月16
    日依謝永松之指示將詐得款項存入指定帳戶等情，均有其所
    持用門號0000000000號行動電話之相關通訊監察譯文存卷可
    查（見警十八卷第250頁、偵八卷第308 頁、偵二卷第264、
    269 頁），復無證據顯示其先前於本院審理中所為之自白係
    出於強暴、脅迫等不正取供所為者，足見該等任意性自白確
    與客觀事證互核一致，被告史國龍嗣後空言翻供，前後說詞
    復多所反覆，已無足取；又證人即共同被告黃明仁於警詢、
    偵查中及本院審理中均始終供證稱：伊係經由被告史國龍之
    介紹加入詐欺集團，被告史國龍知悉伊在詐欺集團內從事收
    錢之工作，也曾代替謝永松向伊拿過伊收的錢，被告史國龍
    則係在詐騙集團中負責前往大陸地區跟謝永松接洽金錢與行
    動電話卡（威寶電信行動電話卡之門號）事宜，確係詐欺集
    團成員之一等情明確（見警十九卷第4至5 頁、偵一卷第298
    頁、偵二卷第335 頁、本院四卷第59至60頁），且觀以被告
    史國龍確有從事測試、提供帳戶、依謝永松指示將贓款存入
    指定帳戶及轉接如附表三所示行動電話並補充該等電話卡費
    用等詐欺集團內之行為，復衡諸其於警詢、偵查中亦曾就詐
    欺集團內之分工模式供述甚詳（見警十八卷第12 至18、202
    至203 頁、偵二卷第354 至355 頁），顯見被告史國龍確有
    與其他詐欺集團成員藉由內部分工模式共同詐取被害人財物
    之意，其確為詐欺集團成員，至為灼然。被告史國龍既為詐
    欺集團成員之一，並親自從事上開詐欺取財之分工行為，其
    就詐欺集團所為如附表二、附表三所示詐欺取財犯行，應有
    犯意聯絡及行為分擔而為共同正犯甚明，從而，本案事證明
    確，被告史國龍犯行洵堪認定。
  (三)被告黃富榮雖亦持前詞否認其有何如事實欄三所示之詐欺取
    財犯行，然查：
  1.被告黃富榮確有於如附表二編號55所示時間，依被告史國龍
    之指示持提款卡確認如附表一編號18所示之帳戶內是否有錢
    ，嗣即代為領取如附表二編號55所示款項等情，業為被告黃
    富榮所坦承不諱，核與證人即共同被告史國龍於偵查中、本
    院審理中所供證之內容相符，並有被告史國龍所持用之門號
    0000000000號行動電話之相關通訊監察譯文在卷可佐（見偵
    八卷第308 頁），此部分之事實自堪信為真實。
  2.被告黃富榮雖辯稱：當日係因被告史國龍拜託伊幫忙領取殘
    障補助，伊實不知該等金錢係詐欺集團所詐得之贓款云云，
    惟證人即共同被告史國龍已於本院審理中供證：該筆款項係
    「黃照印」要伊領出來的錢，並非殘障補助，伊也未曾跟被
    告黃富榮講過該等金額係殘障補助等語明確（見本院三卷第
    130 頁），已見被告黃富榮所言不實之處；又被告史國龍於
    98年7 月31日下午1 時46分11秒許，曾持用門號0000000000
    號行動電話與被告黃富榮所持用之門號0000000000號行動電
    話聯絡，其通話內容如下：「黃富榮：喂！史國龍：裡面有
    沒有？黃富榮：有啊。史國龍：多少？黃富榮：幹你娘！問
    這麼白！史國龍：啊？黃富榮：3 啦。史國龍：好、好。黃
    富榮：啊，怎樣。」，此有被告史國龍所持用上開行動電話
    之通訊監察譯文在卷可稽（見偵八卷第308 頁），被告史國
    龍及黃富榮亦均坦承係其等之對話內容，衡以代他人持提款
    卡提領款項，實屬於日常生活中極為常見之舉動，本應無何
    不法情事存在，然依上開譯文內容顯示，被告黃富榮於代為
    領取款項之際，卻於被告史國龍詢問帳戶內有無金錢時，於
    電話中訓斥被告史國龍稱「幹你娘！問這麼白！」，顯見被
    告黃富榮於提領款項當時應已知悉所提領之款項係出自於不
    法來源。況被告史國龍於偵查中曾以證人身分具結證稱：被
    告黃富榮以前也是詐欺集團，但是別團，不是伊等這團，所
    以才會說出「幹你娘！問這麼白！」等語（見偵二卷第356
    頁），衡諸證人史國龍之上開證言業經依法具結，且其與被
    告黃富榮間並無仇怨，業據被告黃富榮供明在卷，自應無甘
    冒偽證處罰風險而設詞構陷被告黃富榮之必要，其前述證詞
    應堪採信，是徵諸上開各情，應可認被告黃富榮辯稱不知所
    領取者係贓款之說詞，尚屬無據，其確係知情而仍故為參與
    被告史國龍等詐欺集團成年成員如附表二編號55所示之詐欺
    取財犯行甚明，其辯稱就該次詐欺取財犯行僅有幫助犯意云
    云，自無可採。從而，被告黃富榮此部分共同詐欺取財犯行
    亦堪認定，應依法論科。
  (三)論罪科刑：
  1.按凡以自己共同犯罪之意思，參與實施某犯罪構成要件以外
    之行為，或以自己共同犯罪之意思，事先同謀，而由其中一
    部分人實施該犯罪行為者，均為刑法上之共同正犯。換言之
    ，行為人如係以自己共同犯罪之意思參與犯罪，其所參與者
    縱非該犯罪構成要件之行為，仍無礙於共同正犯罪責之成立
    （最高法院92年度台上字第1799號判決意旨照）。又按共
    同正犯之意思聯絡，不限於事前有所協議，其為行為當時基
    於相互之認識，以共同犯罪之意思參與者，亦無礙於共同正
    犯之成立（最高法院74年度台上字第681 號判決意旨照）
    。再按共同正犯，係共同實施犯罪行為之人，在共同意思範
    圍內，各自分擔犯罪行為之一部，相互利用他人之行為，以
    達其犯罪之目的，其成立不以全體均參與實施犯罪構成要件
    之行為為要件；參與犯罪構成要件之行為者，固為共同正犯
    ；以自己共同犯罪之意思，參與犯罪構成要件以外之行為，
    或以自己共同犯罪之意思，事前同謀，而由其中一部分人實
    行犯罪之行為者，亦均應認為共同正犯，使之對於全部行為
    所發生之結果，負其責任（最高法院92年度台上字第2824號
    判決意旨照）。查被告史國龍、黃明仁、陳俊國、黃紘堉
    與謝永松為首之詐欺集團成年成員間，分別負責提供帳戶、
    收取帳戶、提領款項、補充電話卡費用、轉接電話、轉存贓
    款等角色，顯見被告史國龍等人均係以為自己或共犯犯罪之
    意思而參與，而依被告史國龍等人之犯罪模式，均係由其等
    實際參與詐術實施行為之部分構成要件行為，縱被告等人僅
    各自分擔犯罪行為之一部分，或僅與部分共犯有所謀議聯繫
    ，或有參與期間長短先後、職務高低與服從指揮監督程度之
    不同，然既係分工合作並相互利用他人之行為以達犯罪目的
    ，則於詐欺取財之合同意思範圍以內，即應自其等參與犯罪
    行為時起，對於全部所發生之結果共同負責。從而，被告史
    國龍、黃明仁、陳俊國、黃紘堉於附表二、附表三所示時間
    ，與「阿樂」及以謝永松為首之詐欺集團成年成員間，既有
    犯意聯絡及行為分擔，自皆屬共同正犯無訛，於共同詐欺取
    財之意思範圍內，應對於其他共犯因詐術施用行為而生之全
    部結果，共同負其責任。又被告黃富榮就如附表二編號55所
    示詐欺取財犯行，與前揭被告、「阿樂」及以謝永松為首之
    詐欺集團成年成員間亦有犯意聯絡及行為分擔，自應論以共
    同正犯。
  2.核被告史國龍、黃明仁、陳俊國、黃紘堉如附表二編號1 至
    65、附表三所為，被告黃富榮如附表二編號55所為，均係犯
    刑法第339 條第1 項之詐欺取財罪；核被告史國龍、黃明仁
    、陳俊國、黃紘堉如附表二編號66 所為，均係犯刑法第339
    條第3 項、第1 項之詐欺取財未遂罪。被告史國龍、黃明仁
    、陳俊國、黃紘堉與「阿樂」及以謝永松為首之詐欺集團成
    年成員間，就如附表二編號1 至54、56至66、附表三所示犯
    行；被告史國龍、黃明仁、陳俊國、黃紘堉、黃富榮與「阿
    樂」及以謝永松為首之詐欺集團成年成員間就如附表二編號
    55所示犯行，分別有犯意聯絡及行為分擔，均為共同正犯。
    又被告史國龍、黃明仁、陳俊國、黃紘堉與謝永松為首之詐
    欺集團成年成員所共同違犯如附表二編號1 所示之2 次犯行
    、如附表二編號36所示之2 次犯行、如附表二編號49所示之
    2 次犯行、如附表三編號36所示之2 次犯行、如附表三編號
    37 所 示之2 次犯行、如附表三編號68所示之2 次犯行，如
    附表三編號113 所示之3 次犯行、如附表三編號114 所示之
    2 次犯行、如附表三編號140 所示之2 次犯行、如附表三編
    號142 所示之2 次犯行、如附表三編號150 所示之2 次犯行
    、如附表三編號151 所示之3 次犯行、如附表三編號161 所
    示之2 次犯行、如附表三編號169 所示之2 次犯行、如附表
    三編號195 所示之2 次犯行、如附表三編號196 所示之2 次
    犯行、如附表三編號223 所示之7 次犯行，均各係於密接之
    時地實施，且各侵害相同被害人之法益，各行為之獨立性極
    為薄弱，主觀上亦各係出於同一詐欺取財之犯意，依一般社
    會健全觀念，應各自視為數個舉動之接續施行，合為包括之
    一行為予以評價為當，均應分別論以接續犯，而就上開各該
    編號所示之數次犯行均各僅以一詐欺取財罪論處。公訴人雖
    未就被告史國龍、黃明仁、陳俊國、黃紘堉附表二編號49、
    附表三編號140 欄內所載各該第一次之詐欺取財犯行於起訴
    書犯罪事實欄中敘明，惟該部分犯行各與已起訴之如附表二
    編號49、附表三編號140 欄內所載各該第二次詐欺取財犯行
    ，有接續犯之一罪關係，均為起訴效力所及，本院自得併予
    審理。再被告史國龍、黃明仁、陳俊國、黃紘堉與「阿樂」
    及以謝永松為首之詐欺集團成年成員，雖已著手共同實施如
    附表二編號66所示之詐欺取財犯行，惟因未取得財物而未得
    逞，該等犯行尚屬未遂，爰依刑法第25條第2 項規定，按既
    遂犯之刑減輕之。被告史國龍、黃明仁、陳俊國、黃紘堉所
    犯上開數罪，犯意各別，行為互異，應予分論併罰。
  3.爰審酌被告史國龍、黃明仁、陳俊國、黃紘堉均正值青壯，
    卻不思以正途賺取所需，僅為圖一己之私利，未慮及受其等
    詐騙之人賺取財物之辛勞，率以上開分工模式，使謝永松為
    首之詐欺集團成年成員及「阿樂」得以對如附表二、附表三
    所示無辜之告訴人及被害人進行詐騙，受害人數多達301 人
    ，累積金額則有5,684,729 元之多，其等所為嚴重干擾社會
    正常交易及人與人之互信基礎，肇致告訴人及被害人之財產
    權遭受損害，衍生社會問題，犯罪情節非輕，實無可取；又
    考量被告黃明仁、陳俊國、黃紘堉於本院審理中尚知坦承全
    部犯行，而被告史國龍則於本院審理中數度更異其詞，先係
    坦承全部犯行，復又完全否認犯罪，繼而坦承部分犯行，浪
    費司法資源甚鉅，且視司法威信於無物，犯後態度實屬不佳
    ；另被告黃富榮明知被告史國龍所委託代為領取之款項為詐
    欺集團成年成員所共同詐取如附表二編號55所示被害人之財
    物，竟仍擔任被告史國龍之車手領取該次贓款，所為實有不
    該，且犯後亦否認有何與詐欺集團成年成員共同詐取如附表
    二編號55所示被害人財物之行為，態度亦難謂良好；並分別
    酌被告其等在詐欺集團內分工擔任之角色，其中被告史國
    龍、黃明仁均係直接聽命於首領謝永松而具主導地位之重要
    角色，而被告陳俊國係負責收集並提供帳戶，為集團中較次
    要之角色，另被告黃紘堉僅單純擔任車手，相較於其他被告
    ，犯罪情節顯較輕微，以及所獲利益、對告訴人及被害人所
    生危害影響，且迄均未與任何告訴人或被害人達成和解並賠
    償所受損失，暨各該被告之犯罪動機、目的、手段、素行等
    一切情狀，就被告黃富榮所犯如事實欄三所示詐欺取財犯行
    ，量處如主文第5 項所示之刑，並諭知如主文所示之易科罰
    金折算標準，就被告史國龍、黃明仁、陳俊國、黃紘堉則分
    別量處如附表二、附表三所示各刑。再考量被告史國龍、黃
    明仁、陳俊國、黃紘堉所違犯本件多次詐欺取財犯行，均係
    於98年6 至8 月間犯之，且犯罪手法均大致相同，以及刑法
    第51條數罪併罰定執行刑之立法方式，採限制加重原則，亦
    即非以累加方式定應執行刑，以免處罰之刑度顯將超過其行
    為之不法內涵，而違反罪責原則等情，另斟酌被告史國龍、
    黃明仁於本案均屬直接聽命於首領謝永松而具主導地位之人
    ，然被告史國龍於本院審理中否認犯行，相較於自始承認犯
    行之被告黃明仁而言，犯後態度較不佳，另被告陳俊國僅係
    負責收集並提供帳戶之人，而被告黃紘堉則單純擔任車手，
    各定其應執行刑如主文所示，以資懲儆。至如本案搜索扣押
    筆錄、扣押物品清單所示之扣案物品，並無證據證明均係被
    告史國龍等人或其他詐欺集團成年成員所有供違犯本案各次
    詐欺取財既、未遂犯行所用之物，又本院審酌該等物品均非
    屬違禁物，尚無沒收之必要，爰均不另為沒收之諭知。
  4.末按「有犯罪之習慣或因遊蕩或懶惰成習而犯罪者，於刑之
    執行前，令入勞動場所，強制工作。」刑法第90條第1 項定
    有明文。而保安處分係針對受處分人將來之危險性所為之處
    置，以達教化、治療之目的，為刑罰之補充制度。我國現行
    刑法採刑罰與保安處分雙軌制，係在維持行為責任之刑罰原
    則下，為協助行為人再社會化之功能，以及改善行為人潛在
    之危險性格，期能達成根治犯罪原因、預防犯罪之特別目的
    。是保安處分中之強制工作，旨在對嚴重職業性犯罪及欠缺
    正確工作觀念或無正常工作因而犯罪者，強制其從事勞動，
    學習一技之長及正確之謀生觀念，使其日後重返社會，能適
    應社會生活，是應由法院視行為人之危險性格，決定應否令
    入勞動處所強制工作，以達預防之目的。本件公訴人請求另
    對被告5人均併予宣告強制工作，經查，被告5人中除被告史
    國龍於違犯本案多次詐欺取財犯行前即有詐欺前科外，其餘
    4 人均無此等不良紀錄，又被告史國龍於違犯本案之前亦僅
    有1 次曾遭刑事處罰之詐欺取財犯行紀錄，此有被告5 人之
    前案紀錄各1份在卷足憑，是卷內已無前科紀錄佐證被告5人
    有何詐欺取財之犯罪習慣；又被告黃富榮於本案僅有1 次詐
    欺取財犯行，而被告史國龍、黃明仁、陳俊國、黃紘堉於本
    案中雖均係違犯數次詐欺取財罪，然卷內亦查無其他積極證
    據佐證被告史國龍、黃明仁、陳俊國、黃紘堉違犯多次詐欺
    取財犯行之犯罪原因，另據被告黃明仁、陳俊國、黃紘堉所
    當庭陳稱：係因失業沒有工作才會為本案數次詐欺取財犯行
    ，是尚難僅憑被告史國龍、黃明仁、陳俊國、黃紘堉於本案
    有多次違犯詐欺取財罪之情形，即遽認其等係有犯罪之習慣
    或因遊蕩或懶惰成習而犯罪。況公訴人亦未就單純施以刑罰
    已難收矯正之效敘明其具體理由，故公訴人請求併予宣告強
    制工作，於法尚有未合，要難依其所請，附此敘明。
二、被告黃富榮無罪部分：
  (一)公訴意旨略以：除前揭事實欄三所示部分以外，被告黃富榮
    復於98年7 月間經由同案被告史國龍邀集加入以謝永松為首
    之詐欺集團，其得知史國龍為詐欺集團成員後，仍受史國龍
    之指示，測試金融機構是否為警示狀態、提領詐欺所得款項
    及向黃明仁收取詐欺後所得之贓款，是被告黃富榮就其加入
    詐欺集團後，就詐欺集團成年成員所為各該詐欺取財犯行（
    除如附表二編號55所示部分外）應均有犯意聯絡及行為分擔
    ，均應負共同正犯之責，因認被告黃富榮涉有刑法第339 條
    第1 項之詐欺取財罪嫌云云。
  (二)按被告未經審判證明有罪確定前，推定其為無罪；犯罪事實
    ，應依證據認定之，無證據不得認定犯罪事實。又不能證明
    被告犯罪或其行為不罰者，應諭知無罪之判決，刑事訴訟法
    第154條、第301條第1 項分別定有明文。次按事實之認定，
    應憑證據，如未能發現相當證據，或證據不足以證明，自不
    能以推測或擬制之方法，為裁判基礎；且認定不利於被告之
    事實須依積極證據，苟積極證據不足為不利於被告事實之認
    定時，即應為有利於被告之認定；另認定犯罪事實所憑之證
    據，雖不以直接證據為限，間接證據亦包括在內，然而無論
    直接證據或間接證據，其為訴訟上之證明，須於通常一般之
    人均不致有所懷疑，而得確信其為真實之程度者，始得據為
    有罪之認定，倘其證明尚未達到此一程度，而有合理之懷疑
    存在而無從使事實審法院得有罪之確信時，即應由法院為諭
    知被告無罪之判決；再告訴人之告訴，係以使被告受刑事訴
    追為目的，是其陳述是否與事實相符，仍應調查其他證據以
    資審認（最高法院40年台上字第86號、30年台上字第816 號
    、76年台上字第4986號、52年台上字第1300號分別著有判例
    照）。
  (三)公訴人認被告黃富榮上開犯行涉有刑法詐欺取財罪嫌，無非
    係以同案被告黃明仁所持用門號0000000000號行動電話與被
    告黃富榮通話之通訊監察譯文為其主要論據。訊據被告黃富
    榮堅詞否認涉有此部分詐欺取財犯行，辯稱：伊僅有於如附
    表二編號55所示時地替史國龍領過1 次錢，伊並非該詐欺集
    團成員等語。經查，黃明仁於98年8 月6 日晚上9 時15分20
    秒許，曾持用門號0000000000號行動電話與史國龍持用之門
    號0000000000號行動電話聯絡，嗣因史國龍話講不清楚，就
    將電話交給被告黃富榮接聽等情，為黃明仁、被告黃富榮供
    承不諱，觀以其等通話內容如下：「黃明仁：喂！黃富榮：
    帥哥！點3 次都89。黃明仁：這樣，等一下你來厝拿。黃富
    榮：還是明天拿，這裡先補下去。黃明仁：不然你先補一下
    啦！黃富榮：好，我叫阿呆（史國龍）補一下。黃明仁：好
    。」，此有被告黃明仁所持用門號0000000000號行動電話之
    通訊監察譯文在卷可稽（見偵二卷第144 頁），其中所謂「
    點3 次都是89」之對話，係指謝永松指示被告黃明仁至其指
    定之帳戶內提領90,000元交給被告史國龍，但少了1 張千元
    的紙鈔之意等情，復經證人黃明仁於偵查中供述在卷，惟衡
    以被告黃富榮僅係因史國龍講話不清楚，始代其與黃明仁通
    電話而有上開對話內容，尚難單憑該等通話內容，即率予認
    定被告黃富榮知悉通話內容中所稱款項係贓款，並就該等贓
    款之領取與詐欺集團成年成員間有何犯意聯絡及行為分擔。
    另被告黃富榮固曾於如附表二編號55所示之時地，基於與史
    國龍、黃明仁、陳俊國、黃紘堉之共同詐欺取財犯意聯絡，
    代史國龍持提款卡至自動櫃員機領取詐欺集團所詐得之贓款
    （即如附表二編號55所示犯行），然證人黃明仁、史國龍均
    於本院審理中證稱被告黃富榮並非詐欺集團之成員，而公訴
    人所舉證據，亦不足以證明被告黃富榮就本案如附表二編號
    55所示時間以外所發生之各該詐欺取財犯行，仍與詐欺集團
    之成年成員間有犯意聯絡，復未舉證其有何與集團內成員之
    分工行為而可認係與其他共犯間之行為分擔，從而，公訴意
    旨認被告黃富榮於98年7 月間加入詐欺集團，並應就除如附
    表二編號55所示時間以外其餘被告及詐欺集團成年成員所為
    之各該詐欺取財罪行均負共同正犯之責云云，自屬不能證明
    ，無從使本院形成有罪之確信；此外，復查無其他積極證據
    ，足認被告黃富榮確有此部分犯行，自屬不能證明被告犯罪
    ，依前開之說明，應就此部分為被告黃富榮無罪之諭知，爰
    判決如主文第6 項所示。
據上論斷，應依刑事訴訟法第299條第1 項前段、第301條，刑法
第28條、第339條第1 項、第3項、第25條第2項、第41條第1項前
段、第51條第5款，刑法施行法第1條之1，判決如主文。
本案經檢察官陳筱茜到庭執行職務。
中    華    民    國   100    年    9     月    30    日
                  刑事第十五庭  審判長法  官  莊珮君
                                      法  官  王俊彥
                                      法  官  許勻睿
以上正本證明與原本無異。
如不服本判決應於收受送達後10日內向本院提出上訴書狀，並應
敘述具體理由；如未敘述上訴理由者，應於上訴期間屆滿後20日
內向本院補提理由書（均須按他造當事人之人數附繕本）「切勿
逕送上級法院」。
中    華    民    國   100    年    9     月    30    日
                                      書記官  王芷鈴

附表一：陳俊國、「阿樂」提供予黃明仁及史國龍以不詳方式所
        取得供詐欺集團使用之人頭帳戶

   ┌──┬───┬──────────┬────┬────┬────┬────┬───────┐
   │編號│戶 名 │帳    號（銀    行）│提供時間│提供人  │提供對象│詐欺集團│證         據 │
   │    │      │                    │（民國）│        │        │持以所為│              │
   │    │      │                    │        │        │        │之詐欺犯│              │
   │    │      │                    │        │        │        │行      │              │
   ├──┼───┼──────────┼────┼────┼────┼────┼───────┤
   │ 1  │羅永成│000-0000000000000   │98.6.12 │陳俊國  │黃明仁  │附表二編│陳俊國、黃明仁│
   │    │      │（玉山銀行嘉義分行）│        │        │        │號1至3  │之供述        │
   │    │      │                    │        │        │        │        │黃明仁使用之門│
   │    │      │                    │        │        │        │        │號0000000000號│
   │    │      │                    │        │        │        │        │行動電話通訊監│
   │    │      │                    │        │        │        │        │察譯文（見偵八│
   │    │      │                    │        │        │        │        │卷第63頁）    │
   ├──┼───┼──────────┼────┼────┼────┼────┼───────┤
   │ 2  │曾文儒│000-00000000000     │98.6.12 │陳俊國  │黃明仁  │附表二編│陳俊國、黃明仁│
   │    │      │（臺灣企銀岡山分行，│        │        │        │號4至5  │之供述        │
   │    │      │起訴書誤載為崗山分行│        │        │        │        │黃明仁使用之門│
   │    │      │）                  │        │        │        │        │號0000000000號│
   │    │      │                    │        │        │        │        │行動電話通訊監│
   │    │      │                    │        │        │        │        │察譯文（見偵八│
   │    │      │                    │        │        │        │        │卷第63頁）    │
   ├──┼───┼──────────┼────┼────┼────┼────┼───────┤
   │ 3  │陳亞延│000-000000000000    │98.6.12 │陳俊國  │黃明仁  │附表二編│陳俊國、黃明仁│
   │    │      │（臺灣銀行五甲分行）│        │        │        │號6至7  │之供述        │
   │    │      │                    │        │        │        │        │黃明仁使用之門│
   │    │      │                    │        │        │        │        │號0000000000號│
   │    │      │                    │        │        │        │        │行動電話通訊監│
   │    │      │                    │        │        │        │        │察譯文（見偵八│
   │    │      │                    │        │        │        │        │卷第63頁）    │
   ├──┼───┼──────────┼────┼────┼────┼────┼───────┤
   │ 4  │林蔡宗│000-000000000000    │98.6.18 │陳俊國  │黃明仁  │附表二編│陳俊國、黃明仁│
   │    │祐    │（國泰世華銀行南高雄│        │        │        │號8     │之供述        │
   │    │      │分行）              │        │        │        │        │黃明仁使用之門│
   │    │      │                    │        │        │        │        │號0000000000號│
   │    │      │                    │        │        │        │        │行動電話通訊監│
   │    │      │                    │        │        │        │        │察譯文（見偵八│
   │    │      │                    │        │        │        │        │卷第81頁）    │
   ├──┼───┼──────────┼────┼────┼────┼────┼───────┤
   │ 5  │許仕毓│000-000000000000    │98.7.01 │陳俊國  │黃明仁  │附表二編│陳俊國、黃明仁│
   │    │      │（臺灣銀行三重分行）│        │        │        │號9至10 │之供述        │
   │    │      │                    │        │        │        │        │黃明仁使用之門│
   │    │      │                    │        │        │        │        │號0000000000號│
   │    │      │                    │        │        │        │        │行動電話通訊監│
   │    │      │                    │        │        │        │        │聽譯文（見偵八│
   │    │      │                    │        │        │        │        │卷第93頁）    │
   ├──┼───┼──────────┼────┼────┼────┼────┼───────┤
   │ 6  │王洪鈞│000-00000000000000  │98.07.13│陳俊國  │黃明仁  │附表二編│陳俊國、黃明仁│
   │    │      │（台新銀行彰化分行，│        │        │        │號11至23│之供述        │
   │    │      │起訴書誤載為臺灣銀行│        │        │        │        │黃明仁使用之門│
   │    │      │彰化分行）          │        │        │        │        │號0000000000號│
   │    │      │                    │        │        │        │        │行動電話通訊監│
   │    │      │                    │        │        │        │        │察譯文（見偵八│
   │    │      │                    │        │        │        │        │卷第106 頁）  │
   ├──┼───┼──────────┼────┼────┼────┼────┼───────┤
   │ 7  │賴泓翔│000-000000000000    │98.07.13│陳俊國  │黃明仁  │附表二編│陳俊國、黃明仁│
   │    │      │（國泰世華銀行逢甲分│        │        │        │號24    │之供述        │
   │    │      │行）                │        │        │        │        │黃明仁使用之門│
   │    │      │                    │        │        │        │        │號0000000000號│
   │    │      │                    │        │        │        │        │行動電話通訊監│
   │    │      │                    │        │        │        │        │察譯文（見偵八│
   │    │      │                    │        │        │        │        │卷第106 頁）  │
   ├──┼───┼──────────┼────┼────┼────┼────┼───────┤
   │ 8  │高金源│000-000000000000    │98.07.15│陳俊國  │黃明仁  │附表二編│陳俊國、黃明仁│
   │    │      │（華南銀行北高雄分行│        │        │        │號25至27│之供述        │
   │    │      │）                  │        │        │        │        │黃明仁使用之門│
   │    │      │                    │        │        │        │        │號0000000000號│
   │    │      │                    │        │        │        │        │行動電話通訊監│
   │    │      │                    │        │        │        │        │察譯文（見偵八│
   │    │      │                    │        │        │        │        │卷第109 頁）  │
   ├──┼───┼──────────┼────┼────┼────┼────┼───────┤
   │ 9  │許碩輝│000-000000000000    │98.07.17│陳俊國  │黃明仁  │附表二編│陳俊國、黃明仁│
   │    │      │（中國信託桃園分行）│        │        │        │號28    │之供述        │
   │    │      │                    │        │        │        │        │黃明仁使用之門│
   │    │      │                    │        │        │        │        │號0000000000號│
   │    │      │                    │        │        │        │        │行動電話通訊監│
   │    │      │                    │        │        │        │        │察譯文（見偵八│
   │    │      │                    │        │        │        │        │卷第111 頁）  │
   ├──┼───┼──────────┼────┼────┼────┼────┼───────┤
   │ 10 │黃俊融│000-000000000000    │98.07.19│陳俊國  │黃明仁  │附表二編│陳俊國、黃明仁│
   │    │      │（京城銀行善化分行）│        │        │        │號29至35│之供述        │
   │    │      │                    │        │        │        │        │黃明仁使用之門│
   │    │      │                    │        │        │        │        │號0000000000號│
   │    │      │                    │        │        │        │        │行動電話通訊監│
   │    │      │                    │        │        │        │        │察譯文（見偵八│
   │    │      │                    │        │        │        │        │卷第115 頁）  │
   ├──┼───┼──────────┼────┼────┼────┼────┼───────┤
   │ 11 │高志賢│000-0000000000000   │98.07.23│陳俊國  │黃明仁  │附表二編│陳俊國、黃明仁│
   │    │      │（玉山銀行臺中分行）│        │        │        │號36    │之供述        │
   │    │      ├──────────┤        │        │        │        │黃明仁使用之門│
   │    │      │000-00000000000000（│        │        │        │        │號0000000000號│
   │    │      │檢察官誤載為0000000 │        │        │        │        │行動電話通訊監│
   │    │      │）                  │        │        │        │        │察譯文（見偵八│
   │    │      │（中華郵政白河郵局）│        │        │        │        │卷第121 頁）  │
   ├──┼───┼──────────┼────┼────┼────┼────┼───────┤
   │ 12 │洪世維│000-0000000000000   │98.07.28│陳俊國  │黃明仁  │附表二編│陳俊國、黃明仁│
   │    │（起訴│（合作金庫佳里分行）│        │        │        │號37至38│之供述        │
   │    │書誤載├──────────┤        │        │        │        │黃明仁使用之門│
   │    │為洪士│000-00000000000     │        │        │        │        │號0000000000號│
   │    │維）  │（第一銀行佳里分行）│        │        │        │        │行動電話通訊監│
   │    │      │                    │        │        │        │        │察譯文（見偵八│
   │    │      │                    │        │        │        │        │卷第129 頁）  │
   ├──┼───┼──────────┼────┼────┼────┼────┼───────┤
   │13  │張健明│000-000000000000    │98.07.30│陳俊國  │黃明仁  │附表二編│陳俊國、黃明仁│
   │    │      │（大眾銀行高雄分行）│        │        │        │號39至43│之供述        │
   │    │      ├──────────┤        │        │        │        │黃明仁使用之門│
   │    │      │000-000000000000    │        │        │        │        │號0000000000號│
   │    │      │（富邦銀行新竹分行）│        │        │        │        │行動電話通訊監│
   │    │      │                    │        │        │        │        │察譯文（見偵八│
   │    │      │                    │        │        │        │        │卷第135 頁）  │
   ├──┼───┼──────────┼────┼────┼────┼────┼───────┤
   │14  │歐陽祖│000-00000000000     │98.08.01│陳俊國  │黃明仁  │附表二編│陳俊國、黃明仁│
   │    │明    │（臺灣銀行鳳山分行）│        │        │        │號44至48│之供述        │
   │    │      │                    │        │        │        │        │黃明仁使用之門│
   │    │      │                    │        │        │        │        │號0000000000號│
   │    │      │                    │        │        │        │        │行動電話通訊監│
   │    │      │                    │        │        │        │        │察譯文（見偵八│
   │    │      │                    │        │        │        │        │卷第121 頁）  │
   ├──┼───┼──────────┼────┼────┼────┼────┼───────┤
   │15  │張勝智│000-000000000000    │98.08.04│陳俊國  │黃明仁  │附表二編│陳俊國、黃明仁│
   │    │      │（萬泰銀行中正分行）│前某日（│        │        │號49    │之供述        │
   │    │      │                    │起訴書誤│        │        │        │              │
   │    │      │                    │載為98.0│        │        │        │              │
   │    │      │                    │8.03）  │        │        │        │              │
   ├──┼───┼──────────┼────┼────┼────┼────┼───────┤
   │16  │郭志航│000-00000000000     │98.08.10│陳俊國  │黃明仁  │附表二編│陳俊國、黃明仁│
   │    │      │（第一銀行鳳山分行）│        │        │        │號50至52│之供述        │
   │    │      │                    │        │        │        │        │黃明仁使用之門│
   │    │      │                    │        │        │        │        │號0000000000號│
   │    │      │                    │        │        │        │        │行動電話通訊監│
   │    │      │                    │        │        │        │        │察譯文（見偵二│
   │    │      │                    │        │        │        │        │卷第221 頁）  │
   ├──┼───┼──────────┼────┼────┼────┼────┼───────┤
   │17  │陳豊文│000-00000000000     │98.07.04│不詳方式│史國龍  │附表二編│史國龍使用之門│
   │    │      │（兆豐銀行高加分行）│        │取得    │        │號53至54│號0000000000行│
   │    │      │                    │        │        │        │        │動電話通訊監察│
   │    │      │                    │        │        │        │        │譯文（見警十八│
   │    │      │                    │        │        │        │        │卷第250頁）   │
   ├──┼───┼──────────┼────┼────┼────┼────┼───────┤
   │18  │邱崇民│000-0000000000000   │98年7 月│不詳方式│史國龍  │附表二編│史國龍之供述、│
   │    │      │（合作金庫前鎮分行）│31日前某│取得    │        │號55    │史國龍使用之門│
   │    │      │                    │日（起訴│        │        │        │號0000000000行│
   │    │      │                    │書誤載為│        │        │        │動電話通訊監察│
   │    │      │                    │98 年6月│        │        │        │譯文（見偵八卷│
   │    │      │                    │間）    │        │        │        │第308 頁）    │
   ├──┼───┼──────────┼────┼────┼────┼────┼───────┤
   │19  │莊靖君│000-00000000000000  │98.08.10│陳俊國  │黃明仁  │附表二編│陳俊國、黃明仁│
   │    │      │（中華郵政）        │        │        │        │號66    │之供述        │
   │    │      │                    │        │        │        │        │黃明仁使用之門│
   │    │      │                    │        │        │        │        │號0000000000號│
   │    │      │                    │        │        │        │        │行動電話通訊監│
   │    │      │                    │        │        │        │        │察譯文（見偵二│
   │    │      │                    │        │        │        │        │卷第221 頁）  │
   ├──┼───┼──────────┼────┼────┼────┼────┼───────┤
   │20  │陳季敏│000-00000000000000  │98年7 月│陳俊國  │黃明仁  │附表二編│陳俊國、黃明仁│
   │    │      │（彰化銀行芬園分行）│6 日後某│        │        │號56至57│之供述        │
   │    │      │                    │日      │        │        │        │              │
   ├──┼───┼──────────┼────┼────┼────┼────┼───────┤
   │21  │蔡蕭淑│000-00000000000000  │98.08.05│「阿樂」│黃明仁  │附表二編│黃明仁之供述、│
   │    │敏    │（渣打銀行九如分行）│        │        │        │號58    │黃明仁使用之門│
   │    │      │                    │        │        │        │        │號0000000000號│
   │    │      │                    │        │        │        │        │行動電話通訊監│
   │    │      │                    │        │        │        │        │察譯文、照片9 │
   │    │      │                    │        │        │        │        │張（見偵二卷第│
   │    │      │                    │        │        │        │        │220頁、警十九 │
   │    │      │                    │        │        │        │        │卷第129至132頁│
   │    │      │                    │        │        │        │        │）            │
   ├──┼───┼──────────┼────┼────┼────┼────┼───────┤
   │22  │蔡雅慧│000-000000000000    │98.08.05│「阿樂」│黃明仁  │附表二編│黃明仁之供述、│
   │    │      │（國泰世華銀行屏東分│        │        │        │號59至64│黃明仁使用之門│
   │    │      │行）                │        │        │        │        │號0000000000號│
   │    │      │                    │        │        │        │        │行動電話通訊監│
   │    │      │                    │        │        │        │        │察譯文、照片9 │
   │    │      │                    │        │        │        │        │張（見偵二卷第│
   │    │      │                    │        │        │        │        │220頁、警十九 │
   │    │      │                    │        │        │        │        │卷第129至132頁│
   │    │      │                    │        │        │        │        │）            │
   ├──┼───┼──────────┼────┼────┼────┼────┼───────┤
   │23  │謝阿暖│000-0000000000000   │98.08.05│「阿樂」│黃明仁  │附表二編│黃明仁之供述、│
   │    │      │（玉山銀行大昌分行）│        │        │        │號65    │黃明仁使用之門│
   │    │      │                    │        │        │        │        │號0000000000號│
   │    │      │                    │        │        │        │        │行動電話通訊監│
   │    │      │                    │        │        │        │        │察譯文、照片9 │
   │    │      │                    │        │        │        │        │張（見偵二卷第│
   │    │      │                    │        │        │        │        │220頁、警十九 │
   │    │      │                    │        │        │        │        │卷第129至132頁│
   │    │      │                    │        │        │        │        │）            │
   └──┴───┴──────────┴────┴────┴────┴────┴───────┘


附表二：詐欺集團以如附表一所示帳戶所為詐欺犯行一覽表

 ┌──┬───┬──────┬───────┬─────┬──────┬────────┬─────────┐
 │編號│被害人│  詐欺時間  │   詐欺方法   │ 詐得金額 │贓款提領人（│    證  據      │所處之刑          │
 │    │（告訴│ (匯款時間) │              │（新臺幣）│車手）、提領│                │                  │
 │    │人）  │  （民國）  │              │          │時間（民國）│                │                  │
 │    │      │            │              │          │、款項（新臺│                │                  │
 │    │      │            │              │          │幣）        │                │                  │
 ├──┼───┼──────┼───────┼─────┼──────┼────────┼─────────┤
 │1   │林玲秋│(第一次)    │假冒臺灣桃園地│(第一次)  │黃紘堉於98. │黃明仁、陳俊國、│史國龍、黃明仁、陳│
 │    │      │98.06.18.上 │方法院檢察署書│100,000元 │06.18持提款 │黃紘堉之自白、被│俊國、黃紘堉共同犯│
 │    │      │午10時50分許│記官，於電話中│(第二次)  │卡至台新銀行│害人林玲秋之指訴│詐欺取財罪，史國龍│
 │    │      │(第二次)    │向林玲秋佯稱其│67,000元  │提款機提領  │                │、黃明仁各處有期徒│
 │    │      │98.06.18.下 │帳戶遭人冒用洗│          │67,000元。  │如附表一編號1 所│刑捌月，陳俊國處有│
 │    │      │午1 時28分許│錢，必須將錢自│          │            │示之帳戶開戶資料│期徒刑柒月，黃紘堉│
 │    │      │            │帳戶轉至指定之│          │            │、交易明細表、反│處有期徒刑陸月。  │
 │    │      │            │國家安全帳戶  │          │            │詐騙專線紀錄表、│                  │
 │    │      │            │              │          │            │受理各類案件紀錄│                  │
 │    │      │            │              │          │            │表、報案三聯單、│                  │
 │    │      │            │              │          │            │受理詐騙帳戶通報│                  │
 │    │      │            │              │          │            │警示簡便格式表、│                  │
 │    │      │            │              │          │            │金融機構聯防機制│                  │
 │    │      │            │              │          │            │通報單、匯款單、│                  │
 │    │      │            │              │          │            │提領款項之監視錄│                  │
 │    │      │            │              │          │            │影畫面（見警一卷│                  │
 │    │      │            │              │          │            │第13至23頁、警四│                  │
 │    │      │            │              │          │            │卷第83至94頁）  │                  │
 ├──┼───┼──────┼───────┼─────┼──────┼────────┼─────────┤
 │2   │林瑜晏│98.06.18.下 │假冒桃園縣警察│20,000元  │            │黃明仁、陳俊國、│史國龍、黃明仁、陳│
 │    │      │午2 時許    │局之公務員，於│          │            │黃紘堉之自白、被│俊國、黃紘堉共同犯│
 │    │      │            │電話中詐稱林瑜│          │            │害人林瑜晏之指訴│詐欺取財罪，史國龍│
 │    │      │            │晏之個人資料遭│          │            │                │、黃明仁各處有期徒│
 │    │      │            │盜用並開設人頭│          │            │如附表一編號1 所│刑伍月，陳俊國處有│
 │    │      │            │帳戶，必須匯款│          │            │示之帳戶開戶資料│期徒刑肆月，黃紘堉│
 │    │      │            │解決          │          │            │、交易明細表、反│處有期徒刑月。  │
 │    │      │            │              │          │            │詐騙專線紀錄表、│                  │
 │    │      │            │              │          │            │受理各類案件紀錄│                  │
 │    │      │            │              │          │            │表、報案三聯單、│                  │
 │    │      │            │              │          │            │受理詐騙帳戶通報│                  │
 │    │      │            │              │          │            │警示簡便格式表、│                  │
 │    │      │            │              │          │            │金融機構聯防機制│                  │
 │    │      │            │              │          │            │通報單、匯款單（│                  │
 │    │      │            │              │          │            │見警一卷第13至23│                  │
 │    │      │            │              │          │            │頁、警四卷第97至│                  │
 │    │      │            │              │          │            │106 頁）        │                  │
 ├──┼───┼──────┼───────┼─────┼──────┼────────┼─────────┤
 │3   │歐秀楹│98.06.17.上 │假冒檢察官及書│80,000元  │黃紘堉於98. │黃明仁、陳俊國、│史國龍、黃明仁、陳│
 │    │（告訴│午11時27分許│記官於電話中佯│          │06.17持提款 │黃紘堉之自白、被│俊國、黃紘堉共同犯│
 │    │人）  │            │稱欲清查歐秀楹│          │卡至中國信託│害人歐秀楹之指訴│詐欺取財罪，史國龍│
 │    │      │            │之帳戶，要求歐│          │提款機提領  │                │、黃明仁各處有期徒│
 │    │      │            │秀楹將帳戶內萬│          │80,000元。  │如附表一編號1 所│刑陸月，陳俊國處有│
 │    │      │            │元以上之金額提│          │            │示之帳戶開戶資料│期徒刑伍月，黃紘堉│
 │    │      │            │領            │          │            │、交易明細表、反│處有期徒刑肆月。  │
 │    │      │            │              │          │            │詐騙專線紀錄表、│                  │
 │    │      │            │              │          │            │報案三聯單、受理│                  │
 │    │      │            │              │          │            │詐騙帳戶通報警示│                  │
 │    │      │            │              │          │            │簡便格式表、存款│                  │
 │    │      │            │              │          │            │憑條、提領款項之│                  │
 │    │      │            │              │          │            │監視錄影畫面（見│                  │
 │    │      │            │              │          │            │警一卷第13至23頁│                  │
 │    │      │            │              │          │            │、警四卷第110 至│                  │
 │    │      │            │              │          │            │118 頁）        │                  │
 ├──┼───┼──────┼───────┼─────┼──────┼────────┼─────────┤
 │4   │何幸盈│98.06.17.上 │假冒桃園地方法│72,000元  │黃紘堉於98. │黃明仁、陳俊國、│史國龍、黃明仁、陳│
 │    │      │午11時30分許│院檢察署之公務│          │06.17持提款 │黃紘堉之自白、被│俊國、黃紘堉共同犯│
 │    │      │            │員，於電話中謊│          │卡至中國信託│害人何幸盈之指訴│詐欺取財罪，史國龍│
 │    │      │            │稱如不將銀行戶│          │提款機提領  │                │、黃明仁各處有期徒│
 │    │      │            │頭內之存款提領│          │72,000元。  │如附表一編號2 所│刑陸月，陳俊國處有│
 │    │      │            │淨空，將依法扣│          │            │示之帳戶開戶資料│期徒刑伍月，黃紘堉│
 │    │      │            │押並以詐欺罪起│          │            │、交易明細表、反│處有期徒刑肆月。  │
 │    │      │            │訴            │          │            │詐騙專線紀錄表、│                  │
 │    │      │            │              │          │            │報案三聯單、受理│                  │
 │    │      │            │              │          │            │詐騙帳戶通報警示│                  │
 │    │      │            │              │          │            │簡便格式表、存款│                  │
 │    │      │            │              │          │            │憑條、提領款項之│                  │
 │    │      │            │              │          │            │監視錄影畫面（見│                  │
 │    │      │            │              │          │            │警一卷第37至38、│                  │
 │    │      │            │              │          │            │46 至48 頁、警四│                  │
 │    │      │            │              │          │            │卷第122 至129 頁│                  │
 │    │      │            │              │          │            │）              │                  │
 ├──┼───┼──────┼───────┼─────┼──────┼────────┼─────────┤
 │5   │陳威儀│98.06.16.中 │假冒臺灣桃園地│80,100元  │            │黃明仁、陳俊國、│史國龍、黃明仁、陳│
 │    │（告訴│午12時許    │方法院檢察署書│          │            │黃紘堉之自白、被│俊國、黃紘堉共同犯│
 │    │人）  │            │記官，於電話中│          │            │害人陳威儀之指訴│詐欺取財罪，史國龍│
 │    │      │            │向陳威儀佯稱其│          │            │                │、黃明仁各處有期徒│
 │    │      │            │帳戶為人頭帳戶│          │            │如附表一編號2 所│刑陸月，陳俊國處有│
 │    │      │            │，為證明清白，│          │            │示之帳戶開戶資料│期徒刑伍月，黃紘堉│
 │    │      │            │必須將錢自帳戶│          │            │、交易明細表、反│處有期徒刑肆月。  │
 │    │      │            │轉至指定帳戶  │          │            │詐騙專線紀錄表、│                  │
 │    │      │            │              │          │            │受理各類案件紀錄│                  │
 │    │      │            │              │          │            │表、受理詐騙帳戶│                  │
 │    │      │            │              │          │            │通報警示簡便格式│                  │
 │    │      │            │              │          │            │表、匯款單（見警│                  │
 │    │      │            │              │          │            │一卷第37至38、46│                  │
 │    │      │            │              │          │            │至48頁、警四卷第│                  │
 │    │      │            │              │          │            │130 至140 頁）  │                  │
 ├──┼───┼──────┼───────┼─────┼──────┼────────┼─────────┤
 │6   │李素菁│98.06.24.中 │假冒臺灣桃園地│40,000元  │不詳之詐欺集│黃明仁、陳俊國、│史國龍、黃明仁、陳│
 │    │      │午12時3分許 │方法院檢察署書│          │團成年成員於│黃紘堉之自白、被│俊國、黃紘堉共同犯│
 │    │      │            │記官，於電話中│          │98.06.24持提│害人李素菁之指訴│詐欺取財罪，史國龍│
 │    │      │            │向李素菁佯稱其│          │款卡至中國信│                │、黃明仁各處有期徒│
 │    │      │            │帳戶遭詐騙集團│          │託提款機提領│如附表一編號3 所│刑陸月，陳俊國處有│
 │    │      │            │利用詐財，必須│          │40,000元（起│示之帳戶開戶資料│期徒刑伍月，黃紘堉│
 │    │      │            │將錢轉至監管帳│          │訴書誤載為黃│、交易明細表、反│處有期徒刑肆月。  │
 │    │      │            │戶方不至被凍結│          │紘堉於98.06.│詐騙專線紀錄表、│                  │
 │    │      │            │              │          │22持提款卡至│疑似詐欺款項通報│                  │
 │    │      │            │              │          │台新銀行提款│單、報案三聯單、│                  │
 │    │      │            │              │          │機提領63,900│受理詐騙帳戶通報│                  │
 │    │      │            │              │          │元）        │警示簡便格式表、│                  │
 │    │      │            │              │          │            │存款憑條、提領款│                  │
 │    │      │            │              │          │            │項之監視錄影畫面│                  │
 │    │      │            │              │          │            │（見偵九卷第121 │                  │
 │    │      │            │              │          │            │至124 頁、警四卷│                  │
 │    │      │            │              │          │            │第169 至175 頁）│                  │
 ├──┼───┼──────┼───────┼─────┼──────┼────────┼─────────┤
 │7   │廖佩伶│98.06.24.上 │假冒臺灣桃園地│50,000元  │不詳之詐欺集│黃明仁、陳俊國、│史國龍、黃明仁、陳│
 │    │（告訴│午11時2分許 │方法院檢察署書│          │團成年成員於│黃紘堉之自白、被│俊國、黃紘堉共同犯│
 │    │人）  │( 起訴書誤載│記官，於電話中│          │98.06.24持提│害人廖佩玲之指訴│詐欺取財罪，史國龍│
 │    │      │為98.06.24. │謊稱帳戶遭盜用│          │款卡至中國信│                │、黃明仁各處有期徒│
 │    │      │下午1時39分 │，必須將錢轉至│          │託提款機提領│如附表一編號3 所│刑陸月，陳俊國處有│
 │    │      │許)         │監管帳戶      │          │49,900元（起│示之帳戶開戶資料│期徒刑伍月，黃紘堉│
 │    │      │            │              │          │訴書誤載為黃│、交易明細表、反│處有期徒刑肆月。  │
 │    │      │            │              │          │紘堉於98.06.│詐騙專線紀錄表、│                  │
 │    │      │            │              │          │22持提款卡至│受理各類案件紀錄│                  │
 │    │      │            │              │          │台新銀行提款│表、報案三聯單、│                  │
 │    │      │            │              │          │機提領63,900│受理詐騙帳戶通報│                  │
 │    │      │            │              │          │元）        │警示簡便格式表、│                  │
 │    │      │            │              │          │            │、存款憑條、提領│                  │
 │    │      │            │              │          │            │款項之監視錄影畫│                  │
 │    │      │            │              │          │            │面（見偵九卷第  │                  │
 │    │      │            │              │          │            │121 至124 頁、警│                  │
 │    │      │            │              │          │            │四卷第188至189頁│                  │
 │    │      │            │              │          │            │頁）            │                  │
 ├──┼───┼──────┼───────┼─────┼──────┼────────┼─────────┤
 │8   │黃思閔│98.06.25.中 │假冒桃園縣警察│90,000元  │            │黃明仁、陳俊國、│史國龍、黃明仁、陳│
 │    │      │午12時許(起 │局及臺灣桃園地│          │            │黃紘堉之自白、被│俊國、黃紘堉共同犯│
 │    │      │訴書誤載為98│方法院檢察署書│          │            │害人黃思閔之指訴│詐欺取財罪，史國龍│
 │    │      │.06.25.上午9│記官，於電話中│          │            │                │、黃明仁各處有期徒│
 │    │      │時50分許)   │詐稱將凍結黃思│          │            │如附表一編號4 所│刑陸月，陳俊國處有│
 │    │      │            │閔之帳戶，必須│          │            │示之帳戶開戶資料│期徒刑伍月，黃紘堉│
 │    │      │            │將帳戶內之金額│          │            │、交易明細表、反│處有期徒刑肆月。  │
 │    │      │            │匯入國家設立之│          │            │詐騙專線紀錄表、│                  │
 │    │      │            │安全帳戶      │          │            │受理各類案件紀錄│                  │
 │    │      │            │              │          │            │表、報案三聯單、│                  │
 │    │      │            │              │          │            │受理詐騙帳戶通報│                  │
 │    │      │            │              │          │            │警示簡便格式表、│                  │
 │    │      │            │              │          │            │疑似詐欺款項通報│                  │
 │    │      │            │              │          │            │單、存款憑條（見│                  │
 │    │      │            │              │          │            │偵九卷第176至178│                  │
 │    │      │            │              │          │            │頁、警四卷第373 │                  │
 │    │      │            │              │          │            │至382 頁）      │                  │
 ├──┼───┼──────┼───────┼─────┼──────┼────────┼─────────┤
 │9   │吳美嬅│98.07.08.下 │假冒桃園縣警察│60,000元  │            │黃明仁、陳俊國、│史國龍、黃明仁、陳│
 │    │      │午3 時14分許│局及臺灣桃園地│          │            │黃紘堉之自白、被│俊國、黃紘堉共同犯│
 │    │      │            │方法院檢察署書│          │            │害人吳美嬅之指訴│詐欺取財罪，史國龍│
 │    │      │            │記官，於電話中│          │            │                │、黃明仁各處有期徒│
 │    │      │            │詐稱吳美嬅之帳│          │            │如附表一編號5 所│刑陸月，陳俊國處有│
 │    │      │            │戶遭詐騙集團使│          │            │示之帳戶開戶資料│期徒刑伍月，黃紘堉│
 │    │      │            │用，如欲證明清│          │            │、交易明細表、反│處有期徒刑肆月。  │
 │    │      │            │白，必須將帳戶│          │            │詐騙專線紀錄表、│                  │
 │    │      │            │內之金額匯入指│          │            │、報案三聯單、受│                  │
 │    │      │            │定帳戶內      │          │            │理詐騙帳戶通報警│                  │
 │    │      │            │              │          │            │示簡便格式表、金│                  │
 │    │      │            │              │          │            │融機構聯防機制通│                  │
 │    │      │            │              │          │            │報單、存款憑條（│                  │
 │    │      │            │              │          │            │見警一卷第61至69│                  │
 │    │      │            │              │          │            │頁、警四卷第145 │                  │
 │    │      │            │              │          │            │至150 頁）      │                  │
 ├──┼───┼──────┼───────┼─────┼──────┼────────┼─────────┤
 │10  │徐韻玟│98.07.08.下 │假冒檢察官於電│50,000元  │黃紘堉於98. │黃明仁、陳俊國、│史國龍、黃明仁、陳│
 │    │（告訴│午3 時26分許│話中表示因偵辦│          │07.08持提款 │黃紘堉之自白、被│俊國、黃紘堉共同犯│
 │    │人）  │ (起訴書誤載│詐騙案件須凍結│          │卡至中國信託│害人徐韻玟之指訴│詐欺取財罪，史國龍│
 │    │      │為98.07.08. │其帳戶        │          │提款機提領40│                │、黃明仁各處有期徒│
 │    │      │中午12時44分│              │          │,000元（起訴│如附表一編號5 所│刑陸月，陳俊國處有│
 │    │      │許)         │              │          │書誤載為60,0│示之帳戶開戶資料│期徒刑伍月，黃紘堉│
 │    │      │            │              │          │00元）      │、交易明細表、反│處有期徒刑肆月。  │
 │    │      │            │              │          │            │詐騙專線紀錄表、│                  │
 │    │      │            │              │          │            │報案三聯單、受理│                  │
 │    │      │            │              │          │            │詐騙帳戶通報警示│                  │
 │    │      │            │              │          │            │簡便格式表、金融│                  │
 │    │      │            │              │          │            │機構聯防機制通報│                  │
 │    │      │            │              │          │            │單、存款憑條、提│                  │
 │    │      │            │              │          │            │領款項之監視錄影│                  │
 │    │      │            │              │          │            │畫面（見警一卷第│                  │
 │    │      │            │              │          │            │61至69頁、警四卷│                  │
 │    │      │            │              │          │            │第155至159頁）  │                  │
 │    │      │            │              │          │            │                │                  │
 ├──┼───┼──────┼───────┼─────┼──────┼────────┼─────────┤
 │11  │戴嘉君│98.07.15.下 │於奇摩拍賣網站│1,500元   │黃明仁於98. │黃明仁、陳俊國、│史國龍、黃明仁、陳│
 │    │      │午3 時許    │上佯裝販賣MP3 │          │07.15持提款 │黃紘堉之自白、被│俊國、黃紘堉共同犯│
 │    │      │            │              │          │卡至中國信託│害人戴嘉君之指訴│詐欺取財罪，史國龍│
 │    │      │            │              │          │提款機提領左│                │、黃明仁各處有期徒│
 │    │      │            │              │          │列款項      │如附表一編號6 所│刑肆月，陳俊國處有│
 │    │      │            │              │          │            │示之帳戶開戶資料│期徒刑月，黃紘堉│
 │    │      │            │              │          │            │、交易明細表、反│處有期徒刑貳月。  │
 │    │      │            │              │          │            │詐騙專線紀錄表、│                  │
 │    │      │            │              │          │            │受理各類案件紀錄│                  │
 │    │      │            │              │          │            │表、報案三聯單、│                  │
 │    │      │            │              │          │            │受理詐騙帳戶通報│                  │
 │    │      │            │              │          │            │警示簡便格式表、│                  │
 │    │      │            │              │          │            │存簿影本、提領款│                  │
 │    │      │            │              │          │            │項之監視錄影畫面│                  │
 │    │      │            │              │          │            │（見警一卷第87至│                  │
 │    │      │            │              │          │            │101 頁、警四卷第│                  │
 │    │      │            │              │          │            │195至204頁）    │                  │
 ├──┼───┼──────┼───────┼─────┼──────┼────────┼─────────┤
 │12  │劉育汎│98.07.15.下 │於奇摩拍賣網站│1,700元   │黃明仁於98. │黃明仁、陳俊國、│史國龍、黃明仁、陳│
 │    │（告訴│午4 時15分許│上佯裝販賣拍立│          │07.15持提款 │黃紘堉之自白、被│俊國、黃紘堉共同犯│
 │    │人）  │            │得超級可愛把妹│          │卡至中國信託│害人劉育汎之指訴│詐欺取財罪，史國龍│
 │    │      │            │機            │          │提款機提領左│                │、黃明仁各處有期徒│
 │    │      │            │              │          │列款項      │如附表一編號6 所│刑肆月，陳俊國處有│
 │    │      │            │              │          │            │示之帳戶開戶資料│期徒刑月，黃紘堉│
 │    │      │            │              │          │            │、交易明細表、反│處有期徒刑貳月。  │
 │    │      │            │              │          │            │詐騙專線紀錄表、│                  │
 │    │      │            │              │          │            │受理各類案件紀錄│                  │
 │    │      │            │              │          │            │表、報案三聯單、│                  │
 │    │      │            │              │          │            │詐騙網頁資料、存│                  │
 │    │      │            │              │          │            │簿影本、提領款項│                  │
 │    │      │            │              │          │            │之監視錄影畫面（│                  │
 │    │      │            │              │          │            │見警一卷第13至23│                  │
 │    │      │            │              │          │            │、警四卷第206 至│                  │
 │    │      │            │              │          │            │222 頁）        │                  │
 ├──┼───┼──────┼───────┼─────┼──────┼────────┼─────────┤
 │13  │謝淑娟│98.07.16.晚 │於奇摩拍賣網站│7,900元   │            │黃明仁、陳俊國、│史國龍、黃明仁、陳│
 │    │（告訴│上10時許    │上佯裝販賣CASI│          │            │黃紘堉之自白、被│俊國、黃紘堉共同犯│
 │    │人）  │            │OEX-Z2 HELLO  │          │            │害人謝淑娟之指訴│詐欺取財罪，史國龍│
 │    │      │            │KITTY型號照相 │          │            │                │、黃明仁各處有期徒│
 │    │      │            │機            │          │            │如附表一編號6 所│刑肆月，陳俊國處有│
 │    │      │            │              │          │            │示之帳戶開戶資料│期徒刑月，黃紘堉│
 │    │      │            │              │          │            │、交易明細表、反│處有期徒刑貳月。  │
 │    │      │            │              │          │            │詐騙專線紀錄表、│                  │
 │    │      │            │              │          │            │報案三聯單、受理│                  │
 │    │      │            │              │          │            │詐騙帳戶通報警示│                  │
 │    │      │            │              │          │            │簡便格式表、金融│                  │
 │    │      │            │              │          │            │機構聯防機制通報│                  │
 │    │      │            │              │          │            │單（見警一卷第87│                  │
 │    │      │            │              │          │            │至92頁、警四卷第│                  │
 │    │      │            │              │          │            │223至239頁）    │                  │
 ├──┼───┼──────┼───────┼─────┼──────┼────────┼─────────┤
 │14  │許世寬│98.07.16.晚 │於奇摩拍賣網站│2,300元   │            │黃明仁、陳俊國、│史國龍、黃明仁、陳│
 │    │（告訴│上9 時22分許│上佯裝販賣Wii │          │            │黃紘堉之自白、被│俊國、黃紘堉共同犯│
 │    │人）  │            │Fit平衡版及果 │          │            │害人許世寬之指訴│詐欺取財罪，史國龍│
 │    │      │            │凍套          │          │            │                │、黃明仁各處有期徒│
 │    │      │            │              │          │            │如附表一編號6 所│刑肆月，陳俊國處有│
 │    │      │            │              │          │            │示之帳戶開戶資料│期徒刑月，黃紘堉│
 │    │      │            │              │          │            │、交易明細表、反│處有期徒刑貳月。  │
 │    │      │            │              │          │            │詐騙專線紀錄表、│                  │
 │    │      │            │              │          │            │受理各類案件紀錄│                  │
 │    │      │            │              │          │            │表、報案三聯單、│                  │
 │    │      │            │              │          │            │受理詐騙帳戶通報│                  │
 │    │      │            │              │          │            │警示簡便格式表、│                  │
 │    │      │            │              │          │            │詐騙網頁資料、網│                  │
 │    │      │            │              │          │            │路銀行轉帳明細（│                  │
 │    │      │            │              │          │            │見警一卷第87至92│                  │
 │    │      │            │              │          │            │頁、警四卷第233 │                  │
 │    │      │            │              │          │            │至243 頁）      │                  │
 ├──┼───┼──────┼───────┼─────┼──────┼────────┼─────────┤
 │15  │徐珮甄│98.07.15.下 │於奇摩拍賣網站│2,250元   │黃明仁於98. │黃明仁、陳俊國、│史國龍、黃明仁、陳│
 │    │      │午2 時55分許│上佯裝販賣BENQ│          │07.15持提款 │黃紘堉之自白、被│俊國、黃紘堉共同犯│
 │    │      │            │ C1020型號數位│          │卡至中國信託│害人徐珮甄之指訴│詐欺取財罪，史國龍│
 │    │      │            │相機          │          │提款機提領左│                │、黃明仁各處有期徒│
 │    │      │            │              │          │列款項      │如附表一編號6 所│刑肆月，陳俊國處有│
 │    │      │            │              │          │            │示之帳戶開戶資料│期徒刑月，黃紘堉│
 │    │      │            │              │          │            │、交易明細表、反│處有期徒刑貳月。  │
 │    │      │            │              │          │            │詐騙專線紀錄表、│                  │
 │    │      │            │              │          │            │報案三聯單、受理│                  │
 │    │      │            │              │          │            │詐騙帳戶通報警示│                  │
 │    │      │            │              │          │            │簡便格式表、詐騙│                  │
 │    │      │            │              │          │            │網頁資料、存簿影│                  │
 │    │      │            │              │          │            │本匯款單、提領款│                  │
 │    │      │            │              │          │            │項之監視錄影畫面│                  │
 │    │      │            │              │          │            │（見警一卷第87至│                  │
 │    │      │            │              │          │            │92頁、警四卷第  │                  │
 │    │      │            │              │          │            │244 至256 頁）  │                  │
 ├──┼───┼──────┼───────┼─────┼──────┼────────┼─────────┤
 │16  │封振寰│98.07.15.下 │於奇摩拍賣網站│3,500元   │黃明仁於98. │黃明仁、陳俊國、│史國龍、黃明仁、陳│
 │    │      │午5 時17分許│上佯裝販賣Wii │          │07.15持提款 │黃紘堉之自白、被│俊國、黃紘堉共同犯│
 │    │      │ (起訴書誤載│Fit平衡版及果 │          │卡至中國信託│害人封振寰之指訴│詐欺取財罪，史國龍│
 │    │      │為98.07.15. │凍套          │          │提款機提領左│                │、黃明仁各處有期徒│
 │    │      │中午12時許) │              │          │列款項      │如附表一編號6 所│刑肆月，陳俊國處有│
 │    │      │            │              │          │            │示之帳戶開戶資料│期徒刑月，黃紘堉│
 │    │      │            │              │          │            │、交易明細表、反│處有期徒刑貳月。  │
 │    │      │            │              │          │            │詐騙專線紀錄表、│                  │
 │    │      │            │              │          │            │受理各類案件紀錄│                  │
 │    │      │            │              │          │            │表、報案三聯單、│                  │
 │    │      │            │              │          │            │受理詐騙帳戶通報│                  │
 │    │      │            │              │          │            │警示簡便格式表、│                  │
 │    │      │            │              │          │            │詐騙網頁資料、自│                  │
 │    │      │            │              │          │            │動櫃員機交易明細│                  │
 │    │      │            │              │          │            │表、提領款項之監│                  │
 │    │      │            │              │          │            │視錄影畫面（見警│                  │
 │    │      │            │              │          │            │一卷第87至92、警│                  │
 │    │      │            │              │          │            │四卷第258至276頁│                  │
 │    │      │            │              │          │            │）              │                  │
 ├──┼───┼──────┼───────┼─────┼──────┼────────┼─────────┤
 │17  │梁美雲│98.07.15.晚 │於奇摩拍賣網站│2,900元   │黃明仁於98. │黃明仁、陳俊國、│史國龍、黃明仁、陳│
 │    │      │上8 時41分許│上佯裝販賣Appl│          │07.16持提款 │黃紘堉之自白、被│俊國、黃紘堉共同犯│
 │    │      │            │e iPod shuttle│          │卡至中國信託│害人梁美雲之指訴│詐欺取財罪，史國龍│
 │    │      │            │1GB 2台       │          │提款機提領左│                │、黃明仁各處有期徒│
 │    │      │            │              │          │列款項      │如附表一編號6 所│刑肆月，陳俊國處有│
 │    │      │            │              │          │            │示之帳戶開戶資料│期徒刑月，黃紘堉│
 │    │      │            │              │          │            │、交易明細表、反│處有期徒刑貳月。  │
 │    │      │            │              │          │            │詐騙專線紀錄表、│                  │
 │    │      │            │              │          │            │受理各類案件紀錄│                  │
 │    │      │            │              │          │            │表、報案三聯單、│                  │
 │    │      │            │              │          │            │受理詐騙帳戶通報│                  │
 │    │      │            │              │          │            │警示簡便格式表、│                  │
 │    │      │            │              │          │            │詐騙網頁資料、自│                  │
 │    │      │            │              │          │            │動櫃員機交易明細│                  │
 │    │      │            │              │          │            │表、提領款項之監│                  │
 │    │      │            │              │          │            │視錄影畫面（見警│                  │
 │    │      │            │              │          │            │一卷第87至92、警│                  │
 │    │      │            │              │          │            │四卷279 至291 頁│                  │
 │    │      │            │              │          │            │）              │                  │
 ├──┼───┼──────┼───────┼─────┼──────┼────────┼─────────┤
 │18  │賴日騰│98.07.15.晚 │於奇摩拍賣網站│1,350元   │黃明仁於98. │黃明仁、陳俊國、│史國龍、黃明仁、陳│
 │    │（告訴│上7 時34分許│上佯裝販賣遊戲│          │07.16持提款 │黃紘堉之自白、被│俊國、黃紘堉共同犯│
 │    │人）  │            │光碟          │          │卡至中國信託│害人賴日騰之指訴│詐欺取財罪，史國龍│
 │    │      │            │              │          │提款機提領左│                │、黃明仁各處有期徒│
 │    │      │            │              │          │列款項      │如附表一編號6 所│刑肆月，陳俊國處有│
 │    │      │            │              │          │            │示之帳戶開戶資料│期徒刑月，黃紘堉│
 │    │      │            │              │          │            │、交易明細表、反│處有期徒刑貳月。  │
 │    │      │            │              │          │            │詐騙專線紀錄表、│                  │
 │    │      │            │              │          │            │受理各類案件紀錄│                  │
 │    │      │            │              │          │            │表、報案三聯單、│                  │
 │    │      │            │              │          │            │受理詐騙帳戶通報│                  │
 │    │      │            │              │          │            │警示簡便格式表、│                  │
 │    │      │            │              │          │            │金融機構聯防機制│                  │
 │    │      │            │              │          │            │通報單、自動櫃員│                  │
 │    │      │            │              │          │            │機交易明細表、提│                  │
 │    │      │            │              │          │            │領款項之監視錄影│                  │
 │    │      │            │              │          │            │畫面（見警一卷第│                  │
 │    │      │            │              │          │            │87 至92 頁、警四│                  │
 │    │      │            │              │          │            │卷第293 至299 頁│                  │
 │    │      │            │              │          │            │）              │                  │
 ├──┼───┼──────┼───────┼─────┼──────┼────────┼─────────┤
 │19  │楊永杰│98.07.15.下 │於奇摩拍賣網站│5,717元   │黃明仁於98. │黃明仁、陳俊國、│史國龍、黃明仁、陳│
 │    │      │午1 時30分許│上佯裝販賣BENQ│          │07.15持提款 │黃紘堉之自白、被│俊國、黃紘堉共同犯│
 │    │      │            │E2200III 22吋電│          │卡至中國信託│害人楊永杰之指訴│詐欺取財罪，史國龍│
 │    │      │            │腦螢幕        │          │提款機提領左│                │、黃明仁各處有期徒│
 │    │      │            │              │          │列款項      │如附表一編號6 所│刑肆月，陳俊國處有│
 │    │      │            │              │          │            │示之帳戶開戶資料│期徒刑月，黃紘堉│
 │    │      │            │              │          │            │、交易明細表、反│處有期徒刑貳月。  │
 │    │      │            │              │          │            │詐騙專線紀錄表、│                  │
 │    │      │            │              │          │            │疑似詐欺款項通報│                  │
 │    │      │            │              │          │            │單、報案三聯單、│                  │
 │    │      │            │              │          │            │受理詐騙帳戶通報│                  │
 │    │      │            │              │          │            │警示簡便格式表、│                  │
 │    │      │            │              │          │            │存款憑條（見警一│                  │
 │    │      │            │              │          │            │卷第13至23、警四│                  │
 │    │      │            │              │          │            │卷第169 至175 頁│                  │
 │    │      │            │              │          │            │）              │                  │
 ├──┼───┼──────┼───────┼─────┼──────┼────────┼─────────┤
 │20  │王莉莉│98.07.16. 晚│於奇摩拍賣網站│6,550元   │            │黃明仁、陳俊國、│史國龍、黃明仁、陳│
 │    │      │上6 時33分許│上佯裝販售快譯│          │            │黃紘堉之自白、被│俊國、黃紘堉共同犯│
 │    │      │            │通翻譯機      │          │            │害人王莉莉之指訴│詐欺取財罪，史國龍│
 │    │      │            │              │          │            │                │、黃明仁各處有期徒│
 │    │      │            │              │          │            │如附表一編號6 所│刑肆月，陳俊國處有│
 │    │      │            │              │          │            │示之帳戶開戶資料│期徒刑月，黃紘堉│
 │    │      │            │              │          │            │、交易明細表、反│處有期徒刑貳月。  │
 │    │      │            │              │          │            │詐騙專線紀錄表（│                  │
 │    │      │            │              │          │            │見警一卷第87至92│                  │
 │    │      │            │              │          │            │頁、警四卷第315 │                  │
 │    │      │            │              │          │            │至316 頁）      │                  │
 ├──┼───┼──────┼───────┼─────┼──────┼────────┼─────────┤
 │21  │吳振嘉│98.07.16.晚 │於奇摩拍賣網站│4,310元   │            │黃明仁、陳俊國、│史國龍、黃明仁、陳│
 │    │（告訴│上9 時18分許│上佯裝販賣ACER│          │            │黃紘堉之自白、被│俊國、黃紘堉共同犯│
 │    │人）  │            │ V223HQ 22吋寬│          │            │害人吳振嘉之指訴│詐欺取財罪，史國龍│
 │    │      │            │螢幕          │          │            │                │、黃明仁各處有期徒│
 │    │      │            │              │          │            │如附表一編號6 所│刑肆月，陳俊國處有│
 │    │      │            │              │          │            │示之帳戶開戶資料│期徒刑月，黃紘堉│
 │    │      │            │              │          │            │、交易明細表、反│處有期徒刑貳月。  │
 │    │      │            │              │          │            │詐騙專線紀錄表、│                  │
 │    │      │            │              │          │            │受理各類案件紀錄│                  │
 │    │      │            │              │          │            │表、報案三聯單、│                  │
 │    │      │            │              │          │            │受理詐騙帳戶通報│                  │
 │    │      │            │              │          │            │警示簡便格式表、│                  │
 │    │      │            │              │          │            │金融機構聯防機制│                  │
 │    │      │            │              │          │            │通報表、詐騙網頁│                  │
 │    │      │            │              │          │            │資料、自動櫃員機│                  │
 │    │      │            │              │          │            │交易明細表（見警│                  │
 │    │      │            │              │          │            │一卷第87至92頁、│                  │
 │    │      │            │              │          │            │警四卷第317至329│                  │
 │    │      │            │              │          │            │頁）            │                  │
 ├──┼───┼──────┼───────┼─────┼──────┼────────┼─────────┤
 │22  │張佳莉│98.07.16.中 │於奇摩拍賣網站│3,340元   │            │黃明仁、陳俊國、│史國龍、黃明仁、陳│
 │    │      │午12時45分許│上佯裝販賣HP  │          │            │黃紘堉之自白、被│俊國、黃紘堉共同犯│
 │    │      │            │Officejet     │          │            │害人張佳莉之指訴│詐欺取財罪，史國龍│
 │    │      │            │j4580型號多功 │          │            │                │、黃明仁各處有期徒│
 │    │      │            │能事務機      │          │            │如附表一編號6 所│刑肆月，陳俊國處有│
 │    │      │            │              │          │            │示之帳戶開戶資料│期徒刑月，黃紘堉│
 │    │      │            │              │          │            │、交易明細表、反│處有期徒刑貳月。  │
 │    │      │            │              │          │            │詐騙專線紀錄表、│                  │
 │    │      │            │              │          │            │、報案三聯單、受│                  │
 │    │      │            │              │          │            │理詐騙帳戶通報警│                  │
 │    │      │            │              │          │            │示簡便格式表、詐│                  │
 │    │      │            │              │          │            │騙網頁資料、自動│                  │
 │    │      │            │              │          │            │櫃員機交易明細表│                  │
 │    │      │            │              │          │            │（見警一卷第87至│                  │
 │    │      │            │              │          │            │92頁、警四卷第  │                  │
 │    │      │            │              │          │            │330 至339 頁）  │                  │
 ├──┼───┼──────┼───────┼─────┼──────┼────────┼─────────┤
 │23  │馮聖蘭│98.07.16.中 │於奇摩拍賣網站│4,250元   │            │黃明仁、陳俊國、│史國龍、黃明仁、陳│
 │    │      │午12時28分許│上佯裝販賣奇美│          │            │黃紘堉之自白、被│俊國、黃紘堉共同犯│
 │    │      │            │液晶螢幕      │          │            │害人馮聖蘭之指訴│詐欺取財罪，史國龍│
 │    │      │            │              │          │            │                │、黃明仁各處有期徒│
 │    │      │            │              │          │            │如附表一編號6 所│刑肆月，陳俊國處有│
 │    │      │            │              │          │            │示之帳戶開戶資料│期徒刑月，黃紘堉│
 │    │      │            │              │          │            │、交易明細表、反│處有期徒刑貳月。  │
 │    │      │            │              │          │            │詐騙專線紀錄表、│                  │
 │    │      │            │              │          │            │受理各類案件紀錄│                  │
 │    │      │            │              │          │            │表、報案三聯單、│                  │
 │    │      │            │              │          │            │受理詐騙帳戶通報│                  │
 │    │      │            │              │          │            │警示簡便格式表、│                  │
 │    │      │            │              │          │            │金融機構聯防機制│                  │
 │    │      │            │              │          │            │通報單（見警一卷│                  │
 │    │      │            │              │          │            │第87至92頁、警四│                  │
 │    │      │            │              │          │            │卷第340至349頁）│                  │
 ├──┼───┼──────┼───────┼─────┼──────┼────────┼─────────┤
 │24  │王欣怡│98.07.15.下 │假冒彰化縣警察│102,000元 │            │黃明仁、陳俊國、│史國龍、黃明仁、陳│
 │    │（告訴│午1 時40分許│局之公務員及臺│          │            │黃紘堉之自白、被│俊國、黃紘堉共同犯│
 │    │人）  │            │灣彰化地方法院│          │            │害人王欣怡之指訴│詐欺取財罪，史國龍│
 │    │      │            │檢察署書記官，│          │            │                │、黃明仁各處有期徒│
 │    │      │            │於電話中詐稱王│          │            │如附表一編號7 所│刑柒月，陳俊國處有│
 │    │      │            │欣怡之帳戶遭詐│          │            │示之帳戶開戶資料│期徒刑陸月，黃紘堉│
 │    │      │            │騙集團使用，如│          │            │、交易明細表、反│處有期徒刑伍月。  │
 │    │      │            │欲證明清白，必│          │            │詐騙專線紀錄表、│                  │
 │    │      │            │須將帳戶內之金│          │            │受理各類案件紀錄│                  │
 │    │      │            │額匯入指定帳戶│          │            │表、報案三聯單、│                  │
 │    │      │            │內            │          │            │受理詐騙帳戶通報│                  │
 │    │      │            │              │          │            │警示簡便格式表、│                  │
 │    │      │            │              │          │            │存款憑條（見偵九│                  │
 │    │      │            │              │          │            │卷第134 至136 頁│                  │
 │    │      │            │              │          │            │、警四卷第353 至│                  │
 │    │      │            │              │          │            │360 頁）        │                  │
 ├──┼───┼──────┼───────┼─────┼──────┼────────┼─────────┤
 │25  │曾家宏│98.07.20.上 │於奇摩拍賣網站│4,130元   │            │黃明仁、陳俊國、│史國龍、黃明仁、陳│
 │    │（告訴│午8 時1 分許│上佯裝販賣拍立│          │            │黃紘堉之自白、被│俊國、黃紘堉共同犯│
 │    │人）  │ (起訴書誤載│得相機（附底片│          │            │害人曾家宏之指訴│詐欺取財罪，史國龍│
 │    │      │為98.07.20. │）            │          │            │                │、黃明仁各處有期徒│
 │    │      │上午8 時許) │              │          │            │如附表一編號8 所│刑肆月，陳俊國處有│
 │    │      │            │              │          │            │示之帳戶開戶資料│期徒刑月，黃紘堉│
 │    │      │            │              │          │            │、交易明細表、反│處有期徒刑貳月。  │
 │    │      │            │              │          │            │詐騙專線紀錄表、│                  │
 │    │      │            │              │          │            │受理各類案件紀錄│                  │
 │    │      │            │              │          │            │表、報案三聯單、│                  │
 │    │      │            │              │          │            │受理詐騙帳戶通報│                  │
 │    │      │            │              │          │            │警示簡便格式表、│                  │
 │    │      │            │              │          │            │自動櫃員機交易明│                  │
 │    │      │            │              │          │            │細表（見警一卷第│                  │
 │    │      │            │              │          │            │126 至129 頁、警│                  │
 │    │      │            │              │          │            │四卷第390至401頁│                  │
 │    │      │            │              │          │            │）              │                  │
 ├──┼───┼──────┼───────┼─────┼──────┼────────┼─────────┤
 │26  │唐瑋汝│98.07.18.晚 │於奇摩拍賣網站│7,000元   │            │黃明仁、陳俊國、│史國龍、黃明仁、陳│
 │    │（告訴│上11時37分許│上佯裝販賣松下│          │            │黃紘堉之自白、被│俊國、黃紘堉共同犯│
 │    │人）  │            │DMC-LX3 24mm相│          │            │害人唐瑋汝之指訴│詐欺取財罪，史國龍│
 │    │      │            │機            │          │            │                │、黃明仁各處有期徒│
 │    │      │            │              │          │            │如附表一編號8 所│刑肆月，陳俊國處有│
 │    │      │            │              │          │            │示之帳戶開戶資料│期徒刑月，黃紘堉│
 │    │      │            │              │          │            │、交易明細表、反│處有期徒刑貳月。  │
 │    │      │            │              │          │            │詐騙專線紀錄表、│                  │
 │    │      │            │              │          │            │疑似警示帳戶通報│                  │
 │    │      │            │              │          │            │單、受理各類案件│                  │
 │    │      │            │              │          │            │紀錄表、報案三聯│                  │
 │    │      │            │              │          │            │單、受理詐騙帳戶│                  │
 │    │      │            │              │          │            │通報警示簡便格式│                  │
 │    │      │            │              │          │            │表、詐騙網頁資料│                  │
 │    │      │            │              │          │            │、網路ATM 交易明│                  │
 │    │      │            │              │          │            │細（見警一卷第  │                  │
 │    │      │            │              │          │            │126 至129 頁、警│                  │
 │    │      │            │              │          │            │四卷第402至410頁│                  │
 │    │      │            │              │          │            │）              │                  │
 ├──┼───┼──────┼───────┼─────┼──────┼────────┼─────────┤
 │27  │鄭文馨│98.07.18.下 │於奇摩拍賣網站│4,200元   │            │黃明仁、陳俊國、│史國龍、黃明仁、陳│
 │    │      │午4 時28分許│上佯裝販賣SONY│          │            │黃紘堉之自白、被│俊國、黃紘堉共同犯│
 │    │      │            │ DSC-T900數位 │          │            │害人鄭文馨之指訴│詐欺取財罪，史國龍│
 │    │      │            │相機          │          │            │                │、黃明仁各處有期徒│
 │    │      │            │              │          │            │如附表一編號8 所│刑肆月，陳俊國處有│
 │    │      │            │              │          │            │示之帳戶開戶資料│期徒刑月，黃紘堉│
 │    │      │            │              │          │            │、交易明細表、反│處有期徒刑貳月。  │
 │    │      │            │              │          │            │詐騙專線紀錄表、│                  │
 │    │      │            │              │          │            │受理各類案件紀錄│                  │
 │    │      │            │              │          │            │表、報案三聯單、│                  │
 │    │      │            │              │          │            │受理詐騙帳戶通報│                  │
 │    │      │            │              │          │            │警示簡便格式表、│                  │
 │    │      │            │              │          │            │詐騙網頁資料、自│                  │
 │    │      │            │              │          │            │動櫃員機交易明細│                  │
 │    │      │            │              │          │            │表（見警一卷第  │                  │
 │    │      │            │              │          │            │126 至129 頁、警│                  │
 │    │      │            │              │          │            │四卷第416至426頁│                  │
 │    │      │            │              │          │            │）              │                  │
 ├──┼───┼──────┼───────┼─────┼──────┼────────┼─────────┤
 │28  │陳佳青│98.07.20.下 │假冒彰化縣警察│100,000元 │黃紘堉於98. │黃明仁、陳俊國、│史國龍、黃明仁、陳│
 │    │      │午3 時20分許│局之公務員及臺│          │07.20持提款 │黃紘堉之自白、被│俊國、黃紘堉共同犯│
 │    │      │            │灣彰化地方法院│          │卡至中國信託│害人陳佳青之指訴│詐欺取財罪，史國龍│
 │    │      │            │檢察署書記官，│          │提款機提領10│                │、黃明仁各處有期徒│
 │    │      │            │於電話中詐稱陳│          │0,000 元（起│如附表一編號9 所│刑柒月，陳俊國處有│
 │    │      │            │佳青之帳戶遭詐│          │訴書誤載為80│示之帳戶開戶資料│期徒刑陸月，黃紘堉│
 │    │      │            │騙集團使用，如│          │,000元）    │、交易明細表、反│處有期徒刑貳月。  │
 │    │      │            │欲證明清白，必│          │            │詐騙專線紀錄表、│                  │
 │    │      │            │須將帳戶內之金│          │            │疑似詐欺款項通報│                  │
 │    │      │            │額匯入指定帳戶│          │            │單、報案三聯單、│                  │
 │    │      │            │內            │          │            │受理詐騙帳戶通報│                  │
 │    │      │            │              │          │            │警示簡便格式表、│                  │
 │    │      │            │              │          │            │金融機構聯防機制│                  │
 │    │      │            │              │          │            │通報單、受理各類│                  │
 │    │      │            │              │          │            │案件紀錄表、存款│                  │
 │    │      │            │              │          │            │交易憑證、提領款│                  │
 │    │      │            │              │          │            │項之監視錄影畫面│                  │
 │    │      │            │              │          │            │（見警一卷第170 │                  │
 │    │      │            │              │          │            │至175 頁、警五卷│                  │
 │    │      │            │              │          │            │第35至47頁）    │                  │
 ├──┼───┼──────┼───────┼─────┼──────┼────────┼─────────┤
 │29  │許晉懷│98.07.23.晚 │於奇摩拍賣網站│1,850元   │            │黃明仁、陳俊國、│史國龍、黃明仁、陳│
 │    │（告訴│上11時20分許│上佯裝販賣「大│          │            │黃紘堉之自白、被│俊國、黃紘堉共同犯│
 │    │人）  │            │黃蜂，最頂級的│          │            │害人許晉懷之指訴│詐欺取財罪，史國龍│
 │    │      │            │變形金剛2代」 │          │            │                │、黃明仁各處有期徒│
 │    │      │            │之模型        │          │            │如附表一編號10所│刑肆月，陳俊國處有│
 │    │      │            │              │          │            │示之帳戶開戶資料│期徒刑月，黃紘堉│
 │    │      │            │              │          │            │、交易明細表、反│處有期徒刑貳月。  │
 │    │      │            │              │          │            │詐騙專線紀錄表、│                  │
 │    │      │            │              │          │            │受理各類案件紀錄│                  │
 │    │      │            │              │          │            │表、報案三聯單、│                  │
 │    │      │            │              │          │            │受理詐騙帳戶通報│                  │
 │    │      │            │              │          │            │警示簡便格式表（│                  │
 │    │      │            │              │          │            │見警二卷第86至88│                  │
 │    │      │            │              │          │            │頁、警四卷第9 至│                  │
 │    │      │            │              │          │            │17 頁 ）        │                  │
 ├──┼───┼──────┼───────┼─────┼──────┼────────┼─────────┤
 │30  │傅靜怡│98.07.23.中 │於奇摩拍賣網站│15,000元  │            │黃明仁、陳俊國、│史國龍、黃明仁、陳│
 │    │      │午12時48分許│上佯裝販賣LV包│          │            │黃紘堉之自白、被│俊國、黃紘堉共同犯│
 │    │      │            │包            │          │            │害人傅靜怡之指訴│詐欺取財罪，史國龍│
 │    │      │            │              │          │            │                │、黃明仁各處有期徒│
 │    │      │            │              │          │            │如附表一編號10所│刑伍月，陳俊國處有│
 │    │      │            │              │          │            │示之帳戶開戶資料│期徒刑肆月，黃紘堉│
 │    │      │            │              │          │            │、交易明細表、反│處有期徒刑貳月。  │
 │    │      │            │              │          │            │詐騙專線紀錄表、│                  │
 │    │      │            │              │          │            │受理各類案件紀錄│                  │
 │    │      │            │              │          │            │表、報案三聯單、│                  │
 │    │      │            │              │          │            │受理詐騙帳戶通報│                  │
 │    │      │            │              │          │            │警示簡便格式表、│                  │
 │    │      │            │              │          │            │詐騙網頁資料、自│                  │
 │    │      │            │              │          │            │動櫃員機交易明細│                  │
 │    │      │            │              │          │            │表（見警二卷第86│                  │
 │    │      │            │              │          │            │至88頁、警四卷第│                  │
 │    │      │            │              │          │            │31 至36 頁）    │                  │
 ├──┼───┼──────┼───────┼─────┼──────┼────────┼─────────┤
 │31  │詹瑞霖│98.07.25某時│於奇摩拍賣網站│1,850元   │            │黃明仁、陳俊國、│史國龍、黃明仁、陳│
 │    │      │許          │上佯裝販賣變形│          │            │黃紘堉之自白    │俊國、黃紘堉共同犯│
 │    │      │            │金剛玩具      │          │            │                │詐欺取財罪，史國龍│
 │    │      │            │              │          │            │如附表一編號10所│、黃明仁各處有期徒│
 │    │      │            │              │          │            │示之帳戶開戶資料│刑肆月，陳俊國處有│
 │    │      │            │              │          │            │、交易明細表、反│期徒刑月，黃紘堉│
 │    │      │            │              │          │            │詐騙專線紀錄表、│處有期徒刑貳月。  │
 │    │      │            │              │          │            │（見警二卷第86至│                  │
 │    │      │            │              │          │            │88頁、警四卷第37│                  │
 │    │      │            │              │          │            │至38頁）        │                  │
 ├──┼───┼──────┼───────┼─────┼──────┼────────┼─────────┤
 │32  │林映廷│98.07.24.上 │於奇摩拍賣網站│1,990元   │            │黃明仁、陳俊國、│史國龍、黃明仁、陳│
 │    │      │午10時47分許│上佯裝販賣嬰兒│          │            │黃紘堉之自白、被│俊國、黃紘堉共同犯│
 │    │      │            │床1組         │          │            │害人林映廷之指訴│詐欺取財罪，史國龍│
 │    │      │            │              │          │            │                │、黃明仁各處有期徒│
 │    │      │            │              │          │            │如附表一編號10所│刑肆月，陳俊國處有│
 │    │      │            │              │          │            │示之帳戶開戶資料│期徒刑月，黃紘堉│
 │    │      │            │              │          │            │、交易明細表、反│處有期徒刑貳月。  │
 │    │      │            │              │          │            │詐騙專線紀錄表、│                  │
 │    │      │            │              │          │            │報案三聯單、受理│                  │
 │    │      │            │              │          │            │詐騙帳戶通報警示│                  │
 │    │      │            │              │          │            │簡便格式表、自動│                  │
 │    │      │            │              │          │            │櫃員機交易明細表│                  │
 │    │      │            │              │          │            │（見警二卷第86至│                  │
 │    │      │            │              │          │            │88頁、警四卷第39│                  │
 │    │      │            │              │          │            │至46頁）        │                  │
 ├──┼───┼──────┼───────┼─────┼──────┼────────┼─────────┤
 │33  │王春櫻│98.07.23.下 │於奇摩拍賣網站│10,800元  │            │黃明仁、陳俊國、│史國龍、黃明仁、陳│
 │    │      │午3 時30分許│上佯裝販賣嬰兒│          │            │黃紘堉之自白、被│俊國、黃紘堉共同犯│
 │    │      │            │推車          │          │            │害人王春櫻之指訴│詐欺取財罪，史國龍│
 │    │      │            │              │          │            │                │、黃明仁各處有期徒│
 │    │      │            │              │          │            │如附表一編號10所│刑伍月，陳俊國處有│
 │    │      │            │              │          │            │示之帳戶開戶資料│期徒刑肆月，黃紘堉│
 │    │      │            │              │          │            │、交易明細表、反│處有期徒刑月。。│
 │    │      │            │              │          │            │詐騙專線紀錄表、│                  │
 │    │      │            │              │          │            │報案三聯單、受理│                  │
 │    │      │            │              │          │            │詐騙帳戶通報警示│                  │
 │    │      │            │              │          │            │簡便格式表、存簿│                  │
 │    │      │            │              │          │            │交易明細表（見警│                  │
 │    │      │            │              │          │            │二卷第86至88頁、│                  │
 │    │      │            │              │          │            │警四卷第47至55頁│                  │
 │    │      │            │              │          │            │）              │                  │
 ├──┼───┼──────┼───────┼─────┼──────┼────────┼─────────┤
 │34  │黃美麗│98.07.23.上 │於奇摩拍賣網站│7,860元   │            │黃明仁、陳俊國、│史國龍、黃明仁、陳│
 │    │      │午10時53 分 │上佯裝販賣SONY│          │            │黃紘堉之自白、被│俊國、黃紘堉共同犯│
 │    │      │許          │PS3 80G 電視遊│          │            │害人黃美麗之指訴│詐欺取財罪，史國龍│
 │    │      │            │樂器1台       │          │            │                │、黃明仁各處有期徒│
 │    │      │            │              │          │            │如附表一編號10所│刑肆月，陳俊國處有│
 │    │      │            │              │          │            │示之帳戶開戶資料│期徒刑月，黃紘堉│
 │    │      │            │              │          │            │、交易明細表、反│處有期徒刑貳月。  │
 │    │      │            │              │          │            │詐騙專線紀錄表、│                  │
 │    │      │            │              │          │            │、報案三聯單、受│                  │
 │    │      │            │              │          │            │理詐騙帳戶通報警│                  │
 │    │      │            │              │          │            │示簡便格式表、自│                  │
 │    │      │            │              │          │            │動櫃員機交易明細│                  │
 │    │      │            │              │          │            │表（見警二卷第86│                  │
 │    │      │            │              │          │            │至88頁、警四卷第│                  │
 │    │      │            │              │          │            │57至63頁）      │                  │
 ├──┼───┼──────┼───────┼─────┼──────┼────────┼─────────┤
 │35  │邱美慧│98.07.23.下 │於奇摩拍賣網站│9,700元   │            │黃明仁、陳俊國、│史國龍、黃明仁、陳│
 │    │      │午5 時54分許│上佯裝販賣Apri│          │            │黃紘堉之自白、被│俊國、黃紘堉共同犯│
 │    │      │ (起訴書誤載│ca 660型號之嬰│          │            │害人邱美慧之指訴│詐欺取財罪，史國龍│
 │    │      │為98.07.23. │兒推車        │          │            │                │、黃明仁各處有期徒│
 │    │      │下午5 時14分│              │          │            │如附表一編號10所│刑肆月，陳俊國處有│
 │    │      │許)         │              │          │            │示之帳戶開戶資料│期徒刑月，黃紘堉│
 │    │      │            │              │          │            │、交易明細表、反│處有期徒刑貳月。  │
 │    │      │            │              │          │            │詐騙專線紀錄表、│                  │
 │    │      │            │              │          │            │受理各類案件紀錄│                  │
 │    │      │            │              │          │            │表、報案三聯單、│                  │
 │    │      │            │              │          │            │受理詐騙帳戶通報│                  │
 │    │      │            │              │          │            │警示簡便格式表、│                  │
 │    │      │            │              │          │            │金融機構聯防機制│                  │
 │    │      │            │              │          │            │通報單、詐騙網頁│                  │
 │    │      │            │              │          │            │資料、自動櫃員機│                  │
 │    │      │            │              │          │            │交易明細表（見警│                  │
 │    │      │            │              │          │            │二卷第86至88頁、│                  │
 │    │      │            │              │          │            │警四卷第64至77頁│                  │
 │    │      │            │              │          │            │）              │                  │
 ├──┼───┼──────┼───────┼─────┼──────┼────────┼─────────┤
 │36  │余淑珠│  (第一次)  │於電話中假冒余│(第一次)  │黃明仁於98. │黃明仁、陳俊國、│史國龍、黃明仁、陳│
 │    │（起訴│98.07.27下午│淑珠之友人，佯│30,000元  │07.27持提款 │黃紘堉之自白、被│俊國、黃紘堉共同犯│
 │    │書誤載│1時33分許   │稱有急用需借錢│(第二次)  │卡至中國信託│害人余淑珠之指訴│詐欺取財罪，史國龍│
 │    │為余淑│  (第二次)  │              │150,000元 │提款機提領  │                │、黃明仁各處有期徒│
 │    │芬）  │98.07.27下午│              │          │30,000元（起│如附表一編號11所│刑捌月，陳俊國處有│
 │    │（告訴│2 時10分許  │              │          │訴書誤載為  │示之帳戶開戶資料│期徒刑柒月，黃紘堉│
 │    │人）  │            │              │          │100,000 元）│、交易明細表、反│處有期徒刑陸月。  │
 │    │      │            │              │          │            │詐騙專線紀錄表、│                  │
 │    │      │            │              │          │            │受理各類案件紀錄│                  │
 │    │      │            │              │          │            │表、報案三聯單、│                  │
 │    │      │            │              │          │            │疑似詐欺款項通報│                  │
 │    │      │            │              │          │            │單、金融機構聯防│                  │
 │    │      │            │              │          │            │機制通報單、受理│                  │
 │    │      │            │              │          │            │詐騙帳戶通報警示│                  │
 │    │      │            │              │          │            │簡便格式表、匯款│                  │
 │    │      │            │              │          │            │申請書、提領款項│                  │
 │    │      │            │              │          │            │之監視錄影畫面（│                  │
 │    │      │            │              │          │            │見警一卷第198 至│                  │
 │    │      │            │              │          │            │203 頁、警五卷第│                  │
 │    │      │            │              │          │            │52至55、62至70頁│                  │
 │    │      │            │              │          │            │）              │                  │
 ├──┼───┼──────┼───────┼─────┼──────┼────────┼─────────┤
 │37  │張珮芸│98.07.31.下 │假冒臺灣彰化地│90,000元  │黃紘堉於98. │黃明仁、陳俊國、│史國龍、黃明仁、陳│
 │    │      │午13時17分許│方法院之書記官│          │07.31 持提款│黃紘堉之自白、被│俊國、黃紘堉共同犯│
 │    │      │            │，於電話中詐稱│          │卡至台新銀行│害人張珮芸之指訴│詐欺取財罪，史國龍│
 │    │      │            │張珮芸因涉及洗│          │提款機提領30│                │、黃明仁各處有期徒│
 │    │      │            │錢案未出庭，必│          │,000元      │如附表一編號12所│刑陸月，陳俊國處有│
 │    │      │            │須提出款項作資│          │            │示之合作金庫帳戶│期徒刑伍月，黃紘堉│
 │    │      │            │金證明        │          │            │開戶資料、交易明│處有期徒刑肆月。  │
 │    │      │            │              │          │            │細表、反詐騙專線│                  │
 │    │      │            │              │          │            │紀錄表、受理各類│                  │
 │    │      │            │              │          │            │案件紀錄表、報案│                  │
 │    │      │            │              │          │            │三聯單、受理詐騙│                  │
 │    │      │            │              │          │            │帳戶通報警示簡便│                  │
 │    │      │            │              │          │            │格式表、存款憑條│                  │
 │    │      │            │              │          │            │、提領款項之監視│                  │
 │    │      │            │              │          │            │錄影畫面（見警一│                  │
 │    │      │            │              │          │            │卷第267 至273 頁│                  │
 │    │      │            │              │          │            │、警五卷第134 至│                  │
 │    │      │            │              │          │            │144 頁）        │                  │
 ├──┼───┼──────┼───────┼─────┼──────┼────────┼─────────┤
 │38  │林妤真│98.07.30. 下│假冒彰化縣刑警│80,000元  │黃紘堉於98. │黃明仁、陳俊國、│史國龍、黃明仁、陳│
 │    │      │午3 時10分許│隊之公務員及臺│          │07.30持提款 │黃紘堉之自白、被│俊國、黃紘堉共同犯│
 │    │      │            │灣彰化地方法院│          │卡至中國信託│害人林妤真之指訴│詐欺取財罪，史國龍│
 │    │      │            │檢察署書記官，│          │提款機提領80│                │、黃明仁各處有期徒│
 │    │      │            │於電話中向林妤│          │,000元（起訴│如附表一編號12所│刑陸月，陳俊國處有│
 │    │      │            │真佯稱其帳戶遭│          │書誤載為100,│示之第一銀行帳戶│期徒刑伍月，黃紘堉│
 │    │      │            │洗錢集團利用為│          │000 元）    │開戶資料、交易明│處有期徒刑肆月。  │
 │    │      │            │人頭帳戶，必須│          │            │細表、反詐騙專線│                  │
 │    │      │            │將存款提領至檢│          │            │紀錄表、疑似詐欺│                  │
 │    │      │            │察署公證      │          │            │款項通報單、金融│                  │
 │    │      │            │              │          │            │機構聯防機制通報│                  │
 │    │      │            │              │          │            │單、報案三聯單、│                  │
 │    │      │            │              │          │            │受理詐騙帳戶通報│                  │
 │    │      │            │              │          │            │警示簡便格式表、│                  │
 │    │      │            │              │          │            │受理各類案件紀錄│                  │
 │    │      │            │              │          │            │表、存款存根、提│                  │
 │    │      │            │              │          │            │領款項之監視錄影│                  │
 │    │      │            │              │          │            │畫面（見警一卷第│                  │
 │    │      │            │              │          │            │267 至273 頁、警│                  │
 │    │      │            │              │          │            │五卷第150至161頁│                  │
 │    │      │            │              │          │            │）              │                  │
 ├──┼───┼──────┼───────┼─────┼──────┼────────┼─────────┤
 │39  │段仲遠│98.07.30. 下│假冒係段仲遠之│15,000元  │黃紘堉於98. │黃明仁、陳俊國、│史國龍、黃明仁、陳│
 │    │      │午3時30分許 │乾女兒，於電話│          │07.30持提款 │黃紘堉之自白、被│俊國、黃紘堉共同犯│
 │    │      │            │中佯稱有急用需│          │卡至中國信託│害人段仲遠之指訴│詐欺取財罪，史國龍│
 │    │      │            │借款          │          │提款機提領  │                │、黃明仁各處有期徒│
 │    │      │            │              │          │15,000元（起│如附表一編號13所│刑伍月，陳俊國處有│
 │    │      │            │              │          │訴書誤載為  │示之大眾銀行帳戶│期徒刑肆月，黃紘堉│
 │    │      │            │              │          │900 元）    │開戶資料、交易明│處有期徒刑月。  │
 │    │      │            │              │          │            │細表、反詐騙專線│                  │
 │    │      │            │              │          │            │紀錄表、受理各類│                  │
 │    │      │            │              │          │            │案件紀錄表、報案│                  │
 │    │      │            │              │          │            │三聯單、受理詐騙│                  │
 │    │      │            │              │          │            │帳戶通報警示簡便│                  │
 │    │      │            │              │          │            │格式表、匯款單、│                  │
 │    │      │            │              │          │            │提領款項之監視錄│                  │
 │    │      │            │              │          │            │影畫面（見警一卷│                  │
 │    │      │            │              │          │            │第298 至303 頁、│                  │
 │    │      │            │              │          │            │警五卷第166至174│                  │
 │    │      │            │              │          │            │頁）            │                  │
 ├──┼───┼──────┼───────┼─────┼──────┼────────┼─────────┤
 │40  │黃騰  │98.07.31. 下│於奇摩網路賣場│28,800元  │            │黃明仁、陳俊國、│史國龍、黃明仁、陳│
 │    │（告訴│午5時45分許 │上佯稱販賣    │          │            │黃紘堉之自白、被│俊國、黃紘堉共同犯│
 │    │人）  │            │Nikon D90 型號│          │            │害人黃騰之指訴  │詐欺取財罪，史國龍│
 │    │      │            │之單眼相機    │          │            │                │、黃明仁各處有期徒│
 │    │      │            │              │          │            │如附表一編號13所│刑伍月，陳俊國處有│
 │    │      │            │              │          │            │示之富邦銀行帳戶│期徒刑肆月，黃紘堉│
 │    │      │            │              │          │            │開戶資料、交易明│處有期徒刑月。  │
 │    │      │            │              │          │            │細表、反詐騙專線│                  │
 │    │      │            │              │          │            │紀錄表、報案三聯│                  │
 │    │      │            │              │          │            │單、受理詐騙帳戶│                  │
 │    │      │            │              │          │            │通報警示簡便格式│                  │
 │    │      │            │              │          │            │表、金融機構聯防│                  │
 │    │      │            │              │          │            │機制通報單、匯款│                  │
 │    │      │            │              │          │            │交易明細表（見警│                  │
 │    │      │            │              │          │            │一卷第304至306頁│                  │
 │    │      │            │              │          │            │、警五卷第180 至│                  │
 │    │      │            │              │          │            │191 頁）        │                  │
 ├──┼───┼──────┼───────┼─────┼──────┼────────┼─────────┤
 │41  │巴振中│98.08.01. 上│於奇摩拍賣網站│30,000元  │            │黃明仁、陳俊國、│史國龍、黃明仁、陳│
 │    │（告訴│午8時45 分  │上佯稱販售中古│          │            │黃紘堉之自白、被│俊國、黃紘堉共同犯│
 │    │人）  │            │Sony KDL-46w40│          │            │害人巴振中之指訴│詐欺取財罪，史國龍│
 │    │      │            │00型號液晶電視│          │            │                │、黃明仁各處有期徒│
 │    │      │            │              │          │            │如附表一編號13所│刑陸月，陳俊國處有│
 │    │      │            │              │          │            │示之富邦銀行帳戶│期徒刑伍月，黃紘堉│
 │    │      │            │              │          │            │開戶資料、交易明│處有期徒刑肆月。  │
 │    │      │            │              │          │            │細表、反詐騙專線│                  │
 │    │      │            │              │          │            │紀錄表、受理各類│                  │
 │    │      │            │              │          │            │案件紀錄表、報案│                  │
 │    │      │            │              │          │            │三聯單、受理詐騙│                  │
 │    │      │            │              │          │            │帳戶通報警示簡便│                  │
 │    │      │            │              │          │            │格式表、存摺影本│                  │
 │    │      │            │              │          │            │（見警一卷第304 │                  │
 │    │      │            │              │          │            │至306 頁、警五卷│                  │
 │    │      │            │              │          │            │第192 至201 頁）│                  │
 ├──┼───┼──────┼───────┼─────┼──────┼────────┼─────────┤
 │42  │蘇仁炫│98.08.01. 上│於奇摩拍賣網站│7,200元   │            │黃明仁、陳俊國、│史國龍、黃明仁、陳│
 │    │      │午10時40分許│上佯稱販售    │          │            │黃紘堉之自白、被│俊國、黃紘堉共同犯│
 │    │      │            │Nokia 5800型號│          │            │害人蘇仁炫之指訴│詐欺取財罪，史國龍│
 │    │      │            │手機          │          │            │                │、黃明仁各處有期徒│
 │    │      │            │              │          │            │如附表一編號13所│刑肆月，陳俊國處有│
 │    │      │            │              │          │            │示之富邦銀行帳戶│期徒刑月，黃紘堉│
 │    │      │            │              │          │            │開戶資料、交易明│處有期徒刑貳月。  │
 │    │      │            │              │          │            │細表、反詐騙專線│                  │
 │    │      │            │              │          │            │紀錄表、疑似詐欺│                  │
 │    │      │            │              │          │            │款項通報單、報案│                  │
 │    │      │            │              │          │            │三聯單、受理詐騙│                  │
 │    │      │            │              │          │            │帳戶通報警示簡便│                  │
 │    │      │            │              │          │            │格式表、網路銀行│                  │
 │    │      │            │              │          │            │交易明細表（見警│                  │
 │    │      │            │              │          │            │一卷第304至306頁│                  │
 │    │      │            │              │          │            │、警五卷第209 至│                  │
 │    │      │            │              │          │            │218 頁）        │                  │
 ├──┼───┼──────┼───────┼─────┼──────┼────────┼─────────┤
 │43  │郭泰東│98.08.01. 上│於奇摩拍賣網站│9,000元   │            │黃明仁、陳俊國、│史國龍、黃明仁、陳│
 │    │      │午10時47分許│上佯稱販賣華碩│          │            │黃紘堉之自白、被│俊國、黃紘堉共同犯│
 │    │      │            │10吋小筆電    │          │            │害人郭東泰之指訴│詐欺取財罪，史國龍│
 │    │      │            │              │          │            │                │、黃明仁各處有期徒│
 │    │      │            │              │          │            │如附表一編號13所│刑肆月，陳俊國處有│
 │    │      │            │              │          │            │示之富邦帳戶開戶│期徒刑月，黃紘堉│
 │    │      │            │              │          │            │資料、交易明細表│處有期徒刑貳月。  │
 │    │      │            │              │          │            │、反詐騙專線紀錄│                  │
 │    │      │            │              │          │            │表、金融機構聯防│                  │
 │    │      │            │              │          │            │機制通報單、報案│                  │
 │    │      │            │              │          │            │三聯單、受理詐騙│                  │
 │    │      │            │              │          │            │帳戶通報警示簡便│                  │
 │    │      │            │              │          │            │格式表、ATM 轉帳│                  │
 │    │      │            │              │          │            │明細查詢資料（見│                  │
 │    │      │            │              │          │            │警一卷第304至306│                  │
 │    │      │            │              │          │            │頁、警五卷第219 │                  │
 │    │      │            │              │          │            │至224 頁）      │                  │
 ├──┼───┼──────┼───────┼─────┼──────┼────────┼─────────┤
 │44  │秦國祥│98.08.02. 晚│於奇摩拍賣網站│10,000元  │黃紘堉於98. │黃明仁、陳俊國、│史國龍、黃明仁、陳│
 │    │      │上8時20分許 │上佯稱販賣HP  │          │08.02持提款 │黃紘堉之自白、被│俊國、黃紘堉共同犯│
 │    │      │            │MINI2140小筆電│          │卡至中國信託│害人秦國祥之指訴│詐欺取財罪，史國龍│
 │    │      │            │              │          │提款機提領左│                │、黃明仁各處有期徒│
 │    │      │            │              │          │列款項      │如附表一編號14所│刑伍月，陳俊國處有│
 │    │      │            │              │          │            │示之帳戶開戶資料│期徒刑肆月，黃紘堉│
 │    │      │            │              │          │            │、交易明細表、反│處有期徒刑月。  │
 │    │      │            │              │          │            │詐騙專線紀錄表、│                  │
 │    │      │            │              │          │            │受理各類案件紀錄│                  │
 │    │      │            │              │          │            │表、報案三聯單、│                  │
 │    │      │            │              │          │            │受理詐騙帳戶通報│                  │
 │    │      │            │              │          │            │警示簡便格式表、│                  │
 │    │      │            │              │          │            │匯款交易明細表、│                  │
 │    │      │            │              │          │            │提領款項之監視錄│                  │
 │    │      │            │              │          │            │影畫面（見偵六卷│                  │
 │    │      │            │              │          │            │第10至13頁、警五│                  │
 │    │      │            │              │          │            │卷第76至88頁）  │                  │
 ├──┼───┼──────┼───────┼─────┼──────┼────────┼─────────┤
 │45  │陳永清│98.08.03. 上│於奇摩拍賣網站│19,000元  │黃紘堉於98. │黃明仁、陳俊國、│史國龍、黃明仁、陳│
 │    │（告訴│午9時9分許（│上佯稱販賣MacB│          │08.03提款卡 │黃紘堉之自白、被│俊國、黃紘堉共同犯│
 │    │人）  │起訴書誤載為│ook 2.0GHz 120│          │至中國信託提│害人陳永清之指訴│詐欺取財罪，史國龍│
 │    │      │98.08.02）  │GB XP 雙系統筆│          │款機提領左列│                │、黃明仁各處有期徒│
 │    │      │            │記型電腦      │          │款項        │如附表一編號14所│刑伍月，陳俊國處有│
 │    │      │            │              │          │            │示之帳戶開戶資料│期徒刑肆月，黃紘堉│
 │    │      │            │              │          │            │、交易明細表、反│處有期徒刑月。  │
 │    │      │            │              │          │            │詐騙專線紀錄表、│                  │
 │    │      │            │              │          │            │受理各類案件紀錄│                  │
 │    │      │            │              │          │            │表、金融機構聯防│                  │
 │    │      │            │              │          │            │機制通報單、報案│                  │
 │    │      │            │              │          │            │三聯單、受理詐騙│                  │
 │    │      │            │              │          │            │帳戶通報警示簡便│                  │
 │    │      │            │              │          │            │格式表、匯款交易│                  │
 │    │      │            │              │          │            │明細表、提領款項│                  │
 │    │      │            │              │          │            │之監視錄影畫面（│                  │
 │    │      │            │              │          │            │見偵六卷第10至13│                  │
 │    │      │            │              │          │            │頁、警五卷第90至│                  │
 │    │      │            │              │          │            │100 頁）        │                  │
 ├──┼───┼──────┼───────┼─────┼──────┼────────┼─────────┤
 │46  │鄧淑瑛│98.08.03. 凌│於奇摩拍賣網站│3,800元   │            │黃明仁、陳俊國、│史國龍、黃明仁、陳│
 │    │（告訴│晨1時40 分許│上佯稱販賣包包│          │            │黃紘堉之自白、被│俊國、黃紘堉共同犯│
 │    │人）  │            │              │          │            │害人鄧淑瑛之指訴│詐欺取財罪，史國龍│
 │    │      │            │              │          │            │                │、黃明仁各處有期徒│
 │    │      │            │              │          │            │如附表一編號14所│刑肆月，陳俊國處有│
 │    │      │            │              │          │            │示之帳戶開戶資料│期徒刑月，黃紘堉│
 │    │      │            │              │          │            │、交易明細表、反│處有期徒刑貳月。  │
 │    │      │            │              │          │            │詐騙專線紀錄表、│                  │
 │    │      │            │              │          │            │報案三聯單、受理│                  │
 │    │      │            │              │          │            │詐騙帳戶通報警示│                  │
 │    │      │            │              │          │            │簡便格式表（見偵│                  │
 │    │      │            │              │          │            │六卷第10至13頁、│                  │
 │    │      │            │              │          │            │警五卷第104至109│                  │
 │    │      │            │              │          │            │頁）            │                  │
 ├──┼───┼──────┼───────┼─────┼──────┼────────┼─────────┤
 │47  │黃聖潔│98.08.03. 中│於奇摩拍賣網站│8,500元   │            │黃明仁、陳俊國、│史國龍、黃明仁、陳│
 │    │      │午12時40分許│上佯稱販賣宏碁│          │            │黃紘堉之自白、被│俊國、黃紘堉共同犯│
 │    │      │（起訴書誤載│10.1吋小筆電  │          │            │害人黃聖潔之指訴│詐欺取財罪，史國龍│
 │    │      │為中午12時許│              │          │            │                │、黃明仁各處有期徒│
 │    │      │）          │              │          │            │如附表一編號14所│刑肆月，陳俊國處有│
 │    │      │            │              │          │            │示之帳戶開戶資料│期徒刑月，黃紘堉│
 │    │      │            │              │          │            │、交易明細表、反│處有期徒刑貳月。  │
 │    │      │            │              │          │            │詐騙專線紀錄表、│                  │
 │    │      │            │              │          │            │金融機構聯防機制│                  │
 │    │      │            │              │          │            │通報單、報案三聯│                  │
 │    │      │            │              │          │            │單、受理詐騙帳戶│                  │
 │    │      │            │              │          │            │通報警示簡便格式│                  │
 │    │      │            │              │          │            │表、存款明細資料│                  │
 │    │      │            │              │          │            │（見偵六卷第10至│                  │
 │    │      │            │              │          │            │13頁、警五卷第  │                  │
 │    │      │            │              │          │            │111 至125 頁）  │                  │
 ├──┼───┼──────┼───────┼─────┼──────┼────────┼─────────┤
 │48  │陳玉慧│98.08.03. 上│於奇摩拍賣網站│10,000元  │黃紘堉於98. │黃明仁、陳俊國、│史國龍、黃明仁、陳│
 │    │（告訴│午9時6分許  │上佯稱販賣    │          │08.03持提款 │黃紘堉之自白、被│俊國、黃紘堉共同犯│
 │    │人）  │            │Sharp WX-T923 │          │卡至中國信託│害人陳玉慧之指訴│詐欺取財罪，史國龍│
 │    │      │            │型號行動電話  │          │提款機提領左│                │、黃明仁各處有期徒│
 │    │      │            │              │          │列款項      │如附表一編號14所│刑伍月，陳俊國處有│
 │    │      │            │              │          │            │示之帳戶開戶資料│期徒刑肆月，黃紘堉│
 │    │      │            │              │          │            │、交易明細表、反│處有期徒刑月。  │
 │    │      │            │              │          │            │詐騙專線紀錄表、│                  │
 │    │      │            │              │          │            │受理各類案件紀錄│                  │
 │    │      │            │              │          │            │表、報案三聯單、│                  │
 │    │      │            │              │          │            │受理詐騙帳戶通報│                  │
 │    │      │            │              │          │            │警示簡便格式表、│                  │
 │    │      │            │              │          │            │匯款交易明細表、│                  │
 │    │      │            │              │          │            │提領款項之監視錄│                  │
 │    │      │            │              │          │            │影畫面（見偵六卷│                  │
 │    │      │            │              │          │            │第7 、10至13、15│                  │
 │    │      │            │              │          │            │至19頁）        │                  │
 ├──┼───┼──────┼───────┼─────┼──────┼────────┼─────────┤
 │49  │黃巧如│（第一次）  │假冒臺灣彰化地│（第一次）│            │黃明仁、陳俊國、│史國龍、黃明仁、陳│
 │    │（註：│98.08.04中午│方法院檢察署之│100,000元 │            │黃紘堉之自白、被│俊國、黃紘堉共同犯│
 │    │第一次│12時36分至下│公務員，於電話│（第二次）│            │害人黃巧如之指訴│詐欺取財罪，史國龍│
 │    │起訴書│午1 時6 分間│中向黃巧如佯稱│100,000元 │            │                │、黃明仁各處有期徒│
 │    │未載）│某時許      │其帳戶涉及洗錢│          │            │如附表一編號15所│刑捌月，陳俊國處有│
 │    │      │（第二次）  │，必須將款項匯│          │            │示之帳戶開戶資料│期徒刑柒月，黃紘堉│
 │    │      │98.08.04. 下│至指定帳戶    │          │            │、交易明細表、反│處有期徒刑陸月。  │
 │    │      │午1 時6 分許│              │          │            │詐騙專線紀錄表、│                  │
 │    │      │（起訴書誤載│              │          │            │疑似詐欺款項通報│                  │
 │    │      │為中午12時36│              │          │            │單、金融機構聯防│                  │
 │    │      │分許）      │              │          │            │機制通報單、報案│                  │
 │    │      │            │              │          │            │三聯單、受理詐騙│                  │
 │    │      │            │              │          │            │帳戶通報警示簡便│                  │
 │    │      │            │              │          │            │格式表、存款憑條│                  │
 │    │      │            │              │          │            │（見警一卷第323 │                  │
 │    │      │            │              │          │            │至326 頁、警五卷│                  │
 │    │      │            │              │          │            │230至247頁）    │                  │
 ├──┼───┼──────┼───────┼─────┼──────┼────────┼─────────┤
 │50  │蘇嘉雲│98.08.12. 下│於奇摩拍賣網站│12,150元  │            │黃明仁、陳俊國、│史國龍、黃明仁、陳│
 │    │      │午2時30分許 │上盜用賣家dodo│          │            │黃紘堉之自白、被│俊國、黃紘堉共同犯│
 │    │      │            │01700 之帳號使│          │            │害人蘇嘉雲之指訴│詐欺取財罪，史國龍│
 │    │      │            │蘇嘉雲將購買  │          │            │                │、黃明仁各處有期徒│
 │    │      │            │Sharp WX-T923 │          │            │如附表一編號16所│刑伍月，陳俊國處有│
 │    │      │            │型號行動電話之│          │            │示之帳戶開戶資料│期徒刑肆月，黃紘堉│
 │    │      │            │款項匯入指定帳│          │            │、交易明細表、反│處有期徒刑月。  │
 │    │      │            │戶            │          │            │詐騙專線紀錄表、│                  │
 │    │      │            │              │          │            │受理各類案件紀錄│                  │
 │    │      │            │              │          │            │表、疑似詐欺款項│                  │
 │    │      │            │              │          │            │通報單、金融機構│                  │
 │    │      │            │              │          │            │聯防機制通報單、│                  │
 │    │      │            │              │          │            │報案三聯單、受理│                  │
 │    │      │            │              │          │            │詐騙帳戶通報警示│                  │
 │    │      │            │              │          │            │簡便格式表、存款│                  │
 │    │      │            │              │          │            │存根聯（見警三卷│                  │
 │    │      │            │              │          │            │第110 至111 頁、│                  │
 │    │      │            │              │          │            │警五卷第350至360│                  │
 │    │      │            │              │          │            │頁）            │                  │
 ├──┼───┼──────┼───────┼─────┼──────┼────────┼─────────┤
 │51  │張正守│98.08.11. 晚│於奇摩拍賣網站│12,000元  │黃紘堉於98. │黃明仁、陳俊國、│史國龍、黃明仁、陳│
 │    │      │上11時51分許│上佯裝販賣DV  │          │08.12 持提款│黃紘堉之自白、被│俊國、黃紘堉共同犯│
 │    │      │            │              │          │卡至中國信託│害人張正守之指訴│詐欺取財罪，史國龍│
 │    │      │            │              │          │提款機提領  │                │、黃明仁各處有期徒│
 │    │      │            │              │          │11,000元，至│如附表一編號16所│刑伍月，陳俊國處有│
 │    │      │            │              │          │台新銀行提款│示之帳戶開戶資料│期徒刑肆月，黃紘堉│
 │    │      │            │              │          │機提領900 元│、交易明細表、反│處有期徒刑月。  │
 │    │      │            │              │          │            │詐騙專線紀錄表、│                  │
 │    │      │            │              │          │            │受理各類案件紀錄│                  │
 │    │      │            │              │          │            │表、金融機構聯防│                  │
 │    │      │            │              │          │            │機制通報單、報案│                  │
 │    │      │            │              │          │            │三聯單、受理詐騙│                  │
 │    │      │            │              │          │            │帳戶通報警示簡便│                  │
 │    │      │            │              │          │            │格式表、詐騙網頁│                  │
 │    │      │            │              │          │            │資料、自動櫃員機│                  │
 │    │      │            │              │          │            │交易明細表、提領│                  │
 │    │      │            │              │          │            │款項之監視錄影畫│                  │
 │    │      │            │              │          │            │面（見警三卷第  │                  │
 │    │      │            │              │          │            │110 至111 頁、警│                  │
 │    │      │            │              │          │            │五卷第361至375頁│                  │
 │    │      │            │              │          │            │375）           │                  │
 ├──┼───┼──────┼───────┼─────┼──────┼────────┼─────────┤
 │52  │李昱霆│98.08.12. 下│於奇摩拍賣網站│7,000元   │            │黃明仁、陳俊國、│史國龍、黃明仁、陳│
 │    │      │午1 時59分許│上佯裝販售Sony│          │            │黃紘堉之自白、被│俊國、黃紘堉共同犯│
 │    │      │            │ T900數位相機 │          │            │害人李昱霆之指訴│詐欺取財罪，史國龍│
 │    │      │            │              │          │            │                │、黃明仁各處有期徒│
 │    │      │            │              │          │            │如附表一編號16所│刑肆月，陳俊國處有│
 │    │      │            │              │          │            │示之帳戶開戶資料│期徒刑月，黃紘堉│
 │    │      │            │              │          │            │、交易明細表、反│處有期徒刑貳月。  │
 │    │      │            │              │          │            │詐騙專線紀錄表、│                  │
 │    │      │            │              │          │            │金融機構聯防機制│                  │
 │    │      │            │              │          │            │通報單、詐騙網頁│                  │
 │    │      │            │              │          │            │資料、網路ATM 交│                  │
 │    │      │            │              │          │            │易明細（見警三卷│                  │
 │    │      │            │              │          │            │第13至23頁、警四│                  │
 │    │      │            │              │          │            │卷第169 至175 頁│                  │
 │    │      │            │              │          │            │）              │                  │
 ├──┼───┼──────┼───────┼─────┼──────┼────────┼─────────┤
 │53  │宋俞璇│98.07.10. 上│假冒桃園縣警察│40,000元  │            │黃明仁、陳俊國、│史國龍、黃明仁、陳│
 │    │（告訴│午10時許    │局之警官及書記│          │            │黃紘堉之自白、被│俊國、黃紘堉共同犯│
 │    │人）  │            │官，於電話中詐│          │            │害人宋俞璇之指訴│詐欺取財罪，史國龍│
 │    │      │            │稱宋俞璇之帳戶│          │            │                │、黃明仁各處有期徒│
 │    │      │            │遭詐騙集團使用│          │            │如附表一編號17所│刑陸月，陳俊國處有│
 │    │      │            │，如欲證明清白│          │            │示之帳戶開戶資料│期徒刑伍月，黃紘堉│
 │    │      │            │，必須將帳戶內│          │            │、交易明細表、反│處有期徒刑肆月。  │
 │    │      │            │之金額匯入指定│          │            │詐騙專線紀錄表、│                  │
 │    │      │            │帳戶內        │          │            │疑似詐欺款項通報│                  │
 │    │      │            │              │          │            │單、受理各類案件│                  │
 │    │      │            │              │          │            │紀錄表、報案三聯│                  │
 │    │      │            │              │          │            │單、受理詐騙帳戶│                  │
 │    │      │            │              │          │            │通報警示簡便格式│                  │
 │    │      │            │              │          │            │表、存款憑條（見│                  │
 │    │      │            │              │          │            │警一卷第144至147│                  │
 │    │      │            │              │          │            │頁、警五卷第3 至│                  │
 │    │      │            │              │          │            │14頁）          │                  │
 ├──┼───┼──────┼───────┼─────┼──────┼────────┼─────────┤
 │54  │林玉敏│98.07.10. 中│假冒公務員，於│80,000元  │            │黃明仁、陳俊國、│史國龍、黃明仁、陳│
 │    │      │午12時20分許│電話中佯稱林玉│          │            │黃紘堉之自白、被│俊國、黃紘堉共同犯│
 │    │      │            │敏之身分證遭冒│          │            │害人林玉敏之指訴│詐欺取財罪，史國龍│
 │    │      │            │用，為保障權益│          │            │                │、黃明仁各處有期徒│
 │    │      │            │須先將金錢匯入│          │            │如附表一編號17所│刑陸月，陳俊國處有│
 │    │      │            │指定帳戶控管  │          │            │示之帳戶開戶資料│期徒刑伍月，黃紘堉│
 │    │      │            │              │          │            │、交易明細表、反│處有期徒刑肆月。  │
 │    │      │            │              │          │            │詐騙專線紀錄表、│                  │
 │    │      │            │              │          │            │疑似詐欺款項通報│                  │
 │    │      │            │              │          │            │單、報案三聯單、│                  │
 │    │      │            │              │          │            │受理詐騙帳戶通報│                  │
 │    │      │            │              │          │            │警示簡便格式表、│                  │
 │    │      │            │              │          │            │存款憑條（見警一│                  │
 │    │      │            │              │          │            │卷第144 至147 頁│                  │
 │    │      │            │              │          │            │、警五卷第17至31│                  │
 │    │      │            │              │          │            │頁）            │                  │
 ├──┼───┼──────┼───────┼─────┼──────┼────────┼─────────┤
 │55  │謝祖添│98.07.31. 中│假冒謝祖添之友│30,000元  │黃富榮於98. │黃明仁、陳俊國、│史國龍、黃明仁、陳│
 │    │      │午12時28分許│人，於電話中佯│          │07.31受史國 │黃紘堉之自白、史│俊國、黃紘堉共同犯│
 │    │      │            │稱有急用需借款│          │龍之指示，持│國龍、黃富榮之供│詐欺取財罪，史國龍│
 │    │      │            │              │          │提款卡至屏東│述、被害人謝祖添│、黃明仁各處有期徒│
 │    │      │            │              │          │縣內埔鄉某華│之指訴          │刑陸月，陳俊國處有│
 │    │      │            │              │          │南銀行提款機│                │期徒刑伍月，黃紘堉│
 │    │      │            │              │          │提領30,000元│如附表一編號18所│處有期徒刑肆月。  │
 │    │      │            │              │          │            │示之帳戶開戶資料│                  │
 │    │      │            │              │          │            │、交易明細表、反│黃富榮共同犯詐欺取│
 │    │      │            │              │          │            │詐騙專線紀錄表、│財罪，處有期徒刑肆│
 │    │      │            │              │          │            │疑似詐欺款項通報│月，如易科罰金，以│
 │    │      │            │              │          │            │單、報案三聯單、│新臺幣壹仟元折算壹│
 │    │      │            │              │          │            │受理詐騙帳戶通報│日。              │
 │    │      │            │              │          │            │警示簡便格式表、│                  │
 │    │      │            │              │          │            │自動櫃員機交易明│                  │
 │    │      │            │              │          │            │細表、提領款項之│                  │
 │    │      │            │              │          │            │監視錄影畫面（見│                  │
 │    │      │            │              │          │            │警三卷第181至194│                  │
 │    │      │            │              │          │            │頁）            │                  │
 ├──┼───┼──────┼───────┼─────┼──────┼────────┼─────────┤
 │56  │連玉桃│98.07.15. 下│假冒連玉桃之同│60,000元  │            │黃明仁、陳俊國、│史國龍、黃明仁、陳│
 │    │      │午2 時許    │事，於電話中謊│          │            │黃紘堉之自白、被│俊國、黃紘堉共同犯│
 │    │      │            │稱有急用需借款│          │            │害人連玉桃之指訴│詐欺取財罪，史國龍│
 │    │      │            │              │          │            │                │、黃明仁各處有期徒│
 │    │      │            │              │          │            │反詐騙專線紀錄表│刑陸月，陳俊國處有│
 │    │      │            │              │          │            │、金融機構聯防機│期徒刑伍月，黃紘堉│
 │    │      │            │              │          │            │制通報單、報案三│處有期徒刑肆月。  │
 │    │      │            │              │          │            │聯單、受理詐騙帳│                  │
 │    │      │            │              │          │            │戶通報警示簡便格│                  │
 │    │      │            │              │          │            │式表、郵局跨行匯│                  │
 │    │      │            │              │          │            │款申請書（見警三│                  │
 │    │      │            │              │          │            │卷第217 至222 頁│                  │
 │    │      │            │              │          │            │）              │                  │
 ├──┼───┼──────┼───────┼─────┼──────┼────────┼─────────┤
 │57  │林玉藻│98.07.14. 下│假冒林玉藻之同│30,000元  │            │黃明仁、陳俊國、│史國龍、黃明仁、陳│
 │    │      │午2 時15分許│事，於電話中詐│          │            │黃紘堉之自白、被│俊國、黃紘堉共同犯│
 │    │      │            │稱有急用需借款│          │            │害人林玉藻之指訴│詐欺取財罪，史國龍│
 │    │      │            │              │          │            │                │、黃明仁各處有期徒│
 │    │      │            │              │          │            │反詐騙專線紀錄表│刑陸月，陳俊國處有│
 │    │      │            │              │          │            │、受理各類案件紀│期徒刑伍月，黃紘堉│
 │    │      │            │              │          │            │錄表、報案三聯單│處有期徒刑肆月。  │
 │    │      │            │              │          │            │、受理詐騙帳戶通│                  │
 │    │      │            │              │          │            │報警示簡便格式表│                  │
 │    │      │            │              │          │            │、郵局跨行匯款申│                  │
 │    │      │            │              │          │            │請書（見警三卷第│                  │
 │    │      │            │              │          │            │223 至225 頁）  │                  │
 ├──┼───┼──────┼───────┼─────┼──────┼────────┼─────────┤
 │58  │林宜臻│98.08.06. 下│假冒臺灣彰化地│170,000元 │黃紘堉於98. │黃明仁、陳俊國、│史國龍、黃明仁、陳│
 │    │（告訴│午2 時37分許│方法院檢察署之│          │08.06持提款 │黃紘堉之自白、被│俊國、黃紘堉共同犯│
 │    │人）  │( 起訴書誤載│公務員，於電話│          │卡至中國信託│害人林宜臻之指訴│詐欺取財罪，史國龍│
 │    │      │為下午4 時許│中詐稱林宜臻之│          │提款機提領  │                │、黃明仁各處有期徒│
 │    │      │)           │帳戶被懷疑為洗│          │170,000 元  │如附表一編號21所│刑捌月，陳俊國處有│
 │    │      │            │錢帳戶，必須將│          │            │示之帳戶開戶資料│期徒刑柒月，黃紘堉│
 │    │      │            │帳戶內之金額匯│          │            │、交易明細表、反│處有期徒刑陸月。  │
 │    │      │            │入指定帳戶內控│          │            │詐騙專線紀錄表、│                  │
 │    │      │            │管            │          │            │疑似詐欺款項通報│                  │
 │    │      │            │              │          │            │單、提領款項之監│                  │
 │    │      │            │              │          │            │視錄影畫面（見警│                  │
 │    │      │            │              │          │            │三卷第227至228頁│                  │
 │    │      │            │              │          │            │、警五卷第251 至│                  │
 │    │      │            │              │          │            │253 頁）        │                  │
 ├──┼───┼──────┼───────┼─────┼──────┼────────┼─────────┤
 │59  │郭書竹│98.08.06. 下│於奇摩拍賣網站│9,500元   │黃紘堉於98. │黃明仁、陳俊國、│史國龍、黃明仁、陳│
 │    │      │午1 時16分許│上佯裝販賣鞋子│          │08.06持提款 │黃紘堉之自白、被│俊國、黃紘堉共同犯│
 │    │      │            │              │          │卡至中國信託│害人郭書竹之指訴│詐欺取財罪，史國龍│
 │    │      │            │              │          │提款機提領  │                │、黃明仁各處有期徒│
 │    │      │            │              │          │20,000元、至│如附表一編號22所│刑肆月，陳俊國處有│
 │    │      │            │              │          │台新銀行提款│示之帳戶開戶資料│期徒刑月，黃紘堉│
 │    │      │            │              │          │機提領500 元│、交易明細表、反│處有期徒刑貳月。  │
 │    │      │            │              │          │（與編號64盧│詐騙專線紀錄表、│                  │
 │    │      │            │              │          │澤彥遭詐騙款│報案三聯單、受理│                  │
 │    │      │            │              │          │項一同領取）│各類案件紀錄表、│                  │
 │    │      │            │              │          │            │受理詐騙帳戶通報│                  │
 │    │      │            │              │          │            │警示簡便格式表、│                  │
 │    │      │            │              │          │            │自動櫃員機交易明│                  │
 │    │      │            │              │          │            │細表、提領款項之│                  │
 │    │      │            │              │          │            │監視錄影畫面（見│                  │
 │    │      │            │              │          │            │警三卷第231至233│                  │
 │    │      │            │              │          │            │頁、警五卷第259 │                  │
 │    │      │            │              │          │            │至269 頁）      │                  │
 ├──┼───┼──────┼───────┼─────┼──────┼────────┼─────────┤
 │60  │楊牧群│98.08.06. 上│於奇摩拍賣網站│10,000元  │黃紘堉於98. │黃明仁、陳俊國、│史國龍、黃明仁、陳│
 │    │      │午9 時53分許│上佯裝販賣HP  │          │08.06持左列 │黃紘堉之自白、被│俊國、黃紘堉共同犯│
 │    │      │            │MINI2140 10吋 │          │帳戶之提款卡│害人楊牧群之指訴│詐欺取財罪，史國龍│
 │    │      │            │型號超迷你時尚│          │至台新銀行提│                │、黃明仁各處有期徒│
 │    │      │            │銀小筆電      │          │款機提領10,0│如附表一編號22所│刑伍月，陳俊國處有│
 │    │      │            │              │          │00元        │示之帳戶開戶資料│期徒刑肆月，黃紘堉│
 │    │      │            │              │          │            │、交易明細表、反│處有期徒刑月。  │
 │    │      │            │              │          │            │詐騙專線紀錄表、│                  │
 │    │      │            │              │          │            │受理各類案件紀錄│                  │
 │    │      │            │              │          │            │表、報案三聯單、│                  │
 │    │      │            │              │          │            │受理詐騙帳戶通報│                  │
 │    │      │            │              │          │            │警示簡便格式表、│                  │
 │    │      │            │              │          │            │詐騙網頁資料、網│                  │
 │    │      │            │              │          │            │路ATM 交易明細存│                  │
 │    │      │            │              │          │            │款憑條、提領款項│                  │
 │    │      │            │              │          │            │之監視錄影畫面（│                  │
 │    │      │            │              │          │            │見警三卷第231 至│                  │
 │    │      │            │              │          │            │233 頁、警五卷第│                  │
 │    │      │            │              │          │            │270至285頁）    │                  │
 ├──┼───┼──────┼───────┼─────┼──────┼────────┼─────────┤
 │61  │郭文欣│98.08.06. 晚│於奇摩拍賣網站│2,000元   │黃紘堉於98. │黃明仁、陳俊國、│史國龍、黃明仁、陳│
 │    │      │上7 時22分許│上佯裝販賣液晶│          │08.06持提款 │黃紘堉之自白、被│俊國、黃紘堉共同犯│
 │    │      │            │螢幕          │          │卡至中國信託│害人郭文欣之指訴│詐欺取財罪，史國龍│
 │    │      │            │              │          │提款機提領2,│                │、黃明仁各處有期徒│
 │    │      │            │              │          │000 元      │如附表一編號22所│刑肆月，陳俊國處有│
 │    │      │            │              │          │            │示之帳戶開戶資料│期徒刑月，黃紘堉│
 │    │      │            │              │          │            │、交易明細表、反│處有期徒刑貳月。  │
 │    │      │            │              │          │            │詐騙專線紀錄表、│                  │
 │    │      │            │              │          │            │受理各類案件紀錄│                  │
 │    │      │            │              │          │            │表、報案三聯單、│                  │
 │    │      │            │              │          │            │受理詐騙帳戶通報│                  │
 │    │      │            │              │          │            │警示簡便格式表、│                  │
 │    │      │            │              │          │            │自動櫃員機交易明│                  │
 │    │      │            │              │          │            │細表、提領款項之│                  │
 │    │      │            │              │          │            │監視錄影畫面（見│                  │
 │    │      │            │              │          │            │警三卷第231至233│                  │
 │    │      │            │              │          │            │頁、警五卷第286 │                  │
 │    │      │            │              │          │            │至296頁）       │                  │
 ├──┼───┼──────┼───────┼─────┼──────┼────────┼─────────┤
 │62  │吳旻諭│98.08.06. 下│於奇摩拍賣網站│30,000元  │黃紘堉於98. │黃明仁、陳俊國、│史國龍、黃明仁、陳│
 │    │      │午2 時許    │上佯裝販賣筆記│          │08.06持提款 │黃紘堉之自白、被│俊國、黃紘堉共同犯│
 │    │      │            │型電腦        │          │卡至台新銀行│害人吳旻諭之指訴│詐欺取財罪，史國龍│
 │    │      │            │              │          │提款機提領39│                │、黃明仁各處有期徒│
 │    │      │            │              │          │,000元（與編│如附表一編號22所│刑陸月，陳俊國處有│
 │    │      │            │              │          │號63賴慧玲遭│示之帳戶開戶資料│期徒刑伍月，黃紘堉│
 │    │      │            │              │          │詐騙款項一同│、交易明細表、反│處有期徒刑肆月。  │
 │    │      │            │              │          │領取）      │詐騙專線紀錄表、│                  │
 │    │      │            │              │          │            │受理各類案件紀錄│                  │
 │    │      │            │              │          │            │表、金融機構聯防│                  │
 │    │      │            │              │          │            │機制通報單、報案│                  │
 │    │      │            │              │          │            │三聯單、受理詐騙│                  │
 │    │      │            │              │          │            │帳戶通報警示簡便│                  │
 │    │      │            │              │          │            │格式表、存款憑條│                  │
 │    │      │            │              │          │            │、提領款項之監視│                  │
 │    │      │            │              │          │            │錄影畫面（見警三│                  │
 │    │      │            │              │          │            │卷第231 至233 頁│                  │
 │    │      │            │              │          │            │、警五卷第297至 │                  │
 │    │      │            │              │          │            │309 頁）        │                  │
 ├──┼───┼──────┼───────┼─────┼──────┼────────┼─────────┤
 │63  │賴慧玲│98.08.06. 下│假冒奇摩購物中│9,000元   │黃紘堉於98. │黃明仁、陳俊國、│史國龍、黃明仁、陳│
 │    │      │午2 時至2 時│心人員，指示賴│          │08.06持提款 │黃紘堉之自白、被│俊國、黃紘堉共同犯│
 │    │      │32分間某時許│慧玲將款項匯入│          │卡至台新銀行│害人賴慧玲之指訴│詐欺取財罪，史國龍│
 │    │      │（起訴書誤載│指定帳戶      │          │提款機提領39│                │、黃明仁各處有期徒│
 │    │      │為下午1 時10│              │          │,000元（與編│如附表一編號22所│刑肆月，陳俊國處有│
 │    │      │分許）      │              │          │號62吳旻諭遭│示之帳戶開戶資料│期徒刑月，黃紘堉│
 │    │      │            │              │          │詐騙款項一同│、交易明細表、反│處有期徒刑貳月。  │
 │    │      │            │              │          │領取）      │詐騙專線紀錄表、│                  │
 │    │      │            │              │          │            │受理各類案件紀錄│                  │
 │    │      │            │              │          │            │表、報案三聯單、│                  │
 │    │      │            │              │          │            │受理詐騙帳戶通報│                  │
 │    │      │            │              │          │            │警示簡便格式表、│                  │
 │    │      │            │              │          │            │存款憑條、存簿封│                  │
 │    │      │            │              │          │            │面影本、提領款項│                  │
 │    │      │            │              │          │            │之監視錄影畫面（│                  │
 │    │      │            │              │          │            │見警三卷第231 至│                  │
 │    │      │            │              │          │            │233 頁、警五卷第│                  │
 │    │      │            │              │          │            │310至320頁）    │                  │
 ├──┼───┼──────┼───────┼─────┼──────┼────────┼─────────┤
 │64  │盧澤彥│98.08.06. 下│於奇摩拍賣網站│11,000元  │黃紘堉於98. │黃明仁、陳俊國、│史國龍、黃明仁、陳│
 │    │      │午1 時10分許│上佯裝販賣    │          │08.06持提款 │黃紘堉之自白、被│俊國、黃紘堉共同犯│
 │    │      │            │Sharp WX-T923 │          │卡至中國信託│害人盧澤彥之指訴│詐欺取財罪，史國龍│
 │    │      │            │型號行動電話  │          │提款機提領20│                │、黃明仁各處有期徒│
 │    │      │            │              │          │,000元、至台│如附表一編號22所│刑伍月，陳俊國處有│
 │    │      │            │              │          │新銀行提款機│示之帳戶開戶資料│期徒刑肆月，黃紘堉│
 │    │      │            │              │          │提領500 元（│、交易明細表、反│處有期徒刑月。  │
 │    │      │            │              │          │與編號59郭書│詐騙專線紀錄表、│                  │
 │    │      │            │              │          │竹遭詐騙款項│受理各類案件紀錄│                  │
 │    │      │            │              │          │一同領取）  │表、報案三聯單、│                  │
 │    │      │            │              │          │            │受理詐騙帳戶通報│                  │
 │    │      │            │              │          │            │警示簡便格式表、│                  │
 │    │      │            │              │          │            │自動櫃員機交易明│                  │
 │    │      │            │              │          │            │細表、提領款項之│                  │
 │    │      │            │              │          │            │監視錄影畫面（見│                  │
 │    │      │            │              │          │            │警三卷第231至233│                  │
 │    │      │            │              │          │            │頁、警五卷第322 │                  │
 │    │      │            │              │          │            │至331 頁）      │                  │
 ├──┼───┼──────┼───────┼─────┼──────┼────────┼─────────┤
 │65  │林芹如│98.08.10. 下│於奇摩拍賣網站│6,500元   │黃紘堉於98. │黃明仁、陳俊國、│史國龍、黃明仁、陳│
 │    │（告訴│午4 時9 分許│上佯裝販賣RC床│          │08.10持提款 │黃紘堉之自白、被│俊國、黃紘堉共同犯│
 │    │人）  │            │頭櫃          │          │卡至中國信託│害人林芹如之指訴│詐欺取財罪，史國龍│
 │    │      │            │              │          │提款機提領左│                │、黃明仁各處有期徒│
 │    │      │            │              │          │列款項      │如附表一編號23所│刑肆月，陳俊國處有│
 │    │      │            │              │          │            │示之帳戶開戶資料│期徒刑月，黃紘堉│
 │    │      │            │              │          │            │、交易明細表、反│處有期徒刑貳月。  │
 │    │      │            │              │          │            │詐騙專線紀錄表、│                  │
 │    │      │            │              │          │            │疑似詐欺款項通報│                  │
 │    │      │            │              │          │            │單、金融機構聯防│                  │
 │    │      │            │              │          │            │機制通報單、報案│                  │
 │    │      │            │              │          │            │三聯單、受理詐騙│                  │
 │    │      │            │              │          │            │帳戶通報警示簡便│                  │
 │    │      │            │              │          │            │格式表、自動櫃員│                  │
 │    │      │            │              │          │            │機交易明細表、存│                  │
 │    │      │            │              │          │            │簿影本、提領款項│                  │
 │    │      │            │              │          │            │之監視錄影畫面（│                  │
 │    │      │            │              │          │            │見警三卷第276 至│                  │
 │    │      │            │              │          │            │280 頁、警五卷第│                  │
 │    │      │            │              │          │            │335 至345 頁）  │                  │
 ├──┼───┼──────┼───────┼─────┼──────┼────────┼─────────┤
 │66  │卓小姐│(案發時間)  │於電話中裝熟，│未匯款    │            │黃明仁、陳俊國、│史國龍、黃明仁、陳│
 │    │(檢舉 │98.08.11. 上│欲假冒卓小姐之│          │            │黃紘堉之自白    │俊國、黃紘堉共同犯│
 │    │人)   │午10時35分許│友人而向卓小姐│          │            │                │詐欺取財未遂罪，史│
 │    │      │            │詐取財物，因卓│          │            │反詐騙專線紀錄表│國龍、黃明仁各處有│
 │    │      │            │小姐發覺有異而│          │            │（見警一卷第347 │期徒刑肆月，陳俊國│
 │    │      │            │未得逞        │          │            │至348頁）       │處有期徒刑月，黃│
 │    │      │            │              │          │            │                │紘堉處有期徒刑貳月│
 │    │      │            │              │          │            │                │。                │
 ├──┴───┴──────┼───────┴─────┴──────┴────────┴─────────┤
 │總計詐新臺幣）            │2,233,497元                                                                   │
 └─────────────┴───────────────────────────────────────┘
                                                                                                               
                                                                                                               

附表三：詐欺集團以史國龍補充費用及轉接之電話所為詐欺犯行
        一覽表

 ┌───┬───┬──────┬──────┬─────┬─────────┬────────┐
 │編號  │被害人│  詐欺時間  │  詐欺方法  │ 詐得金額 │      證據        │    所處之刑    │
 │      │（告訴│ (匯款時間) │            │（新臺幣）│                  │                │
 │      │人）  │  （民國）  │            │          │                  │                │
 ├───┴───┴──────┴──────┴─────┴─────────┼────────┤
 │電話：0000000000部分（登記名義人：周冠瑋）                                │                │
 ├───┬───┬──────┬──────┬─────┬─────────┼────────┤
 │1     │柯君達│98.08.10. 中│於奇摩拍賣網│3,100元   │史國龍、黃明仁、陳│史國龍、黃明仁、│
 │      │      │午12時30分許│站上佯裝販售│          │俊國、黃紘堉之自白│陳俊國、黃紘堉共│
 │      │      │            │遊戲主機，並│          │、被害人柯君達之指│同犯詐欺取財罪，│
 │      │      │            │以上開電話為│          │訴                │史國龍、黃明仁各│
 │      │      │            │其聯絡方式  │          │                  │處有期徒刑肆月，│
 │      │      │            │            │          │上開電話易付卡服務│陳俊國處有期徒刑│
 │      │      │            │            │          │申請書、雙向通聯記│月，黃紘堉處有│
 │      │      │            │            │          │錄、人頭帳戶個資檢│期徒刑貳月。    │
 │      │      │            │            │          │視資料、反詐騙專線│                │
 │      │      │            │            │          │紀錄表、報案三聯單│                │
 │      │      │            │            │          │、受理詐騙帳戶通報│                │
 │      │      │            │            │          │警示簡便格式表、受│                │
 │      │      │            │            │          │理各類案件紀錄表、│                │
 │      │      │            │            │          │網路銀行交易明細表│                │
 │      │      │            │            │          │（見警二十三卷第15│                │
 │      │      │            │            │          │至19頁、警六卷第5 │                │
 │      │      │            │            │          │至16頁）          │                │
 ├───┼───┼──────┼──────┼─────┼─────────┼────────┤
 │2     │黃薇蓉│98.08.11. 凌│於奇摩拍賣網│8,000元   │史國龍、黃明仁、陳│史國龍、黃明仁、│
 │      │      │晨1 時30分許│站上佯裝販賣│          │俊國、黃紘堉之自白│陳俊國、黃紘堉共│
 │      │      │( 起訴書誤載│行動電話，並│          │、被害人黃薇蓉之指│同犯詐欺取財罪，│
 │      │      │為98.08.11. │以上開電話為│          │訴                │史國龍、黃明仁各│
 │      │      │30分30分許) │其聯絡方式  │          │                  │處有期徒刑肆月，│
 │      │      │            │            │          │上開電話易付卡服務│陳俊國處有期徒刑│
 │      │      │            │            │          │申請書、雙向通聯記│月，黃紘堉處有│
 │      │      │            │            │          │錄、人頭帳戶個資檢│期徒刑貳月。    │
 │      │      │            │            │          │視資料、反詐騙專線│                │
 │      │      │            │            │          │紀錄表、報案三聯單│                │
 │      │      │            │            │          │、受理詐騙帳戶通報│                │
 │      │      │            │            │          │警示簡便格式表、受│                │
 │      │      │            │            │          │理各類案件紀錄表、│                │
 │      │      │            │            │          │自動櫃員機交易明細│                │
 │      │      │            │            │          │表（見警二十三卷第│                │
 │      │      │            │            │          │15至19頁、警六卷第│                │
 │      │      │            │            │          │17至29頁）        │                │
 ├───┼───┼──────┼──────┼─────┼─────────┼────────┤
 │3     │陳嘉瑋│98.08.10. 某│於奇摩拍賣網│5,000元   │史國龍、黃明仁、陳│史國龍、黃明仁、│
 │      │      │時許        │站上佯裝販賣│          │俊國、黃紘堉之自白│陳俊國、黃紘堉共│
 │      │      │            │Sony T900型 │          │、被害人之指訴    │同犯詐欺取財罪，│
 │      │      │            │號行動電話，│          │                  │史國龍、黃明仁各│
 │      │      │            │並以上開電話│          │上開電話易付卡服務│處有期徒刑肆月，│
 │      │      │            │為其聯絡方式│          │申請書、雙向通聯記│陳俊國處有期徒刑│
 │      │      │            │            │          │錄、人頭帳戶個資檢│月，黃紘堉處有│
 │      │      │            │            │          │視資料、反詐騙專線│期徒刑貳月。    │
 │      │      │            │            │          │紀錄表、金融機構聯│                │
 │      │      │            │            │          │防機制通報單（見警│                │
 │      │      │            │            │          │二十三卷第15至19頁│                │
 │      │      │            │            │          │、警六卷第32至35頁│                │
 │      │      │            │            │          │）                │                │
 ├───┼───┼──────┼──────┼─────┼─────────┼────────┤
 │4     │黃譯慧│98.08.10. 下│於奇摩拍賣網│6,100元   │史國龍、黃明仁、陳│史國龍、黃明仁、│
 │      │（告訴│午2 時7 分許│站上佯裝販賣│          │俊國、黃紘堉之自白│陳俊國、黃紘堉共│
 │      │人）  │( 起訴書誤載│行動電話，並│          │、被害人黃譯慧之指│同犯詐欺取財罪，│
 │      │      │為98.08.12. │以上開電話為│          │訴                │史國龍、黃明仁各│
 │      │      │中午12時許) │其聯絡方式  │          │                  │處有期徒刑肆月，│
 │      │      │            │            │          │上開電話易付卡服務│陳俊國處有期徒刑│
 │      │      │            │            │          │申請書、雙向通聯記│月，黃紘堉處有│
 │      │      │            │            │          │錄、人頭帳戶個資檢│期徒刑貳月。    │
 │      │      │            │            │          │視資料、反詐騙專線│                │
 │      │      │            │            │          │紀錄表、報案三聯單│                │
 │      │      │            │            │          │、受理詐騙帳戶通報│                │
 │      │      │            │            │          │警示簡便格式表、受│                │
 │      │      │            │            │          │理各類案件紀錄表、│                │
 │      │      │            │            │          │自動櫃員機交易明細│                │
 │      │      │            │            │          │表（見警二十三卷第│                │
 │      │      │            │            │          │15至19頁、警六卷第│                │
 │      │      │            │            │          │36至46頁）        │                │
 ├───┼───┼──────┼──────┼─────┼─────────┼────────┤
 │5     │林麗惠│98.08.10. 晚│於奇摩拍賣網│2,000元   │史國龍、黃明仁、陳│史國龍、黃明仁、│
 │      │      │上10時43分許│站上佯裝販賣│          │俊國、黃紘堉之自白│陳俊國、黃紘堉共│
 │      │      │( 起訴書誤載│二手Wii 主機│          │、被害人林麗惠之指│同犯詐欺取財罪，│
 │      │      │為98.08.10. │+左右手遙控 │          │訴                │史國龍、黃明仁各│
 │      │      │晚上10時許) │器各2支+Wii │          │                  │處有期徒刑肆月，│
 │      │      │            │Fit 塑身電池│          │上開電話易付卡服務│陳俊國處有期徒刑│
 │      │      │            │，並以上開電│          │申請書、雙向通聯記│月，黃紘堉處有│
 │      │      │            │話為其聯絡方│          │錄、人頭帳戶個資檢│期徒刑貳月。    │
 │      │      │            │式          │          │視資料、反詐騙專線│                │
 │      │      │            │            │          │紀錄表、報案三聯單│                │
 │      │      │            │            │          │、受理詐騙帳戶通報│                │
 │      │      │            │            │          │警示簡便格式表、受│                │
 │      │      │            │            │          │理各類案件紀錄表、│                │
 │      │      │            │            │          │員警工作紀錄簿、自│                │
 │      │      │            │            │          │動櫃員機交易明細表│                │
 │      │      │            │            │          │、詐欺網頁資料（見│                │
 │      │      │            │            │          │警二十三卷第15至19│                │
 │      │      │            │            │          │頁、警六卷第48至65│                │
 │      │      │            │            │          │頁）              │                │
 ├───┼───┼──────┼──────┼─────┼─────────┼────────┤
 │6     │沈竹寅│98.08.10. 下│於奇摩拍賣網│6,000元   │史國龍、黃明仁、陳│史國龍、黃明仁、│
 │      │      │午2 時47分許│站上佯裝販賣│          │俊國、黃紘堉之自白│陳俊國、黃紘堉共│
 │      │      │            │Sony相機，並│          │、被害人沈竹寅之指│同犯詐欺取財罪，│
 │      │      │            │以上開電話為│          │訴                │史國龍、黃明仁各│
 │      │      │            │其聯絡方式  │          │                  │處有期徒刑肆月，│
 │      │      │            │            │          │上開電話易付卡服務│陳俊國處有期徒刑│
 │      │      │            │            │          │申請書、雙向通聯記│月，黃紘堉處有│
 │      │      │            │            │          │錄、人頭帳戶個資檢│期徒刑貳月。    │
 │      │      │            │            │          │視資料、反詐騙專線│                │
 │      │      │            │            │          │紀錄表、報案三聯單│                │
 │      │      │            │            │          │、受理詐騙帳戶通報│                │
 │      │      │            │            │          │警示簡便格式表、受│                │
 │      │      │            │            │          │理各類案件紀錄表、│                │
 │      │      │            │            │          │（見警二十三卷第15│                │
 │      │      │            │            │          │至19頁、警六卷第66│                │
 │      │      │            │            │          │至73頁）          │                │
 ├───┼───┼──────┼──────┼─────┼─────────┼────────┤
 │7     │廖奕銘│98.08.10. 下│於奇摩拍賣網│11,000元  │史國龍、黃明仁、陳│史國龍、黃明仁、│
 │      │（告訴│午1 時58分許│站上佯裝販賣│          │俊國、黃紘堉之自白│陳俊國、黃紘堉共│
 │      │人）  │ (起訴書誤載│Sony CR356  │          │、被害人廖奕銘之指│同犯詐欺取財罪，│
 │      │      │為98.08.10. │14.1吋筆電，│          │訴                │史國龍、黃明仁各│
 │      │      │11時50分許) │並以上開電話│          │                  │處有期徒刑伍月，│
 │      │      │            │為其聯絡方式│          │上開電話易付卡服務│陳俊國處有期徒刑│
 │      │      │            │            │          │申請書、雙向通聯記│肆月，黃紘堉處有│
 │      │      │            │            │          │錄、人頭帳戶個資檢│期徒刑月。    │
 │      │      │            │            │          │視資料、反詐騙專線│                │
 │      │      │            │            │          │紀錄表、報案三聯單│                │
 │      │      │            │            │          │、受理詐騙帳戶通報│                │
 │      │      │            │            │          │警示簡便格式表、受│                │
 │      │      │            │            │          │理各類案件紀錄表、│                │
 │      │      │            │            │          │自動櫃員機交易明細│                │
 │      │      │            │            │          │表（見警二十三卷第│                │
 │      │      │            │            │          │15至19頁、警六卷第│                │
 │      │      │            │            │          │77至86頁）        │                │
 ├───┼───┼──────┼──────┼─────┼─────────┼────────┤
 │8     │羅富園│98.08.10. 中│於PCHOME購物│4,600元   │史國龍、黃明仁、陳│史國龍、黃明仁、│
 │      │（告訴│午12時許( 起│網站上佯裝販│          │俊國、黃紘堉之自白│陳俊國、黃紘堉共│
 │      │人）  │訴書誤載為98│賣Sony手機，│          │、被害人羅富園之指│同犯詐欺取財罪，│
 │      │      │.08.10. 下午│並以上開電話│          │訴                │史國龍、黃明仁各│
 │      │      │1 時59分許) │為其聯絡方式│          │                  │處有期徒刑肆月，│
 │      │      │            │            │          │上開電話易付卡服務│陳俊國處有期徒刑│
 │      │      │            │            │          │申請書、雙向通聯記│月，黃紘堉處有│
 │      │      │            │            │          │錄、人頭帳戶個資檢│期徒刑貳月。    │
 │      │      │            │            │          │視資料、反詐騙專線│                │
 │      │      │            │            │          │紀錄表、報案三聯單│                │
 │      │      │            │            │          │、受理詐騙帳戶通報│                │
 │      │      │            │            │          │警示簡便格式表、受│                │
 │      │      │            │            │          │理各類案件紀錄表、│                │
 │      │      │            │            │          │郵政跨行匯款申請書│                │
 │      │      │            │            │          │（見警二十三卷第15│                │
 │      │      │            │            │          │至19頁、警六卷第88│                │
 │      │      │            │            │          │至100頁）         │                │
 ├───┼───┼──────┼──────┼─────┼─────────┼────────┤
 │9     │黃美雅│98.08.10. 晚│於露天拍賣網│9,500元   │史國龍、黃明仁、陳│史國龍、黃明仁、│
 │      │（告訴│上11時許( 起│站上佯裝販售│          │俊國、黃紘堉之自白│陳俊國、黃紘堉共│
 │      │人）  │訴書誤載為98│NOKIA N86型 │          │、被害人黃美雅之指│同犯詐欺取財罪，│
 │      │      │.08.10. 晚上│號行動電話1 │          │訴                │史國龍、黃明仁各│
 │      │      │10時50分許) │支，並以上開│          │                  │處有期徒刑肆月，│
 │      │      │            │電話為其聯絡│          │上開電話易付卡服務│陳俊國處有期徒刑│
 │      │      │            │方式        │          │申請書、雙向通聯記│月，黃紘堉處有│
 │      │      │            │            │          │錄、人頭帳戶個資檢│期徒刑貳月。    │
 │      │      │            │            │          │視資料、反詐騙專線│                │
 │      │      │            │            │          │紀錄表、報案三聯單│                │
 │      │      │            │            │          │、受理詐騙帳戶通報│                │
 │      │      │            │            │          │警示簡便格式表、受│                │
 │      │      │            │            │          │理各類案件紀錄表、│                │
 │      │      │            │            │          │存簿影本（見警二十│                │
 │      │      │            │            │          │三卷第15至19頁、警│                │
 │      │      │            │            │          │六卷第103至113頁）│                │
 ├───┼───┼──────┼──────┼─────┼─────────┼────────┤
 │10    │王意媜│98.08.10某時│於露天拍賣網│9,000元   │史國龍、黃明仁、陳│史國龍、黃明仁、│
 │      │      │許          │站上佯裝販賣│          │俊國、黃紘堉之自白│陳俊國、黃紘堉共│
 │      │      │            │筆記型電腦，│          │、被害人王意媜之指│同犯詐欺取財罪，│
 │      │      │            │並以上開電話│          │訴                │史國龍、黃明仁各│
 │      │      │            │為其聯絡方式│          │                  │處有期徒刑肆月，│
 │      │      │            │            │          │上開電話易付卡服務│陳俊國處有期徒刑│
 │      │      │            │            │          │申請書、雙向通聯記│月，黃紘堉處有│
 │      │      │            │            │          │錄、人頭帳戶個資檢│期徒刑貳月。    │
 │      │      │            │            │          │視資料、反詐騙專線│                │
 │      │      │            │            │          │紀錄表、匯出款項帳│                │
 │      │      │            │            │          │戶開戶資料、歷史交│                │
 │      │      │            │            │          │易明細資料（見警二│                │
 │      │      │            │            │          │十三卷第15至19頁、│                │
 │      │      │            │            │          │警六卷第116至118頁│                │
 │      │      │            │            │          │、院三卷第224至229│                │
 │      │      │            │            │          │頁）              │                │
 ├───┴───┴──────┴──────┴─────┴─────────┼────────┤
 │電話：0000000000部分（登記名義人：黃淳方）                                │                │
 ├───┬───┬──────┬──────┬─────┬─────────┼────────┤
 │11    │許富勝│98.08.06. 下│於奇摩拍賣網│11,000元  │史國龍、黃明仁、陳│史國龍、黃明仁、│
 │      │      │午3 時54分許│站上佯裝販賣│          │俊國、黃紘堉之自白│陳俊國、黃紘堉共│
 │      │      │( 起訴書誤載│Nikon-D90型 │          │、被害人之指訴    │同犯詐欺取財罪，│
 │      │      │為98.08.06. │號單眼相機及│          │                  │史國龍、黃明仁各│
 │      │      │下午3 時20分│18-10 mmVR鏡│          │上開電話易付卡服務│處有期徒刑伍月，│
 │      │      │許)         │頭，並以上開│          │申請書、雙向通聯記│陳俊國處有期徒刑│
 │      │      │            │電話為其聯絡│          │錄、人頭帳戶個資檢│肆月，黃紘堉處有│
 │      │      │            │方式        │          │視資料、反詐騙專線│期徒刑月。    │
 │      │      │            │            │          │紀錄表、報案三聯單│                │
 │      │      │            │            │          │、受理詐騙帳戶通報│                │
 │      │      │            │            │          │警示簡便格式表、受│                │
 │      │      │            │            │          │理各類案件紀錄表、│                │
 │      │      │            │            │          │存簿影本（見警二十│                │
 │      │      │            │            │          │三卷第31至36頁、警│                │
 │      │      │            │            │          │六卷第124至135頁）│                │
 ├───┼───┼──────┼──────┼─────┼─────────┼────────┤
 │12    │鄭心瑜│98.08.06. 下│於奇摩拍賣網│11,100元  │史國龍、黃明仁、陳│史國龍、黃明仁、│
 │      │      │午3 時56分許│站上佯裝販賣│          │俊國、黃紘堉之自白│陳俊國、黃紘堉共│
 │      │      │( 起訴書誤載│CANON EOS 50│          │、被害人鄭心瑜之指│同犯詐欺取財罪，│
 │      │      │為98.08.06. │0D+18-55mm單│          │訴                │史國龍、黃明仁各│
 │      │      │下午3時許)  │眼相機，並以│          │                  │處有期徒刑伍月，│
 │      │      │            │上開電話為其│          │上開電話易付卡服務│陳俊國處有期徒刑│
 │      │      │            │聯絡方式    │          │申請書、雙向通聯記│肆月，黃紘堉處有│
 │      │      │            │            │          │錄、人頭帳戶個資檢│期徒刑月。    │
 │      │      │            │            │          │視資料、反詐騙專線│                │
 │      │      │            │            │          │紀錄表、報案三聯單│                │
 │      │      │            │            │          │、受理詐騙帳戶通報│                │
 │      │      │            │            │          │警示簡便格式表、受│                │
 │      │      │            │            │          │理各類案件紀錄表、│                │
 │      │      │            │            │          │、ATM 轉帳明細表、│                │
 │      │      │            │            │          │詐欺網頁資料（見警│                │
 │      │      │            │            │          │二十三卷第31至36頁│                │
 │      │      │            │            │          │、警六卷第136至148│                │
 │      │      │            │            │          │頁）              │                │
 ├───┼───┼──────┼──────┼─────┼─────────┼────────┤
 │13    │郭力瑋│98.08.06. 下│於奇摩拍賣網│3,000元   │史國龍、黃明仁、陳│史國龍、黃明仁、│
 │      │      │午5時29分許 │站上佯裝販售│          │俊國、黃紘堉之自白│陳俊國、黃紘堉共│
 │      │      │            │遊戲主機，並│          │、被害人郭力瑋之指│同犯詐欺取財罪，│
 │      │      │            │以上開電話為│          │訴                │史國龍、黃明仁各│
 │      │      │            │其聯絡方式  │          │                  │處有期徒刑肆月，│
 │      │      │            │            │          │上開電話易付卡服務│陳俊國處有期徒刑│
 │      │      │            │            │          │申請書、雙向通聯記│月，黃紘堉處有│
 │      │      │            │            │          │錄、人頭帳戶個資檢│期徒刑貳月。    │
 │      │      │            │            │          │視資料、反詐騙專線│                │
 │      │      │            │            │          │紀錄表、報案三聯單│                │
 │      │      │            │            │          │、受理詐騙帳戶通報│                │
 │      │      │            │            │          │警示簡便格式表、受│                │
 │      │      │            │            │          │理各類案件紀錄表、│                │
 │      │      │            │            │          │自動櫃員機交易明細│                │
 │      │      │            │            │          │表、詐欺網頁資料（│                │
 │      │      │            │            │          │見警二十三卷第31至│                │
 │      │      │            │            │          │36頁、警六卷第149 │                │
 │      │      │            │            │          │至164頁）         │                │
 ├───┼───┼──────┼──────┼─────┼─────────┼────────┤
 │14    │陳家宏│98.08.06. 晚│於露天拍賣網│8,000元   │史國龍、黃明仁、陳│史國龍、黃明仁、│
 │      │（告訴│上8 時3 分許│站上佯裝販賣│          │俊國、黃紘堉之自白│陳俊國、黃紘堉共│
 │      │人）  │ (起訴書日期│HTC MAGIC行 │          │、被害人陳家宏之指│同犯詐欺取財罪，│
 │      │      │誤載為98.08.│動電話，並以│          │訴                │史國龍、黃明仁各│
 │      │      │06.下午4時許│上開電話為其│          │                  │處有期徒刑肆月，│
 │      │      │)           │聯絡方式    │          │上開電話易付卡服務│陳俊國處有期徒刑│
 │      │      │            │            │          │申請書、雙向通聯記│月，黃紘堉處有│
 │      │      │            │            │          │錄、人頭帳戶個資檢│期徒刑貳月。    │
 │      │      │            │            │          │視資料、反詐騙專線│                │
 │      │      │            │            │          │紀錄表、報案三聯單│                │
 │      │      │            │            │          │、受理詐騙帳戶通報│                │
 │      │      │            │            │          │警示簡便格式表、金│                │
 │      │      │            │            │          │融機構聯防機制通報│                │
 │      │      │            │            │          │單、疑似詐欺款項通│                │
 │      │      │            │            │          │報單、ATM 轉帳明細│                │
 │      │      │            │            │          │表、詐欺網頁資料（│                │
 │      │      │            │            │          │見警二十三卷第31至│                │
 │      │      │            │            │          │至36頁、警六卷第  │                │
 │      │      │            │            │          │165至179頁）      │                │
 ├───┼───┼──────┼──────┼─────┼─────────┼────────┤
 │15    │袁歆怡│98.08.06. 某│於奇摩拍賣網│5,000元   │史國龍、黃明仁、陳│史國龍、黃明仁、│
 │      │      │時許        │站上佯裝販賣│          │俊國、黃紘堉之自白│陳俊國、黃紘堉共│
 │      │      │            │商品，並以上│          │、被害人袁歆怡之指│同犯詐欺取財罪，│
 │      │      │            │開電話為其聯│          │訴                │史國龍、黃明仁各│
 │      │      │            │絡方式      │          │                  │處有期徒刑肆月，│
 │      │      │            │            │          │上開電話易付卡服務│陳俊國處有期徒刑│
 │      │      │            │            │          │申請書、雙向通聯記│月，黃紘堉處有│
 │      │      │            │            │          │錄、人頭帳戶個資檢│期徒刑貳月。    │
 │      │      │            │            │          │視資料、反詐騙專線│                │
 │      │      │            │            │          │紀錄表（見警二十三│                │
 │      │      │            │            │          │卷第31至36頁、警六│                │
 │      │      │            │            │          │卷第181至183頁）  │                │
 ├───┼───┼──────┼──────┼─────┼─────────┼────────┤
 │16    │謝佳玲│98.08.06. 下│於奇摩拍賣網│6,000元   │史國龍、黃明仁、陳│史國龍、黃明仁、│
 │      │      │午3 時35分許│站上佯裝販賣│          │俊國、黃紘堉之自白│陳俊國、黃紘堉共│
 │      │      │( 起訴書誤載│3C產品，並以│          │、被害人謝佳玲之指│同犯詐欺取財罪，│
 │      │      │為98.08.06. │上開電話為其│          │訴                │史國龍、黃明仁各│
 │      │      │下午3時許)  │聯絡方式    │          │                  │處有期徒刑肆月，│
 │      │      │            │            │          │上開電話易付卡服務│陳俊國處有期徒刑│
 │      │      │            │            │          │申請書、雙向通聯記│月，黃紘堉處有│
 │      │      │            │            │          │錄、人頭帳戶個資檢│期徒刑貳月。    │
 │      │      │            │            │          │視資料、反詐騙專線│                │
 │      │      │            │            │          │紀錄表、報案三聯單│                │
 │      │      │            │            │          │自動櫃員機交易明細│                │
 │      │      │            │            │          │表（見警二十三卷第│                │
 │      │      │            │            │          │31至36頁、警六卷第│                │
 │      │      │            │            │          │184至190 頁）     │                │
 ├───┼───┼──────┼──────┼─────┼─────────┼────────┤
 │17    │姜彥森│98.08.06. 下│於奇摩拍賣網│8,000元   │史國龍、黃明仁、陳│史國龍、黃明仁、│
 │      │      │午3 時18分許│站上佯裝販賣│          │俊國、黃紘堉之自白│陳俊國、黃紘堉共│
 │      │      │( 起訴書誤載│相機，並以上│          │、被害人姜彥森之指│同犯詐欺取財罪，│
 │      │      │為98.08.06. │開電話為其聯│          │訴                │史國龍、黃明仁各│
 │      │      │下午1 時20分│絡方式      │          │                  │處有期徒刑肆月，│
 │      │      │許)         │            │          │上開電話易付卡服務│陳俊國處有期徒刑│
 │      │      │            │            │          │申請書、雙向通聯記│月，黃紘堉處有│
 │      │      │            │            │          │錄、人頭帳戶個資檢│期徒刑貳月。    │
 │      │      │            │            │          │視資料、反詐騙專線│                │
 │      │      │            │            │          │紀錄表、報案三聯單│                │
 │      │      │            │            │          │、受理詐騙帳戶通報│                │
 │      │      │            │            │          │警示簡便格式表、受│                │
 │      │      │            │            │          │理各類案件紀錄表、│                │
 │      │      │            │            │          │ATM轉帳明細表（見 │                │
 │      │      │            │            │          │警二十三卷第31至36│                │
 │      │      │            │            │          │頁、警六卷第191至 │                │
 │      │      │            │            │          │203頁）           │                │
 ├───┼───┼──────┼──────┼─────┼─────────┼────────┤
 │18    │余福治│98.08.06. 下│於奇摩拍賣網│8,000元   │史國龍、黃明仁、陳│史國龍、黃明仁、│
 │      │      │午5 時45分許│站上佯裝販賣│          │俊國、黃紘堉之自白│陳俊國、黃紘堉共│
 │      │      │( 起訴書誤載│Panasonic   │          │、被害人余福治之指│同犯詐欺取財罪，│
 │      │      │為98.08.06. │LX3型號數位 │          │訴                │史國龍、黃明仁各│
 │      │      │下午5 時30分│相機，並以上│          │                  │處有期徒刑肆月，│
 │      │      │許)         │開電話為其聯│          │上開電話易付卡服務│陳俊國處有期徒刑│
 │      │      │            │絡方式      │          │申請書、雙向通聯記│月，黃紘堉處有│
 │      │      │            │            │          │錄、人頭帳戶個資檢│期徒刑貳月。    │
 │      │      │            │            │          │視資料、反詐騙專線│                │
 │      │      │            │            │          │紀錄表、報案三聯單│                │
 │      │      │            │            │          │、受理詐騙帳戶通報│                │
 │      │      │            │            │          │警示簡便格式表、受│                │
 │      │      │            │            │          │理各類案件紀錄表、│                │
 │      │      │            │            │          │自動櫃員機交易明細│                │
 │      │      │            │            │          │表、詐欺網頁資料（│                │
 │      │      │            │            │          │見警二十三卷第31至│                │
 │      │      │            │            │          │36頁、警六卷第204 │                │
 │      │      │            │            │          │至215頁）         │                │
 ├───┼───┼──────┼──────┼─────┼─────────┼────────┤
 │19    │李珮華│98.08.06. 中│於奇摩拍賣網│7,000元   │史國龍、黃明仁、陳│史國龍、黃明仁、│
 │      │      │午12時14分許│站上佯裝販賣│          │俊國、黃紘堉之自白│陳俊國、黃紘堉共│
 │      │      │            │相機，並以上│          │、被害人李珮華之指│同犯詐欺取財罪，│
 │      │      │            │開電話為其聯│          │訴                │史國龍、黃明仁各│
 │      │      │            │絡方式      │          │                  │處有期徒刑肆月，│
 │      │      │            │            │          │上開電話易付卡服務│陳俊國處有期徒刑│
 │      │      │            │            │          │申請書、雙向通聯記│月，黃紘堉處有│
 │      │      │            │            │          │錄、人頭帳戶個資檢│期徒刑貳月。    │
 │      │      │            │            │          │視資料、反詐騙專線│                │
 │      │      │            │            │          │紀錄表、報案三聯單│                │
 │      │      │            │            │          │、受理詐騙帳戶通報│                │
 │      │      │            │            │          │警示簡便格式表、受│                │
 │      │      │            │            │          │理各類案件紀錄表、│                │
 │      │      │            │            │          │自動櫃員機交易明細│                │
 │      │      │            │            │          │表（見警二十三卷第│                │
 │      │      │            │            │          │31至36頁、警六卷第│                │
 │      │      │            │            │          │216至228 頁）     │                │
 ├───┼───┼──────┼──────┼─────┼─────────┼────────┤
 │20    │黃心怡│98.08.06. 下│於奇摩拍賣網│10,000元  │史國龍、黃明仁、陳│史國龍、黃明仁、│
 │      │      │午3時41分許 │站上佯裝販賣│          │俊國、黃紘堉之自白│陳俊國、黃紘堉共│
 │      │      │            │APPLE MacBoo│          │、被害人黃心怡之指│同犯詐欺取財罪，│
 │      │      │            │k Air 筆記型│          │訴                │史國龍、黃明仁各│
 │      │      │            │電腦，並以上│          │                  │處有期徒刑伍月，│
 │      │      │            │開電話為其聯│          │上開電話易付卡服務│陳俊國處有期徒刑│
 │      │      │            │絡方式      │          │申請書、雙向通聯記│肆月，黃紘堉處有│
 │      │      │            │            │          │錄、人頭帳戶個資檢│期徒刑月。    │
 │      │      │            │            │          │視資料、反詐騙專線│                │
 │      │      │            │            │          │紀錄表、報案三聯單│                │
 │      │      │            │            │          │、受理詐騙帳戶通報│                │
 │      │      │            │            │          │警示簡便格式表、受│                │
 │      │      │            │            │          │理各類案件紀錄表、│                │
 │      │      │            │            │          │自動櫃員機交易明細│                │
 │      │      │            │            │          │表、賣家回信資料（│                │
 │      │      │            │            │          │見警二十三卷第31至│                │
 │      │      │            │            │          │36頁、警六卷第229 │                │
 │      │      │            │            │          │至240 頁）        │                │
 ├───┼───┼──────┼──────┼─────┼─────────┼────────┤
 │21    │李文益│98.08.06. 下│於奇摩拍賣網│10,000元  │史國龍、黃明仁、陳│史國龍、黃明仁、│
 │      │      │午1 時55分許│站上佯裝販售│          │俊國、黃紘堉之自白│陳俊國、黃紘堉共│
 │      │      │( 起訴書誤載│數位相機，並│          │、被害李文益之指訴│同犯詐欺取財罪，│
 │      │      │為98.08.10. │以上開電話為│          │                  │史國龍、黃明仁各│
 │      │      │中午12時許) │其聯絡方式  │          │上開電話易付卡服務│處有期徒刑伍月，│
 │      │      │            │            │          │申請書、雙向通聯記│陳俊國處有期徒刑│
 │      │      │            │            │          │錄、人頭帳戶個資檢│肆月，黃紘堉處有│
 │      │      │            │            │          │視資料、反詐騙專線│期徒刑月。    │
 │      │      │            │            │          │紀錄表、報案三聯單│                │
 │      │      │            │            │          │、受理詐騙帳戶通報│                │
 │      │      │            │            │          │警示簡便格式表、受│                │
 │      │      │            │            │          │理各類案件紀錄表、│                │
 │      │      │            │            │          │金融機構聯防機制通│                │
 │      │      │            │            │          │報單、切結書、郵政│                │
 │      │      │            │            │          │國內匯款執據（見警│                │
 │      │      │            │            │          │二十三卷第31至36頁│                │
 │      │      │            │            │          │、警六卷第241至254│                │
 │      │      │            │            │          │頁）              │                │
 ├───┼───┼──────┼──────┼─────┼─────────┼────────┤
 │22    │林家怡│98.08.06. 下│於奇摩拍賣網│10,000元  │史國龍、黃明仁、陳│史國龍、黃明仁、│
 │      │（告訴│午3 時39分許│站上佯裝販賣│          │俊國、黃紘堉之自白│陳俊國、黃紘堉共│
 │      │人）  │( 起訴書誤載│NOKIA N97型 │          │、被害人林家怡之指│同犯詐欺取財罪，│
 │      │      │為98.08.06. │號行動電話，│          │訴                │史國龍、黃明仁各│
 │      │      │下午3 時30分│並以上開電話│          │                  │處有期徒刑伍月，│
 │      │      │許)         │為其聯絡方式│          │上開電話易付卡服務│陳俊國處有期徒刑│
 │      │      │            │            │          │申請書、雙向通聯記│肆月，黃紘堉處有│
 │      │      │            │            │          │錄、人頭帳戶個資檢│期徒刑月。    │
 │      │      │            │            │          │視資料、反詐騙專線│                │
 │      │      │            │            │          │紀錄表、報案三聯單│                │
 │      │      │            │            │          │、受理詐騙帳戶通報│                │
 │      │      │            │            │          │警示簡便格式表、自│                │
 │      │      │            │            │          │動櫃員機交易明細表│                │
 │      │      │            │            │          │（見警二十三卷第31│                │
 │      │      │            │            │          │至36頁、警六卷第  │                │
 │      │      │            │            │          │255至261頁）      │                │
 ├───┼───┼──────┼──────┼─────┼─────────┼────────┤
 │23    │林志豪│98.08.06. 晚│於奇摩拍賣網│6,000元   │史國龍、黃明仁、陳│史國龍、黃明仁、│
 │      │（告訴│上7時許     │站上佯裝販賣│          │俊國、黃紘堉之自白│陳俊國、黃紘堉共│
 │      │人）  │            │IPHONE 16G型│          │、被害人林志豪之指│同犯詐欺取財罪，│
 │      │      │            │號行動電話1 │          │訴                │史國龍、黃明仁各│
 │      │      │            │支，並以上開│          │                  │處有期徒刑肆月，│
 │      │      │            │電話為其聯絡│          │上開電話易付卡服務│陳俊國處有期徒刑│
 │      │      │            │方式        │          │申請書、雙向通聯記│月，黃紘堉處有│
 │      │      │            │            │          │錄、人頭帳戶個資檢│期徒刑貳月。    │
 │      │      │            │            │          │視資料、反詐騙專線│                │
 │      │      │            │            │          │紀錄表、報案三聯單│                │
 │      │      │            │            │          │、受理詐騙帳戶通報│                │
 │      │      │            │            │          │警示簡便格式表、金│                │
 │      │      │            │            │          │融機構聯防機制通報│                │
 │      │      │            │            │          │單、存簿影本（見警│                │
 │      │      │            │            │          │二十三卷第31至36頁│                │
 │      │      │            │            │          │、警六卷第265至275│                │
 │      │      │            │            │          │頁）              │                │
 ├───┼───┼──────┼──────┼─────┼─────────┼────────┤
 │24    │莊雪逢│98.08.06. 下│於奇摩拍賣網│6,000元   │史國龍、黃明仁、陳│史國龍、黃明仁、│
 │      │（告訴│午4 時1 分許│站上佯裝販賣│          │俊國、黃紘堉之自白│陳俊國、黃紘堉共│
 │      │人）  │( 起訴書誤載│Sony T900型 │          │、被害人莊雪逢之指│同犯詐欺取財罪，│
 │      │      │為98.08.06. │號數位相機，│          │訴                │史國龍、黃明仁各│
 │      │      │下午3 時48分│並以上開電話│          │                  │處有期徒刑肆月，│
 │      │      │許)         │為其聯絡方式│          │上開電話易付卡服務│陳俊國處有期徒刑│
 │      │      │            │            │          │申請書、雙向通聯記│月，黃紘堉處有│
 │      │      │            │            │          │錄、人頭帳戶個資檢│期徒刑貳月。    │
 │      │      │            │            │          │視資料、反詐騙專線│                │
 │      │      │            │            │          │紀錄表、報案三聯單│                │
 │      │      │            │            │          │、受理詐騙帳戶通報│                │
 │      │      │            │            │          │警示簡便格式表、受│                │
 │      │      │            │            │          │理各類案件紀錄表、│                │
 │      │      │            │            │          │自動櫃員機交易明細│                │
 │      │      │            │            │          │表（見警二十三卷第│                │
 │      │      │            │            │          │31至36頁、警六卷第│                │
 │      │      │            │            │          │277至287 頁）     │                │
 ├───┼───┼──────┼──────┼─────┼─────────┼────────┤
 │25    │紀育侃│98.08.06. 晚│於奇摩拍賣網│6,800元   │史國龍、黃明仁、陳│史國龍、黃明仁、│
 │      │（告訴│上11時53分許│站上佯裝販賣│          │俊國、黃紘堉之自白│陳俊國、黃紘堉共│
 │      │人）  │            │IPHONE 16G型│          │、被害人紀育侃之指│同犯詐欺取財罪，│
 │      │      │            │號行動電話，│          │訴                │史國龍、黃明仁各│
 │      │      │            │並以上開電話│          │                  │處有期徒刑肆月，│
 │      │      │            │為其聯絡方式│          │上開電話易付卡服務│陳俊國處有期徒刑│
 │      │      │            │            │          │申請書、雙向通聯記│月，黃紘堉處有│
 │      │      │            │            │          │錄、人頭帳戶個資檢│期徒刑貳月。    │
 │      │      │            │            │          │視資料、反詐騙專線│                │
 │      │      │            │            │          │紀錄表、報案三聯單│                │
 │      │      │            │            │          │、受理詐騙帳戶通報│                │
 │      │      │            │            │          │警示簡便格式表、受│                │
 │      │      │            │            │          │理各類案件紀錄表、│                │
 │      │      │            │            │          │詐欺網頁資料（見警│                │
 │      │      │            │            │          │二十三卷第31至36頁│                │
 │      │      │            │            │          │、警六卷第288至299│                │
 │      │      │            │            │          │頁）              │                │
 ├───┼───┼──────┼──────┼─────┼─────────┼────────┤
 │26    │楊涵英│98.08.06. 晚│於露天拍賣網│2,800元   │史國龍、黃明仁、陳│史國龍、黃明仁、│
 │      │（告訴│上6 時16分許│站上佯裝販賣│          │俊國、黃紘堉之自白│陳俊國、黃紘堉共│
 │      │人）  │( 起訴書誤載│欣葉日本料理│          │、被害人楊涵英之指│同犯詐欺取財罪，│
 │      │      │為98.08.06. │餐券，並以上│          │訴                │史國龍、黃明仁各│
 │      │      │下午7 時16分│開電話為其聯│          │                  │處有期徒刑肆月，│
 │      │      │許)         │絡方式      │          │上開電話易付卡服務│陳俊國處有期徒刑│
 │      │      │            │            │          │申請書、雙向通聯記│月，黃紘堉處有│
 │      │      │            │            │          │錄、人頭帳戶個資檢│期徒刑貳月。    │
 │      │      │            │            │          │視資料、反詐騙專線│                │
 │      │      │            │            │          │紀錄表、報案三聯單│                │
 │      │      │            │            │          │、受理詐騙帳戶通報│                │
 │      │      │            │            │          │警示簡便格式表、受│                │
 │      │      │            │            │          │理各類案件紀錄表、│                │
 │      │      │            │            │          │網路匯款交易明細表│                │
 │      │      │            │            │          │（見警二十三卷第31│                │
 │      │      │            │            │          │至36頁、警六卷第  │                │
 │      │      │            │            │          │301至314頁）      │                │
 ├───┴───┴──────┴──────┴─────┴─────────┼────────┤
 │電話：0000000000部分（登記名義人：廖仲龍）                                │                │
 ├───┬───┬──────┬──────┬─────┬─────────┼────────┤
 │27    │羅翠華│98.08.06. 晚│於電話中假冒│30,000元  │史國龍、黃明仁、陳│史國龍、黃明仁、│
 │      │（告訴│上6 時25分許│羅翠華之友人│          │俊國、黃紘堉之自白│陳俊國、黃紘堉共│
 │      │人）  │( 起訴書誤載│，佯稱有急用│          │、被害人羅翠華之指│同犯詐欺取財罪，│
 │      │      │為98.08.06. │需借錢      │          │訴                │史國龍、黃明仁各│
 │      │      │晚上11時31分│            │          │                  │處有期徒刑陸月，│
 │      │      │許)         │            │          │上開電話易付卡服務│陳俊國處有期徒刑│
 │      │      │            │            │          │申請書、雙向通聯記│伍月，黃紘堉處有│
 │      │      │            │            │          │錄、人頭帳戶個資檢│期徒刑肆月。    │
 │      │      │            │            │          │視資料、反詐騙專線│                │
 │      │      │            │            │          │紀錄表、報案三聯單│                │
 │      │      │            │            │          │、受理詐騙帳戶通報│                │
 │      │      │            │            │          │警示簡便格式表、受│                │
 │      │      │            │            │          │理各類案件紀錄表、│                │
 │      │      │            │            │          │自動櫃員機交易明細│                │
 │      │      │            │            │          │表、存款憑條、詐欺│                │
 │      │      │            │            │          │網頁資料（見警二十│                │
 │      │      │            │            │          │三卷第37至38頁、警│                │
 │      │      │            │            │          │七卷第4 至14頁）  │                │
 ├───┴───┴──────┴──────┴─────┴─────────┼────────┤
 │電話：0000000000部分（登記名義人：余居泉）                                │                │
 ├───┬───┬──────┬──────┬─────┬─────────┼────────┤
 │28    │鄭智元│98.08.11晚上│於奇摩拍賣網│14,000元  │史國龍、黃明仁、陳│史國龍、黃明仁、│
 │      │      │7時4分許    │站上佯裝販賣│          │俊國、黃紘堉之自白│陳俊國、黃紘堉共│
 │      │      │            │筆記型電腦，│          │、被害人鄭智元之指│同犯詐欺取財罪，│
 │      │      │            │並以上開電話│          │訴                │史國龍、黃明仁各│
 │      │      │            │為其聯絡方式│          │                  │處有期徒刑伍月，│
 │      │      │            │            │          │上開電話易付卡服務│陳俊國處有期徒刑│
 │      │      │            │            │          │申請書、雙向通聯記│肆月，黃紘堉處有│
 │      │      │            │            │          │錄、人頭帳戶個資檢│期徒刑月。    │
 │      │      │            │            │          │視資料、反詐騙專線│                │
 │      │      │            │            │          │紀錄表（見警二十三│                │
 │      │      │            │            │          │卷第39至40頁、警七│                │
 │      │      │            │            │          │卷第17至19頁）    │                │
 ├───┴───┴──────┴──────┴─────┴─────────┼────────┤
 │電話：0000000000部分（登記名義人：梁佳沄）                                │                │
 ├───┬───┬──────┬──────┬─────┬─────────┼────────┤
 │29    │王婷妍│98.08.12. 晚│於露天拍賣網│7,200元   │史國龍、黃明仁、陳│史國龍、黃明仁、│
 │      │（告訴│上3 時21分許│站上佯裝販售│          │俊國、黃紘堉之自白│陳俊國、黃紘堉共│
 │      │人）  │            │Sharp T91 型│          │、被害人王婷妍之指│同犯詐欺取財罪，│
 │      │      │            │號行動電話，│          │訴                │史國龍、黃明仁各│
 │      │      │            │並以上開電話│          │                  │處有期徒刑肆月，│
 │      │      │            │為其聯絡方式│          │上開電話易付卡服務│陳俊國處有期徒刑│
 │      │      │            │            │          │申請書、雙向通聯記│月，黃紘堉處有│
 │      │      │            │            │          │錄、人頭帳戶個資檢│期徒刑貳月。    │
 │      │      │            │            │          │視資料、反詐騙專線│                │
 │      │      │            │            │          │紀錄表、報案三聯單│                │
 │      │      │            │            │          │、受理詐騙帳戶通報│                │
 │      │      │            │            │          │警示簡便格式表、受│                │
 │      │      │            │            │          │理各類案件紀錄表、│                │
 │      │      │            │            │          │郵政國內匯款執據、│                │
 │      │      │            │            │          │詐欺網頁資料（見警│                │
 │      │      │            │            │          │二十三卷第44至48頁│                │
 │      │      │            │            │          │、警七卷第23至34頁│                │
 │      │      │            │            │          │）                │                │
 ├───┼───┼──────┼──────┼─────┼─────────┼────────┤
 │30    │黃萱│98.08.10. 下│於奇摩拍賣網│6,150元   │史國龍、黃明仁、陳│史國龍、黃明仁、│
 │（與原│（起訴│午3時8分許  │站上佯裝販售│          │俊國、黃紘堉之自白│陳俊國、黃紘堉共│
 │起訴書│書誤載│            │筆記型電腦，│          │、被害人之指訴    │同犯詐欺取財罪，│
 │附表四│為黃萱│            │並以上開電話│          │                  │史國龍、黃明仁各│
 │編號  │）    │            │及門號098697│          │上開2 支電話易付卡│處有期徒刑肆月，│
 │154為 │      │            │1498行動電話│          │服務申請書、雙向通│陳俊國處有期徒刑│
 │同一詐│      │            │為其聯絡方式│          │聯記錄、人頭帳戶個│月，黃紘堉處有│
 │欺取財│      │            │            │          │資檢視資料、反詐騙│期徒刑貳月。    │
 │行為）│      │            │            │          │專線紀錄表、報案三│                │
 │      │      │            │            │          │聯單、受理詐騙帳戶│                │
 │      │      │            │            │          │通報警示簡便格式表│                │
 │      │      │            │            │          │（見警二十三卷第44│                │
 │      │      │            │            │          │至48、287至295頁、│                │
 │      │      │            │            │          │警七卷第35至39頁）│                │
 ├───┼───┼──────┼──────┼─────┼─────────┼────────┤
 │31    │戴銘宏│98.08.10下午│於拍賣網站上│4,000元   │史國龍、黃明仁、陳│史國龍、黃明仁、│
 │      │      │3時18分許   │佯裝販售PSP │          │俊國、黃紘堉之自白│陳俊國、黃紘堉共│
 │      │      │            │2007遊戲機，│          │、被害人戴銘宏之指│同犯詐欺取財罪，│
 │      │      │            │並以上開電話│          │訴                │史國龍、黃明仁各│
 │      │      │            │為其聯絡方式│          │                  │處有期徒刑肆月，│
 │      │      │            │            │          │上開電話易付卡服務│陳俊國處有期徒刑│
 │      │      │            │            │          │申請書、雙向通聯記│月，黃紘堉處有│
 │      │      │            │            │          │錄、人頭帳戶個資檢│期徒刑貳月。    │
 │      │      │            │            │          │視資料、反詐騙專線│                │
 │      │      │            │            │          │紀錄表（見警二十三│                │
 │      │      │            │            │          │卷第44至48頁、警七│                │
 │      │      │            │            │          │六卷第40至42頁）  │                │
 ├───┼───┼──────┼──────┼─────┼─────────┼────────┤
 │32    │景羽穠│98.08.10    │於露天拍賣網│10,000元  │史國龍、黃明仁、陳│史國龍、黃明仁、│
 │      │（告訴│            │站上佯裝販賣│          │俊國、黃紘堉之自白│陳俊國、黃紘堉共│
 │      │人）  │            │富士通ASCA- │          │、被害人景羽穠之指│同犯詐欺取財罪，│
 │      │      │            │10LCT變頻冷 │          │訴                │史國龍、黃明仁各│
 │      │      │            │氣、冰箱及洗│          │                  │處有期徒刑伍月，│
 │      │      │            │衣機各1 台，│          │上開電話易付卡服務│陳俊國處有期徒刑│
 │      │      │            │並以上開電話│          │申請書、雙向通聯記│肆月，黃紘堉處有│
 │      │      │            │為其聯絡方式│          │錄、人頭帳戶個資檢│期徒刑月。    │
 │      │      │            │            │          │視資料、反詐騙專線│                │
 │      │      │            │            │          │紀錄表、受理詐騙帳│                │
 │      │      │            │            │          │戶通報警示簡便格式│                │
 │      │      │            │            │          │表、受理各類案件紀│                │
 │      │      │            │            │          │錄表、MSN 對談紀錄│                │
 │      │      │            │            │          │、帳戶交易明細查詢│                │
 │      │      │            │            │          │資料、存摺影本、詐│                │
 │      │      │            │            │          │欺網頁資料（見警二│                │
 │      │      │            │            │          │十三卷第44至48頁、│                │
 │      │      │            │            │          │警七卷第43至62頁）│                │
 ├───┼───┼──────┼──────┼─────┼─────────┼────────┤
 │33    │蔡昌嶧│98.08.10下午│於露天拍賣網│4,000元   │史國龍、黃明仁、陳│史國龍、黃明仁、│
 │      │（告訴│1時17分許   │站上佯裝販售│          │俊國、黃紘堉之自白│陳俊國、黃紘堉共│
 │      │人）  │            │PSP 遊戲機，│          │、被害人蔡昌嶧之指│同犯詐欺取財罪，│
 │      │      │            │並以上開電話│          │訴                │史國龍、黃明仁各│
 │      │      │            │為其聯絡方式│          │                  │處有期徒刑肆月，│
 │      │      │            │            │          │上開電話易付卡服務│陳俊國處有期徒刑│
 │      │      │            │            │          │申請書、雙向通聯記│月，黃紘堉處有│
 │      │      │            │            │          │錄、人頭帳戶個資檢│期徒刑貳月。    │
 │      │      │            │            │          │視資料、反詐騙專線│                │
 │      │      │            │            │          │紀錄表、金融機構聯│                │
 │      │      │            │            │          │防機制通報單（見警│                │
 │      │      │            │            │          │二十三卷第44至48頁│                │
 │      │      │            │            │          │、警七卷第64至67頁│                │
 │      │      │            │            │          │）                │                │
 ├───┼───┼──────┼──────┼─────┼─────────┼────────┤
 │34    │廖振誠│98.08.11. 晚│於網路上佯裝│4,500元   │史國龍、黃明仁、陳│史國龍、黃明仁、│
 │      │      │上8 時51分許│販賣腳踏車，│          │俊國、黃紘堉之自白│陳俊國、黃紘堉共│
 │      │      │ (起訴書日期│並以上開電話│          │、被害人廖振誠之指│同犯詐欺取財罪，│
 │      │      │誤載為98.08.│為其聯絡方式│          │訴                │史國龍、黃明仁各│
 │      │      │11.晚上8時許│            │          │                  │處有期徒刑肆月，│
 │      │      │)           │            │          │上開電話易付卡服務│陳俊國處有期徒刑│
 │      │      │            │            │          │申請書、雙向通聯記│月，黃紘堉處有│
 │      │      │            │            │          │錄、人頭帳戶個資檢│期徒刑貳月。    │
 │      │      │            │            │          │視資料、反詐騙專線│                │
 │      │      │            │            │          │紀錄表、報案三聯單│                │
 │      │      │            │            │          │、受理詐騙帳戶通報│                │
 │      │      │            │            │          │警示簡便格式表、自│                │
 │      │      │            │            │          │動櫃員機交易明細表│                │
 │      │      │            │            │          │（見警二十三卷第44│                │
 │      │      │            │            │          │至48頁、警七卷第68│                │
 │      │      │            │            │          │至73頁）          │                │
 ├───┼───┼──────┼──────┼─────┼─────────┼────────┤
 │35    │魏春林│98.08.10. 下│於露天拍賣網│4,000元   │史國龍、黃明仁、陳│史國龍、黃明仁、│
 │      │      │午2 時17分許│站上佯裝販售│          │俊國、黃紘堉之自白│陳俊國、黃紘堉共│
 │      │      │( 起訴書誤載│PSP 遊戲機，│          │、被害人魏春林之指│同犯詐欺取財罪，│
 │      │      │為98.08.09. │並以上開電話│          │訴                │史國龍、黃明仁各│
 │      │      │晚上8 時30分│為其聯絡方式│          │                  │處有期徒刑肆月，│
 │      │      │許)         │            │          │上開電話易付卡服務│陳俊國處有期徒刑│
 │      │      │            │            │          │申請書、雙向通聯記│月，黃紘堉處有│
 │      │      │            │            │          │錄、人頭帳戶個資檢│期徒刑貳月。    │
 │      │      │            │            │          │視資料、反詐騙專線│                │
 │      │      │            │            │          │紀錄表、報案三聯單│                │
 │      │      │            │            │          │、受理詐騙帳戶通報│                │
 │      │      │            │            │          │警示簡便格式表、受│                │
 │      │      │            │            │          │理各類案件紀錄表、│                │
 │      │      │            │            │          │切結書、自動櫃員機│                │
 │      │      │            │            │          │交易明細表、詐欺網│                │
 │      │      │            │            │          │頁資料（見警二十三│                │
 │      │      │            │            │          │卷第44至48頁、警七│                │
 │      │      │            │            │          │卷第77至94頁）    │                │
 ├───┴───┴──────┴──────┴─────┴─────────┼────────┤
 │電話：0000000000部分（登記名義人：洪嘉文）                                │                │
 ├───┬───┬──────┬──────┬─────┬─────────┼────────┤
 │36    │陳怡靜│(第一次)    │於露天拍賣網│(第一次)  │史國龍、黃明仁、陳│史國龍、黃明仁、│
 │      │      │98.08.09. 中│站上佯裝販售│16,500元  │俊國、黃紘堉之自白│陳俊國、黃紘堉共│
 │      │      │午12時23分許│LV包包3 個，│(第二次)  │、被害人陳怡靜之指│同犯詐欺取財罪，│
 │      │      │(第二次)    │並以上開電話│6,000 元  │訴                │史國龍、黃明仁各│
 │      │      │98.08.10. 凌│為其聯絡方式│          │                  │處有期徒刑伍月，│
 │      │      │晨0 時27分許│            │          │上開電話易付卡服務│陳俊國處有期徒刑│
 │      │      │( 起訴書漏載│            │          │申請書、雙向通聯記│肆月，黃紘堉處有│
 │      │      │第二次時間) │            │          │錄、人頭帳戶個資檢│期徒刑月。    │
 │      │      │            │            │          │視資料、反詐騙專線│                │
 │      │      │            │            │          │紀錄表、報案三聯單│                │
 │      │      │            │            │          │、受理詐騙帳戶通報│                │
 │      │      │            │            │          │警示簡便格式表、網│                │
 │      │      │            │            │          │路銀行交易明細表（│                │
 │      │      │            │            │          │見警二十三卷第53至│                │
 │      │      │            │            │          │55頁、警七卷第98至│                │
 │      │      │            │            │          │105頁）           │                │
 ├───┼───┼──────┼──────┼─────┼─────────┼────────┤
 │37    │鄭舒蜜│(第一次)    │於奇摩拍賣網│(第一次)  │史國龍、黃明仁、陳│史國龍、黃明仁、│
 │      │（告訴│98.08.09.16 │站上佯裝販售│100 元    │俊國、黃紘堉之自白│陳俊國、黃紘堉共│
 │      │人）  │時1 分許    │LV包包1 個，│(第二次)  │、被害人鄭舒蜜之指│同犯詐欺取財罪，│
 │      │      │（起訴書漏載│並以上開電話│13,000元  │訴                │史國龍、黃明仁各│
 │      │      │第一次時間）│為其聯絡方式│          │                  │處有期徒刑伍月，│
 │      │      │(第二次)    │            │          │上開電話易付卡服務│陳俊國處有期徒刑│
 │      │      │98.08.09. 下│            │          │申請書、雙向通聯記│肆月，黃紘堉處有│
 │      │      │午4 時7 分許│            │          │錄、人頭帳戶個資檢│期徒刑月。    │
 │      │      │ (起訴書誤載│            │          │視資料、反詐騙專線│                │
 │      │      │為98.08.09. │            │          │紀錄表、報案三聯單│                │
 │      │      │下午3 時許) │            │          │、受理詐騙帳戶通報│                │
 │      │      │            │            │          │警示簡便格式表、受│                │
 │      │      │            │            │          │理各類案件紀錄表、│                │
 │      │      │            │            │          │自動櫃員機交易明細│                │
 │      │      │            │            │          │表（見警二十三卷第│                │
 │      │      │            │            │          │53至55頁、警七卷第│                │
 │      │      │            │            │          │106至117 頁）     │                │
 ├───┼───┼──────┼──────┼─────┼─────────┼────────┤
 │38    │李佳珮│98.08.08. 晚│於奇摩拍賣網│12,000元  │史國龍、黃明仁、陳│史國龍、黃明仁、│
 │      │（告訴│上7時許     │站上佯裝販售│          │俊國、黃紘堉之自白│陳俊國、黃紘堉共│
 │      │人）  │            │回數票500 張│          │、被害人李佳珮之指│同犯詐欺取財罪，│
 │      │      │            │，並以上開電│          │訴                │史國龍、黃明仁各│
 │      │      │            │話為其聯絡方│          │                  │處有期徒刑伍月，│
 │      │      │            │式          │          │上開電話易付卡服務│陳俊國處有期徒刑│
 │      │      │            │            │          │申請書、雙向通聯記│肆月，黃紘堉處有│
 │      │      │            │            │          │錄、人頭帳戶個資檢│期徒刑月。    │
 │      │      │            │            │          │視資料、反詐騙專線│                │
 │      │      │            │            │          │紀錄表、受理詐騙帳│                │
 │      │      │            │            │          │戶通報警示簡便格式│                │
 │      │      │            │            │          │表、自動櫃員機交易│                │
 │      │      │            │            │          │明細表（見警二十三│                │
 │      │      │            │            │          │卷第53至55頁、警七│                │
 │      │      │            │            │          │卷第118至130頁）  │                │
 ├───┼───┼──────┼──────┼─────┼─────────┼────────┤
 │39    │鄭檉雁│98.08.10. 下│於露天拍賣網│1,200元   │史國龍、黃明仁、陳│史國龍、黃明仁、│
 │      │      │午2 時44分許│站上佯裝販售│          │俊國、黃紘堉之自白│陳俊國、黃紘堉共│
 │      │      │( 起訴書誤載│包包，並以上│          │、被害人鄭檉雁之指│同犯詐欺取財罪，│
 │      │      │為98.08.10. │開電話為其聯│          │訴                │史國龍、黃明仁各│
 │      │      │上午11時許) │絡方式      │          │                  │處有期徒刑肆月，│
 │      │      │            │            │          │上開電話易付卡服務│陳俊國處有期徒刑│
 │      │      │            │            │          │申請書、雙向通聯記│月，黃紘堉處有│
 │      │      │            │            │          │錄、人頭帳戶個資檢│期徒刑貳月。    │
 │      │      │            │            │          │視資料、反詐騙專線│                │
 │      │      │            │            │          │紀錄表、報案三聯單│                │
 │      │      │            │            │          │、受理詐騙帳戶通報│                │
 │      │      │            │            │          │警示簡便格式表、受│                │
 │      │      │            │            │          │理各類案件紀錄表、│                │
 │      │      │            │            │          │自動櫃員機交易明細│                │
 │      │      │            │            │          │表（見警二十三卷第│                │
 │      │      │            │            │          │53至55頁、警七卷第│                │
 │      │      │            │            │          │131至139頁）      │                │
 ├───┴───┴──────┴──────┴─────┴─────────┼────────┤
 │電話：0000000000部分（登記名義人：侯慶章）                                │                │
 ├───┬───┬──────┬──────┬─────┬─────────┼────────┤
 │40    │李珮華│98.08.06. 中│於奇摩拍賣網│7,000元   │史國龍、黃明仁、陳│史國龍、黃明仁、│
 │      │      │午12時14分許│站上佯裝販賣│          │俊國、黃紘堉之自白│陳俊國、黃紘堉共│
 │      │      │            │數位相機，並│          │、被害人李珮華之指│同犯詐欺取財罪，│
 │      │      │            │以上開電話為│          │訴                │史國龍、黃明仁各│
 │      │      │            │其聯絡方式  │          │                  │處有期徒刑肆月，│
 │      │      │            │            │          │上開電話易付卡服務│陳俊國處有期徒刑│
 │      │      │            │            │          │申請書、雙向通聯記│月，黃紘堉處有│
 │      │      │            │            │          │錄、人頭帳戶個資檢│期徒刑貳月。    │
 │      │      │            │            │          │視資料、反詐騙專線│                │
 │      │      │            │            │          │紀錄表、報案三聯單│                │
 │      │      │            │            │          │、受理詐騙帳戶通報│                │
 │      │      │            │            │          │警示簡便格式表、受│                │
 │      │      │            │            │          │理各類案件紀錄表、│                │
 │      │      │            │            │          │自動櫃員機交易明細│                │
 │      │      │            │            │          │表（見警二十三卷第│                │
 │      │      │            │            │          │56至60頁、警七卷第│                │
 │      │      │            │            │          │146至158 頁）     │                │
 ├───┼───┼──────┼──────┼─────┼─────────┼────────┤
 │41    │陳思穎│98.08.05某時│於奇摩拍賣網│4,500元   │史國龍、黃明仁、陳│史國龍、黃明仁、│
 │      │      │許          │站上佯裝販賣│          │俊國、黃紘堉之自白│陳俊國、黃紘堉共│
 │      │      │            │筆記型電腦，│          │、被害人陳思穎之指│同犯詐欺取財罪，│
 │      │      │            │並以上開電話│          │訴                │史國龍、黃明仁各│
 │      │      │            │為其聯絡方式│          │                  │處有期徒刑肆月，│
 │      │      │            │            │          │上開電話易付卡服務│陳俊國處有期徒刑│
 │      │      │            │            │          │申請書、雙向通聯記│月，黃紘堉處有│
 │      │      │            │            │          │錄、人頭帳戶個資檢│期徒刑貳月。    │
 │      │      │            │            │          │視資料、反詐騙專線│                │
 │      │      │            │            │          │紀錄表、疑似詐欺款│                │
 │      │      │            │            │          │項通報單（見警二十│                │
 │      │      │            │            │          │三卷第56至60頁、警│                │
 │      │      │            │            │          │七卷第159至164頁）│                │
 ├───┼───┼──────┼──────┼─────┼─────────┼────────┤
 │42    │劉炤輝│98.08.06. 凌│於奇摩拍賣網│9,000元   │史國龍、黃明仁、陳│史國龍、黃明仁、│
 │      │（告訴│晨0 時16分許│站上佯裝販賣│          │俊國、黃紘堉之自白│陳俊國、黃紘堉共│
 │      │人）  │            │二手筆記型電│          │、被害人劉炤輝之指│同犯詐欺取財罪，│
 │      │      │            │腦2 台，並以│          │訴                │史國龍、黃明仁各│
 │      │      │            │上開電話為其│          │                  │處有期徒刑肆月，│
 │      │      │            │聯絡方式    │          │上開電話易付卡服務│陳俊國處有期徒刑│
 │      │      │            │            │          │申請書、雙向通聯記│月，黃紘堉處有│
 │      │      │            │            │          │錄、人頭帳戶個資檢│期徒刑貳月。    │
 │      │      │            │            │          │視資料、反詐騙專線│                │
 │      │      │            │            │          │紀錄表、報案三聯單│                │
 │      │      │            │            │          │、受理詐騙帳戶通報│                │
 │      │      │            │            │          │警示簡便格式表、受│                │
 │      │      │            │            │          │理各類案件紀錄表、│                │
 │      │      │            │            │          │金融機構聯防機制通│                │
 │      │      │            │            │          │報單、自動櫃員機交│                │
 │      │      │            │            │          │易明細表、詐欺網頁│                │
 │      │      │            │            │          │資料（見警二十三卷│                │
 │      │      │            │            │          │第56至60頁、警七卷│                │
 │      │      │            │            │          │第165至178頁）    │                │
 ├───┼───┼──────┼──────┼─────┼─────────┼────────┤
 │43    │劉芳蓁│98.08.05. 晚│於奇摩拍賣網│3,300元   │史國龍、黃明仁、陳│史國龍、黃明仁、│
 │      │（告訴│上11時50分許│站上佯裝販售│          │俊國、黃紘堉之自白│陳俊國、黃紘堉共│
 │      │人）  │( 起訴書誤載│西堤牛排、陶│          │、被害人劉芳蓁之指│同犯詐欺取財罪，│
 │      │      │為98.08.05. │板屋折價券共│          │訴                │史國龍、黃明仁各│
 │      │      │凌晨0時23分 │8 張，並以上│          │                  │處有期徒刑肆月，│
 │      │      │許)         │開電話為其聯│          │上開電話易付卡服務│陳俊國處有期徒刑│
 │      │      │            │絡方式      │          │申請書、雙向通聯記│月，黃紘堉處有│
 │      │      │            │            │          │錄、人頭帳戶個資檢│期徒刑貳月。    │
 │      │      │            │            │          │視資料、反詐騙專線│                │
 │      │      │            │            │          │紀錄表、報案三聯單│                │
 │      │      │            │            │          │、受理詐騙帳戶通報│                │
 │      │      │            │            │          │警示簡便格式表、受│                │
 │      │      │            │            │          │理各類案件紀錄表、│                │
 │      │      │            │            │          │自動櫃員機交易明細│                │
 │      │      │            │            │          │表（見警二十三卷第│                │
 │      │      │            │            │          │56至60頁、警七卷第│                │
 │      │      │            │            │          │182 至194 頁）    │                │
 ├───┼───┼──────┼──────┼─────┼─────────┼────────┤
 │44    │張庭禎│98.08.06. 上│於奇摩拍賣網│6,000元   │史國龍、黃明仁、陳│史國龍、黃明仁、│
 │      │      │午8 時19分許│站上佯裝販售│          │俊國、黃紘堉之自白│陳俊國、黃紘堉共│
 │      │      │            │行動電話，並│          │、被害人張庭禎之指│同犯詐欺取財罪，│
 │      │      │            │以上開電話為│          │訴                │史國龍、黃明仁各│
 │      │      │            │其聯絡方式  │          │                  │處有期徒刑肆月，│
 │      │      │            │            │          │上開電話易付卡服務│陳俊國處有期徒刑│
 │      │      │            │            │          │申請書、雙向通聯記│月，黃紘堉處有│
 │      │      │            │            │          │錄、人頭帳戶個資檢│期徒刑貳月。    │
 │      │      │            │            │          │視資料、反詐騙專線│                │
 │      │      │            │            │          │紀錄表、報案三聯單│                │
 │      │      │            │            │          │、受理詐騙帳戶通報│                │
 │      │      │            │            │          │警示簡便格式表、受│                │
 │      │      │            │            │          │理各類案件紀錄表、│                │
 │      │      │            │            │          │郵政國內匯款執據（│                │
 │      │      │            │            │          │見警二十三卷第56至│                │
 │      │      │            │            │          │60頁、警七卷第195 │                │
 │      │      │            │            │          │至204 頁）        │                │
 ├───┼───┼──────┼──────┼─────┼─────────┼────────┤
 │45    │張文治│98.08.06. 凌│於網路上佯裝│4,000元   │史國龍、黃明仁、陳│史國龍、黃明仁、│
 │      │（告訴│晨0 時42分許│販賣宏碁    │          │俊國、黃紘堉之自白│陳俊國、黃紘堉共│
 │      │人）  │( 起訴書誤載│Aspire one（│          │、被害人張文治之指│同犯詐欺取財罪，│
 │      │      │為98.08.05. │XP版）8.9"小│          │訴                │史國龍、黃明仁各│
 │      │      │晚上11時許) │筆電（寶石藍│          │                  │處有期徒刑肆月，│
 │      │      │            │），並以上開│          │上開電話易付卡服務│陳俊國處有期徒刑│
 │      │      │            │電話為其聯絡│          │申請書、雙向通聯記│月，黃紘堉處有│
 │      │      │            │方式        │          │錄、人頭帳戶個資檢│期徒刑貳月。    │
 │      │      │            │            │          │視資料、反詐騙專線│                │
 │      │      │            │            │          │紀錄表、報案三聯單│                │
 │      │      │            │            │          │、受理詐騙帳戶通報│                │
 │      │      │            │            │          │警示簡便格式表、受│                │
 │      │      │            │            │          │理各類案件紀錄表、│                │
 │      │      │            │            │          │金融機構聯防機制通│                │
 │      │      │            │            │          │報單、網路銀行交易│                │
 │      │      │            │            │          │明細表、自動櫃員機│                │
 │      │      │            │            │          │交易明細表、詐欺網│                │
 │      │      │            │            │          │頁資料（見警二十三│                │
 │      │      │            │            │          │卷第56至60頁、警七│                │
 │      │      │            │            │          │卷第206至222頁）  │                │
 ├───┼───┼──────┼──────┼─────┼─────────┼────────┤
 │46    │陳添福│98.08.05. 晚│於奇摩拍賣網│7,800元   │史國龍、黃明仁、陳│史國龍、黃明仁、│
 │      │      │上6 時3 分許│站上佯裝販賣│          │俊國、黃紘堉之自白│陳俊國、黃紘堉共│
 │      │      │( 起訴書誤載│PS3遊戲機1台│          │、被害人陳添福之指│同犯詐欺取財罪，│
 │      │      │為98.08.05. │及Sharp行動 │          │訴                │史國龍、黃明仁各│
 │      │      │下午5時36分 │電話1 支，並│          │                  │處有期徒刑肆月，│
 │      │      │許)         │以上開電話為│          │上開電話易付卡服務│陳俊國處有期徒刑│
 │      │      │            │其聯絡方式  │          │申請書、雙向通聯記│月，黃紘堉處有│
 │      │      │            │            │          │錄、人頭帳戶個資檢│期徒刑貳月。    │
 │      │      │            │            │          │視資料、反詐騙專線│                │
 │      │      │            │            │          │紀錄表、報案三聯單│                │
 │      │      │            │            │          │、受理詐騙帳戶通報│                │
 │      │      │            │            │          │警示簡便格式表、自│                │
 │      │      │            │            │          │動櫃員機交易明細表│                │
 │      │      │            │            │          │（見警二十三卷第56│                │
 │      │      │            │            │          │至60頁、警七卷第  │                │
 │      │      │            │            │          │223至233頁）      │                │
 ├───┼───┼──────┼──────┼─────┼─────────┼────────┤
 │47    │王振益│98.08.05. 晚│於奇摩拍賣網│6,000元   │史國龍、黃明仁、陳│史國龍、黃明仁、│
 │      │      │上7 時24分許│站上佯裝販賣│          │俊國、黃紘堉之自白│陳俊國、黃紘堉共│
 │      │      │( 起訴書誤載│二手PS3 80G │          │、被害人王振益之指│同犯詐欺取財罪，│
 │      │      │為98.08.05. │遊戲機，並以│          │訴                │史國龍、黃明仁各│
 │      │      │晚上6時許)  │上開電話為其│          │                  │處有期徒刑肆月，│
 │      │      │            │聯絡方式    │          │上開電話易付卡服務│陳俊國處有期徒刑│
 │      │      │            │            │          │申請書、雙向通聯記│月，黃紘堉處有│
 │      │      │            │            │          │錄、人頭帳戶個資檢│期徒刑貳月。    │
 │      │      │            │            │          │視資料、反詐騙專線│                │
 │      │      │            │            │          │紀錄表、受理詐騙帳│                │
 │      │      │            │            │          │戶通報警示簡便格式│                │
 │      │      │            │            │          │表、受理各類案件紀│                │
 │      │      │            │            │          │錄表、自動櫃員機交│                │
 │      │      │            │            │          │易明細表、存簿影本│                │
 │      │      │            │            │          │、詐欺網頁資料（見│                │
 │      │      │            │            │          │警二十三卷第56至60│                │
 │      │      │            │            │          │頁、警七卷第234 至│                │
 │      │      │            │            │          │248頁）           │                │
 ├───┼───┼──────┼──────┼─────┼─────────┼────────┤
 │48    │張簡宇│98.08.05. 下│於奇摩拍賣網│6,100元   │史國龍、黃明仁、陳│史國龍、黃明仁、│
 │      │哲    │午3 時20分許│站上佯裝販售│          │俊國、黃紘堉之自白│陳俊國、黃紘堉共│
 │      │（告訴│( 起訴書誤載│PS3遊戲機1台│          │、被害人張簡宇哲之│同犯詐欺取財罪，│
 │      │人）  │為98.08.05. │，並以上開電│          │指訴              │史國龍、黃明仁各│
 │      │      │下午2時50分 │話為其聯絡方│          │                  │處有期徒刑肆月，│
 │      │      │許)         │式          │          │上開電話易付卡服務│陳俊國處有期徒刑│
 │      │      │            │            │          │申請書、雙向通聯記│月，黃紘堉處有│
 │      │      │            │            │          │錄、人頭帳戶個資檢│期徒刑貳月。    │
 │      │      │            │            │          │視資料、反詐騙專線│                │
 │      │      │            │            │          │紀錄表、報案三聯單│                │
 │      │      │            │            │          │、受理詐騙帳戶通報│                │
 │      │      │            │            │          │警示簡便格式表、交│                │
 │      │      │            │            │          │易明細（見警二十三│                │
 │      │      │            │            │          │卷第56至60頁、警七│                │
 │      │      │            │            │          │卷第249至258頁）  │                │
 ├───┴───┴──────┴──────┴─────┴─────────┼────────┤
 │電話：0000000000部分（登記名義人：楊國輝）                                │                │
 ├───┬───┬──────┬──────┬─────┬─────────┼────────┤
 │49    │彭嘉玲│98.08.11. 晚│於露天拍賣網│5,000元   │史國龍、黃明仁、陳│史國龍、黃明仁、│
 │      │      │上11時26分許│站上佯裝販售│          │俊國、黃紘堉之自白│陳俊國、黃紘堉共│
 │      │      │( 起訴書誤載│電腦，並以上│          │、被害人彭嘉玲之指│同犯詐欺取財罪，│
 │      │      │為98.08.11. │開電話為其聯│          │訴                │史國龍、黃明仁各│
 │      │      │晚上10時許) │絡方式      │          │                  │處有期徒刑肆月，│
 │      │      │            │            │          │上開電話易付卡服務│陳俊國處有期徒刑│
 │      │      │            │            │          │申請書、雙向通聯記│月，黃紘堉處有│
 │      │      │            │            │          │錄、人頭帳戶個資檢│期徒刑貳月。    │
 │      │      │            │            │          │視資料、反詐騙專線│                │
 │      │      │            │            │          │紀錄表、報案三聯單│                │
 │      │      │            │            │          │、受理詐騙帳戶通報│                │
 │      │      │            │            │          │警示簡便格式表、受│                │
 │      │      │            │            │          │理各類案件紀錄表、│                │
 │      │      │            │            │          │自動櫃員機交易明細│                │
 │      │      │            │            │          │表、詐欺網頁資料（│                │
 │      │      │            │            │          │見警二十三卷第74至│                │
 │      │      │            │            │          │76頁、警七卷第262 │                │
 │      │      │            │            │          │至275頁）         │                │
 ├───┼───┼──────┼──────┼─────┼─────────┼────────┤
 │50    │邱微倩│98.08.11. 凌│於露天拍賣網│26,000元  │史國龍、黃明仁、陳│史國龍、黃明仁、│
 │      │      │晨0 時51分許│站上佯裝販售│          │俊國、黃紘堉之自白│陳俊國、黃紘堉共│
 │      │      │            │液晶電視與行│          │、被害人邱微倩之指│同犯詐欺取財罪，│
 │      │      │            │動電話，並以│          │訴                │史國龍、黃明仁各│
 │      │      │            │上開電話為其│          │                  │處有期徒刑伍月，│
 │      │      │            │聯絡方式    │          │上開電話易付卡服務│陳俊國處有期徒刑│
 │      │      │            │            │          │申請書、雙向通聯記│肆月，黃紘堉處有│
 │      │      │            │            │          │錄、人頭帳戶個資檢│期徒刑月。    │
 │      │      │            │            │          │視資料、反詐騙專線│                │
 │      │      │            │            │          │紀錄表、報案三聯單│                │
 │      │      │            │            │          │受理各類案件紀錄表│                │
 │      │      │            │            │          │（見警二十三卷第74│                │
 │      │      │            │            │          │至76頁、警七卷第  │                │
 │      │      │            │            │          │276至284頁）      │                │
 ├───┼───┼──────┼──────┼─────┼─────────┼────────┤
 │51    │黃文志│98.08.11. 下│於露天拍賣網│14,000元  │史國龍、黃明仁、陳│史國龍、黃明仁、│
 │      │      │午4時30 分許│站上佯裝販售│          │俊國、黃紘堉之自白│陳俊國、黃紘堉共│
 │      │      │            │登山越野腳踏│          │、被害人黃文志之指│同犯詐欺取財罪，│
 │      │      │            │車，並以上開│          │訴                │史國龍、黃明仁各│
 │      │      │            │電話為其聯絡│          │                  │處有期徒刑伍月，│
 │      │      │            │方式        │          │上開電話易付卡服務│陳俊國處有期徒刑│
 │      │      │            │            │          │申請書、雙向通聯記│肆月，黃紘堉處有│
 │      │      │            │            │          │錄、人頭帳戶個資檢│期徒刑月。    │
 │      │      │            │            │          │視資料、反詐騙專線│                │
 │      │      │            │            │          │紀錄表、報案三聯單│                │
 │      │      │            │            │          │、受理詐騙帳戶通報│                │
 │      │      │            │            │          │警示簡便格式表、受│                │
 │      │      │            │            │          │理各類案件紀錄表、│                │
 │      │      │            │            │          │網路銀行轉帳交易通│                │
 │      │      │            │            │          │知、詐欺網頁資料（│                │
 │      │      │            │            │          │見警二十三卷第74至│                │
 │      │      │            │            │          │76頁、警七卷第285 │                │
 │      │      │            │            │          │至297頁）         │                │
 ├───┼───┼──────┼──────┼─────┼─────────┼────────┤
 │52    │黃建偉│98.08.10上午│於露天拍賣網│7,100元   │史國龍、黃明仁、陳│史國龍、黃明仁、│
 │      │      │11時35分許( │站上佯裝販售│          │俊國、黃紘堉之自白│陳俊國、黃紘堉共│
 │      │      │起訴書誤載為│Samsung SGH-│          │、被害人黃建偉之指│同犯詐欺取財罪，│
 │      │      │98.08.11凌晨│I908型號行動│          │訴                │史國龍、黃明仁各│
 │      │      │1 時28分許) │電話，並以上│          │                  │處有期徒刑肆月，│
 │      │      │            │開電話為其聯│          │上開電話易付卡服務│陳俊國處有期徒刑│
 │      │      │            │絡方式      │          │申請書、雙向通聯記│月，黃紘堉處有│
 │      │      │            │            │          │錄、人頭帳戶個資檢│期徒刑貳月。    │
 │      │      │            │            │          │視資料、反詐騙專線│                │
 │      │      │            │            │          │紀錄表、金融機構聯│                │
 │      │      │            │            │          │防機制通報單（見警│                │
 │      │      │            │            │          │二十三卷第74至76頁│                │
 │      │      │            │            │          │、警七卷第298至300│                │
 │      │      │            │            │          │頁）              │                │
 ├───┼───┼──────┼──────┼─────┼─────────┼────────┤
 │53    │曹武敬│98.08.10. 晚│於奇摩拍賣網│6,120元   │史國龍、黃明仁、陳│史國龍、黃明仁、│
 │      │      │上6 時43分許│站上佯裝販售│          │俊國、黃紘堉之自白│陳俊國、黃紘堉共│
 │      │      │( 起訴書誤載│王品牛排券，│          │、被害人曹武敬之指│同犯詐欺取財罪，│
 │      │      │為98.08.10. │並以上開電話│          │訴                │史國龍、黃明仁各│
 │      │      │晚上11時許) │為其聯絡方式│          │                  │處有期徒刑肆月，│
 │      │      │            │            │          │上開電話易付卡服務│陳俊國處有期徒刑│
 │      │      │            │            │          │申請書、雙向通聯記│月，黃紘堉處有│
 │      │      │            │            │          │錄、人頭帳戶個資檢│期徒刑貳月。    │
 │      │      │            │            │          │視資料、反詐騙專線│                │
 │      │      │            │            │          │紀錄表、報案三聯單│                │
 │      │      │            │            │          │、受理詐騙帳戶通報│                │
 │      │      │            │            │          │警示簡便格式表、受│                │
 │      │      │            │            │          │理各類案件紀錄表、│                │
 │      │      │            │            │          │自動櫃員機交易明細│                │
 │      │      │            │            │          │表（見警二十三卷第│                │
 │      │      │            │            │          │74至76頁、警七卷第│                │
 │      │      │            │            │          │301至315 頁）     │                │
 ├───┼───┼──────┼──────┼─────┼─────────┼────────┤
 │54    │吉婷  │98.08.11晚上│於露天拍賣網│6,100元   │史國龍、黃明仁、陳│史國龍、黃明仁、│
 │      │      │9 時54分許（│站上佯裝販售│          │俊國、黃紘堉之自白│陳俊國、黃紘堉共│
 │      │      │起訴書誤載為│筆記型電腦，│          │、被害人古婷之指訴│同犯詐欺取財罪，│
 │      │      │98.08.10晚上│並以上開電話│          │                  │史國龍、黃明仁各│
 │      │      │10時許）    │為其聯絡方式│          │上開電話易付卡服務│處有期徒刑肆月，│
 │      │      │            │            │          │申請書、雙向通聯記│陳俊國處有期徒刑│
 │      │      │            │            │          │錄、人頭帳戶個資檢│月，黃紘堉處有│
 │      │      │            │            │          │視資料、反詐騙專線│期徒刑貳月。    │
 │      │      │            │            │          │紀錄表（見警二十三│                │
 │      │      │            │            │          │卷第74至76頁、警七│                │
 │      │      │            │            │          │卷第316至318頁）  │                │
 ├───┼───┼──────┼──────┼─────┼─────────┼────────┤
 │55    │陳怡秀│98.08.10. 中│於露天拍賣網│5,500元   │史國龍、黃明仁、陳│史國龍、黃明仁、│
 │      │      │午12時43分許│站上佯裝販售│          │俊國、黃紘堉之自白│陳俊國、黃紘堉共│
 │      │      │            │Wii主機+Wii │          │、被害人陳怡秀之指│同犯詐欺取財罪，│
 │      │      │            │Fit+原廠左右│          │訴                │史國龍、黃明仁各│
 │      │      │            │手*2公司貨（│          │                  │處有期徒刑肆月，│
 │      │      │            │已改機，附遊│          │上開電話易付卡服務│陳俊國處有期徒刑│
 │      │      │            │戲片），並以│          │申請書、雙向通聯記│月，黃紘堉處有│
 │      │      │            │上開電話為其│          │錄、人頭帳戶個資檢│期徒刑貳月。    │
 │      │      │            │聯絡方式    │          │視資料、反詐騙專線│                │
 │      │      │            │            │          │紀錄表、報案三聯單│                │
 │      │      │            │            │          │、受理詐騙帳戶通報│                │
 │      │      │            │            │          │警示簡便格式表、受│                │
 │      │      │            │            │          │理各類案件紀錄表、│                │
 │      │      │            │            │          │自動櫃員機交易明細│                │
 │      │      │            │            │          │表（見警二十三卷第│                │
 │      │      │            │            │          │74至76頁、警七卷第│                │
 │      │      │            │            │          │319至331 頁）     │                │
 ├───┴───┴──────┴──────┴─────┴─────────┼────────┤
 │電話：0000000000部分（登記名義人：陳曉萱）                                │                │
 ├───┬───┬──────┬──────┬─────┬─────────┼────────┤
 │56    │熊介銘│98.08.08. 晚│於露天拍賣網│15,100元  │史國龍、黃明仁、陳│史國龍、黃明仁、│
 │      │（告訴│上11時15分許│站上佯裝販售│          │俊國、黃紘堉之自白│陳俊國、黃紘堉共│
 │      │人）  │            │OlympusE-P1 │          │、被害人熊介銘之指│同犯詐欺取財罪，│
 │      │      │            │型號相機，並│          │訴                │史國龍、黃明仁各│
 │      │      │            │以上開電話為│          │                  │處有期徒刑伍月，│
 │      │      │            │其聯絡方式  │          │上開電話易付卡服務│陳俊國處有期徒刑│
 │      │      │            │            │          │申請書、雙向通聯記│肆月，黃紘堉處有│
 │      │      │            │            │          │錄、人頭帳戶個資檢│期徒刑月。    │
 │      │      │            │            │          │視資料、反詐騙專線│                │
 │      │      │            │            │          │紀錄表、報案三聯單│                │
 │      │      │            │            │          │、受理詐騙帳戶通報│                │
 │      │      │            │            │          │警示簡便格式表、受│                │
 │      │      │            │            │          │理各類案件紀錄表、│                │
 │      │      │            │            │          │金融機構聯防機制通│                │
 │      │      │            │            │          │報單、ATM交易通知 │                │
 │      │      │            │            │          │（見警二十三卷第63│                │
 │      │      │            │            │          │至71頁、警八卷第7 │                │
 │      │      │            │            │          │至17頁）          │                │
 ├───┼───┼──────┼──────┼─────┼─────────┼────────┤
 │57    │藍家文│98.08.08. 早│於露天拍賣網│6,100元   │史國龍、黃明仁、陳│史國龍、黃明仁、│
 │      │      │上11時44分許│站上佯裝販售│          │俊國、黃紘堉之自白│陳俊國、黃紘堉共│
 │      │      │            │二手PS3 遊戲│          │、被害人藍家文之指│同犯詐欺取財罪，│
 │      │      │            │機，並以上開│          │訴                │史國龍、黃明仁各│
 │      │      │            │電話為其聯絡│          │                  │處有期徒刑肆月，│
 │      │      │            │方式        │          │上開電話易付卡服務│陳俊國處有期徒刑│
 │      │      │            │            │          │申請書、雙向通聯記│月，黃紘堉處有│
 │      │      │            │            │          │錄、人頭帳戶個資檢│期徒刑貳月。    │
 │      │      │            │            │          │視資料、反詐騙專線│                │
 │      │      │            │            │          │紀錄表、報案三聯單│                │
 │      │      │            │            │          │、受理詐騙帳戶通報│                │
 │      │      │            │            │          │警示簡便格式表、受│                │
 │      │      │            │            │          │理各類案件紀錄表、│                │
 │      │      │            │            │          │自動櫃員機交易明細│                │
 │      │      │            │            │          │表（見警二十三卷第│                │
 │      │      │            │            │          │63至71頁、警八卷第│                │
 │      │      │            │            │          │19至28頁）        │                │
 ├───┼───┼──────┼──────┼─────┼─────────┼────────┤
 │58    │陳秀卿│98.08.09. 晚│於奇摩拍賣網│11,000元  │史國龍、黃明仁、陳│史國龍、黃明仁、│
 │      │      │上9時22 分許│站上佯裝販售│          │俊國、黃紘堉之自白│陳俊國、黃紘堉共│
 │      │      │            │NIKON D90+原│          │、被害人陳秀卿之指│同犯詐欺取財罪，│
 │      │      │            │廠18-105mmVR│          │訴                │史國龍、黃明仁各│
 │      │      │            │鏡頭，並以上│          │                  │處有期徒刑伍月，│
 │      │      │            │開電話為其聯│          │上開電話易付卡服務│陳俊國處有期徒刑│
 │      │      │            │絡方式      │          │申請書、雙向通聯記│肆月，黃紘堉處有│
 │      │      │            │            │          │錄、人頭帳戶個資檢│期徒刑月。    │
 │      │      │            │            │          │視資料、反詐騙專線│                │
 │      │      │            │            │          │紀錄表、報案三聯單│                │
 │      │      │            │            │          │、受理詐騙帳戶通報│                │
 │      │      │            │            │          │警示簡便格式表、受│                │
 │      │      │            │            │          │理各類案件紀錄表（│                │
 │      │      │            │            │          │見警二十三卷第63至│                │
 │      │      │            │            │          │71頁、警六卷第31至│                │
 │      │      │            │            │          │43頁）            │                │
 ├───┼───┼──────┼──────┼─────┼─────────┼────────┤
 │59    │陳銀財│98.08.08. 晚│於奇摩拍賣網│10,100元  │史國龍、黃明仁、陳│史國龍、黃明仁、│
 │      │      │上7 時19分許│站上佯裝販售│          │俊國、黃紘堉之自白│陳俊國、黃紘堉共│
 │      │      │（起訴書誤載│相機1 台，並│          │、被害人陳銀財之指│同犯詐欺取財罪，│
 │      │      │為7 時20分許│以上開電話為│          │訴                │史國龍、黃明仁各│
 │      │      │）          │其聯絡方式  │          │                  │處有期徒刑伍月，│
 │      │      │            │            │          │上開電話易付卡服務│陳俊國處有期徒刑│
 │      │      │            │            │          │申請書、雙向通聯記│肆月，黃紘堉處有│
 │      │      │            │            │          │錄、人頭帳戶個資檢│期徒刑月。    │
 │      │      │            │            │          │視資料、反詐騙專線│                │
 │      │      │            │            │          │紀錄表、報案三聯單│                │
 │      │      │            │            │          │、受理詐騙帳戶通報│                │
 │      │      │            │            │          │警示簡便格式表、受│                │
 │      │      │            │            │          │理各類案件紀錄表、│                │
 │      │      │            │            │          │金融機構聯防機制通│                │
 │      │      │            │            │          │報單、轉帳資料（見│                │
 │      │      │            │            │          │警二十三卷第63至71│                │
 │      │      │            │            │          │頁、警八卷第44至57│                │
 │      │      │            │            │          │頁）              │                │
 ├───┼───┼──────┼──────┼─────┼─────────┼────────┤
 │60    │張銘原│98.08.09. 下│於露天拍賣網│7,100元   │史國龍、黃明仁、陳│史國龍、黃明仁、│
 │      │      │午1 時49分許│站上佯裝販售│          │俊國、黃紘堉之自白│陳俊國、黃紘堉共│
 │      │      │( 起訴書誤載│小筆電1台， │          │、被害人張銘原之指│同犯詐欺取財罪，│
 │      │      │為98.08.09. │並以上開電話│          │訴                │史國龍、黃明仁各│
 │      │      │下午2時許)  │為其聯絡方式│          │                  │處有期徒刑肆月，│
 │      │      │            │            │          │上開電話易付卡服務│陳俊國處有期徒刑│
 │      │      │            │            │          │申請書、雙向通聯記│月，黃紘堉處有│
 │      │      │            │            │          │錄、人頭帳戶個資檢│期徒刑貳月。    │
 │      │      │            │            │          │視資料、反詐騙專線│                │
 │      │      │            │            │          │紀錄表、受理詐騙帳│                │
 │      │      │            │            │          │戶通報警示簡便格式│                │
 │      │      │            │            │          │表、受理各類案件紀│                │
 │      │      │            │            │          │錄表、金融機構聯防│                │
 │      │      │            │            │          │機制通報單、網路銀│                │
 │      │      │            │            │          │行ATM 交易明細表、│                │
 │      │      │            │            │          │詐欺網頁資料（見警│                │
 │      │      │            │            │          │二十三卷第63至71頁│                │
 │      │      │            │            │          │、警八卷第58至69頁│                │
 │      │      │            │            │          │）                │                │
 ├───┼───┼──────┼──────┼─────┼─────────┼────────┤
 │61    │吳鈦瑜│98.08.09. 下│於奇摩拍賣網│5,000元   │史國龍、黃明仁、陳│史國龍、黃明仁、│
 │      │      │午5時40分許 │站上佯裝販售│          │俊國、黃紘堉之自白│陳俊國、黃紘堉共│
 │      │      │            │Wii遊戲機， │          │、被害人吳鈦瑜之指│同犯詐欺取財罪，│
 │      │      │            │並以上開電話│          │訴                │史國龍、黃明仁各│
 │      │      │            │為其聯絡方式│          │                  │處有期徒刑肆月，│
 │      │      │            │            │          │上開電話易付卡服務│陳俊國處有期徒刑│
 │      │      │            │            │          │申請書、雙向通聯記│月，黃紘堉處有│
 │      │      │            │            │          │錄、人頭帳戶個資檢│期徒刑貳月。    │
 │      │      │            │            │          │視資料、反詐騙專線│                │
 │      │      │            │            │          │紀錄表、報案三聯單│                │
 │      │      │            │            │          │、受理詐騙帳戶通報│                │
 │      │      │            │            │          │警示簡便格式表、受│                │
 │      │      │            │            │          │理各類案件紀錄表、│                │
 │      │      │            │            │          │存簿影本（見警二十│                │
 │      │      │            │            │          │三卷第63至71頁、警│                │
 │      │      │            │            │          │八卷第70至79頁）  │                │
 ├───┼───┼──────┼──────┼─────┼─────────┼────────┤
 │62    │林柏宏│98.08.09. 晚│於露天拍賣網│5,000元   │史國龍、黃明仁、陳│史國龍、黃明仁、│
 │      │（告訴│上11時40分許│站上佯裝販售│          │俊國、黃紘堉之自白│陳俊國、黃紘堉共│
 │      │人）  │( 起訴書誤載│Wii遊戲機， │          │、被害人林柏宏之指│同犯詐欺取財罪，│
 │      │      │為98.08.09. │並以上開電話│          │訴                │史國龍、黃明仁各│
 │      │      │晚上11時許) │為其聯絡方式│          │                  │處有期徒刑肆月，│
 │      │      │            │            │          │上開電話易付卡服務│陳俊國處有期徒刑│
 │      │      │            │            │          │申請書、雙向通聯記│月，黃紘堉處有│
 │      │      │            │            │          │錄、人頭帳戶個資檢│期徒刑貳月。    │
 │      │      │            │            │          │視資料、反詐騙專線│                │
 │      │      │            │            │          │紀錄表、報案三聯單│                │
 │      │      │            │            │          │、受理詐騙帳戶通報│                │
 │      │      │            │            │          │警示簡便格式表、疑│                │
 │      │      │            │            │          │似詐欺款項通報單、│                │
 │      │      │            │            │          │存簿匯款（見警二十│                │
 │      │      │            │            │          │三卷第63至71頁、警│                │
 │      │      │            │            │          │八卷第80至91頁）  │                │
 ├───┼───┼──────┼──────┼─────┼─────────┼────────┤
 │63    │姜順展│98.08.08中午│於露天拍賣網│2,830元   │史國龍、黃明仁、陳│史國龍、黃明仁、│
 │      │      │12時11分許( │站上佯裝販售│          │俊國、黃紘堉之自白│陳俊國、黃紘堉共│
 │      │      │起訴書誤載為│遠雄海洋公園│          │、被害人姜順展之指│同犯詐欺取財罪，│
 │      │      │98.08.10下午│門票，並以上│          │訴                │史國龍、黃明仁各│
 │      │      │5時17分許)  │開電話為其聯│          │                  │處有期徒刑肆月，│
 │      │      │            │絡方式      │          │上開電話易付卡服務│陳俊國處有期徒刑│
 │      │      │            │            │          │申請書、雙向通聯記│月，黃紘堉處有│
 │      │      │            │            │          │錄、人頭帳戶個資檢│期徒刑貳月。    │
 │      │      │            │            │          │視資料、反詐騙專線│                │
 │      │      │            │            │          │紀錄表（見警二十三│                │
 │      │      │            │            │          │卷第63至71頁、警八│                │
 │      │      │            │            │          │卷第93至95頁）    │                │
 ├───┼───┼──────┼──────┼─────┼─────────┼────────┤
 │64    │洪堂欽│98.08.07. 凌│於奇摩拍賣網│13,000元  │史國龍、黃明仁、陳│史國龍、黃明仁、│
 │      │（告訴│晨0 時59分許│站上佯裝販售│          │俊國、黃紘堉之自白│陳俊國、黃紘堉共│
 │      │人）  │            │行動電話、相│          │、被害人洪堂欽之指│同犯詐欺取財罪，│
 │      │      │            │機，並以上開│          │訴                │史國龍、黃明仁各│
 │      │      │            │電話為其聯絡│          │                  │處有期徒刑伍月，│
 │      │      │            │方式        │          │上開電話易付卡服務│陳俊國處有期徒刑│
 │      │      │            │            │          │申請書、雙向通聯記│肆月，黃紘堉處有│
 │      │      │            │            │          │錄、人頭帳戶個資檢│期徒刑月。    │
 │      │      │            │            │          │視資料、反詐騙專線│                │
 │      │      │            │            │          │紀錄表、報案三聯單│                │
 │      │      │            │            │          │、受理詐騙帳戶通報│                │
 │      │      │            │            │          │警示簡便格式表、受│                │
 │      │      │            │            │          │理各類案件紀錄表、│                │
 │      │      │            │            │          │金融機構聯防機制通│                │
 │      │      │            │            │          │報單、ATM 轉出明細│                │
 │      │      │            │            │          │資料（見警二十三卷│                │
 │      │      │            │            │          │第63至71頁、警八卷│                │
 │      │      │            │            │          │第99至110頁）     │                │
 ├───┼───┼──────┼──────┼─────┼─────────┼────────┤
 │65    │吳凱琳│98.08.08. 下│於奇摩拍賣網│17,000元  │史國龍、黃明仁、陳│史國龍、黃明仁、│
 │      │      │午2 時8 分許│站上佯裝販售│          │俊國、黃紘堉之自白│陳俊國、黃紘堉共│
 │      │      │ ( 起 訴書日│MacBook Pro │          │、被害人吳凱琳之指│同犯詐欺取財罪，│
 │      │      │期誤載為98. │2.66GHz 15.4│          │訴                │史國龍、黃明仁各│
 │      │      │08.08.下午1 │吋電腦1 台，│          │                  │處有期徒刑伍月，│
 │      │      │時33分許)   │並以上開電話│          │上開電話易付卡服務│陳俊國處有期徒刑│
 │      │      │            │為其聯絡方式│          │申請書、雙向通聯記│肆月，黃紘堉處有│
 │      │      │            │            │          │錄、人頭帳戶個資檢│期徒刑月。    │
 │      │      │            │            │          │視資料、反詐騙專線│                │
 │      │      │            │            │          │紀錄表、報案三聯單│                │
 │      │      │            │            │          │、受理詐騙帳戶通報│                │
 │      │      │            │            │          │警示簡便格式表、受│                │
 │      │      │            │            │          │理各類案件紀錄表、│                │
 │      │      │            │            │          │自動櫃員機交易明細│                │
 │      │      │            │            │          │表、詐欺網頁資料（│                │
 │      │      │            │            │          │見警二十三卷第63至│                │
 │      │      │            │            │          │71頁、警八卷第111 │                │
 │      │      │            │            │          │至131頁）         │                │
 ├───┼───┼──────┼──────┼─────┼─────────┼────────┤
 │66    │王俊鈞│98.08.09. 凌│於露天拍賣網│10,000元  │史國龍、黃明仁、陳│史國龍、黃明仁、│
 │      │      │晨0 時29分許│站上佯裝販售│          │俊國、黃紘堉之自白│陳俊國、黃紘堉共│
 │      │      │            │筆記型電腦，│          │、被害人王俊鈞之指│同犯詐欺取財罪，│
 │      │      │            │並以上開電話│          │訴                │史國龍、黃明仁各│
 │      │      │            │為其聯絡方式│          │                  │處有期徒刑伍月，│
 │      │      │            │            │          │上開電話易付卡服務│陳俊國處有期徒刑│
 │      │      │            │            │          │申請書、雙向通聯記│肆月，黃紘堉處有│
 │      │      │            │            │          │錄、人頭帳戶個資檢│期徒刑月。    │
 │      │      │            │            │          │視資料、反詐騙專線│                │
 │      │      │            │            │          │紀錄表、報案三聯單│                │
 │      │      │            │            │          │、受理詐騙帳戶通報│                │
 │      │      │            │            │          │警示簡便格式表、受│                │
 │      │      │            │            │          │理各類案件紀錄表、│                │
 │      │      │            │            │          │金融機構聯防機制通│                │
 │      │      │            │            │          │報單、轉帳通知（見│                │
 │      │      │            │            │          │警二十三卷第63至71│                │
 │      │      │            │            │          │頁、警八卷第143至 │                │
 │      │      │            │            │          │144頁）           │                │
 ├───┼───┼──────┼──────┼─────┼─────────┼────────┤
 │67    │黃戍伶│98.08.09. 上│於露天拍賣網│5,000元   │史國龍、黃明仁、陳│史國龍、黃明仁、│
 │      │      │午11時30分許│站上佯裝販售│          │俊國、黃紘堉之自白│陳俊國、黃紘堉共│
 │      │      │            │宏碁Aspire  │          │、被害人黃戌伶之指│同犯詐欺取財罪，│
 │      │      │            │one ZG5小筆 │          │訴                │史國龍、黃明仁各│
 │      │      │            │電，並以上開│          │                  │處有期徒刑肆月，│
 │      │      │            │電話為其聯絡│          │上開電話易付卡服務│陳俊國處有期徒刑│
 │      │      │            │方式        │          │申請書、雙向通聯記│月，黃紘堉處有│
 │      │      │            │            │          │錄、人頭帳戶個資檢│期徒刑貳月。    │
 │      │      │            │            │          │視資料、反詐騙專線│                │
 │      │      │            │            │          │紀錄表、報案三聯單│                │
 │      │      │            │            │          │、受理詐騙帳戶通報│                │
 │      │      │            │            │          │警示簡便格式表、受│                │
 │      │      │            │            │          │理各類案件紀錄表、│                │
 │      │      │            │            │          │金融機構聯防機制通│                │
 │      │      │            │            │          │報單、存簿影本、詐│                │
 │      │      │            │            │          │欺網頁資料（見警二│                │
 │      │      │            │            │          │十三卷第15至19頁、│                │
 │      │      │            │            │          │警八卷第145至159頁│                │
 │      │      │            │            │          │）                │                │
 ├───┼───┼──────┼──────┼─────┼─────────┼────────┤
 │68    │顏珮玲│(第一次)    │於露天拍賣網│(第一次)  │史國龍、黃明仁、陳│史國龍、黃明仁、│
 │      │      │98.08.08. 晚│站上佯裝販售│9,000元   │俊國、黃紘堉之自白│陳俊國、黃紘堉共│
 │      │      │上11時22分許│蘋果筆記型電│(第二次)  │、被害人顏珮玲之指│同犯詐欺取財罪，│
 │      │      │(第二次)    │腦、NOKIA   │15,000元  │訴                │史國龍、黃明仁各│
 │      │      │98.08.08. 晚│5800型號行動│          │                  │處有期徒刑伍月，│
 │      │      │上11時45分許│電話各1台， │          │上開電話易付卡服務│陳俊國處有期徒刑│
 │      │      │（起訴書誤載│並以上開電話│          │申請書、雙向通聯記│肆月，黃紘堉處有│
 │      │      │為98.08.08晚│為其聯絡方式│          │錄、人頭帳戶個資檢│期徒刑月。    │
 │      │      │上11時10分許│            │          │視資料、反詐騙專線│                │
 │      │      │）          │            │          │紀錄表、報案三聯單│                │
 │      │      │            │            │          │、受理詐騙帳戶通報│                │
 │      │      │            │            │          │警示簡便格式表、受│                │
 │      │      │            │            │          │理各類案件紀錄表、│                │
 │      │      │            │            │          │疑似詐欺款項通報單│                │
 │      │      │            │            │          │、自動櫃員機交易明│                │
 │      │      │            │            │          │細表（見警二十三卷│                │
 │      │      │            │            │          │第63至71頁、警八卷│                │
 │      │      │            │            │          │第160至175頁）    │                │
 ├───┼───┼──────┼──────┼─────┼─────────┼────────┤
 │69    │林敬堯│98.08.09. 上│於露天拍賣網│6,000元   │史國龍、黃明仁、陳│史國龍、黃明仁、│
 │      │      │午10時57分許│站上佯裝販售│          │俊國、黃紘堉之自白│陳俊國、黃紘堉共│
 │      │      │            │Sharp WX-T92│          │、被害人林敬堯之指│同犯詐欺取財罪，│
 │      │      │            │3 型號行動電│          │訴                │史國龍、黃明仁各│
 │      │      │            │話1 支，並以│          │                  │處有期徒刑肆月，│
 │      │      │            │上開電話為其│          │上開電話易付卡服務│陳俊國處有期徒刑│
 │      │      │            │聯絡方式    │          │申請書、雙向通聯記│月，黃紘堉處有│
 │      │      │            │            │          │錄、人頭帳戶個資檢│期徒刑貳月。    │
 │      │      │            │            │          │視資料、反詐騙專線│                │
 │      │      │            │            │          │紀錄表、報案三聯單│                │
 │      │      │            │            │          │、受理詐騙帳戶通報│                │
 │      │      │            │            │          │警示簡便格式表、受│                │
 │      │      │            │            │          │理各類案件紀錄表、│                │
 │      │      │            │            │          │金融機構聯防機制通│                │
 │      │      │            │            │          │報單、網路ATM 交易│                │
 │      │      │            │            │          │紀錄（見警二十三卷│                │
 │      │      │            │            │          │第63至71頁、警八卷│                │
 │      │      │            │            │          │第176至187頁）    │                │
 ├───┼───┼──────┼──────┼─────┼─────────┼────────┤
 │70    │王莉娜│98.08.09. 上│於露天拍賣網│12,100元  │史國龍、黃明仁、陳│史國龍、黃明仁、│
 │      │      │午11時42分許│站上佯裝販售│          │俊國、黃紘堉之自白│陳俊國、黃紘堉共│
 │      │      │( 起訴書誤載│中古NIKON   │          │、被害人王莉娜之指│同犯詐欺取財罪，│
 │      │      │為98.08.09. │D90機身含雙 │          │訴                │史國龍、黃明仁各│
 │      │      │上午11時22分│鏡頭18-105VR│          │                  │處有期徒刑伍月，│
 │      │      │許)         │+NIKON AF 50│          │上開電話易付卡服務│陳俊國處有期徒刑│
 │      │      │            │mm，並以上開│          │申請書、雙向通聯記│肆月，黃紘堉處有│
 │      │      │            │電話為其聯絡│          │錄、人頭帳戶個資檢│期徒刑月。    │
 │      │      │            │方式        │          │視資料、反詐騙專線│                │
 │      │      │            │            │          │紀錄表、報案三聯單│                │
 │      │      │            │            │          │、受理詐騙帳戶通報│                │
 │      │      │            │            │          │警示簡便格式表、金│                │
 │      │      │            │            │          │融機構聯防機制通報│                │
 │      │      │            │            │          │單、自動櫃員機交易│                │
 │      │      │            │            │          │明細表、存簿影本（│                │
 │      │      │            │            │          │見警二十三卷第63至│                │
 │      │      │            │            │          │71頁、警八卷第189 │                │
 │      │      │            │            │          │至203頁）         │                │
 ├───┼───┼──────┼──────┼─────┼─────────┼────────┤
 │71    │劉怡君│98.08.09. 下│於露天拍賣網│7,000元   │史國龍、黃明仁、陳│史國龍、黃明仁、│
 │      │（告訴│午1 時33分許│站上佯裝販售│          │俊國、黃紘堉之自白│陳俊國、黃紘堉共│
 │      │人）  │            │相機1 台，並│          │、被害人劉怡君之指│同犯詐欺取財罪，│
 │      │      │            │以上開電話為│          │訴                │史國龍、黃明仁各│
 │      │      │            │其聯絡方式  │          │                  │處有期徒刑肆月，│
 │      │      │            │            │          │上開電話易付卡服務│陳俊國處有期徒刑│
 │      │      │            │            │          │申請書、雙向通聯記│月，黃紘堉處有│
 │      │      │            │            │          │錄、人頭帳戶個資檢│期徒刑貳月。    │
 │      │      │            │            │          │視資料、反詐騙專線│                │
 │      │      │            │            │          │紀錄表、報案三聯單│                │
 │      │      │            │            │          │、受理詐騙帳戶通報│                │
 │      │      │            │            │          │警示簡便格式表、受│                │
 │      │      │            │            │          │理各類案件紀錄表、│                │
 │      │      │            │            │          │自動櫃員機交易明細│                │
 │      │      │            │            │          │表（見警二十三卷第│                │
 │      │      │            │            │          │63至71頁、警八卷第│                │
 │      │      │            │            │          │205 至216 頁）    │                │
 ├───┼───┼──────┼──────┼─────┼─────────┼────────┤
 │72    │洪熒漳│98.08.08. 晚│於奇摩拍賣網│9,000元   │史國龍、黃明仁、陳│史國龍、黃明仁、│
 │      │      │上10時30分許│站上佯裝販售│          │俊國、黃紘堉之自白│陳俊國、黃紘堉共│
 │      │      │( 起訴書誤載│SONY BRAVIA │          │、被害人洪熒漳之指│同犯詐欺取財罪，│
 │      │      │為98.08.08. │32吋液晶電視│          │訴                │史國龍、黃明仁各│
 │      │      │晚上10時許) │1 台，並以上│          │                  │處有期徒刑肆月，│
 │      │      │            │開電話為其聯│          │上開電話易付卡服務│陳俊國處有期徒刑│
 │      │      │            │絡方式      │          │申請書、雙向通聯記│月，黃紘堉處有│
 │      │      │            │            │          │錄、人頭帳戶個資檢│期徒刑貳月。    │
 │      │      │            │            │          │視資料、反詐騙專線│                │
 │      │      │            │            │          │紀錄表、報案三聯單│                │
 │      │      │            │            │          │、受理詐騙帳戶通報│                │
 │      │      │            │            │          │警示簡便格式表、受│                │
 │      │      │            │            │          │理各類案件紀錄表、│                │
 │      │      │            │            │          │自動櫃員機交易明細│                │
 │      │      │            │            │          │表、詐欺網頁資料（│                │
 │      │      │            │            │          │見警二十三卷第63至│                │
 │      │      │            │            │          │71頁、警六卷第217 │                │
 │      │      │            │            │          │至239 頁）        │                │
 ├───┼───┼──────┼──────┼─────┼─────────┼────────┤
 │73    │羅文羚│98.08.08. 晚│於露天拍賣網│5,000元   │史國龍、黃明仁、陳│史國龍、黃明仁、│
 │      │      │上7 時55分許│站上佯裝販售│          │俊國、黃紘堉之自白│陳俊國、黃紘堉共│
 │      │      │( 起訴書誤載│Wii 1台，並 │          │、被害人羅文羚之指│同犯詐欺取財罪，│
 │      │      │為98.08.08. │以上開電話為│          │訴                │史國龍、黃明仁各│
 │      │      │晚上6時許)  │其聯絡方式  │          │                  │處有期徒刑肆月，│
 │      │      │            │            │          │上開電話易付卡服務│陳俊國處有期徒刑│
 │      │      │            │            │          │申請書、雙向通聯記│月，黃紘堉處有│
 │      │      │            │            │          │錄、人頭帳戶個資檢│期徒刑貳月。    │
 │      │      │            │            │          │視資料、反詐騙專線│                │
 │      │      │            │            │          │紀錄表、報案三聯單│                │
 │      │      │            │            │          │、切結書、受理詐騙│                │
 │      │      │            │            │          │帳戶通報警示簡便格│                │
 │      │      │            │            │          │式表、受理各類案件│                │
 │      │      │            │            │          │紀錄表、自動櫃員機│                │
 │      │      │            │            │          │交易明細表（見警二│                │
 │      │      │            │            │          │十三卷第63至71頁、│                │
 │      │      │            │            │          │警八卷第240至252頁│                │
 │      │      │            │            │          │）                │                │
 ├───┼───┼──────┼──────┼─────┼─────────┼────────┤
 │74    │張建修│98.08.08某時│於奇摩拍賣網│8,000元   │史國龍、黃明仁、陳│史國龍、黃明仁、│
 │      │      │許( 起訴書誤│站上佯裝販售│          │俊國、黃紘堉之自白│陳俊國、黃紘堉共│
 │      │      │載為98.08.09│商品，並以上│          │、被害人張建修之指│同犯詐欺取財罪，│
 │      │      │5時10分許)  │開電話為其聯│          │訴                │史國龍、黃明仁各│
 │      │      │            │絡方式      │          │                  │處有期徒刑肆月，│
 │      │      │            │            │          │上開電話易付卡服務│陳俊國處有期徒刑│
 │      │      │            │            │          │申請書、雙向通聯記│月，黃紘堉處有│
 │      │      │            │            │          │錄、人頭帳戶個資檢│期徒刑貳月。    │
 │      │      │            │            │          │視資料、反詐騙專線│                │
 │      │      │            │            │          │紀錄表（見警二十三│                │
 │      │      │            │            │          │卷第63至71頁、警八│                │
 │      │      │            │            │          │卷第254至256頁）  │                │
 ├───┴───┴──────┴──────┴─────┴─────────┼────────┤
 │電話：0000000000部分（登記名義人：黃有億）                                │                │
 ├───┬───┬──────┬──────┬─────┬─────────┼────────┤
 │75    │曾素貞│98.08.11下午│於電話中假冒│ 70,000元 │史國龍、黃明仁、陳│史國龍、黃明仁、│
 │      │      │2時30分許   │係曾素貞之友│          │俊國、黃紘堉之自白│陳俊國、黃紘堉共│
 │      │      │            │人，詐稱有急│          │、被害人曾素貞之指│同犯詐欺取財罪，│
 │      │      │            │用需借款    │          │訴                │史國龍、黃明仁各│
 │      │      │            │            │          │                  │處有期徒刑陸月，│
 │      │      │            │            │          │上開電話易付卡服務│陳俊國處有期徒刑│
 │      │      │            │            │          │申請書、雙向通聯記│伍月，黃紘堉處有│
 │      │      │            │            │          │錄、人頭帳戶個資檢│期徒刑肆月。    │
 │      │      │            │            │          │視資料、反詐騙專線│                │
 │      │      │            │            │          │紀錄表、報案三聯單│                │
 │      │      │            │            │          │、受理詐騙帳戶通報│                │
 │      │      │            │            │          │警示簡便格式表、受│                │
 │      │      │            │            │          │理各類案件紀錄表、│                │
 │      │      │            │            │          │郵局跨行匯款申請書│                │
 │      │      │            │            │          │（見警二十三卷第77│                │
 │      │      │            │            │          │至78頁、警八卷第  │                │
 │      │      │            │            │          │259至270頁）      │                │
 ├───┴───┴──────┴──────┴─────┴─────────┼────────┤
 │電話：0000000000部分（登記名義人：吳宏志）                                │                │
 ├───┬───┬──────┬──────┬─────┬─────────┼────────┤
 │76    │張仕良│98.08.12. 晚│於奇摩拍賣網│7,000元   │史國龍、黃明仁、陳│史國龍、黃明仁、│
 │      │      │上11時22分許│站上佯裝販賣│          │俊國、黃紘堉之自白│陳俊國、黃紘堉共│
 │      │      │( 起訴書誤載│商品，並以上│          │、被害人張仕良之指│同犯詐欺取財罪，│
 │      │      │為98.08.12. │開電話為其聯│          │訴                │史國龍、黃明仁各│
 │      │      │凌晨0 時許) │絡方式      │          │                  │處有期徒刑肆月，│
 │      │      │            │            │          │上開電話易付卡服務│陳俊國處有期徒刑│
 │      │      │            │            │          │申請書、雙向通聯記│月，黃紘堉處有│
 │      │      │            │            │          │錄、人頭帳戶個資檢│期徒刑貳月。    │
 │      │      │            │            │          │視資料、反詐騙專線│                │
 │      │      │            │            │          │紀錄表、報案三聯單│                │
 │      │      │            │            │          │、受理詐騙帳戶通報│                │
 │      │      │            │            │          │警示簡便格式表、  │                │
 │      │      │            │            │          │MSN對話紀錄（見警 │                │
 │      │      │            │            │          │二十三卷第85至88頁│                │
 │      │      │            │            │          │、警八卷第276至287│                │
 │      │      │            │            │          │頁）              │                │
 ├───┼───┼──────┼──────┼─────┼─────────┼────────┤
 │77    │李淑鳳│98.08.12晚上│於奇摩拍賣網│15,000元  │史國龍、黃明仁、陳│史國龍、黃明仁、│
 │      │      │9 時23分後某│站上佯裝販售│          │俊國、黃紘堉之自白│陳俊國、黃紘堉共│
 │      │      │時許        │SONY液晶電視│          │、被害人李淑鳳之指│同犯詐欺取財罪，│
 │      │      │            │，並以上開電│          │訴                │史國龍、黃明仁各│
 │      │      │            │話為其聯絡方│          │                  │處有期徒刑伍月，│
 │      │      │            │式          │          │上開電話易付卡服務│陳俊國處有期徒刑│
 │      │      │            │            │          │申請書、雙向通聯記│肆月，黃紘堉處有│
 │      │      │            │            │          │錄、人頭帳戶個資檢│期徒刑月。    │
 │      │      │            │            │          │視資料、反詐騙專線│                │
 │      │      │            │            │          │紀錄表（見警二十三│                │
 │      │      │            │            │          │卷第85至88頁、警八│                │
 │      │      │            │            │          │卷第290 至292 頁）│                │
 ├───┼───┼──────┼──────┼─────┼─────────┼────────┤
 │78    │王文新│98.08.13. 早│於奇摩拍賣網│2,000元   │史國龍、黃明仁、陳│史國龍、黃明仁、│
 │      │（起訴│上8 時34分許│站上佯裝販售│          │俊國、黃紘堉之自白│陳俊國、黃紘堉共│
 │      │書誤載│( 起訴書誤載│王品臺塑餐券│          │、被害人王文新之指│同犯詐欺取財罪，│
 │      │為王文│為98.08.12. │，並以上開電│          │訴                │史國龍、黃明仁各│
 │      │心）  │凌晨0 時許) │話為其聯絡方│          │                  │處有期徒刑肆月，│
 │      │（告訴│            │式          │          │上開電話易付卡服務│陳俊國處有期徒刑│
 │      │人）  │            │            │          │申請書、雙向通聯記│月，黃紘堉處有│
 │      │      │            │            │          │錄、人頭帳戶個資檢│期徒刑貳月。    │
 │      │      │            │            │          │視資料、反詐騙專線│                │
 │      │      │            │            │          │紀錄表、報案三聯單│                │
 │      │      │            │            │          │、受理詐騙帳戶通報│                │
 │      │      │            │            │          │警示簡便格式表、受│                │
 │      │      │            │            │          │理各類案件紀錄表、│                │
 │      │      │            │            │          │金融機構聯防機制通│                │
 │      │      │            │            │          │報單、自動櫃員機交│                │
 │      │      │            │            │          │易明細表（見警二十│                │
 │      │      │            │            │          │三卷第85至88頁、警│                │
 │      │      │            │            │          │八卷第293至305頁）│                │
 ├───┼───┼──────┼──────┼─────┼─────────┼────────┤
 │79    │文昌婷│98.08.12. 下│於露天拍賣網│15,000元  │史國龍、黃明仁、陳│史國龍、黃明仁、│
 │      │      │午2 時31分許│站上佯裝販售│          │俊國、黃紘堉之自白│陳俊國、黃紘堉共│
 │      │      │( 起訴書誤載│洗衣機，並以│          │、被害人文昌婷之指│同犯詐欺取財罪，│
 │      │      │為98.08.12. │上開電話為其│          │訴                │史國龍、黃明仁各│
 │      │      │下午2時許)  │聯絡方式    │          │                  │處有期徒刑伍月，│
 │      │      │            │            │          │上開電話易付卡服務│陳俊國處有期徒刑│
 │      │      │            │            │          │申請書、雙向通聯記│肆月，黃紘堉處有│
 │      │      │            │            │          │錄、人頭帳戶個資檢│期徒刑月。    │
 │      │      │            │            │          │視資料、反詐騙專線│                │
 │      │      │            │            │          │紀錄表、報案三聯單│                │
 │      │      │            │            │          │、受理詐騙帳戶通報│                │
 │      │      │            │            │          │警示簡便格式表、受│                │
 │      │      │            │            │          │理各類案件紀錄表、│                │
 │      │      │            │            │          │交易明細資料查詢、│                │
 │      │      │            │            │          │詐欺網頁資料（見警│                │
 │      │      │            │            │          │二十三卷第85至88頁│                │
 │      │      │            │            │          │、警六卷第306至320│                │
 │      │      │            │            │          │頁）              │                │
 ├───┼───┼──────┼──────┼─────┼─────────┼────────┤
 │80    │陳泓羽│98.08.12. 下│於露天拍賣網│6,120元   │史國龍、黃明仁、陳│史國龍、黃明仁、│
 │      │      │午1 時44分許│站上佯裝販售│          │俊國、黃紘堉之自白│陳俊國、黃紘堉共│
 │      │      │( 起訴書誤載│I Pod，並以 │          │、被害人陳泓羽之指│同犯詐欺取財罪，│
 │      │      │為98.08.12. │上開電話為其│          │訴                │史國龍、黃明仁各│
 │      │      │下午1 時許) │聯絡方式    │          │                  │處有期徒刑肆月，│
 │      │      │            │            │          │上開電話易付卡服務│陳俊國處有期徒刑│
 │      │      │            │            │          │申請書、雙向通聯記│月，黃紘堉處有│
 │      │      │            │            │          │錄、人頭帳戶個資檢│期徒刑貳月。    │
 │      │      │            │            │          │視資料、反詐騙專線│                │
 │      │      │            │            │          │紀錄表、報案三聯單│                │
 │      │      │            │            │          │、受理詐騙帳戶通報│                │
 │      │      │            │            │          │警示簡便格式表、金│                │
 │      │      │            │            │          │融機構聯防機制通報│                │
 │      │      │            │            │          │單、網路ATM 交易明│                │
 │      │      │            │            │          │細（見警二十三卷第│                │
 │      │      │            │            │          │85至88頁、警八卷第│                │
 │      │      │            │            │          │321至331 頁）     │                │
 ├───┼───┼──────┼──────┼─────┼─────────┼────────┤
 │81    │林慶昌│98.08.12. 下│於露天拍賣網│6,700元   │史國龍、黃明仁、陳│史國龍、黃明仁、│
 │      │（告訴│午1 時58分許│站上佯裝販售│          │俊國、黃紘堉之自白│陳俊國、黃紘堉共│
 │      │人）  │( 起訴書誤載│HTC Touch   │          │、被害人林慶昌之指│同犯詐欺取財罪，│
 │      │      │為98.08.12. │Diamond T535│          │訴                │史國龍、黃明仁各│
 │      │      │下午2時許)  │3 型號行動電│          │                  │處有期徒刑肆月，│
 │      │      │            │話，並以上開│          │上開電話易付卡服務│陳俊國處有期徒刑│
 │      │      │            │電話為其聯絡│          │申請書、雙向通聯記│月，黃紘堉處有│
 │      │      │            │方式        │          │錄、人頭帳戶個資檢│期徒刑貳月。    │
 │      │      │            │            │          │視資料、反詐騙專線│                │
 │      │      │            │            │          │紀錄表、報案三聯單│                │
 │      │      │            │            │          │、受理詐騙帳戶通報│                │
 │      │      │            │            │          │警示簡便格式表、受│                │
 │      │      │            │            │          │理各類案件紀錄表、│                │
 │      │      │            │            │          │自動櫃員機交易明細│                │
 │      │      │            │            │          │表（見警二十三卷第│                │
 │      │      │            │            │          │85至88頁、警八卷第│                │
 │      │      │            │            │          │332至342 頁）     │                │
 ├───┼───┼──────┼──────┼─────┼─────────┼────────┤
 │82    │黃御丞│98.08.12. 下│於奇摩拍賣網│5,500元   │史國龍、黃明仁、陳│史國龍、黃明仁、│
 │      │（告訴│午3 時48分許│站上佯裝販售│          │俊國、黃紘堉之自白│陳俊國、黃紘堉共│
 │      │人）  │            │商品，並以上│          │、被害人黃御丞之指│同犯詐欺取財罪，│
 │      │      │            │開電話為其聯│          │訴                │史國龍、黃明仁各│
 │      │      │            │絡方式      │          │                  │處有期徒刑肆月，│
 │      │      │            │            │          │上開電話易付卡服務│陳俊國處有期徒刑│
 │      │      │            │            │          │申請書、雙向通聯記│月，黃紘堉處有│
 │      │      │            │            │          │錄、人頭帳戶個資檢│期徒刑貳月。    │
 │      │      │            │            │          │視資料、反詐騙專線│                │
 │      │      │            │            │          │紀錄表、報案三聯單│                │
 │      │      │            │            │          │、受理詐騙帳戶通報│                │
 │      │      │            │            │          │警示簡便格式表、金│                │
 │      │      │            │            │          │融機構聯防機制通報│                │
 │      │      │            │            │          │單、自動櫃員機交易│                │
 │      │      │            │            │          │明細表、詐欺網頁資│                │
 │      │      │            │            │          │料（見警二十三卷第│                │
 │      │      │            │            │          │85至88頁、警八卷第│                │
 │      │      │            │            │          │343至356 頁）     │                │
 ├───┼───┼──────┼──────┼─────┼─────────┼────────┤
 │83    │溫國政│98.08.12. 晚│於奇摩拍賣網│5,100元   │史國龍、黃明仁、陳│史國龍、黃明仁、│
 │      │      │上9 時39分許│站上佯裝販售│          │俊國、黃紘堉之自白│陳俊國、黃紘堉共│
 │      │      │( 起訴書誤載│中古Wii 遊戲│          │、被害人溫國政之指│同犯詐欺取財罪，│
 │      │      │為98.08.12. │機，並以上開│          │訴                │史國龍、黃明仁各│
 │      │      │凌晨0時許)  │電話為其聯絡│          │                  │處有期徒刑肆月，│
 │      │      │            │方式        │          │上開電話易付卡服務│陳俊國處有期徒刑│
 │      │      │            │            │          │申請書、雙向通聯記│月，黃紘堉處有│
 │      │      │            │            │          │錄、人頭帳戶個資檢│期徒刑貳月。    │
 │      │      │            │            │          │視資料、反詐騙專線│                │
 │      │      │            │            │          │紀錄表、報案三聯單│                │
 │      │      │            │            │          │、受理詐騙帳戶通報│                │
 │      │      │            │            │          │警示簡便格式表、受│                │
 │      │      │            │            │          │理各類案件紀錄表、│                │
 │      │      │            │            │          │金融機構聯防機制通│                │
 │      │      │            │            │          │報單、自動櫃員機交│                │
 │      │      │            │            │          │易明細表（見警二十│                │
 │      │      │            │            │          │三卷第85至88頁、警│                │
 │      │      │            │            │          │八卷第357 至367 頁│                │
 │      │      │            │            │          │）                │                │
 │      │      │            │            │          │                  │                │
 │      │      │            │            │          │                  │                │
 │      │      │            │            │          │                  │                │
 ├───┼───┼──────┼──────┼─────┼─────────┼────────┤
 │84    │張育榕│98.08.12. 晚│於奇摩拍賣網│6,000元   │史國龍、黃明仁、陳│史國龍、黃明仁、│
 │      │      │上11時58分許│站上佯裝販售│          │俊國、黃紘堉之自白│陳俊國、黃紘堉共│
 │      │      │( 起訴書誤載│行動電話，並│          │、被害人張育榕之指│同犯詐欺取財罪，│
 │      │      │為98.08.12. │以上開電話為│          │訴                │史國龍、黃明仁各│
 │      │      │凌晨0時許)  │其聯絡方式  │          │                  │處有期徒刑肆月，│
 │      │      │            │            │          │上開電話易付卡服務│陳俊國處有期徒刑│
 │      │      │            │            │          │申請書、雙向通聯記│月，黃紘堉處有│
 │      │      │            │            │          │錄、人頭帳戶個資檢│期徒刑貳月。    │
 │      │      │            │            │          │視資料、反詐騙專線│                │
 │      │      │            │            │          │紀錄表、報案三聯單│                │
 │      │      │            │            │          │、受理詐騙帳戶通報│                │
 │      │      │            │            │          │警示簡便格式表、受│                │
 │      │      │            │            │          │理各類案件紀錄表、│                │
 │      │      │            │            │          │網路ATM交易明細（ │                │
 │      │      │            │            │          │見警二十三卷第85至│                │
 │      │      │            │            │          │88頁、警八卷第368 │                │
 │      │      │            │            │          │至377頁）         │                │
 ├───┴───┴──────┴──────┴─────┴─────────┼────────┤
 │電話：0000000000部分（登記名義人：李隆志）                                │                │
 ├───┬───┬──────┬──────┬─────┬─────────┼────────┤
 │85    │張志鴻│98.08.12. 晚│於奇摩拍賣網│7,000元   │史國龍、黃明仁、陳│史國龍、黃明仁、│
 │      │      │上10時59分許│站上佯裝販售│          │俊國、黃紘堉之自白│陳俊國、黃紘堉共│
 │      │      │( 起訴書誤載│F20-T3 20吋 │          │、被害人張志鴻之指│同犯詐欺取財罪，│
 │      │      │為98.08.12. │27段變速腳踏│          │訴                │史國龍、黃明仁各│
 │      │      │凌晨0時許)  │車，並以上開│          │                  │處有期徒刑肆月，│
 │      │      │            │電話為其聯絡│          │上開電話易付卡服務│陳俊國處有期徒刑│
 │      │      │            │方式        │          │申請書、雙向通聯記│月，黃紘堉處有│
 │      │      │            │            │          │錄、人頭帳戶個資檢│期徒刑貳月。    │
 │      │      │            │            │          │視資料、反詐騙專線│                │
 │      │      │            │            │          │紀錄表、報案三聯單│                │
 │      │      │            │            │          │、受理詐騙帳戶通報│                │
 │      │      │            │            │          │警示簡便格式表、受│                │
 │      │      │            │            │          │理各類案件紀錄表、│                │
 │      │      │            │            │          │自動櫃員機交易明細│                │
 │      │      │            │            │          │表、詐欺網頁資料（│                │
 │      │      │            │            │          │見警二十三卷第135 │                │
 │      │      │            │            │          │至136 頁、警九卷第│                │
 │      │      │            │            │          │3 至16頁）        │                │
 ├───┼───┼──────┼──────┼─────┼─────────┼────────┤
 │86    │周萱良│98.08.12. 晚│於奇摩拍賣網│6,000元   │史國龍、黃明仁、陳│史國龍、黃明仁、│
 │      │      │上10時30分許│站上佯裝販售│          │俊國、黃紘堉之自白│陳俊國、黃紘堉共│
 │      │      │( 起訴書誤載│SONY筆記型電│          │、被害人周宣良之指│同犯詐欺取財罪，│
 │      │      │為98.08.12. │腦，並以上開│          │訴                │史國龍、黃明仁各│
 │      │      │凌晨0時許)  │電話為其聯絡│          │                  │處有期徒刑肆月，│
 │      │      │            │方式        │          │上開電話易付卡服務│陳俊國處有期徒刑│
 │      │      │            │            │          │申請書、雙向通聯記│月，黃紘堉處有│
 │      │      │            │            │          │錄、人頭帳戶個資檢│期徒刑貳月。    │
 │      │      │            │            │          │視資料、反詐騙專線│                │
 │      │      │            │            │          │紀錄表、報案三聯單│                │
 │      │      │            │            │          │、受理詐騙帳戶通報│                │
 │      │      │            │            │          │警示簡便格式表、受│                │
 │      │      │            │            │          │理各類案件紀錄表、│                │
 │      │      │            │            │          │存款明細表、詐欺網│                │
 │      │      │            │            │          │頁資料（見警二十三│                │
 │      │      │            │            │          │卷第135 至136 頁、│                │
 │      │      │            │            │          │警九卷第17至30頁）│                │
 ├───┴───┴──────┴──────┴─────┴─────────┼────────┤
 │電話：0000000000部分（登記名義人：林宗輝）                                │                │
 ├───┬───┬──────┬──────┬─────┬─────────┼────────┤
 │87    │鍾鎮宇│98.08.11. 下│於露天拍賣網│6,800元   │史國龍、黃明仁、陳│史國龍、黃明仁、│
 │      │      │午1時55 分許│站上佯裝販售│          │俊國、黃紘堉之自白│陳俊國、黃紘堉共│
 │      │      │            │IPHONE，並以│          │、被害人鍾鎮宇之指│同犯詐欺取財罪，│
 │      │      │            │上開電話為其│          │訴                │史國龍、黃明仁各│
 │      │      │            │聯絡方式    │          │                  │處有期徒刑肆月，│
 │      │      │            │            │          │上開電話易付卡服務│陳俊國處有期徒刑│
 │      │      │            │            │          │申請書、雙向通聯記│月，黃紘堉處有│
 │      │      │            │            │          │錄、人頭帳戶個資檢│期徒刑貳月。    │
 │      │      │            │            │          │視資料、反詐騙專線│                │
 │      │      │            │            │          │紀錄表、報案三聯單│                │
 │      │      │            │            │          │、受理詐騙帳戶通報│                │
 │      │      │            │            │          │警示簡便格式表、受│                │
 │      │      │            │            │          │理各類案件紀錄表、│                │
 │      │      │            │            │          │金融機構聯防機制通│                │
 │      │      │            │            │          │報單、切結書、自動│                │
 │      │      │            │            │          │櫃員機交易明細表、│                │
 │      │      │            │            │          │詐欺網頁資料（見警│                │
 │      │      │            │            │          │二十三卷第139至141│                │
 │      │      │            │            │          │頁、警九卷第35至47│                │
 │      │      │            │            │          │頁）              │                │
 ├───┼───┼──────┼──────┼─────┼─────────┼────────┤
 │88    │蔡典育│98.08.11某時│於露天拍賣網│6,000元   │史國龍、黃明仁、陳│史國龍、黃明仁、│
 │      │      │許( 起訴書誤│站上佯裝販售│          │俊國、黃紘堉之自白│陳俊國、黃紘堉共│
 │      │      │載為98.08.12│PS3 遊戲機，│          │、被害人蔡典育之指│同犯詐欺取財罪，│
 │      │      │下午5時許)  │並以上開電話│          │訴                │史國龍、黃明仁各│
 │      │      │            │為其聯絡方式│          │                  │處有期徒刑肆月，│
 │      │      │            │            │          │上開電話易付卡服務│陳俊國處有期徒刑│
 │      │      │            │            │          │申請書、雙向通聯記│月，黃紘堉處有│
 │      │      │            │            │          │錄、人頭帳戶個資檢│期徒刑貳月。    │
 │      │      │            │            │          │視資料、反詐騙專線│                │
 │      │      │            │            │          │紀錄表（見警二十三│                │
 │      │      │            │            │          │卷第139 至141 頁、│                │
 │      │      │            │            │          │警九卷第50至52頁）│                │
 ├───┼───┼──────┼──────┼─────┼─────────┼────────┤
 │89    │李國綱│98.08.11. 下│於露天拍賣網│3,500元   │史國龍、黃明仁、陳│史國龍、黃明仁、│
 │      │（告訴│午4 時23分許│站上佯裝販售│          │俊國、黃紘堉之自白│陳俊國、黃紘堉共│
 │      │人）  │ (起訴書日期│數位相機1 台│          │、被害人李國綱之指│同犯詐欺取財罪，│
 │      │      │誤載為98.08.│，並以上開電│          │訴                │史國龍、黃明仁各│
 │      │      │11. 上午10時│話為其聯絡方│          │                  │處有期徒刑肆月，│
 │      │      │許)         │式          │          │上開電話易付卡服務│陳俊國處有期徒刑│
 │      │      │            │            │          │申請書、雙向通聯記│月，黃紘堉處有│
 │      │      │            │            │          │錄、人頭帳戶個資檢│期徒刑貳月。    │
 │      │      │            │            │          │視資料、反詐騙專線│                │
 │      │      │            │            │          │紀錄表、報案三聯單│                │
 │      │      │            │            │          │、受理詐騙帳戶通報│                │
 │      │      │            │            │          │警示簡便格式表、受│                │
 │      │      │            │            │          │理各類案件紀錄表、│                │
 │      │      │            │            │          │自動櫃員機交易明細│                │
 │      │      │            │            │          │表（見警二十三卷第│                │
 │      │      │            │            │          │139 至141 頁、警九│                │
 │      │      │            │            │          │卷第53 至65頁）   │                │
 ├───┼───┼──────┼──────┼─────┼─────────┼────────┤
 │90    │許育菁│98.08.11. 下│於露天拍賣網│5,000元   │史國龍、黃明仁、陳│史國龍、黃明仁、│
 │      │      │午2時7分許  │站上佯裝販售│          │俊國、黃紘堉之自白│陳俊國、黃紘堉共│
 │      │      │            │筆記型電腦1 │          │、被害人許育菁之指│同犯詐欺取財罪，│
 │      │      │            │台，並以上開│          │訴                │史國龍、黃明仁各│
 │      │      │            │電話為其聯絡│          │                  │處有期徒刑肆月，│
 │      │      │            │方式        │          │上開電話易付卡服務│陳俊國處有期徒刑│
 │      │      │            │            │          │申請書、雙向通聯記│月，黃紘堉處有│
 │      │      │            │            │          │錄、人頭帳戶個資檢│期徒刑貳月。    │
 │      │      │            │            │          │視資料、反詐騙專線│                │
 │      │      │            │            │          │紀錄表、報案三聯單│                │
 │      │      │            │            │          │、受理詐騙帳戶通報│                │
 │      │      │            │            │          │警示簡便格式表、受│                │
 │      │      │            │            │          │理各類案件紀錄表、│                │
 │      │      │            │            │          │自動櫃員機交易明細│                │
 │      │      │            │            │          │表（見警二十三卷第│                │
 │      │      │            │            │          │139 至141 頁、警九│                │
 │      │      │            │            │          │卷第67至77頁）    │                │
 ├───┼───┼──────┼──────┼─────┼─────────┼────────┤
 │91    │童冠夫│98.08.11. 上│於露天拍賣網│11,000元  │史國龍、黃明仁、陳│史國龍、黃明仁、│
 │      │（告訴│午11時10分許│站上佯裝販售│          │俊國、黃紘堉之自白│陳俊國、黃紘堉共│
 │      │人）  │            │HTC Touch   │          │、被害人童冠夫之指│同犯詐欺取財罪，│
 │      │      │            │Diamond 2   │          │訴                │史國龍、黃明仁各│
 │      │      │            │T5353型號行 │          │                  │處有期徒刑伍月，│
 │      │      │            │動電話，並以│          │上開電話易付卡服務│陳俊國處有期徒刑│
 │      │      │            │上開電話為其│          │申請書、雙向通聯記│肆月，黃紘堉處有│
 │      │      │            │聯絡方式    │          │錄、人頭帳戶個資檢│期徒刑月。    │
 │      │      │            │            │          │視資料、反詐騙專線│                │
 │      │      │            │            │          │紀錄表、報案三聯單│                │
 │      │      │            │            │          │、受理詐騙帳戶通報│                │
 │      │      │            │            │          │警示簡便格式表、受│                │
 │      │      │            │            │          │理各類案件紀錄表、│                │
 │      │      │            │            │          │疑似詐欺款項通報單│                │
 │      │      │            │            │          │、網路銀行交易明細│                │
 │      │      │            │            │          │表、自動櫃員機交易│                │
 │      │      │            │            │          │明細表、存款憑條、│                │
 │      │      │            │            │          │詐欺網頁資料（見警│                │
 │      │      │            │            │          │二十三卷第139至141│                │
 │      │      │            │            │          │頁、警九卷第78至89│                │
 │      │      │            │            │          │頁）              │                │
 ├───┼───┼──────┼──────┼─────┼─────────┼────────┤
 │92    │郭曉妤│98.08.11. 下│於露天拍賣網│3,300元   │史國龍、黃明仁、陳│史國龍、黃明仁、│
 │      │      │午4 時12分許│站上佯裝販售│          │俊國、黃紘堉之自白│陳俊國、黃紘堉共│
 │      │      │( 起訴書誤載│八仙水上樂園│          │、被害人郭曉妤之指│同犯詐欺取財罪，│
 │      │      │為98.08.11. │門票，並以上│          │訴                │史國龍、黃明仁各│
 │      │      │下午3 時35分│開電話為其聯│          │                  │處有期徒刑肆月，│
 │      │      │許)         │絡方式      │          │上開電話易付卡服務│陳俊國處有期徒刑│
 │      │      │            │            │          │申請書、雙向通聯記│月，黃紘堉處有│
 │      │      │            │            │          │錄、人頭帳戶個資檢│期徒刑貳月。    │
 │      │      │            │            │          │視資料、反詐騙專線│                │
 │      │      │            │            │          │紀錄表、報案三聯單│                │
 │      │      │            │            │          │、受理詐騙帳戶通報│                │
 │      │      │            │            │          │警示簡便格式表、受│                │
 │      │      │            │            │          │理各類案件紀錄表、│                │
 │      │      │            │            │          │網路ATM 交易成功通│                │
 │      │      │            │            │          │知、詐欺網頁資料（│                │
 │      │      │            │            │          │見警二十三卷第139 │                │
 │      │      │            │            │          │至141 頁、警九卷第│                │
 │      │      │            │            │          │90至99 頁）       │                │
 ├───┼───┼──────┼──────┼─────┼─────────┼────────┤
 │93    │謝明原│98.08.11. 下│於露天拍賣網│6,000元   │史國龍、黃明仁、陳│史國龍、黃明仁、│
 │      │      │午2 時40分許│站上佯裝販售│          │俊國、黃紘堉之自白│陳俊國、黃紘堉共│
 │      │      │ (起訴書日期│APPLE IPod，│          │、被害人謝明原之指│同犯詐欺取財罪，│
 │      │      │誤載為98.08.│並以上開電話│          │訴                │史國龍、黃明仁各│
 │      │      │11.下午2時30│為其聯絡方式│          │                  │處有期徒刑肆月，│
 │      │      │分許)       │            │          │上開電話易付卡服務│陳俊國處有期徒刑│
 │      │      │            │            │          │申請書、雙向通聯記│月，黃紘堉處有│
 │      │      │            │            │          │錄、人頭帳戶個資檢│期徒刑貳月。    │
 │      │      │            │            │          │視資料、反詐騙專線│                │
 │      │      │            │            │          │紀錄表、報案三聯單│                │
 │      │      │            │            │          │、受理詐騙帳戶通報│                │
 │      │      │            │            │          │警示簡便格式表、受│                │
 │      │      │            │            │          │理各類案件紀錄表、│                │
 │      │      │            │            │          │網路ATM交易明細、 │                │
 │      │      │            │            │          │詐欺網頁資料（見警│                │
 │      │      │            │            │          │二十三卷第139至141│                │
 │      │      │            │            │          │頁、警九卷第100 至│                │
 │      │      │            │            │          │111頁 ）          │                │
 ├───┼───┼──────┼──────┼─────┼─────────┼────────┤
 │94    │黃文言│98.08.11. 中│於露天拍賣網│10,000元  │史國龍、黃明仁、陳│史國龍、黃明仁、│
 │      │（告訴│午12時30分許│站上佯裝販售│          │俊國、黃紘堉之自白│陳俊國、黃紘堉共│
 │      │人）  │( 起訴書日期│SONY CR356/W│          │、被害人黃文言之指│同犯詐欺取財罪，│
 │      │      │誤載為98.08.│記憶體4G+無 │          │訴                │史國龍、黃明仁各│
 │      │      │11.凌晨3時許│線滑鼠，並以│          │                  │處有期徒刑伍月，│
 │      │      │)           │上開電話為其│          │上開電話易付卡服務│陳俊國處有期徒刑│
 │      │      │            │聯絡方式    │          │申請書、雙向通聯記│肆月，黃紘堉處有│
 │      │      │            │            │          │錄、人頭帳戶個資檢│期徒刑月。    │
 │      │      │            │            │          │視資料、反詐騙專線│                │
 │      │      │            │            │          │紀錄表、報案三聯單│                │
 │      │      │            │            │          │、受理詐騙帳戶通報│                │
 │      │      │            │            │          │警示簡便格式表、受│                │
 │      │      │            │            │          │理各類案件紀錄表、│                │
 │      │      │            │            │          │（見警二十三卷第  │                │
 │      │      │            │            │          │139 至141 頁、警九│                │
 │      │      │            │            │          │卷第114 至124頁） │                │
 ├───┼───┼──────┼──────┼─────┼─────────┼────────┤
 │95    │詹敬恩│98.08.12. 凌│於露天拍賣網│9,000元   │史國龍、黃明仁、陳│史國龍、黃明仁、│
 │      │      │晨1 時45分許│站上佯裝販售│          │俊國、黃紘堉之自白│陳俊國、黃紘堉共│
 │      │      │            │NOKIA N97型 │          │、被害人詹敬恩之指│同犯詐欺取財罪，│
 │      │      │            │號行動電話，│          │訴                │史國龍、黃明仁各│
 │      │      │            │並以上開電話│          │                  │處有期徒刑肆月，│
 │      │      │            │為其聯絡方式│          │上開電話易付卡服務│陳俊國處有期徒刑│
 │      │      │            │            │          │申請書、雙向通聯記│月，黃紘堉處有│
 │      │      │            │            │          │錄、人頭帳戶個資檢│期徒刑貳月。    │
 │      │      │            │            │          │視資料、反詐騙專線│                │
 │      │      │            │            │          │紀錄表、報案三聯單│                │
 │      │      │            │            │          │、受理詐騙帳戶通報│                │
 │      │      │            │            │          │警示簡便格式表、自│                │
 │      │      │            │            │          │動櫃員機交易明細表│                │
 │      │      │            │            │          │（見警二十三卷第  │                │
 │      │      │            │            │          │139 至141 頁、警九│                │
 │      │      │            │            │          │卷第125 至132頁） │                │
 ├───┼───┼──────┼──────┼─────┼─────────┼────────┤
 │96    │何思嬋│98.08.12. 上│於露天拍賣網│6,500元   │史國龍、黃明仁、陳│史國龍、黃明仁、│
 │      │（告訴│午9時1分許  │站上佯裝販售│          │俊國、黃紘堉之自白│陳俊國、黃紘堉共│
 │      │人）  │            │行動電話，並│          │、被害人何思嬋之指│同犯詐欺取財罪，│
 │      │      │            │以上開電話為│          │訴                │史國龍、黃明仁各│
 │      │      │            │其聯絡方式  │          │                  │處有期徒刑肆月，│
 │      │      │            │            │          │上開電話易付卡服務│陳俊國處有期徒刑│
 │      │      │            │            │          │申請書、雙向通聯記│月，黃紘堉處有│
 │      │      │            │            │          │錄、人頭帳戶個資檢│期徒刑貳月。    │
 │      │      │            │            │          │視資料、反詐騙專線│                │
 │      │      │            │            │          │紀錄表、報案三聯單│                │
 │      │      │            │            │          │、受理詐騙帳戶通報│                │
 │      │      │            │            │          │警示簡便格式表、受│                │
 │      │      │            │            │          │理各類案件紀錄表、│                │
 │      │      │            │            │          │自動櫃員機交易明細│                │
 │      │      │            │            │          │表、詐欺網頁資料（│                │
 │      │      │            │            │          │見警二十三卷第139 │                │
 │      │      │            │            │          │至141 頁、警九卷第│                │
 │      │      │            │            │          │133至144 頁）     │                │
 ├───┴───┴──────┴──────┴─────┴─────────┼────────┤
 │電話：0000000000部分（登記名義人：謝世寶）                                │                │
 ├───┬───┬──────┬──────┬─────┬─────────┼────────┤
 │97    │葉梅珍│98.08.12. 中│於露天拍賣網│2,000元   │史國龍、黃明仁、陳│史國龍、黃明仁、│
 │      │（告訴│午12時21分許│站上佯裝販售│          │俊國、黃紘堉之自白│陳俊國、黃紘堉共│
 │      │人）  │( 起訴書誤載│二手沙發，並│          │、被害人葉梅珍之指│同犯詐欺取財罪，│
 │      │      │為98.08.12. │以上開電話為│          │訴                │史國龍、黃明仁各│
 │      │      │中午12時30分│其聯絡方式  │          │                  │處有期徒刑肆月，│
 │      │      │許)         │            │          │上開電話易付卡服務│陳俊國處有期徒刑│
 │      │      │            │            │          │申請書、雙向通聯記│月，黃紘堉處有│
 │      │      │            │            │          │錄、人頭帳戶個資檢│期徒刑貳月。    │
 │      │      │            │            │          │視資料、反詐騙專線│                │
 │      │      │            │            │          │紀錄表、報案三聯單│                │
 │      │      │            │            │          │、受理詐騙帳戶通報│                │
 │      │      │            │            │          │警示簡便格式表、受│                │
 │      │      │            │            │          │理各類案件紀錄表、│                │
 │      │      │            │            │          │金融機構聯防機制通│                │
 │      │      │            │            │          │報單、自動櫃員機交│                │
 │      │      │            │            │          │易明細表（見警二十│                │
 │      │      │            │            │          │三卷第142 至145 頁│                │
 │      │      │            │            │          │、警九卷第147至158│                │
 │      │      │            │            │          │頁）              │                │
 ├───┼───┼──────┼──────┼─────┼─────────┼────────┤
 │98    │陳冠全│98.08.11. 下│於露天拍賣網│4,000元   │史國龍、黃明仁、陳│史國龍、黃明仁、│
 │      │（告訴│午4時41分許 │站上佯裝販售│          │俊國、黃紘堉之自白│陳俊國、黃紘堉共│
 │      │人）  │            │PSP3007 遊戲│          │、被害人陳冠全之指│同犯詐欺取財罪，│
 │      │      │            │機及樂可同捆│          │訴                │史國龍、黃明仁各│
 │      │      │            │包，並以上開│          │                  │處有期徒刑肆月，│
 │      │      │            │電話為其聯絡│          │上開電話易付卡服務│陳俊國處有期徒刑│
 │      │      │            │方式        │          │申請書、雙向通聯記│月，黃紘堉處有│
 │      │      │            │            │          │錄、人頭帳戶個資檢│期徒刑貳月。    │
 │      │      │            │            │          │視資料、反詐騙專線│                │
 │      │      │            │            │          │紀錄表、報案三聯單│                │
 │      │      │            │            │          │、受理各類案件紀錄│                │
 │      │      │            │            │          │表、自動櫃員機交易│                │
 │      │      │            │            │          │明細表（見警二十三│                │
 │      │      │            │            │          │卷第142 至145 頁、│                │
 │      │      │            │            │          │警九卷第160至171頁│                │
 │      │      │            │            │          │）                │                │
 ├───┴───┴──────┴──────┴─────┴─────────┼────────┤
 │電話：0000000000部分（登記名義人：陳奕）                                │                │
 ├───┬───┬──────┬──────┬─────┬─────────┼────────┤
 │99    │李瑞芬│98.07.28. 上│於露天拍賣網│9,000元   │史國龍、黃明仁、陳│史國龍、黃明仁、│
 │      │（告訴│午11時40分許│站上佯裝販售│          │俊國、黃紘堉之自白│陳俊國、黃紘堉共│
 │      │人）  │( 起訴書誤載│原燒禮券25張│          │、被害人李瑞芬之指│同犯詐欺取財罪，│
 │      │      │為98.07.28. │，並以上開電│          │訴                │史國龍、黃明仁各│
 │      │      │中午11時許) │話為其聯絡方│          │                  │處有期徒刑肆月，│
 │      │      │            │式          │          │上開電話易付卡服務│陳俊國處有期徒刑│
 │      │      │            │            │          │申請書、人頭帳戶個│月，黃紘堉處有│
 │      │      │            │            │          │資檢視資料、反詐騙│期徒刑貳月。    │
 │      │      │            │            │          │專線紀錄表、報案三│                │
 │      │      │            │            │          │聯單、受理詐騙帳戶│                │
 │      │      │            │            │          │通報警示簡便格式表│                │
 │      │      │            │            │          │、受理各類案件紀錄│                │
 │      │      │            │            │          │表、自動櫃員機交易│                │
 │      │      │            │            │          │明細表、詐欺網頁資│                │
 │      │      │            │            │          │料（見警二十三卷第│                │
 │      │      │            │            │          │159頁、警九卷第175│                │
 │      │      │            │            │          │至191頁）         │                │
 ├───┼───┼──────┼──────┼─────┼─────────┼────────┤
 │100   │賴柏瑋│98.07.28. 晚│於露天拍賣網│2,600元   │史國龍、黃明仁、陳│史國龍、黃明仁、│
 │      │      │上11時21分許│站上佯裝販售│          │俊國、黃紘堉之自白│陳俊國、黃紘堉共│
 │      │      │            │海洋公園門票│          │、被害人賴柏瑋之指│同犯詐欺取財罪，│
 │      │      │            │，並以上開電│          │訴                │史國龍、黃明仁各│
 │      │      │            │話為其聯絡方│          │                  │處有期徒刑肆月，│
 │      │      │            │式          │          │上開電話易付卡服務│陳俊國處有期徒刑│
 │      │      │            │            │          │申請書、人頭帳戶個│月，黃紘堉處有│
 │      │      │            │            │          │資檢視資料、反詐騙│期徒刑貳月。    │
 │      │      │            │            │          │專線紀錄表、報案三│                │
 │      │      │            │            │          │聯單、受理詐騙帳戶│                │
 │      │      │            │            │          │通報警示簡便格式表│                │
 │      │      │            │            │          │、受理各類案件紀錄│                │
 │      │      │            │            │          │表、金融機構聯防機│                │
 │      │      │            │            │          │制通報單、自動櫃員│                │
 │      │      │            │            │          │機交易明細表（見警│                │
 │      │      │            │            │          │二十三卷第159 頁、│                │
 │      │      │            │            │          │警九卷第192至204頁│                │
 │      │      │            │            │          │）                │                │
 ├───┴───┴──────┴──────┴─────┴─────────┼────────┤
 │電話：0000000000部分（登記名義人：陳姵綾）                                │                │
 ├───┬───┬──────┬──────┬─────┬─────────┼────────┤
 │101   │楊國威│98.07.30. 上│於露天拍賣網│9,100元   │史國龍、黃明仁、陳│史國龍、黃明仁、│
 │      │（告訴│午9 時24分許│站上佯裝販售│          │俊國、黃紘堉之自白│陳俊國、黃紘堉共│
 │      │人）  │            │BENQ MID S6 │          │、被害人楊國威之指│同犯詐欺取財罪，│
 │      │      │            │行動上網裝置│          │訴                │史國龍、黃明仁各│
 │      │      │            │，並以上開電│          │                  │處有期徒刑肆月，│
 │      │      │            │話為其聯絡方│          │上開電話易付卡服務│陳俊國處有期徒刑│
 │      │      │            │式          │          │申請書、雙向通聯記│月，黃紘堉處有│
 │      │      │            │            │          │錄、人頭帳戶個資檢│期徒刑貳月。    │
 │      │      │            │            │          │視資料、反詐騙專線│                │
 │      │      │            │            │          │紀錄表、報案三聯單│                │
 │      │      │            │            │          │、受理詐騙帳戶通報│                │
 │      │      │            │            │          │警示簡便格式表、自│                │
 │      │      │            │            │          │動櫃員機交易明細表│                │
 │      │      │            │            │          │（見警二十三卷第  │                │
 │      │      │            │            │          │162 至164 頁、警九│                │
 │      │      │            │            │          │卷第210至218頁）  │                │
 ├───┼───┼──────┼──────┼─────┼─────────┼────────┤
 │102   │許立人│98.07.31. 中│於露天拍賣網│8,100元   │史國龍、黃明仁、陳│史國龍、黃明仁、│
 │      │（告訴│午12時36分許│站上佯裝販售│          │俊國、黃紘堉之自白│陳俊國、黃紘堉共│
 │      │人）  │( 起訴書誤載│OSIM美腿機，│          │、被害人許立人之指│同犯詐欺取財罪，│
 │      │      │為98.07.30. │並以上開電話│          │訴                │史國龍、黃明仁各│
 │      │      │下午3 時32分│為其聯絡方式│          │                  │處有期徒刑肆月，│
 │      │      │許)         │            │          │上開電話易付卡服務│陳俊國處有期徒刑│
 │      │      │            │            │          │申請書、雙向通聯記│月，黃紘堉處有│
 │      │      │            │            │          │錄、人頭帳戶個資檢│期徒刑貳月。    │
 │      │      │            │            │          │視資料、反詐騙專線│                │
 │      │      │            │            │          │紀錄表、報案三聯單│                │
 │      │      │            │            │          │、受理詐騙帳戶通報│                │
 │      │      │            │            │          │警示簡便格式表、受│                │
 │      │      │            │            │          │理各類案件紀錄表、│                │
 │      │      │            │            │          │（見警二十三卷第  │                │
 │      │      │            │            │          │162 至164 頁、警九│                │
 │      │      │            │            │          │卷第221至229頁）  │                │
 ├───┼───┼──────┼──────┼─────┼─────────┼────────┤
 │103   │白翼輔│98.07.30. 下│於露天拍賣網│4,600元   │史國龍、黃明仁、陳│史國龍、黃明仁、│
 │      │      │午3時42 分許│站上佯裝販售│          │俊國、黃紘堉之自白│陳俊國、黃紘堉共│
 │      │      │            │NDSL遊戲機，│          │、被害人白翼輔之指│同犯詐欺取財罪，│
 │      │      │            │並以上開電話│          │訴                │史國龍、黃明仁各│
 │      │      │            │為其聯絡方式│          │                  │處有期徒刑肆月，│
 │      │      │            │            │          │上開電話易付卡服務│陳俊國處有期徒刑│
 │      │      │            │            │          │申請書、雙向通聯記│月，黃紘堉處有│
 │      │      │            │            │          │錄、人頭帳戶個資檢│期徒刑貳月。    │
 │      │      │            │            │          │視資料、反詐騙專線│                │
 │      │      │            │            │          │紀錄表、報案三聯單│                │
 │      │      │            │            │          │、受理詐騙帳戶通報│                │
 │      │      │            │            │          │警示簡便格式表、受│                │
 │      │      │            │            │          │理各類案件紀錄表、│                │
 │      │      │            │            │          │金融機構聯防機制通│                │
 │      │      │            │            │          │報單、自動櫃員機交│                │
 │      │      │            │            │          │易明細表、詐欺網頁│                │
 │      │      │            │            │          │資料（見警二十三卷│                │
 │      │      │            │            │          │第162 至164 頁、警│                │
 │      │      │            │            │          │九卷第231至246頁）│                │
 ├───┴───┴──────┴──────┴─────┴─────────┼────────┤
 │電話：0000000000部分（登記名義人：林金張）                                │                │
 ├───┬───┬──────┬──────┬─────┬─────────┼────────┤
 │104   │黃佳筠│98.07.26. 下│於奇摩拍賣網│5,000元   │史國龍、黃明仁、陳│史國龍、黃明仁、│
 │      │      │午2時12分許 │站上佯裝販售│          │俊國、黃紘堉之自白│陳俊國、黃紘堉共│
 │      │      │            │二手Wii 遊戲│          │、被害人黃佳筠之指│同犯詐欺取財罪，│
 │      │      │            │機、手把、遊│          │訴                │史國龍、黃明仁各│
 │      │      │            │戲片，並以上│          │                  │處有期徒刑肆月，│
 │      │      │            │開電話為其聯│          │上開電話易付卡服務│陳俊國處有期徒刑│
 │      │      │            │絡方式      │          │申請書、雙向通聯記│月，黃紘堉處有│
 │      │      │            │            │          │錄、人頭帳戶個資檢│期徒刑貳月。    │
 │      │      │            │            │          │視資料、反詐騙專線│                │
 │      │      │            │            │          │紀錄表、報案三聯單│                │
 │      │      │            │            │          │、受理詐騙帳戶通報│                │
 │      │      │            │            │          │警示簡便格式表、受│                │
 │      │      │            │            │          │理各類案件紀錄表、│                │
 │      │      │            │            │          │網路ATM交易通知（ │                │
 │      │      │            │            │          │見警二十三卷第168 │                │
 │      │      │            │            │          │至173 頁、警九卷第│                │
 │      │      │            │            │          │254至262 頁）     │                │
 ├───┼───┼──────┼──────┼─────┼─────────┼────────┤
 │105   │黃秀菁│98.07.27. 下│於奇摩拍賣網│2,282元   │史國龍、黃明仁、陳│史國龍、黃明仁、│
 │      │（告訴│午2 時32分許│站上佯裝販售│          │俊國、黃紘堉之自白│陳俊國、黃紘堉共│
 │      │人）  │( 起訴書誤載│餐廳使用券，│          │、被害人黃秀菁之指│同犯詐欺取財罪，│
 │      │      │為98.07.28. │並以上開電話│          │訴                │史國龍、黃明仁各│
 │      │      │晚上8時許)  │為其聯絡方式│          │                  │處有期徒刑肆月，│
 │      │      │            │            │          │上開電話易付卡服務│陳俊國處有期徒刑│
 │      │      │            │            │          │申請書、雙向通聯記│月，黃紘堉處有│
 │      │      │            │            │          │錄、人頭帳戶個資檢│期徒刑貳月。    │
 │      │      │            │            │          │視資料、反詐騙專線│                │
 │      │      │            │            │          │紀錄表、報案三聯單│                │
 │      │      │            │            │          │、受理詐騙帳戶通報│                │
 │      │      │            │            │          │警示簡便格式表、金│                │
 │      │      │            │            │          │融機構聯防機制通報│                │
 │      │      │            │            │          │單、自動櫃員機交易│                │
 │      │      │            │            │          │明細表（見警二十三│                │
 │      │      │            │            │          │卷第168 至173 頁、│                │
 │      │      │            │            │          │警九卷第263至273頁│                │
 │      │      │            │            │          │）                │                │
 ├───┼───┼──────┼──────┼─────┼─────────┼────────┤
 │106   │潘又鳳│98.07.26. 晚│於露天拍賣網│7,500元   │史國龍、黃明仁、陳│史國龍、黃明仁、│
 │      │      │上6 時37分許│站上佯裝販售│          │俊國、黃紘堉之自白│陳俊國、黃紘堉共│
 │      │      │( 起訴書誤載│國際牌DMC-LX│          │、被害人潘又鳳之指│同犯詐欺取財罪，│
 │      │      │為98.07.26. │3數位相機1台│          │訴                │史國龍、黃明仁各│
 │      │      │下午4時許)  │+8G記憶卡， │          │                  │處有期徒刑肆月，│
 │      │      │            │並以上開電話│          │上開電話易付卡服務│陳俊國處有期徒刑│
 │      │      │            │為其聯絡方式│          │申請書、雙向通聯記│月，黃紘堉處有│
 │      │      │            │            │          │錄、人頭帳戶個資檢│期徒刑貳月。    │
 │      │      │            │            │          │視資料、反詐騙專線│                │
 │      │      │            │            │          │紀錄表、報案三聯單│                │
 │      │      │            │            │          │、受理詐騙帳戶通報│                │
 │      │      │            │            │          │警示簡便格式表、受│                │
 │      │      │            │            │          │理各類案件紀錄表、│                │
 │      │      │            │            │          │金融機構聯防機制通│                │
 │      │      │            │            │          │報單、自動櫃員機交│                │
 │      │      │            │            │          │易明細表（見警二十│                │
 │      │      │            │            │          │三卷第168 至173 頁│                │
 │      │      │            │            │          │、警九卷第274至285│                │
 │      │      │            │            │          │頁）              │                │
 ├───┼───┼──────┼──────┼─────┼─────────┼────────┤
 │107   │陳建華│98.07.27. 凌│於露天拍賣網│6,500元   │史國龍、黃明仁、陳│史國龍、黃明仁、│
 │      │（告訴│晨0 時14分許│站上佯裝販售│          │俊國、黃紘堉之自白│陳俊國、黃紘堉共│
 │      │人）  │            │相機，並以上│          │、被害人陳建華之指│同犯詐欺取財罪，│
 │      │      │            │開電話為其聯│          │訴                │史國龍、黃明仁各│
 │      │      │            │絡方式      │          │                  │處有期徒刑肆月，│
 │      │      │            │            │          │上開電話易付卡服務│陳俊國處有期徒刑│
 │      │      │            │            │          │申請書、雙向通聯記│月，黃紘堉處有│
 │      │      │            │            │          │錄、人頭帳戶個資檢│期徒刑貳月。    │
 │      │      │            │            │          │視資料、反詐騙專線│                │
 │      │      │            │            │          │紀錄表、報案三聯單│                │
 │      │      │            │            │          │、受理詐騙帳戶通報│                │
 │      │      │            │            │          │警示簡便格式表、受│                │
 │      │      │            │            │          │理各類案件紀錄表、│                │
 │      │      │            │            │          │ATM 交易成功通知、│                │
 │      │      │            │            │          │詐欺網頁資料（見警│                │
 │      │      │            │            │          │二十三卷第168至173│                │
 │      │      │            │            │          │頁、警九卷第286 至│                │
 │      │      │            │            │          │299頁 ）          │                │
 ├───┼───┼──────┼──────┼─────┼─────────┼────────┤
 │108   │黃楷聲│98.07.27. 上│於露天拍賣網│8,000元   │史國龍、黃明仁、陳│史國龍、黃明仁、│
 │      │      │午8 時30分許│站上佯裝販售│          │俊國、黃紘堉之自白│陳俊國、黃紘堉共│
 │      │      │( 起訴書誤載│CANON相機50D│          │、被害人黃楷聲之指│同犯詐欺取財罪，│
 │      │      │為98.07.27. │-200mm+430EX│          │訴                │史國龍、黃明仁各│
 │      │      │上午8 時許) │閃光燈，並以│          │                  │處有期徒刑肆月，│
 │      │      │            │上開電話為其│          │上開電話易付卡服務│陳俊國處有期徒刑│
 │      │      │            │聯絡方式    │          │申請書、雙向通聯記│月，黃紘堉處有│
 │      │      │            │            │          │錄、人頭帳戶個資檢│期徒刑貳月。    │
 │      │      │            │            │          │視資料、反詐騙專線│                │
 │      │      │            │            │          │紀錄表、報案三聯單│                │
 │      │      │            │            │          │、受理詐騙帳戶通報│                │
 │      │      │            │            │          │警示簡便格式表、疑│                │
 │      │      │            │            │          │似詐欺款項通報單、│                │
 │      │      │            │            │          │郵局跨行匯款申請書│                │
 │      │      │            │            │          │（見警二十三卷第  │                │
 │      │      │            │            │          │168 至173 頁、警九│                │
 │      │      │            │            │          │卷第300至309頁）  │                │
 ├───┼───┼──────┼──────┼─────┼─────────┼────────┤
 │109   │高裴愉│98.07.27. 晚│於奇摩拍賣網│5,000元   │史國龍、黃明仁、陳│史國龍、黃明仁、│
 │      │      │上11時3 分許│站上佯裝販售│          │俊國、黃紘堉之自白│陳俊國、黃紘堉共│
 │      │      │( 起訴書誤載│王品牛排券5 │          │、被害人高斐愉之指│同犯詐欺取財罪，│
 │      │      │為98.07.27. │張，並以上開│          │訴                │史國龍、黃明仁各│
 │      │      │晚上11時許) │電話為其聯絡│          │                  │處有期徒刑肆月，│
 │      │      │            │方式        │          │上開電話易付卡服務│陳俊國處有期徒刑│
 │      │      │            │            │          │申請書、雙向通聯記│月，黃紘堉處有│
 │      │      │            │            │          │錄、人頭帳戶個資檢│期徒刑貳月。    │
 │      │      │            │            │          │視資料、反詐騙專線│                │
 │      │      │            │            │          │紀錄表、報案三聯單│                │
 │      │      │            │            │          │、受理詐騙帳戶通報│                │
 │      │      │            │            │          │警示簡便格式表、受│                │
 │      │      │            │            │          │理各類案件紀錄表、│                │
 │      │      │            │            │          │疑似詐欺款項通報單│                │
 │      │      │            │            │          │（見警二十三卷第  │                │
 │      │      │            │            │          │168 至173 頁、警九│                │
 │      │      │            │            │          │卷第310 至322 頁）│                │
 ├───┼───┼──────┼──────┼─────┼─────────┼────────┤
 │110   │陳志成│98.07.26. 晚│於露天拍賣網│5,120元   │史國龍、黃明仁、陳│史國龍、黃明仁、│
 │      │（告訴│上11時50分許│站上佯裝販售│          │俊國、黃紘堉之自白│陳俊國、黃紘堉共│
 │      │人）  │            │二手Wii 遊戲│          │、被害人陳志成之指│同犯詐欺取財罪，│
 │      │      │            │機，並以上開│          │訴                │史國龍、黃明仁各│
 │      │      │            │電話為其聯絡│          │                  │處有期徒刑肆月，│
 │      │      │            │方式        │          │上開電話易付卡服務│陳俊國處有期徒刑│
 │      │      │            │            │          │申請書、雙向通聯記│月，黃紘堉處有│
 │      │      │            │            │          │錄、人頭帳戶個資檢│期徒刑貳月。    │
 │      │      │            │            │          │視資料、反詐騙專線│                │
 │      │      │            │            │          │紀錄表、報案三聯單│                │
 │      │      │            │            │          │、受理詐騙帳戶通報│                │
 │      │      │            │            │          │警示簡便格式表、受│                │
 │      │      │            │            │          │理各類案件紀錄表、│                │
 │      │      │            │            │          │疑似詐欺款項通報單│                │
 │      │      │            │            │          │、自動櫃員機交易明│                │
 │      │      │            │            │          │細表（見警二十三卷│                │
 │      │      │            │            │          │第168 至173 頁、警│                │
 │      │      │            │            │          │九卷第323 至336 頁│                │
 │      │      │            │            │          │）                │                │
 ├───┼───┼──────┼──────┼─────┼─────────┼────────┤
 │111   │陸宛汝│98.07.27. 晚│於網路上佯裝│9,000元   │史國龍、黃明仁、陳│史國龍、黃明仁、│
 │      │      │上9時6 分許 │販賣Panasoni│          │俊國、黃紘堉之自白│陳俊國、黃紘堉共│
 │      │      │            │c DMC-LX3 相│          │、被害人陸宛汝之指│同犯詐欺取財罪，│
 │      │      │            │機，並以上開│          │訴                │史國龍、黃明仁各│
 │      │      │            │電話為其聯絡│          │                  │處有期徒刑肆月，│
 │      │      │            │方式        │          │上開電話易付卡服務│陳俊國處有期徒刑│
 │      │      │            │            │          │申請書、雙向通聯記│月，黃紘堉處有│
 │      │      │            │            │          │錄、人頭帳戶個資檢│期徒刑貳月。    │
 │      │      │            │            │          │視資料、反詐騙專線│                │
 │      │      │            │            │          │紀錄表、報案三聯單│                │
 │      │      │            │            │          │、受理詐騙帳戶通報│                │
 │      │      │            │            │          │警示簡便格式表、金│                │
 │      │      │            │            │          │融機構聯防機制通報│                │
 │      │      │            │            │          │單、自動櫃員機交易│                │
 │      │      │            │            │          │明細表、MSN 對話紀│                │
 │      │      │            │            │          │錄、詐欺網頁資料（│                │
 │      │      │            │            │          │見警二十三卷第168 │                │
 │      │      │            │            │          │至173 頁、警九卷第│                │
 │      │      │            │            │          │337至357 頁）     │                │
 ├───┼───┼──────┼──────┼─────┼─────────┼────────┤
 │112   │曹世杰│98.07.27. 晚│於露天拍賣網│8,000元   │史國龍、黃明仁、陳│史國龍、黃明仁、│
 │      │      │上11時15分許│站上上佯裝販│          │俊國、黃紘堉之自白│陳俊國、黃紘堉共│
 │      │      │            │賣Panasonic │          │、被害人曹世杰之指│同犯詐欺取財罪，│
 │      │      │            │LX3 相機，並│          │訴                │史國龍、黃明仁各│
 │      │      │            │以上開電話為│          │                  │處有期徒刑肆月，│
 │      │      │            │其聯絡方式  │          │上開電話易付卡服務│陳俊國處有期徒刑│
 │      │      │            │            │          │申請書、雙向通聯記│月，黃紘堉處有│
 │      │      │            │            │          │錄、人頭帳戶個資檢│期徒刑貳月。    │
 │      │      │            │            │          │視資料、反詐騙專線│                │
 │      │      │            │            │          │紀錄表、報案三聯單│                │
 │      │      │            │            │          │、受理各類案件紀錄│                │
 │      │      │            │            │          │表、存簿影本（見警│                │
 │      │      │            │            │          │二十三卷第168至173│                │
 │      │      │            │            │          │頁、警九卷第358 至│                │
 │      │      │            │            │          │366頁）           │                │
 ├───┼───┼──────┼──────┼─────┼─────────┼────────┤
 │113   │戴上為│(第一次)    │於露天拍賣網│(第一次)  │史國龍、黃明仁、陳│史國龍、黃明仁、│
 │      │      │98.07.27. 晚│站上佯裝販賣│8,000 元  │俊國、黃紘堉之自白│陳俊國、黃紘堉共│
 │      │      │上6 時22分許│HTCMagic 行 │(第二次)  │、被害人戴上為之指│同犯詐欺取財罪，│
 │      │      │(第二次)    │動電話、IPHO│6,000 元  │訴                │史國龍、黃明仁各│
 │      │      │98.07.27. 晚│NE、MacBook │(第三次)  │                  │處有期徒刑伍月，│
 │      │      │上10時48分許│筆記型電腦，│6,000 元  │上開電話易付卡服務│陳俊國處有期徒刑│
 │      │      │(第三次)    │並以上開電話│          │申請書、雙向通聯記│肆月，黃紘堉處有│
 │      │      │98.07.27. 晚│為其聯絡方式│          │錄、人頭帳戶個資檢│期徒刑月。    │
 │      │      │上11時23分許│            │          │視資料、反詐騙專線│                │
 │      │      │（起訴書漏載│            │          │紀錄表、報案三聯單│                │
 │      │      │第二、三次時│            │          │、受理詐騙帳戶通報│                │
 │      │      │間）        │            │          │警示簡便格式表、受│                │
 │      │      │            │            │          │理各類案件紀錄表、│                │
 │      │      │            │            │          │（見警二十三卷第  │                │
 │      │      │            │            │          │168 至173 頁、警九│                │
 │      │      │            │            │          │卷第369至379頁）  │                │
 ├───┼───┼──────┼──────┼─────┼─────────┼────────┤
 │114   │洪稜喻│(第一次)    │於奇摩拍賣網│(第一次)  │史國龍、黃明仁、陳│史國龍、黃明仁、│
 │      │（告訴│98.07.26下午│站上佯裝販賣│5,000元   │俊國、黃紘堉之自白│陳俊國、黃紘堉共│
 │      │人）  │3 時後某時許│CANON 數位單│(第二次)  │、被害人洪稜喻之指│同犯詐欺取財罪，│
 │      │      │(第二次)    │眼相機，並以│5,100元   │訴                │史國龍、黃明仁各│
 │      │      │98.07.26下午│上開電話為其│          │                  │處有期徒刑伍月，│
 │      │      │3時後某時許 │聯絡方式    │          │上開電話易付卡服務│陳俊國處有期徒刑│
 │      │      │（起訴書誤載│            │          │申請書、雙向通聯記│肆月，黃紘堉處有│
 │      │      │為98.07.26下│            │          │錄、人頭帳戶個資檢│期徒刑月。    │
 │      │      │午3 時10分許│            │          │視資料、反詐騙專線│                │
 │      │      │）          │            │          │紀錄表、報案三聯單│                │
 │      │      │            │            │          │、受理詐騙帳戶通報│                │
 │      │      │            │            │          │警示簡便格式表、受│                │
 │      │      │            │            │          │理各類案件紀錄表、│                │
 │      │      │            │            │          │網路ATM 入帳明細資│                │
 │      │      │            │            │          │料（見警二十三卷第│                │
 │      │      │            │            │          │168 至173 頁、警九│                │
 │      │      │            │            │          │卷第380 至389頁） │                │
 ├───┴───┴──────┴──────┴─────┴─────────┼────────┤
 │電話：0000000000部分（登記名義人：黃俊憲）                                │                │
 ├───┬───┬──────┬──────┬─────┬─────────┼────────┤
 │115   │余美仁│98.07.27.下 │於電話中假冒│20,000元  │史國龍、黃明仁、陳│史國龍、黃明仁、│
 │      │(起訴 │午3 時2分許 │係余美仁之友│          │俊國、黃紘堉之自白│陳俊國、黃紘堉共│
 │      │書誤載│(起訴書誤載 │人，詐稱有急│          │、被害人余美仁之指│同犯詐欺取財罪，│
 │      │為于美│為98.07.27. │用需借款    │          │訴                │史國龍、黃明仁各│
 │      │仁)   │下午2時許)  │            │          │                  │處有期徒刑伍月，│
 │      │      │            │            │          │上開電話易付卡服務│陳俊國處有期徒刑│
 │      │      │            │            │          │申請書、雙向通聯記│肆月，黃紘堉處有│
 │      │      │            │            │          │錄、人頭帳戶個資檢│期徒刑月。    │
 │      │      │            │            │          │視資料、反詐騙專線│                │
 │      │      │            │            │          │紀錄表、報案三聯單│                │
 │      │      │            │            │          │、受理詐騙帳戶通報│                │
 │      │      │            │            │          │警示簡便格式表、受│                │
 │      │      │            │            │          │理各類案件紀錄表、│                │
 │      │      │            │            │          │無摺存入憑條存根（│                │
 │      │      │            │            │          │見警二十三卷第174 │                │
 │      │      │            │            │          │至176 頁、警十卷第│                │
 │      │      │            │            │          │3至13 頁）        │                │
 ├───┼───┼──────┼──────┼─────┼─────────┼────────┤
 │116   │黃曉琦│98.07.29.下 │於電話中假冒│30,000元  │史國龍、黃明仁、陳│史國龍、黃明仁、│
 │      │（起訴│午2時56分許 │係黃曉琦之友│          │俊國、黃紘堉之自白│陳俊國、黃紘堉共│
 │      │書誤載│            │人，謊稱有急│          │、被害人黃曉琦之指│同犯詐欺取財罪，│
 │      │為黃曉│            │用需借錢    │          │訴                │史國龍、黃明仁各│
 │      │琪）  │            │            │          │                  │處有期徒刑陸月，│
 │      │      │            │            │          │上開電話易付卡服務│陳俊國處有期徒刑│
 │      │      │            │            │          │申請書、雙向通聯記│伍月，黃紘堉處有│
 │      │      │            │            │          │錄、人頭帳戶個資檢│期徒刑肆月。    │
 │      │      │            │            │          │視資料、反詐騙專線│                │
 │      │      │            │            │          │紀錄表、報案三聯單│                │
 │      │      │            │            │          │、受理詐騙帳戶通報│                │
 │      │      │            │            │          │警示簡便格式表、郵│                │
 │      │      │            │            │          │政國內匯款執據（見│                │
 │      │      │            │            │          │警二十三卷第174至 │                │
 │      │      │            │            │          │至176 頁、警十卷第│                │
 │      │      │            │            │          │16至25 頁）       │                │
 ├───┼───┼──────┼──────┼─────┼─────────┼────────┤
 │117   │李東錫│98.07.30.上 │於電話中假冒│30,000元  │史國龍、黃明仁、陳│史國龍、黃明仁、│
 │      │（告訴│午11時59分許│係李東錫之友│          │俊國、黃紘堉之自白│陳俊國、黃紘堉共│
 │      │人）  │            │人，謊稱有急│          │、被害人李東錫之指│同犯詐欺取財罪，│
 │      │      │            │用需借錢    │          │訴                │史國龍、黃明仁各│
 │      │      │            │            │          │                  │處有期徒刑陸月，│
 │      │      │            │            │          │上開電話易付卡服務│陳俊國處有期徒刑│
 │      │      │            │            │          │申請書、雙向通聯記│伍月，黃紘堉處有│
 │      │      │            │            │          │錄、人頭帳戶個資檢│期徒刑肆月。    │
 │      │      │            │            │          │視資料、反詐騙專線│                │
 │      │      │            │            │          │紀錄表、報案三聯單│                │
 │      │      │            │            │          │、受理詐騙帳戶通報│                │
 │      │      │            │            │          │警示簡便格式表、受│                │
 │      │      │            │            │          │理各類案件紀錄表、│                │
 │      │      │            │            │          │存簿封面影本、自動│                │
 │      │      │            │            │          │櫃員機交易明細表、│                │
 │      │      │            │            │          │（見警二十三卷第  │                │
 │      │      │            │            │          │174 至176 頁、警十│                │
 │      │      │            │            │          │卷第30 至39頁）   │                │
 ├───┴───┴──────┴──────┴─────┴─────────┼────────┤
 │電話：0000000000部分（登記名義人：黃淳方）                                │                │
 ├───┬───┬──────┬──────┬─────┬─────────┼────────┤
 │118   │楊棟樑│98.07.29.凌 │於奇摩拍賣網│15,000元  │史國龍、黃明仁、陳│史國龍、黃明仁、│
 │      │      │晨0時10分許 │站上佯裝販售│          │俊國、黃紘堉之自白│陳俊國、黃紘堉共│
 │      │      │(起訴書誤載 │二手NIKON D9│          │、被害人楊棟樑之指│同犯詐欺取財罪，│
 │      │      │為98.07.28. │0 型號相機，│          │訴                │史國龍、黃明仁各│
 │      │      │晚上11時23分│並以上開電話│          │                  │處有期徒刑伍月，│
 │      │      │許)         │為其聯絡方式│          │上開電話易付卡服務│陳俊國處有期徒刑│
 │      │      │            │            │          │申請書、雙向通聯記│肆月，黃紘堉處有│
 │      │      │            │            │          │錄、人頭帳戶個資檢│期徒刑月。    │
 │      │      │            │            │          │視資料、反詐騙專線│                │
 │      │      │            │            │          │紀錄表、報案三聯單│                │
 │      │      │            │            │          │、受理詐騙帳戶通報│                │
 │      │      │            │            │          │警示簡便格式表、受│                │
 │      │      │            │            │          │理各類案件紀錄表、│                │
 │      │      │            │            │          │存簿影本、自動櫃員│                │
 │      │      │            │            │          │機交易明細表、詐欺│                │
 │      │      │            │            │          │網頁資料（見警二十│                │
 │      │      │            │            │          │三卷第177 至179 頁│                │
 │      │      │            │            │          │、警十卷第44至56頁│                │
 │      │      │            │            │          │）                │                │
 ├───┼───┼──────┼──────┼─────┼─────────┼────────┤
 │119   │林筠婷│98.07.27.下 │於奇摩拍賣網│5,000元   │史國龍、黃明仁、陳│史國龍、黃明仁、│
 │      │      │午1時許     │站上佯裝販售│          │俊國、黃紘堉之自白│陳俊國、黃紘堉共│
 │      │      │            │SONY T900 型│          │、被害人林筠婷之指│同犯詐欺取財罪，│
 │      │      │            │號相機，並以│          │訴                │史國龍、黃明仁各│
 │      │      │            │上開電話為其│          │                  │處有期徒刑肆月，│
 │      │      │            │聯絡方式    │          │上開電話易付卡服務│陳俊國處有期徒刑│
 │      │      │            │            │          │申請書、雙向通聯記│月，黃紘堉處有│
 │      │      │            │            │          │錄、人頭帳戶個資檢│期徒刑貳月。    │
 │      │      │            │            │          │視資料、反詐騙專線│                │
 │      │      │            │            │          │紀錄表、報案三聯單│                │
 │      │      │            │            │          │、受理詐騙帳戶通報│                │
 │      │      │            │            │          │警示簡便格式表、受│                │
 │      │      │            │            │          │理各類案件紀錄表、│                │
 │      │      │            │            │          │存簿影本（見警二十│                │
 │      │      │            │            │          │三卷第177至179頁、│                │
 │      │      │            │            │          │警十卷第57至65頁）│                │
 ├───┼───┼──────┼──────┼─────┼─────────┼────────┤
 │120   │高英騰│98.07.28.下 │於奇摩拍賣網│8,100元 ( │史國龍、黃明仁、陳│史國龍、黃明仁、│
 │      │      │午3時48分許 │站上佯裝販售│起訴書金額│俊國、黃紘堉之自白│陳俊國、黃紘堉共│
 │      │      │(起訴書誤載 │中古SONY    │誤載為    │、被害人高英騰之指│同犯詐欺取財罪，│
 │      │      │為98.07.28. │T900 Kit 18-│8,000元)  │訴                │史國龍、黃明仁各│
 │      │      │下午3時28分 │105mm 鏡頭附│          │                  │處有期徒刑肆月，│
 │      │      │許)         │贈8G記憶卡+ │          │上開電話易付卡服務│陳俊國處有期徒刑│
 │      │      │            │清潔組，並以│          │申請書、雙向通聯記│月，黃紘堉處有│
 │      │      │            │上開電話為其│          │錄、人頭帳戶個資檢│期徒刑貳月。    │
 │      │      │            │聯絡方式    │          │視資料、反詐騙專線│                │
 │      │      │            │            │          │紀錄表、報案三聯單│                │
 │      │      │            │            │          │、受理詐騙帳戶通報│                │
 │      │      │            │            │          │警示簡便格式表、受│                │
 │      │      │            │            │          │理各類案件紀錄表、│                │
 │      │      │            │            │          │（見警二十三卷第  │                │
 │      │      │            │            │          │177 至179 頁、警十│                │
 │      │      │            │            │          │卷第69至78頁）    │                │
 ├───┼───┼──────┼──────┼─────┼─────────┼────────┤
 │121   │張文昇│98.07.29.晚 │於奇摩拍賣網│15,100元  │史國龍、黃明仁、陳│史國龍、黃明仁、│
 │      │      │上10時45分許│站上佯裝販售│          │俊國、黃紘堉之自白│陳俊國、黃紘堉共│
 │      │      │            │行動電話，並│          │、被害人張文昇之指│同犯詐欺取財罪，│
 │      │      │            │以上開電話為│          │訴                │史國龍、黃明仁各│
 │      │      │            │其聯絡方式  │          │                  │處有期徒刑伍月，│
 │      │      │            │            │          │上開電話易付卡服務│陳俊國處有期徒刑│
 │      │      │            │            │          │申請書、雙向通聯記│肆月，黃紘堉處有│
 │      │      │            │            │          │錄、人頭帳戶個資檢│期徒刑月。    │
 │      │      │            │            │          │視資料、反詐騙專線│                │
 │      │      │            │            │          │紀錄表、報案三聯單│                │
 │      │      │            │            │          │、受理詐騙帳戶通報│                │
 │      │      │            │            │          │警示簡便格式表、受│                │
 │      │      │            │            │          │理各類案件紀錄表、│                │
 │      │      │            │            │          │自動櫃員機交易明細│                │
 │      │      │            │            │          │表（見警二十三卷第│                │
 │      │      │            │            │          │177 至179 頁、警十│                │
 │      │      │            │            │          │卷第80至89頁）    │                │
 ├───┴───┴──────┴──────┴─────┴─────────┼────────┤
 │電話：0000000000部分（登記名義人：陳鳳綾）                                │                │
 ├───┬───┬──────┬──────┬─────┬─────────┼────────┤
 │122   │廖永富│98.07.30.下 │假冒檢察官於│488,000元 │史國龍、黃明仁、陳│史國龍、黃明仁、│
 │      │      │午2時15分許 │電話中向廖永│(起訴書金 │俊國、黃紘堉之自白│陳俊國、黃紘堉共│
 │      │      │            │富詐稱其所有│額誤載為  │、被害人廖永富之指│同犯詐欺取財罪，│
 │      │      │            │之現金係假鈔│488,400元)│訴                │史國龍、黃明仁各│
 │      │      │            │，必需經扣押│（以現金交│                  │處有期徒刑壹年，│
 │      │      │            │提存        │付）      │上開電話易付卡服務│陳俊國處有期徒刑│
 │      │      │            │            │          │申請書、雙向通聯記│拾壹月，黃紘堉處│
 │      │      │            │            │          │錄、反詐騙專線紀錄│有期徒刑拾月。  │
 │      │      │            │            │          │表、報案三聯單（警│                │
 │      │      │            │            │          │二十三卷第182至183│                │
 │      │      │            │            │          │頁、警十卷第94至97│                │
 │      │      │            │            │          │頁）              │                │
 ├───┴───┴──────┴──────┴─────┴─────────┼────────┤
 │電話：0000000000部分（登記名義人：丁翰維）                                │                │
 ├───┬───┬──────┬──────┬─────┬─────────┼────────┤
 │123   │晏雨忠│98.07.31.下 │於電話中假冒│80,000元  │史國龍、黃明仁、陳│史國龍、黃明仁、│
 │      │      │午2時40分許 │係晏雨忠之友│          │俊國、黃紘堉之自白│陳俊國、黃紘堉共│
 │      │      │            │人，詐稱有急│          │、被害人晏雨忠之指│同犯詐欺取財罪，│
 │      │      │            │用需借款    │          │訴                │史國龍、黃明仁各│
 │      │      │            │            │          │                  │處有期徒刑陸月，│
 │      │      │            │            │          │上開電話易付卡服務│陳俊國處有期徒刑│
 │      │      │            │            │          │申請書、雙向通聯記│伍月，黃紘堉處有│
 │      │      │            │            │          │錄、人頭帳戶個資檢│期徒刑肆月。    │
 │      │      │            │            │          │視資料、反詐騙專線│                │
 │      │      │            │            │          │紀錄表、報案三聯單│                │
 │      │      │            │            │          │、受理詐騙帳戶通報│                │
 │      │      │            │            │          │警示簡便格式表、受│                │
 │      │      │            │            │          │理各類案件紀錄表、│                │
 │      │      │            │            │          │金融機構聯防機制通│                │
 │      │      │            │            │          │報單、匯款申請書（│                │
 │      │      │            │            │          │見警二十三卷第186 │                │
 │      │      │            │            │          │至187 頁、警十卷第│                │
 │      │      │            │            │          │105 至119頁）     │                │
 ├───┴───┴──────┴──────┴─────┴─────────┼────────┤
 │電話：0000000000部分（登記名義人：逢力俊）                                │                │
 ├───┬───┬──────┬──────┬─────┬─────────┼────────┤
 │124   │連淑真│98.07.27.晚 │於奇摩拍賣網│3,000元   │史國龍、黃明仁、陳│史國龍、黃明仁、│
 │      │      │上9時41分許 │站上佯裝販售│          │俊國、黃紘堉之自白│陳俊國、黃紘堉共│
 │      │      │            │腳踏車碳鉛座│          │、被害人連淑真之指│同犯詐欺取財罪，│
 │      │      │            │管，並以上開│          │訴                │史國龍、黃明仁各│
 │      │      │            │電話為其聯絡│          │                  │處有期徒刑肆月，│
 │      │      │            │方式        │          │上開電話易付卡服務│陳俊國處有期徒刑│
 │      │      │            │            │          │申請書、雙向通聯記│月，黃紘堉處有│
 │      │      │            │            │          │錄、人頭帳戶個資檢│期徒刑貳月。    │
 │      │      │            │            │          │視資料、反詐騙專線│                │
 │      │      │            │            │          │紀錄表、報案三聯單│                │
 │      │      │            │            │          │、受理詐騙帳戶通報│                │
 │      │      │            │            │          │警示簡便格式表、受│                │
 │      │      │            │            │          │理各類案件紀錄表、│                │
 │      │      │            │            │          │交易明細、詐欺網頁│                │
 │      │      │            │            │          │資料（見警二十三卷│                │
 │      │      │            │            │          │第235 至237 頁、警│                │
 │      │      │            │            │          │十卷第123 至134 頁│                │
 │      │      │            │            │          │）                │                │
 ├───┼───┼──────┼──────┼─────┼─────────┼────────┤
 │125   │高國倉│98.07.28.上 │於奇摩拍賣網│5,100元   │史國龍、黃明仁、陳│史國龍、黃明仁、│
 │      │      │午8時12分許 │站上佯裝販售│          │俊國、黃紘堉之自白│陳俊國、黃紘堉共│
 │      │      │            │數位相機1 台│          │、被害人高國倉之指│同犯詐欺取財罪，│
 │      │      │            │，並以上開電│          │訴                │史國龍、黃明仁各│
 │      │      │            │話為其聯絡方│          │                  │處有期徒刑肆月，│
 │      │      │            │式          │          │上開電話易付卡服務│陳俊國處有期徒刑│
 │      │      │            │            │          │申請書、雙向通聯記│月，黃紘堉處有│
 │      │      │            │            │          │錄、人頭帳戶個資檢│期徒刑貳月。    │
 │      │      │            │            │          │視資料、反詐騙專線│                │
 │      │      │            │            │          │紀錄表、報案三聯單│                │
 │      │      │            │            │          │、受理詐騙帳戶通報│                │
 │      │      │            │            │          │警示簡便格式表、受│                │
 │      │      │            │            │          │理人頭帳戶案件通報│                │
 │      │      │            │            │          │單、疑似詐欺款項通│                │
 │      │      │            │            │          │報單、郵政國內匯款│                │
 │      │      │            │            │          │執據、詐欺網頁資料│                │
 │      │      │            │            │          │（見警二十三卷第  │                │
 │      │      │            │            │          │235 至237 頁、警十│                │
 │      │      │            │            │          │卷第135 至146頁） │                │
 ├───┼───┼──────┼──────┼─────┼─────────┼────────┤
 │126   │梁志鴻│98.07.27.晚 │於奇摩拍賣網│8,000元 ( │史國龍、黃明仁、陳│史國龍、黃明仁、│
 │      │      │上9時54分許 │站上佯裝販售│起訴書金額│俊國、黃紘堉之自白│陳俊國、黃紘堉共│
 │      │      │(起訴書誤載 │HP Mini 2140│誤載為    │、被害人梁志鴻之指│同犯詐欺取財罪，│
 │      │      │為98.07.27. │10吋筆記型電│8,017元)  │訴                │史國龍、黃明仁各│
 │      │      │晚上9時30分 │腦，並以上開│          │                  │處有期徒刑肆月，│
 │      │      │許)         │電話為其聯絡│          │上開電話易付卡服務│陳俊國處有期徒刑│
 │      │      │            │方式        │          │申請書、雙向通聯記│月，黃紘堉處有│
 │      │      │            │            │          │錄、人頭帳戶個資檢│期徒刑貳月。    │
 │      │      │            │            │          │視資料、反詐騙專線│                │
 │      │      │            │            │          │紀錄表、報案三聯單│                │
 │      │      │            │            │          │、受理詐騙帳戶通報│                │
 │      │      │            │            │          │警示簡便格式表、自│                │
 │      │      │            │            │          │動櫃員機交易明細表│                │
 │      │      │            │            │          │（見警二十三卷第  │                │
 │      │      │            │            │          │235 至237 頁、警十│                │
 │      │      │            │            │          │卷第147 至154頁） │                │
 ├───┼───┼──────┼──────┼─────┼─────────┼────────┤
 │127   │洪素珍│98.07.27.晚 │撥打電話給洪│7,000元   │史國龍、黃明仁、陳│史國龍、黃明仁、│
 │      │      │上6時12分許 │素珍，佯裝販│          │俊國、黃紘堉之自白│陳俊國、黃紘堉共│
 │      │      │            │賣快譯通MD-8│          │、被害人洪素珍之指│同犯詐欺取財罪，│
 │      │      │            │000 電子辭典│          │訴                │史國龍、黃明仁各│
 │      │      │            │            │          │                  │處有期徒刑肆月，│
 │      │      │            │            │          │上開電話易付卡服務│陳俊國處有期徒刑│
 │      │      │            │            │          │申請書、雙向通聯記│月，黃紘堉處有│
 │      │      │            │            │          │錄、人頭帳戶個資檢│期徒刑貳月。    │
 │      │      │            │            │          │視資料、反詐騙專線│                │
 │      │      │            │            │          │紀錄表、報案三聯單│                │
 │      │      │            │            │          │、受理詐騙帳戶通報│                │
 │      │      │            │            │          │警示簡便格式表、自│                │
 │      │      │            │            │          │動櫃員機交易明細表│                │
 │      │      │            │            │          │（見警二十三卷第  │                │
 │      │      │            │            │          │235 至237 頁、警十│                │
 │      │      │            │            │          │卷第155 至163頁） │                │
 ├───┴───┴──────┴──────┴─────┴─────────┼────────┤
 │電話：0000000000部分（登記名義人：張翰維）                                │                │
 ├───┬───┬──────┬──────┬─────┬─────────┼────────┤
 │128   │馮敬文│98.07.24.下 │於奇摩拍賣網│7,000元   │史國龍、黃明仁、陳│史國龍、黃明仁、│
 │      │（告訴│午1時18分許 │站上佯裝販售│          │俊國、黃紘堉之自白│陳俊國、黃紘堉共│
 │      │人）  │(起訴書誤載 │SHARP T91 型│          │、被害人馮敬文之指│同犯詐欺取財罪，│
 │      │      │為98.07.24. │號行動電話，│          │訴                │史國龍、黃明仁各│
 │      │      │下午2時許)  │並以上開電話│          │                  │處有期徒刑肆月，│
 │      │      │            │為其聯絡方式│          │人頭帳戶個資檢視資│陳俊國處有期徒刑│
 │      │      │            │            │          │料、反詐騙專線紀錄│月，黃紘堉處有│
 │      │      │            │            │          │表、報案三聯單、受│期徒刑貳月。    │
 │      │      │            │            │          │理詐騙帳戶通報警示│                │
 │      │      │            │            │          │簡便格式表、受理各│                │
 │      │      │            │            │          │類案件紀錄表、網路│                │
 │      │      │            │            │          │銀行交易明細表、詐│                │
 │      │      │            │            │          │欺網頁資料、切結書│                │
 │      │      │            │            │          │（見警十卷第167至 │                │
 │      │      │            │            │          │175 頁）          │                │
 ├───┼───┼──────┼──────┼─────┼─────────┼────────┤
 │129   │簡振發│98.07.27.中 │於奇摩拍賣網│3,500元   │史國龍、黃明仁、陳│史國龍、黃明仁、│
 │      │      │午12時12分許│站上佯裝販售│          │俊國、黃紘堉之自白│陳俊國、黃紘堉共│
 │      │      │            │回數票，並以│          │、被害人簡振發之指│同犯詐欺取財罪，│
 │      │      │            │上開電話為其│          │訴                │史國龍、黃明仁各│
 │      │      │            │聯絡方式    │          │                  │處有期徒刑肆月，│
 │      │      │            │            │          │人頭帳戶個資檢視資│陳俊國處有期徒刑│
 │      │      │            │            │          │料、反詐騙專線紀錄│月，黃紘堉處有│
 │      │      │            │            │          │表、報案三聯單、受│期徒刑貳月。    │
 │      │      │            │            │          │理詐騙帳戶通報警示│                │
 │      │      │            │            │          │簡便格式表、受理各│                │
 │      │      │            │            │          │類案件紀錄表、網路│                │
 │      │      │            │            │          │銀行交易明細表、詐│                │
 │      │      │            │            │          │欺網頁資料（見警十│                │
 │      │      │            │            │          │卷第182 至199 頁）│                │
 ├───┼───┼──────┼──────┼─────┼─────────┼────────┤
 │130   │溫子靚│98.07.27.中 │於露天拍賣網│7,830元   │史國龍、黃明仁、陳│史國龍、黃明仁、│
 │      │      │午11時10分許│站上佯裝販售│          │俊國、黃紘堉之自白│陳俊國、黃紘堉共│
 │      │      │(起訴書誤載 │SHARP T91 型│          │、被害人溫子靚之指│同犯詐欺取財罪，│
 │      │      │為98.07.27. │號行動電話，│          │訴                │史國龍、黃明仁各│
 │      │      │凌晨0時10分 │並以上開電話│          │                  │處有期徒刑肆月，│
 │      │      │許)         │為其聯絡方式│          │人頭帳戶個資檢視資│陳俊國處有期徒刑│
 │      │      │            │            │          │料、反詐騙專線紀錄│月，黃紘堉處有│
 │      │      │            │            │          │表、報案三聯單、受│期徒刑貳月。    │
 │      │      │            │            │          │理詐騙帳戶通報警示│                │
 │      │      │            │            │          │簡便格式表、郵政跨│                │
 │      │      │            │            │          │行匯款申請書（見警│                │
 │      │      │            │            │          │十卷第200 至207 頁│                │
 │      │      │            │            │          │）                │                │
 ├───┼───┼──────┼──────┼─────┼─────────┼────────┤
 │131   │邱文伶│98.07.24.上 │於露天拍賣網│5,000元   │史國龍、黃明仁、陳│史國龍、黃明仁、│
 │      │      │午11時7分許 │站上佯裝販售│          │俊國、黃紘堉之自白│陳俊國、黃紘堉共│
 │      │      │(起訴書誤載 │數位相機，並│          │、被害人邱文伶之指│同犯詐欺取財罪，│
 │      │      │為98.07.23. │以上開電話為│          │訴                │史國龍、黃明仁各│
 │      │      │凌晨0時許)  │其聯絡方式  │          │                  │處有期徒刑肆月，│
 │      │      │            │            │          │人頭帳戶個資檢視資│陳俊國處有期徒刑│
 │      │      │            │            │          │料、反詐騙專線紀錄│月，黃紘堉處有│
 │      │      │            │            │          │表、報案三聯單、受│期徒刑貳月。    │
 │      │      │            │            │          │理詐騙帳戶通報警示│                │
 │      │      │            │            │          │簡便格式表、切結書│                │
 │      │      │            │            │          │、金融機構聯防機制│                │
 │      │      │            │            │          │通報單、自動櫃員機│                │
 │      │      │            │            │          │交易明細表（見警十│                │
 │      │      │            │            │          │卷第210 至219 頁）│                │
 ├───┼───┼──────┼──────┼─────┼─────────┼────────┤
 │132   │許浚銘│98.07.23.下 │於露天拍賣網│3,000元   │史國龍、黃明仁、陳│史國龍、黃明仁、│
 │      │      │午5時10分許 │站上佯裝販售│          │俊國、黃紘堉之自白│陳俊國、黃紘堉共│
 │      │      │(起訴書誤載 │7-11便利商店│          │、被害人許浚銘之指│同犯詐欺取財罪，│
 │      │      │為98.07.23. │禮券，並以上│          │訴                │史國龍、黃明仁各│
 │      │      │下午5時10分 │開電話為其聯│          │                  │處有期徒刑肆月，│
 │      │      │許)         │絡方式      │          │人頭帳戶個資檢視資│陳俊國處有期徒刑│
 │      │      │            │            │          │料、反詐騙專線紀錄│月，黃紘堉處有│
 │      │      │            │            │          │表、報案三聯單、受│期徒刑貳月。    │
 │      │      │            │            │          │理詐騙帳戶通報警示│                │
 │      │      │            │            │          │簡便格式表（見警十│                │
 │      │      │            │            │          │卷第222 至229 頁）│                │
 ├───┴───┴──────┴──────┴─────┴─────────┼────────┤
 │電話：0000000000部分（登記名義人：林國聖）                                │                │
 ├───┬───┬──────┬──────┬─────┬─────────┼────────┤
 │133   │蔡明志│98.07.26.晚 │於露天拍賣網│13,500元  │史國龍、黃明仁、陳│史國龍、黃明仁、│
 │      │（起訴│上7 時51分許│站上佯裝販售│          │俊國、黃紘堉之自白│陳俊國、黃紘堉共│
 │      │書誤載│（起訴書誤載│DAHON P24 20│          │、被害人蔡明志之指│同犯詐欺取財罪，│
 │      │為蔡志│為98.07.26晚│吋24速摺疊腳│          │訴                │史國龍、黃明仁各│
 │      │明）  │上8時許）   │踏車，並以上│          │                  │處有期徒刑伍月，│
 │      │（告訴│            │開電話為其聯│          │上開電話易付卡服務│陳俊國處有期徒刑│
 │      │人）  │            │絡方式      │          │申請書、雙向通聯記│肆月，黃紘堉處有│
 │      │      │            │            │          │錄、人頭帳戶個資檢│期徒刑月。    │
 │      │      │            │            │          │視資料、反詐騙專線│                │
 │      │      │            │            │          │紀錄表、報案三聯單│                │
 │      │      │            │            │          │、受理詐騙帳戶通報│                │
 │      │      │            │            │          │警示簡便格式表、自│                │
 │      │      │            │            │          │動櫃員機交易明細表│                │
 │      │      │            │            │          │、詐欺網頁資料（見│                │
 │      │      │            │            │          │警二十三卷第242 至│                │
 │      │      │            │            │          │247 頁、警十卷第  │                │
 │      │      │            │            │          │233至248頁）      │                │
 ├───┼───┼──────┼──────┼─────┼─────────┼────────┤
 │134   │雷佩倩│98.07.26.中 │於露天拍賣網│13,000元  │史國龍、黃明仁、陳│史國龍、黃明仁、│
 │      │（告訴│午12時9分許 │站上佯裝販售│          │俊國、黃紘堉之自白│陳俊國、黃紘堉共│
 │      │人）  │            │SONY T900 型│          │、被害人雷珮倩之指│同犯詐欺取財罪，│
 │      │      │            │號數位相機1 │          │訴                │史國龍、黃明仁各│
 │      │      │            │台，並以上開│          │                  │處有期徒刑伍月，│
 │      │      │            │電話為其聯絡│          │上開電話易付卡服務│陳俊國處有期徒刑│
 │      │      │            │方式        │          │申請書、雙向通聯記│肆月，黃紘堉處有│
 │      │      │            │            │          │錄、人頭帳戶個資檢│期徒刑月。    │
 │      │      │            │            │          │視資料、反詐騙專線│                │
 │      │      │            │            │          │紀錄表、報案三聯單│                │
 │      │      │            │            │          │、受理詐騙帳戶通報│                │
 │      │      │            │            │          │警示簡便格式表、  │                │
 │      │      │            │            │          │ATM交易明細（見警 │                │
 │      │      │            │            │          │二十三卷第242至247│                │
 │      │      │            │            │          │頁、警十卷第250至 │                │
 │      │      │            │            │          │260 頁）          │                │
 ├───┼───┼──────┼──────┼─────┼─────────┼────────┤
 │135   │莊英廷│98.07.26.下 │於露天拍賣網│10,000元  │史國龍、黃明仁、陳│史國龍、黃明仁、│
 │      │      │午1時6分許  │站上佯裝販售│          │俊國、黃紘堉之自白│陳俊國、黃紘堉共│
 │      │      │(起訴書誤載 │數位相機，並│          │、被害人莊英廷之指│同犯詐欺取財罪，│
 │      │      │為98.07.26. │以上開電話為│          │訴                │史國龍、黃明仁各│
 │      │      │下午1時許)  │其聯絡方式  │          │                  │處有期徒刑伍月，│
 │      │      │            │            │          │上開電話易付卡服務│陳俊國處有期徒刑│
 │      │      │            │            │          │申請書、雙向通聯記│肆月，黃紘堉處有│
 │      │      │            │            │          │錄、人頭帳戶個資檢│期徒刑月。    │
 │      │      │            │            │          │視資料、反詐騙專線│                │
 │      │      │            │            │          │紀錄表、報案三聯單│                │
 │      │      │            │            │          │、受理詐騙帳戶通報│                │
 │      │      │            │            │          │警示簡便格式表、金│                │
 │      │      │            │            │          │融機構聯防機制通報│                │
 │      │      │            │            │          │單、存簿影本（見警│                │
 │      │      │            │            │          │二十三卷第242至247│                │
 │      │      │            │            │          │頁、警十卷第261 至│                │
 │      │      │            │            │          │271 頁 ）         │                │
 ├───┼───┼──────┼──────┼─────┼─────────┼────────┤
 │136   │葉若萱│98.07.27.晚 │於奇摩拍賣網│10,000元  │史國龍、黃明仁、陳│史國龍、黃明仁、│
 │      │      │上11時52分許│站上佯裝販售│          │俊國、黃紘堉之自白│陳俊國、黃紘堉共│
 │      │      │            │SHARP WX-T92│          │、被害人葉若萱之指│同犯詐欺取財罪，│
 │      │      │            │3 型號行動電│          │訴                │史國龍、黃明仁各│
 │      │      │            │話，並以上開│          │                  │處有期徒刑伍月，│
 │      │      │            │電話為其聯絡│          │上開電話易付卡服務│陳俊國處有期徒刑│
 │      │      │            │方式        │          │申請書、雙向通聯記│肆月，黃紘堉處有│
 │      │      │            │            │          │錄、人頭帳戶個資檢│期徒刑月。    │
 │      │      │            │            │          │視資料、反詐騙專線│                │
 │      │      │            │            │          │紀錄表、報案三聯單│                │
 │      │      │            │            │          │、受理各類案件紀錄│                │
 │      │      │            │            │          │表、疑似警示帳戶通│                │
 │      │      │            │            │          │報單、MSN 對話紀錄│                │
 │      │      │            │            │          │、自動櫃員機交易明│                │
 │      │      │            │            │          │細表、詐欺網頁資料│                │
 │      │      │            │            │          │（見警二十三卷第  │                │
 │      │      │            │            │          │242 至247 頁、警十│                │
 │      │      │            │            │          │卷第272至297頁）  │                │
 ├───┼───┼──────┼──────┼─────┼─────────┼────────┤
 │137   │劉玉玲│98.07.23.晚 │於露天拍賣網│4,500元   │史國龍、黃明仁、陳│史國龍、黃明仁、│
 │      │      │上9時26分許 │站上佯裝販售│          │俊國、黃紘堉之自白│陳俊國、黃紘堉共│
 │      │      │(起訴書誤載 │二手沙發，並│          │、被害人劉玉玲之指│同犯詐欺取財罪，│
 │      │      │為98.07.23. │以上開電話為│          │訴                │史國龍、黃明仁各│
 │      │      │晚上8時許)  │其聯絡方式  │          │                  │處有期徒刑肆月，│
 │      │      │            │            │          │上開電話易付卡服務│陳俊國處有期徒刑│
 │      │      │            │            │          │申請書、雙向通聯記│月，黃紘堉處有│
 │      │      │            │            │          │錄、人頭帳戶個資檢│期徒刑貳月。    │
 │      │      │            │            │          │視資料、反詐騙專線│                │
 │      │      │            │            │          │紀錄表、報案三聯單│                │
 │      │      │            │            │          │、受理詐騙帳戶通報│                │
 │      │      │            │            │          │警示簡便格式表、受│                │
 │      │      │            │            │          │理各類案件紀錄表、│                │
 │      │      │            │            │          │金融機構聯防機制通│                │
 │      │      │            │            │          │報單、自動櫃員機交│                │
 │      │      │            │            │          │易明細表、詐欺網頁│                │
 │      │      │            │            │          │資料（見警二十三卷│                │
 │      │      │            │            │          │第242至247頁、警十│                │
 │      │      │            │            │          │卷第298至311頁）  │                │
 ├───┼───┼──────┼──────┼─────┼─────────┼────────┤
 │138   │黃棕麟│98.07.23.晚 │於露天拍賣網│5,000元   │史國龍、黃明仁、陳│史國龍、黃明仁、│
 │      │      │上9時19分許 │站上佯裝販售│          │俊國、黃紘堉之自白│陳俊國、黃紘堉共│
 │      │      │            │冷氣，並以上│          │、被害人黃棕麟之指│同犯詐欺取財罪，│
 │      │      │            │開電話為其聯│          │訴                │史國龍、黃明仁各│
 │      │      │            │絡方式      │          │                  │處有期徒刑肆月，│
 │      │      │            │            │          │上開電話易付卡服務│陳俊國處有期徒刑│
 │      │      │            │            │          │申請書、雙向通聯記│月，黃紘堉處有│
 │      │      │            │            │          │錄、人頭帳戶個資檢│期徒刑貳月。    │
 │      │      │            │            │          │視資料、反詐騙專線│                │
 │      │      │            │            │          │紀錄表、受理詐騙帳│                │
 │      │      │            │            │          │戶通報警示簡便格式│                │
 │      │      │            │            │          │表、受理各類案件紀│                │
 │      │      │            │            │          │錄表、金融機構聯防│                │
 │      │      │            │            │          │機制通報單、交易明│                │
 │      │      │            │            │          │細、詐欺網頁資料（│                │
 │      │      │            │            │          │見警二十三卷第242 │                │
 │      │      │            │            │          │至247頁、警十卷第 │                │
 │      │      │            │            │          │312至324頁）      │                │
 ├───┼───┼──────┼──────┼─────┼─────────┼────────┤
 │139   │李純足│98.07.23.晚 │於露天拍賣網│17,100元  │史國龍、黃明仁、陳│史國龍、黃明仁、│
 │      │      │上8時47分許 │站上佯裝販售│          │俊國、黃紘堉之自白│陳俊國、黃紘堉共│
 │      │      │(起訴書誤載 │Wii 遊戲機、│          │、被害人李純足之指│同犯詐欺取財罪，│
 │      │      │為98.07.23. │SHARP T930，│          │訴                │史國龍、黃明仁各│
 │      │      │晚上8時許)  │並以上開電話│          │                  │處有期徒刑伍月，│
 │      │      │            │為其聯絡方式│          │上開電話易付卡服務│陳俊國處有期徒刑│
 │      │      │            │            │          │申請書、雙向通聯記│肆月，黃紘堉處有│
 │      │      │            │            │          │錄、人頭帳戶個資檢│期徒刑月。    │
 │      │      │            │            │          │視資料、反詐騙專線│                │
 │      │      │            │            │          │紀錄表、報案三聯單│                │
 │      │      │            │            │          │、受理詐騙帳戶通報│                │
 │      │      │            │            │          │警示簡便格式表、金│                │
 │      │      │            │            │          │融機構聯防機制通報│                │
 │      │      │            │            │          │單、自動櫃員機交易│                │
 │      │      │            │            │          │明細表（見警二十三│                │
 │      │      │            │            │          │卷第242至247頁、警│                │
 │      │      │            │            │          │十卷第326至335頁）│                │
 ├───┴───┴──────┴──────┴─────┴─────────┼────────┤
 │電話：0000000000部分（登記名義人：廖清貴）                                │                │
 ├───┬───┬──────┬──────┬─────┬─────────┼────────┤
 │140   │李峻維│（第一次）  │於電話中詐稱│（第一次）│史國龍、黃明仁、陳│史國龍、黃明仁、│
 │      │（註：│98.08.05晚上│欲與李峻維為│29,140元  │俊國、黃紘堉之自白│陳俊國、黃紘堉共│
 │      │起訴書│6 時許前某時│性交易，於交│（第二次）│、被害人李俊維之指│同犯詐欺取財罪，│
 │      │未載第│許          │易前必需匯入│12,000元  │訴                │史國龍、黃明仁各│
 │      │一次）│（第二次）  │金額以確認其│          │                  │處有期徒刑柒月，│
 │      │      │98.08.05晚上│身分        │          │上開電話易付卡服務│陳俊國處有期徒刑│
 │      │      │6 時許( 起訴│            │          │申請書、雙向通聯記│陸月，黃紘堉處有│
 │      │      │書誤載為98. │            │          │錄、人頭帳戶個資檢│期徒刑伍月。    │
 │      │      │08.06下午5時│            │          │視資料、反詐騙專線│                │
 │      │      │許)         │            │          │紀錄表、疑似警示帳│                │
 │      │      │            │            │          │戶通報單、疑似詐欺│                │
 │      │      │            │            │          │款項通報單、存簿影│                │
 │      │      │            │            │          │本、自動櫃員機交易│                │
 │      │      │            │            │          │明細表（見警二十三│                │
 │      │      │            │            │          │卷第250至252頁、警│                │
 │      │      │            │            │          │六卷第338至342頁、│                │
 │      │      │            │            │          │院三卷第184至185）│                │
 ├───┴───┴──────┴──────┴─────┴─────────┼────────┤
 │電話：0000000000部分（登記名義人：陳昱偉）                                │                │
 ├───┬───┬──────┬──────┬─────┬─────────┼────────┤
 │141   │龐俊滕│98.08.05.晚 │於電話中詐稱│29,982元  │史國龍、黃明仁、陳│史國龍、黃明仁、│
 │      │（告訴│上11時32分許│欲與龐俊滕交│          │俊國、黃紘堉之自白│陳俊國、黃紘堉共│
 │      │人）  │            │友，然必需先│          │、被害人龐俊滕之指│同犯詐欺取財罪，│
 │      │      │            │對其作身分調│          │訴                │史國龍、黃明仁各│
 │      │      │            │查，需按照指│          │                  │處有期徒刑伍月，│
 │      │      │            │示操作自動櫃│          │上開電話易付卡服務│陳俊國處有期徒刑│
 │      │      │            │員機        │          │申請書、雙向通聯記│肆月，黃紘堉處有│
 │      │      │            │            │          │錄、人頭帳戶個資檢│期徒刑月。    │
 │      │      │            │            │          │視資料、反詐騙專線│                │
 │      │      │            │            │          │紀錄表、報案三聯單│                │
 │      │      │            │            │          │、受理詐騙帳戶通報│                │
 │      │      │            │            │          │警示簡便格式表、受│                │
 │      │      │            │            │          │理各類案件紀錄表、│                │
 │      │      │            │            │          │自動櫃員機交易明細│                │
 │      │      │            │            │          │表（見警二十三卷第│                │
 │      │      │            │            │          │253至257頁、警十卷│                │
 │      │      │            │            │          │第345至356頁）    │                │
 ├───┴───┴──────┴──────┴─────┴─────────┼────────┤
 │電話：0000000000部分（登記名義人：廖振龍）                                │                │
 ├───┬───┬──────┬──────┬─────┬─────────┼────────┤
 │142   │陳秀梅│(第一次)    │於電話中假冒│(第一次)  │史國龍、黃明仁、陳│史國龍、黃明仁、│
 │      │      │98.07.24.下 │陳秀梅之友人│100,000元 │俊國、黃紘堉之自白│陳俊國、黃紘堉共│
 │      │      │午2時41分許 │，詐稱有急用│(第二次)  │、被害人陳秀梅之指│同犯詐欺取財罪，│
 │      │      │(第二次)    │需借款      │40,000 元 │訴                │史國龍、黃明仁各│
 │      │      │98.07.24下午│            │          │                  │處有期徒刑柒月，│
 │      │      │3時45分許   │            │          │上開電話易付卡服務│陳俊國處有期徒刑│
 │      │      │（起訴書誤載│            │          │申請書、雙向通聯記│陸月，黃紘堉處有│
 │      │      │為98.07.24下│            │          │錄、人頭帳戶個資檢│期徒刑伍月。    │
 │      │      │午2 時40分許│            │          │視資料、反詐騙專線│                │
 │      │      │）          │            │          │紀錄表、報案三聯單│                │
 │      │      │            │            │          │、受理詐騙帳戶通報│                │
 │      │      │            │            │          │警示簡便格式表、受│                │
 │      │      │            │            │          │理各類案件紀錄表、│                │
 │      │      │            │            │          │匯款單、存簿影本（│                │
 │      │      │            │            │          │見警二十三卷第258 │                │
 │      │      │            │            │          │至260頁、警十卷第 │                │
 │      │      │            │            │          │359至377頁）      │                │
 ├───┴───┴──────┴──────┴─────┴─────────┼────────┤
 │電話：0000000000部分（登記名義人：陳錫銀）                                │                │
 ├───┬───┬──────┬──────┬─────┬─────────┼────────┤
 │143   │賀經緯│98.08.02.晚 │於露天拍賣網│6,000元   │史國龍、黃明仁、陳│史國龍、黃明仁、│
 │      │      │上7時12分許 │站上佯裝販售│          │俊國、黃紘堉之自白│陳俊國、黃紘堉共│
 │      │      │            │項鍊1 條，並│          │、被害人賀經緯之指│同犯詐欺取財罪，│
 │      │      │            │以上開電話為│          │訴                │史國龍、黃明仁各│
 │      │      │            │其聯絡方式  │          │                  │處有期徒刑肆月，│
 │      │      │            │            │          │上開電話易付卡服務│陳俊國處有期徒刑│
 │      │      │            │            │          │申請書、雙向通聯記│月，黃紘堉處有│
 │      │      │            │            │          │錄、人頭帳戶個資檢│期徒刑貳月。    │
 │      │      │            │            │          │視資料、反詐騙專線│                │
 │      │      │            │            │          │紀錄表、報案三聯單│                │
 │      │      │            │            │          │、受理詐騙帳戶通報│                │
 │      │      │            │            │          │警示簡便格式表、自│                │
 │      │      │            │            │          │動櫃員機交易明細表│                │
 │      │      │            │            │          │（見警二十三卷第  │                │
 │      │      │            │            │          │261至266頁、警十一│                │
 │      │      │            │            │          │卷第4至13頁）     │                │
 ├───┼───┼──────┼──────┼─────┼─────────┼────────┤
 │144   │彭志昱│98.08.03.晚 │於露天拍賣網│5,600元   │史國龍、黃明仁、陳│史國龍、黃明仁、│
 │      │      │上6時37分許 │站上佯裝販售│          │俊國、黃紘堉之自白│陳俊國、黃紘堉共│
 │      │      │            │微星U100小筆│          │、被害人彭志昱之指│同犯詐欺取財罪，│
 │      │      │            │電，並以上開│          │訴                │史國龍、黃明仁各│
 │      │      │            │電話為其聯絡│          │                  │處有期徒刑肆月，│
 │      │      │            │方式        │          │上開電話易付卡服務│陳俊國處有期徒刑│
 │      │      │            │            │          │申請書、雙向通聯記│月，黃紘堉處有│
 │      │      │            │            │          │錄、人頭帳戶個資檢│期徒刑貳月。    │
 │      │      │            │            │          │視資料、反詐騙專線│                │
 │      │      │            │            │          │紀錄表、報案三聯單│                │
 │      │      │            │            │          │、受理詐騙帳戶通報│                │
 │      │      │            │            │          │警示簡便格式表、受│                │
 │      │      │            │            │          │理各類案件紀錄表、│                │
 │      │      │            │            │          │網路ATM交易明細資 │                │
 │      │      │            │            │          │料、詐欺網頁資料（│                │
 │      │      │            │            │          │見警二十三卷第261 │                │
 │      │      │            │            │          │至266頁、警十一卷 │                │
 │      │      │            │            │          │第14至28頁）      │                │
 ├───┼───┼──────┼──────┼─────┼─────────┼────────┤
 │145   │林彥廷│98.08.03.晚 │於露天拍賣網│8,800元   │史國龍、黃明仁、陳│史國龍、黃明仁、│
 │      │（告訴│上7時11分許 │站上佯裝販售│          │俊國、黃紘堉之自白│陳俊國、黃紘堉共│
 │      │人）  │(起訴書誤載 │HTC Touch HD│          │、被害人林彥廷之指│同犯詐欺取財罪，│
 │      │      │為98.08.03. │型號行動電話│          │訴                │史國龍、黃明仁各│
 │      │      │晚上7時許)  │，並以上開電│          │                  │處有期徒刑肆月，│
 │      │      │            │話為其聯絡方│          │上開電話易付卡服務│陳俊國處有期徒刑│
 │      │      │            │式          │          │申請書、雙向通聯記│月，黃紘堉處有│
 │      │      │            │            │          │錄、人頭帳戶個資檢│期徒刑貳月。    │
 │      │      │            │            │          │視資料、反詐騙專線│                │
 │      │      │            │            │          │紀錄表、報案三聯單│                │
 │      │      │            │            │          │、受理詐騙帳戶通報│                │
 │      │      │            │            │          │警示簡便格式表、受│                │
 │      │      │            │            │          │理各類案件紀錄表、│                │
 │      │      │            │            │          │自動櫃員機交易明細│                │
 │      │      │            │            │          │表、詐欺網頁資料（│                │
 │      │      │            │            │          │見警二十三卷第261 │                │
 │      │      │            │            │          │至266頁、警十一卷 │                │
 │      │      │            │            │          │第31至47 頁）     │                │
 ├───┼───┼──────┼──────┼─────┼─────────┼────────┤
 │146   │潘睿珩│98.08.02.晚 │於露天拍賣網│5,100元   │史國龍、黃明仁、陳│史國龍、黃明仁、│
 │      │（告訴│上11時22分許│站上佯裝販售│          │俊國、黃紘堉之自白│陳俊國、黃紘堉共│
 │      │人）  │(起訴書誤載 │筆記型電腦，│          │、被害人潘睿珩之指│同犯詐欺取財罪，│
 │      │      │為98.08.02. │並以上開電話│          │訴                │史國龍、黃明仁各│
 │      │      │晚上10時40分│為其聯絡方式│          │                  │處有期徒刑肆月，│
 │      │      │許)         │            │          │上開電話易付卡服務│陳俊國處有期徒刑│
 │      │      │            │            │          │申請書、雙向通聯記│月，黃紘堉處有│
 │      │      │            │            │          │錄、人頭帳戶個資檢│期徒刑貳月。    │
 │      │      │            │            │          │視資料、反詐騙專線│                │
 │      │      │            │            │          │紀錄表、報案三聯單│                │
 │      │      │            │            │          │、受理詐騙帳戶通報│                │
 │      │      │            │            │          │警示簡便格式表、受│                │
 │      │      │            │            │          │理各類案件紀錄表、│                │
 │      │      │            │            │          │金融機構聯防機制通│                │
 │      │      │            │            │          │報單、交易明細、詐│                │
 │      │      │            │            │          │欺網頁資料（見警二│                │
 │      │      │            │            │          │十三卷第261至266頁│                │
 │      │      │            │            │          │、警十一卷第50至66│                │
 │      │      │            │            │          │頁）              │                │
 ├───┼───┼──────┼──────┼─────┼─────────┼────────┤
 │147   │段莞翠│98.08.02.晚 │於露天拍賣網│5,400元   │史國龍、黃明仁、陳│史國龍、黃明仁、│
 │      │      │上9時56分許 │站上佯裝販售│          │俊國、黃紘堉之自白│陳俊國、黃紘堉共│
 │      │      │            │微星MSI 筆記│          │、被害人段莞翠之指│同犯詐欺取財罪，│
 │      │      │            │型電腦，並以│          │訴                │史國龍、黃明仁各│
 │      │      │            │上開電話為其│          │                  │處有期徒刑肆月，│
 │      │      │            │聯絡方式    │          │上開電話易付卡服務│陳俊國處有期徒刑│
 │      │      │            │            │          │申請書、雙向通聯記│月，黃紘堉處有│
 │      │      │            │            │          │錄、人頭帳戶個資檢│期徒刑貳月。    │
 │      │      │            │            │          │視資料、反詐騙專線│                │
 │      │      │            │            │          │紀錄表、報案三聯單│                │
 │      │      │            │            │          │、受理詐騙帳戶通報│                │
 │      │      │            │            │          │警示簡便格式表、受│                │
 │      │      │            │            │          │理各類案件紀錄表、│                │
 │      │      │            │            │          │ATM明細表（見警二 │                │
 │      │      │            │            │          │十三卷第261至266頁│                │
 │      │      │            │            │          │、警十一卷第67至74│                │
 │      │      │            │            │          │頁）              │                │
 ├───┼───┼──────┼──────┼─────┼─────────┼────────┤
 │148   │鄧茹芸│98.08.01.晚 │於露天拍賣網│7,100元   │史國龍、黃明仁、陳│史國龍、黃明仁、│
 │      │      │上7時55分許 │站上佯裝販售│          │俊國、黃紘堉之自白│陳俊國、黃紘堉共│
 │      │      │(起訴書誤載 │行動電話，並│          │、被害人鄧茹芸之指│同犯詐欺取財罪，│
 │      │      │為98.08.03. │以上開電話為│          │訴                │史國龍、黃明仁各│
 │      │      │早上6時許)  │其聯絡方式  │          │                  │處有期徒刑肆月，│
 │      │      │            │            │          │上開電話易付卡服務│陳俊國處有期徒刑│
 │      │      │            │            │          │申請書、雙向通聯記│月，黃紘堉處有│
 │      │      │            │            │          │錄、人頭帳戶個資檢│期徒刑貳月。    │
 │      │      │            │            │          │視資料、反詐騙專線│                │
 │      │      │            │            │          │紀錄表、報案三聯單│                │
 │      │      │            │            │          │、受理詐騙帳戶通報│                │
 │      │      │            │            │          │警示簡便格式表、受│                │
 │      │      │            │            │          │理各類案件紀錄表、│                │
 │      │      │            │            │          │自動櫃員機交易明細│                │
 │      │      │            │            │          │表（見警二十三卷第│                │
 │      │      │            │            │          │261至266頁、警十一│                │
 │      │      │            │            │          │卷第78至91頁）    │                │
 ├───┼───┼──────┼──────┼─────┼─────────┼────────┤
 │149   │林沛玲│98.07.31.下 │於露天拍賣網│8,000元   │史國龍、黃明仁、陳│史國龍、黃明仁、│
 │      │      │午5時59分許 │站上佯裝販售│          │俊國、黃紘堉之自白│陳俊國、黃紘堉共│
 │      │      │            │SHARP T91 型│          │、被害人林沛玲之指│同犯詐欺取財罪，│
 │      │      │            │號行動電話，│          │訴                │史國龍、黃明仁各│
 │      │      │            │並以上開電話│          │                  │處有期徒刑肆月，│
 │      │      │            │為其聯絡方式│          │上開電話易付卡服務│陳俊國處有期徒刑│
 │      │      │            │            │          │申請書、雙向通聯記│月，黃紘堉處有│
 │      │      │            │            │          │錄、人頭帳戶個資檢│期徒刑貳月。    │
 │      │      │            │            │          │視資料、反詐騙專線│                │
 │      │      │            │            │          │紀錄表、報案三聯單│                │
 │      │      │            │            │          │、受理詐騙帳戶通報│                │
 │      │      │            │            │          │警示簡便格式表自動│                │
 │      │      │            │            │          │櫃員機交易明細表、│                │
 │      │      │            │            │          │詐欺網頁資料（見警│                │
 │      │      │            │            │          │二十三卷第261至266│                │
 │      │      │            │            │          │頁、警十一卷第93至│                │
 │      │      │            │            │          │105頁）           │                │
 ├───┴───┴──────┴──────┴─────┴─────────┼────────┤
 │電話：0000000000部分（登記名義人：楊長錂）                                │                │
 ├───┬───┬──────┬──────┬─────┬─────────┼────────┤
 │150   │蔡梨娟│(第一次)    │於電話中假冒│(第一次)  │史國龍、黃明仁、陳│史國龍、黃明仁、│
 │      │      │98.08.03.下 │係蔡梨娟之友│30,000 元 │俊國、黃紘堉之自白│陳俊國、黃紘堉共│
 │      │      │午4時4分許  │人，詐稱有急│(第二次)  │、被害人蔡梨娟之指│同犯詐欺取財罪，│
 │      │      │(第二次)    │用需借款    │30,000 元 │訴                │史國龍、黃明仁各│
 │      │      │98.08.03.下 │            │          │                  │處有期徒刑陸月，│
 │      │      │午4時13分許 │            │          │上開電話易付卡服務│陳俊國處有期徒刑│
 │      │      │（起訴書漏載│            │          │申請書、雙向通聯記│伍月，黃紘堉處有│
 │      │      │第二次時間）│            │          │錄、人頭帳戶個資檢│期徒刑肆月。    │
 │      │      │            │            │          │視資料、反詐騙專線│                │
 │      │      │            │            │          │紀錄表、報案三聯單│                │
 │      │      │            │            │          │、受理詐騙帳戶通報│                │
 │      │      │            │            │          │警示簡便格式表、受│                │
 │      │      │            │            │          │理各類案件紀錄表、│                │
 │      │      │            │            │          │疑似詐欺款項通報單│                │
 │      │      │            │            │          │、交易明細資料（見│                │
 │      │      │            │            │          │警二十三卷第267 至│                │
 │      │      │            │            │          │268頁、警十一卷第 │                │
 │      │      │            │            │          │110至125頁）      │                │
 ├───┴───┴──────┴──────┴─────┴─────────┼────────┤
 │電話：0000000000部分（登記名義人：陳衍慶）                                │                │
 ├───┬───┬──────┬──────┬─────┬─────────┼────────┤
 │151   │陳蘇寶│(第一次)    │於電話中假冒│(第一次)  │史國龍、黃明仁、陳│史國龍、黃明仁、│
 │      │釵    │98.08.04下午│係陳蘇寶釵之│95,000 元 │俊國、黃紘堉之自白│陳俊國、黃紘堉共│
 │      │(起訴 │某時許      │孫女，詐稱有│(第二次)  │、被害人陳蘇寶釵之│同犯詐欺取財罪，│
 │      │書將三│(第二次)    │急用需借錢  │130,000元 │指訴              │史國龍、黃明仁各│
 │      │次併列│98.08.04下午│            │(第三次)  │                  │處有期徒刑拾月，│
 │      │)     │某時許      │            │130,000元 │上開電話易付卡服務│陳俊國處有期徒刑│
 │      │      │(第三次)    │            │          │申請書、雙向通聯記│玖月，黃紘堉處有│
 │      │      │98.08.05上午│            │          │錄、人頭帳戶個資檢│期徒刑捌月。    │
 │      │      │11時後某時許│            │          │視資料、反詐騙專線│                │
 │      │      │            │            │          │紀錄表、報案三聯單│                │
 │      │      │            │            │          │、受理詐騙帳戶通報│                │
 │      │      │            │            │          │警示簡便格式表、受│                │
 │      │      │            │            │          │理各類案件紀錄表、│                │
 │      │      │            │            │          │匯款單（見警二十三│                │
 │      │      │            │            │          │卷第282至284頁、警│                │
 │      │      │            │            │          │十一卷第129至142頁│                │
 │      │      │            │            │          │）                │                │
 ├───┼───┼──────┼──────┼─────┼─────────┼────────┤
 │152   │莊玲鳳│98.08.04.中 │於電話中假冒│21,000元  │史國龍、黃明仁、陳│史國龍、黃明仁、│
 │      │      │午12時45分許│係莊玲鳳之友│          │俊國、黃紘堉之自白│陳俊國、黃紘堉共│
 │      │      │            │人，詐稱有急│          │、被害人莊玲鳳之指│同犯詐欺取財罪，│
 │      │      │            │用需借款    │          │訴                │史國龍、黃明仁各│
 │      │      │            │            │          │                  │處有期徒刑伍月，│
 │      │      │            │            │          │上開電話易付卡服務│陳俊國處有期徒刑│
 │      │      │            │            │          │申請書、雙向通聯記│肆月，黃紘堉處有│
 │      │      │            │            │          │錄、人頭帳戶個資檢│期徒刑月。    │
 │      │      │            │            │          │視資料、反詐騙專線│                │
 │      │      │            │            │          │紀錄表、報案三聯單│                │
 │      │      │            │            │          │、受理詐騙帳戶通報│                │
 │      │      │            │            │          │警示簡便格式表、受│                │
 │      │      │            │            │          │理各類案件紀錄表、│                │
 │      │      │            │            │          │自動櫃員機交易明細│                │
 │      │      │            │            │          │表（見警二十三卷第│                │
 │      │      │            │            │          │282至284頁、警十一│                │
 │      │      │            │            │          │卷第143至151頁）  │                │
 ├───┼───┼──────┼──────┼─────┼─────────┼────────┤
 │153   │張趙玉│98.08.05    │於電話中假冒│50,000元  │史國龍、黃明仁、陳│史國龍、黃明仁、│
 │      │娟    │            │係張趙玉娟之│          │俊國、黃紘堉之自白│陳俊國、黃紘堉共│
 │      │      │            │孫女，謊稱有│          │、被害人張趙玉娟之│同犯詐欺取財罪，│
 │      │      │            │急用需借款  │          │指訴              │史國龍、黃明仁各│
 │      │      │            │            │          │                  │處有期徒刑陸月，│
 │      │      │            │            │          │上開電話易付卡服務│陳俊國處有期徒刑│
 │      │      │            │            │          │申請書、雙向通聯記│伍月，黃紘堉處有│
 │      │      │            │            │          │錄、人頭帳戶個資檢│期徒刑肆月。    │
 │      │      │            │            │          │視資料、反詐騙專線│                │
 │      │      │            │            │          │紀錄表、報案三聯單│                │
 │      │      │            │            │          │、受理詐騙帳戶通報│                │
 │      │      │            │            │          │警示簡便格式表、金│                │
 │      │      │            │            │          │融機構聯防機制通報│                │
 │      │      │            │            │          │單、郵政跨行匯款申│                │
 │      │      │            │            │          │請書（見警二十三卷│                │
 │      │      │            │            │          │第282至284頁、警十│                │
 │      │      │            │            │          │一卷第153至165頁）│                │
 ├───┴───┴──────┴──────┴─────┴─────────┼────────┤
 │電話：0000000000部分（登記名義人：吳黃瓊珠）                              │                │
 ├───┬───┬──────┬──────┬─────┬─────────┼────────┤
 │154   │柯建豪│98.08.05.上 │於奇摩拍賣網│3,800元   │史國龍、黃明仁、陳│史國龍、黃明仁、│
 │      │（告訴│午10時58分許│站上佯裝販售│          │俊國、黃紘堉之自白│陳俊國、黃紘堉共│
 │      │人）  │            │腳踏車，並以│          │、被害人柯建豪之指│同犯詐欺取財罪，│
 │      │      │            │上開電話為其│          │訴                │史國龍、黃明仁各│
 │      │      │            │聯絡方式    │          │                  │處有期徒刑肆月，│
 │      │      │            │            │          │上開電話易付卡服務│陳俊國處有期徒刑│
 │      │      │            │            │          │申請書、雙向通聯記│月，黃紘堉處有│
 │      │      │            │            │          │錄、人頭帳戶個資檢│期徒刑貳月。    │
 │      │      │            │            │          │視資料、反詐騙專線│                │
 │      │      │            │            │          │紀錄表、報案三聯單│                │
 │      │      │            │            │          │、受理詐騙帳戶通報│                │
 │      │      │            │            │          │警示簡便格式表、受│                │
 │      │      │            │            │          │理各類案件紀錄表、│                │
 │      │      │            │            │          │自動櫃員機交易明細│                │
 │      │      │            │            │          │表（見警二十三卷第│                │
 │      │      │            │            │          │287至295頁、警十一│                │
 │      │      │            │            │          │卷第176至184頁）  │                │
 ├───┼───┼──────┼──────┼─────┼─────────┼────────┤
 │155   │卓品伶│98.08.06.晚 │於露天拍賣網│9,000元   │史國龍、黃明仁、陳│史國龍、黃明仁、│
 │      │      │上9時33分許 │站上佯裝販售│          │俊國、黃紘堉之自白│陳俊國、黃紘堉共│
 │      │      │(起訴書誤載 │日立變頻冰箱│          │、被害人卓品伶之指│同犯詐欺取財罪，│
 │      │      │為98.08.06. │，並以上開電│          │訴                │史國龍、黃明仁各│
 │      │      │晚上9時30分 │話為其聯絡方│          │                  │處有期徒刑肆月，│
 │      │      │許)         │式          │          │上開電話易付卡服務│陳俊國處有期徒刑│
 │      │      │            │            │          │申請書、雙向通聯記│月，黃紘堉處有│
 │      │      │            │            │          │錄、人頭帳戶個資檢│期徒刑貳月。    │
 │      │      │            │            │          │視資料、反詐騙專線│                │
 │      │      │            │            │          │紀錄表、報案三聯單│                │
 │      │      │            │            │          │、受理詐騙帳戶通報│                │
 │      │      │            │            │          │警示簡便格式表、受│                │
 │      │      │            │            │          │理各類案件紀錄表、│                │
 │      │      │            │            │          │自動櫃員機交易明細│                │
 │      │      │            │            │          │表（見警二十三卷第│                │
 │      │      │            │            │          │287至295頁、警十一│                │
 │      │      │            │            │          │卷第187至199頁）  │                │
 ├───┼───┼──────┼──────┼─────┼─────────┼────────┤
 │156   │楊智皓│98.08.05.晚 │於露天拍賣網│10,000元  │史國龍、黃明仁、陳│史國龍、黃明仁、│
 │      │      │上10時17分許│站上佯裝販售│          │俊國、黃紘堉之自白│陳俊國、黃紘堉共│
 │      │      │            │SONY BRAVIA │          │、被害人楊智皓之指│同犯詐欺取財罪，│
 │      │      │            │46型Full HD │          │訴                │史國龍、黃明仁各│
 │      │      │            │液晶電視，並│          │                  │處有期徒刑伍月，│
 │      │      │            │以上開電話為│          │上開電話易付卡服務│陳俊國處有期徒刑│
 │      │      │            │其聯絡方式  │          │申請書、雙向通聯記│肆月，黃紘堉處有│
 │      │      │            │            │          │錄、人頭帳戶個資檢│期徒刑月。    │
 │      │      │            │            │          │視資料、反詐騙專線│                │
 │      │      │            │            │          │紀錄表、報案三聯單│                │
 │      │      │            │            │          │、受理詐騙帳戶通報│                │
 │      │      │            │            │          │警示簡便格式表、受│                │
 │      │      │            │            │          │理各類案件紀錄表、│                │
 │      │      │            │            │          │自動櫃員機交易明細│                │
 │      │      │            │            │          │表、詐欺網頁資料（│                │
 │      │      │            │            │          │見警二十三卷第287 │                │
 │      │      │            │            │          │至295頁、警卷第200│                │
 │      │      │            │            │          │至213頁）         │                │
 ├───┼───┼──────┼──────┼─────┼─────────┼────────┤
 │157   │林泰億│98.08.05.中 │於露天拍賣網│3,000元   │史國龍、黃明仁、陳│史國龍、黃明仁、│
 │      │（告訴│午12時49分許│站上佯裝販售│          │俊國、黃紘堉之自白│陳俊國、黃紘堉共│
 │      │人）  │            │CANON IXUS  │          │、被害人林泰億之指│同犯詐欺取財罪，│
 │      │      │            │110IS 千萬畫│          │訴                │史國龍、黃明仁各│
 │      │      │            │素數位相機，│          │                  │處有期徒刑肆月，│
 │      │      │            │並以上開電話│          │上開電話易付卡服務│陳俊國處有期徒刑│
 │      │      │            │為其聯絡方式│          │申請書、雙向通聯記│月，黃紘堉處有│
 │      │      │            │            │          │錄、人頭帳戶個資檢│期徒刑貳月。    │
 │      │      │            │            │          │視資料、反詐騙專線│                │
 │      │      │            │            │          │紀錄表、報案三聯單│                │
 │      │      │            │            │          │、受理詐騙帳戶通報│                │
 │      │      │            │            │          │警示簡便格式表、受│                │
 │      │      │            │            │          │理各類案件紀錄表、│                │
 │      │      │            │            │          │自動櫃員機交易明細│                │
 │      │      │            │            │          │表（見警二十三卷第│                │
 │      │      │            │            │          │287至295頁、警十一│                │
 │      │      │            │            │          │卷第215至229頁）  │                │
 ├───┼───┼──────┼──────┼─────┼─────────┼────────┤
 │158   │蔡起宏│98.08.08.晚 │於露天拍賣網│4,000元   │史國龍、黃明仁、陳│史國龍、黃明仁、│
 │      │      │上9時16分許 │站上佯裝販售│          │俊國、黃紘堉之自白│陳俊國、黃紘堉共│
 │      │      │            │SONY PSP遊戲│          │、被害人蔡起宏之指│同犯詐欺取財罪，│
 │      │      │            │機，並以上開│          │訴                │史國龍、黃明仁各│
 │      │      │            │電話為其聯絡│          │                  │處有期徒刑肆月，│
 │      │      │            │方式        │          │上開電話易付卡服務│陳俊國處有期徒刑│
 │      │      │            │            │          │申請書、雙向通聯記│月，黃紘堉處有│
 │      │      │            │            │          │錄、人頭帳戶個資檢│期徒刑貳月。    │
 │      │      │            │            │          │視資料、反詐騙專線│                │
 │      │      │            │            │          │紀錄表、報案三聯單│                │
 │      │      │            │            │          │、受理詐騙帳戶通報│                │
 │      │      │            │            │          │警示簡便格式表、受│                │
 │      │      │            │            │          │理各類案件紀錄表、│                │
 │      │      │            │            │          │網路銀行交易明細表│                │
 │      │      │            │            │          │、自動櫃員機交易明│                │
 │      │      │            │            │          │細表（見警二十三卷│                │
 │      │      │            │            │          │第287至295頁、警十│                │
 │      │      │            │            │          │一卷第230至243頁）│                │
 ├───┼───┼──────┼──────┼─────┼─────────┼────────┤
 │159   │張國聖│98.08.06.下 │於奇摩拍賣網│8,500元   │史國龍、黃明仁、陳│史國龍、黃明仁、│
 │      │      │午3時32分許 │站上佯裝販售│          │俊國、黃紘堉之自白│陳俊國、黃紘堉共│
 │      │      │            │摺疊腳踏車，│          │、被害人張國聖之指│同犯詐欺取財罪，│
 │      │      │            │並以上開電話│          │訴                │史國龍、黃明仁各│
 │      │      │            │為其聯絡方式│          │                  │處有期徒刑肆月，│
 │      │      │            │            │          │上開電話易付卡服務│陳俊國處有期徒刑│
 │      │      │            │            │          │申請書、雙向通聯記│月，黃紘堉處有│
 │      │      │            │            │          │錄、人頭帳戶個資檢│期徒刑貳月。    │
 │      │      │            │            │          │視資料、反詐騙專線│                │
 │      │      │            │            │          │紀錄表、報案三聯單│                │
 │      │      │            │            │          │、受理詐騙帳戶通報│                │
 │      │      │            │            │          │警示簡便格式表、受│                │
 │      │      │            │            │          │理各類案件紀錄表、│                │
 │      │      │            │            │          │MOD家庭金融交易紀 │                │
 │      │      │            │            │          │錄、存簿影本（見警│                │
 │      │      │            │            │          │二十三卷第287至295│                │
 │      │      │            │            │          │頁、警十一卷第233 │                │
 │      │      │            │            │          │至261頁）         │                │
 ├───┼───┼──────┼──────┼─────┼─────────┼────────┤
 │160   │梁自穎│98.08.06下午│於露天拍賣網│7,000元   │史國龍、黃明仁、陳│史國龍、黃明仁、│
 │      │      │2時後某時許 │站上佯裝販售│          │俊國、黃紘堉之自白│陳俊國、黃紘堉共│
 │      │      │            │腳踏車，並以│          │、被害人梁自穎之指│同犯詐欺取財罪，│
 │      │      │            │上開電話為其│          │訴                │史國龍、黃明仁各│
 │      │      │            │聯絡方式    │          │                  │處有期徒刑肆月，│
 │      │      │            │            │          │上開電話易付卡服務│陳俊國處有期徒刑│
 │      │      │            │            │          │申請書、雙向通聯記│月，黃紘堉處有│
 │      │      │            │            │          │錄、人頭帳戶個資檢│期徒刑貳月。    │
 │      │      │            │            │          │視資料、反詐騙專線│                │
 │      │      │            │            │          │紀錄表、報案三聯單│                │
 │      │      │            │            │          │、受理詐騙帳戶通報│                │
 │      │      │            │            │          │警示簡便格式表、郵│                │
 │      │      │            │            │          │政跨行匯款申請書（│                │
 │      │      │            │            │          │見警二十三卷第287 │                │
 │      │      │            │            │          │至295頁、警十一卷 │                │
 │      │      │            │            │          │第262至270頁）    │                │
 ├───┼───┼──────┼──────┼─────┼─────────┼────────┤
 │161   │莊建宜│(第一次)    │於奇摩拍賣網│(第一次)  │史國龍、黃明仁、陳│史國龍、黃明仁、│
 │      │（告訴│98.08.03.晚 │站上佯裝販售│7,000 元  │俊國、黃紘堉之自白│陳俊國、黃紘堉共│
 │      │人）  │上10時許    │冰箱及電視機│(第二次)  │、被害人莊建宜之指│同犯詐欺取財罪，│
 │      │      │(第二次)    │，並以上開電│17,000 元 │訴                │史國龍、黃明仁各│
 │      │      │98.08.04.中 │話為其聯絡方│          │                  │處有期徒刑伍月，│
 │      │      │午12時許    │式          │          │上開電話易付卡服務│陳俊國處有期徒刑│
 │      │      │（起訴書漏載│            │          │申請書、雙向通聯記│肆月，黃紘堉處有│
 │      │      │第一次時間）│            │          │錄、人頭帳戶個資檢│期徒刑月。    │
 │      │      │            │            │          │視資料、反詐騙專線│                │
 │      │      │            │            │          │紀錄表、報案三聯單│                │
 │      │      │            │            │          │、受理詐騙帳戶通報│                │
 │      │      │            │            │          │警示簡便格式表、受│                │
 │      │      │            │            │          │理各類案件紀錄表、│                │
 │      │      │            │            │          │存簿影本、詐欺網頁│                │
 │      │      │            │            │          │資料（見警二十三卷│                │
 │      │      │            │            │          │第287至295頁、警十│                │
 │      │      │            │            │          │一卷第273至283頁）│                │
 ├───┴───┴──────┴──────┴─────┴─────────┼────────┤
 │電話：0000000000部分（登記名義人：石銓石）                                │                │
 ├───┬───┬──────┬──────┬─────┬─────────┼────────┤
 │162   │楊力學│98.08.05.上 │於奇摩拍賣網│20,120元  │史國龍、黃明仁、陳│史國龍、黃明仁、│
 │      │      │午11時26分許│站上佯裝販售│          │俊國、黃紘堉之自白│陳俊國、黃紘堉共│
 │      │      │(起訴書誤載 │筆記型電腦及│          │、被害人楊力學之指│同犯詐欺取財罪，│
 │      │      │為98.08.05. │相機，並以上│          │訴                │史國龍、黃明仁各│
 │      │      │上午10時許) │開電話為其聯│          │                  │處有期徒刑伍月，│
 │      │      │            │絡方式      │          │上開電話易付卡服務│陳俊國處有期徒刑│
 │      │      │            │            │          │申請書、雙向通聯記│肆月，黃紘堉處有│
 │      │      │            │            │          │錄、人頭帳戶個資檢│期徒刑月。    │
 │      │      │            │            │          │視資料、反詐騙專線│                │
 │      │      │            │            │          │紀錄表、報案三聯單│                │
 │      │      │            │            │          │、受理詐騙帳戶通報│                │
 │      │      │            │            │          │警示簡便格式表、受│                │
 │      │      │            │            │          │理各類案件紀錄表、│                │
 │      │      │            │            │          │自動櫃員機交易明細│                │
 │      │      │            │            │          │表（見警二十三卷第│                │
 │      │      │            │            │          │296至301頁、警十一│                │
 │      │      │            │            │          │卷第290至298頁）  │                │
 ├───┼───┼──────┼──────┼─────┼─────────┼────────┤
 │163   │簡志成│98.08.05.上 │於露天拍賣網│5,000元   │史國龍、黃明仁、陳│史國龍、黃明仁、│
 │      │      │午11時25分許│站上佯裝販售│          │俊國、黃紘堉之自白│陳俊國、黃紘堉共│
 │      │      │(起訴書誤載 │PSP 遊戲機，│          │、被害人簡志成之指│同犯詐欺取財罪，│
 │      │      │為98.08.05. │並以上開電話│          │訴                │史國龍、黃明仁各│
 │      │      │上午11時許) │為其聯絡方式│          │                  │處有期徒刑肆月，│
 │      │      │            │            │          │上開電話易付卡服務│陳俊國處有期徒刑│
 │      │      │            │            │          │申請書、雙向通聯記│月，黃紘堉處有│
 │      │      │            │            │          │錄、人頭帳戶個資檢│期徒刑貳月。    │
 │      │      │            │            │          │視資料、反詐騙專線│                │
 │      │      │            │            │          │紀錄表、報案三聯單│                │
 │      │      │            │            │          │、受理詐騙帳戶通報│                │
 │      │      │            │            │          │警示簡便格式表、受│                │
 │      │      │            │            │          │理各類案件紀錄表、│                │
 │      │      │            │            │          │金融機構聯防機制通│                │
 │      │      │            │            │          │報單、自動櫃員機交│                │
 │      │      │            │            │          │易明細表（見警二十│                │
 │      │      │            │            │          │三卷第296至301頁、│                │
 │      │      │            │            │          │警十一卷第300至311│                │
 │      │      │            │            │          │頁）              │                │
 ├───┼───┼──────┼──────┼─────┼─────────┼────────┤
 │164   │曾昭孟│98.07.29.晚 │於露天拍賣網│8,120元   │史國龍、黃明仁、陳│史國龍、黃明仁、│
 │      │      │上8時58分許 │站上佯裝販售│          │俊國、黃紘堉之自白│陳俊國、黃紘堉共│
 │      │      │            │SHARP WX-T91│          │、被害人曾昭孟之指│同犯詐欺取財罪，│
 │      │      │            │3G型號行動電│          │訴                │史國龍、黃明仁各│
 │      │      │            │話，並以上開│          │                  │處有期徒刑肆月，│
 │      │      │            │電話為其聯絡│          │上開電話易付卡服務│陳俊國處有期徒刑│
 │      │      │            │方式        │          │申請書、雙向通聯記│月，黃紘堉處有│
 │      │      │            │            │          │錄、人頭帳戶個資檢│期徒刑貳月。    │
 │      │      │            │            │          │視資料、反詐騙專線│                │
 │      │      │            │            │          │紀錄表、報案三聯單│                │
 │      │      │            │            │          │、受理詐騙帳戶通報│                │
 │      │      │            │            │          │警示簡便格式表、自│                │
 │      │      │            │            │          │動櫃員機交易明細表│                │
 │      │      │            │            │          │（見警二十三卷第  │                │
 │      │      │            │            │          │296至301頁、警十一│                │
 │      │      │            │            │          │卷第314至322頁）  │                │
 ├───┼───┼──────┼──────┼─────┼─────────┼────────┤
 │165   │張崇銘│98.08.03.下 │於露天拍賣網│5,000元   │史國龍、黃明仁、陳│史國龍、黃明仁、│
 │      │（告訴│午2時38分許 │站上佯裝販售│          │俊國、黃紘堉之自白│陳俊國、黃紘堉共│
 │      │人）  │            │09 SHIMANO  │          │、被害人張崇銘之指│同犯詐欺取財罪，│
 │      │      │            │XTR變速器1套│          │訴                │史國龍、黃明仁各│
 │      │      │            │，並以上開電│          │                  │處有期徒刑肆月，│
 │      │      │            │話為其聯絡方│          │上開電話易付卡服務│陳俊國處有期徒刑│
 │      │      │            │式          │          │申請書、雙向通聯記│月，黃紘堉處有│
 │      │      │            │            │          │錄、人頭帳戶個資檢│期徒刑貳月。    │
 │      │      │            │            │          │視資料、反詐騙專線│                │
 │      │      │            │            │          │紀錄表、報案三聯單│                │
 │      │      │            │            │          │、受理詐騙帳戶通報│                │
 │      │      │            │            │          │警示簡便格式表、受│                │
 │      │      │            │            │          │理各類案件紀錄表、│                │
 │      │      │            │            │          │金融機構聯防機制通│                │
 │      │      │            │            │          │報單、MSN對話紀錄 │                │
 │      │      │            │            │          │、自動櫃員機交易明│                │
 │      │      │            │            │          │細表、詐欺網頁資料│                │
 │      │      │            │            │          │（見警二十三卷第  │                │
 │      │      │            │            │          │296至301頁、警十一│                │
 │      │      │            │            │          │卷第325至344頁）  │                │
 ├───┼───┼──────┼──────┼─────┼─────────┼────────┤
 │166   │李光榮│98.08.05.上 │於奇摩拍賣網│6,000元   │史國龍、黃明仁、陳│史國龍、黃明仁、│
 │      │      │午10時32分許│站上佯裝販售│          │俊國、黃紘堉之自白│陳俊國、黃紘堉共│
 │      │      │            │Wii 遊戲機，│          │、被害人李光榮之指│同犯詐欺取財罪，│
 │      │      │            │並以上開電話│          │訴                │史國龍、黃明仁各│
 │      │      │            │為其聯絡方式│          │                  │處有期徒刑肆月，│
 │      │      │            │            │          │上開電話易付卡服務│陳俊國處有期徒刑│
 │      │      │            │            │          │申請書、雙向通聯記│月，黃紘堉處有│
 │      │      │            │            │          │錄、人頭帳戶個資檢│期徒刑貳月。    │
 │      │      │            │            │          │視資料、反詐騙專線│                │
 │      │      │            │            │          │紀錄表、報案三聯單│                │
 │      │      │            │            │          │、受理詐騙帳戶通報│                │
 │      │      │            │            │          │警示簡便格式表、受│                │
 │      │      │            │            │          │理各類案件紀錄表、│                │
 │      │      │            │            │          │郵政國內匯款執據、│                │
 │      │      │            │            │          │詐欺網頁資料（見警│                │
 │      │      │            │            │          │二十三卷第296至301│                │
 │      │      │            │            │          │頁、警十一卷第345 │                │
 │      │      │            │            │          │至357頁）         │                │
 │      │      │            │            │          │                  │                │
 │      │      │            │            │          │                  │                │
 │      │      │            │            │          │                  │                │
 │      │      │            │            │          │                  │                │
 ├───┼───┼──────┼──────┼─────┼─────────┼────────┤
 │167   │黃雲莉│98.08.06.下 │於露天拍賣網│2,600元   │史國龍、黃明仁、陳│史國龍、黃明仁、│
 │      │（告訴│午4時許     │站上佯裝販售│          │俊國、黃紘堉之自白│陳俊國、黃紘堉共│
 │      │人）  │            │商品，並以上│          │、被害人黃雪莉之指│同犯詐欺取財罪，│
 │      │      │            │開電話為其聯│          │訴                │史國龍、黃明仁各│
 │      │      │            │絡方式      │          │                  │處有期徒刑肆月，│
 │      │      │            │            │          │上開電話易付卡服務│陳俊國處有期徒刑│
 │      │      │            │            │          │申請書、雙向通聯記│月，黃紘堉處有│
 │      │      │            │            │          │錄、人頭帳戶個資檢│期徒刑貳月。    │
 │      │      │            │            │          │視資料、反詐騙專線│                │
 │      │      │            │            │          │紀錄表、報案三聯單│                │
 │      │      │            │            │          │、受理詐騙帳戶通報│                │
 │      │      │            │            │          │警示簡便格式表、受│                │
 │      │      │            │            │          │理各類案件紀錄表、│                │
 │      │      │            │            │          │存簿影本（見警二十│                │
 │      │      │            │            │          │三卷第296至301頁、│                │
 │      │      │            │            │          │警十一卷第359至369│                │
 │      │      │            │            │          │頁）              │                │
 ├───┼───┼──────┼──────┼─────┼─────────┼────────┤
 │168   │劉正偉│98.08.03. 中│於露天拍賣網│5,120元   │史國龍、黃明仁、陳│史國龍、黃明仁、│
 │      │（告訴│午12時50分許│站上佯裝販售│          │俊國、黃紘堉之自白│陳俊國、黃紘堉共│
 │      │人）  │            │CANON IXUS  │          │、被害人劉正偉之指│同犯詐欺取財罪，│
 │      │      │            │110IS 數位相│          │訴                │史國龍、黃明仁各│
 │      │      │            │機，並以上開│          │                  │處有期徒刑肆月，│
 │      │      │            │電話為其聯絡│          │上開電話易付卡服務│陳俊國處有期徒刑│
 │      │      │            │方式        │          │申請書、雙向通聯記│月，黃紘堉處有│
 │      │      │            │            │          │錄、人頭帳戶個資檢│期徒刑貳月。    │
 │      │      │            │            │          │視資料、反詐騙專線│                │
 │      │      │            │            │          │紀錄表、報案三聯單│                │
 │      │      │            │            │          │、受理詐騙帳戶通報│                │
 │      │      │            │            │          │警示簡便格式表、受│                │
 │      │      │            │            │          │理各類案件紀錄表、│                │
 │      │      │            │            │          │金融機構聯防機制通│                │
 │      │      │            │            │          │報單、自動櫃員機交│                │
 │      │      │            │            │          │易明細表、存款憑條│                │
 │      │      │            │            │          │（見警二十三卷第  │                │
 │      │      │            │            │          │296至301頁、警十一│                │
 │      │      │            │            │          │卷第370至385頁）  │                │
 ├───┼───┼──────┼──────┼─────┼─────────┼────────┤
 │169   │林芯羽│(第一次)    │於露天拍賣網│(第一次)  │史國龍、黃明仁、陳│史國龍、黃明仁、│
 │      │（起訴│98.08.05.中 │站上佯裝販售│4,000 元  │俊國、黃紘堉之自白│陳俊國、黃紘堉共│
 │      │書誤載│午12時6分許 │二手行動電話│(第二次)  │、被害人林芯羽之指│同犯詐欺取財罪，│
 │      │為林沁│(第二次)    │，並以上開電│4,120 元  │訴                │史國龍、黃明仁各│
 │      │羽）  │98.08.05.下 │話為其聯絡方│          │                  │處有期徒刑肆月，│
 │      │      │午16時55分許│式          │          │上開電話易付卡服務│陳俊國處有期徒刑│
 │      │      │（起訴書誤載│            │          │申請書、雙向通聯記│月，黃紘堉處有│
 │      │      │為98.08.03上│            │          │錄、人頭帳戶個資檢│期徒刑貳月。    │
 │      │      │午10時許）  │            │          │視資料、反詐騙專線│                │
 │      │      │            │            │          │紀錄表、報案三聯單│                │
 │      │      │            │            │          │、受理詐騙帳戶通報│                │
 │      │      │            │            │          │警示簡便格式表、受│                │
 │      │      │            │            │          │理各類案件紀錄表、│                │
 │      │      │            │            │          │金融機構聯防機制通│                │
 │      │      │            │            │          │報單、匯款單、詐欺│                │
 │      │      │            │            │          │網頁資料（見警二十│                │
 │      │      │            │            │          │三卷第296至301頁、│                │
 │      │      │            │            │          │警六卷第386至402頁│                │
 │      │      │            │            │          │）                │                │
 ├───┼───┼──────┼──────┼─────┼─────────┼────────┤
 │170   │廖振勝│98.08.03.中 │於露天拍賣網│11,200元  │史國龍、黃明仁、陳│史國龍、黃明仁、│
 │      │      │午1時許     │站上佯裝販售│          │俊國、黃紘堉之自白│陳俊國、黃紘堉共│
 │      │      │            │7-11便利商店│          │、被害人廖振勝之指│同犯詐欺取財罪，│
 │      │      │            │禮券，並以上│          │訴                │史國龍、黃明仁各│
 │      │      │            │開電話為其聯│          │                  │處有期徒刑伍月，│
 │      │      │            │絡方式      │          │上開電話易付卡服務│陳俊國處有期徒刑│
 │      │      │            │            │          │申請書、雙向通聯記│肆月，黃紘堉處有│
 │      │      │            │            │          │錄、人頭帳戶個資檢│期徒刑月。    │
 │      │      │            │            │          │視資料、反詐騙專線│                │
 │      │      │            │            │          │紀錄表、報案三聯單│                │
 │      │      │            │            │          │、受理詐騙帳戶通報│                │
 │      │      │            │            │          │警示簡便格式表、受│                │
 │      │      │            │            │          │理各類案件紀錄表、│                │
 │      │      │            │            │          │金融機構聯防機制通│                │
 │      │      │            │            │          │報單、存簿影本、詐│                │
 │      │      │            │            │          │欺網頁資料（見警二│                │
 │      │      │            │            │          │十三卷第296至301頁│                │
 │      │      │            │            │          │、警十一卷第403至 │                │
 │      │      │            │            │          │418 頁）          │                │
 ├───┼───┼──────┼──────┼─────┼─────────┼────────┤
 │171   │謝寶瑰│98.08.05.上 │於露天拍賣網│10,120元  │史國龍、黃明仁、陳│史國龍、黃明仁、│
 │      │（告訴│午8時6分許  │站上佯裝販售│          │俊國、黃紘堉之自白│陳俊國、黃紘堉共│
 │      │人）  │            │HTC TOUCH   │          │、被害人謝寶瑰之指│同犯詐欺取財罪，│
 │      │      │            │DIAMOND 型號│          │訴                │史國龍、黃明仁各│
 │      │      │            │行動電話，並│          │                  │處有期徒刑伍月，│
 │      │      │            │以上開電話為│          │上開電話易付卡服務│陳俊國處有期徒刑│
 │      │      │            │其聯絡方式  │          │申請書、雙向通聯記│肆月，黃紘堉處有│
 │      │      │            │            │          │錄、人頭帳戶個資檢│期徒刑月。    │
 │      │      │            │            │          │視資料、反詐騙專線│                │
 │      │      │            │            │          │紀錄表、報案三聯單│                │
 │      │      │            │            │          │、受理詐騙帳戶通報│                │
 │      │      │            │            │          │警示簡便格式表、受│                │
 │      │      │            │            │          │理各類案件紀錄表、│                │
 │      │      │            │            │          │自動櫃員機交易明細│                │
 │      │      │            │            │          │表（見警二十三卷第│                │
 │      │      │            │            │          │296至301頁、警十一│                │
 │      │      │            │            │          │卷第420至431頁）  │                │
 ├───┴───┴──────┴──────┴─────┴─────────┼────────┤
 │電話：0000000000部分（登記名義人：王同龍）                                │                │
 ├───┬───┬──────┬──────┬─────┬─────────┼────────┤
 │172   │朱浩一│98.07.22.中 │於奇摩拍賣網│5,400元   │史國龍、黃明仁、陳│史國龍、黃明仁、│
 │      │      │午12時22分許│站上佯裝販售│          │俊國、黃紘堉之自白│陳俊國、黃紘堉共│
 │      │      │            │小筆電，並以│          │、被害人朱浩一之指│同犯詐欺取財罪，│
 │      │      │            │上開電話為其│          │訴                │史國龍、黃明仁各│
 │      │      │            │聯絡方式    │          │                  │處有期徒刑肆月，│
 │      │      │            │            │          │上開電話易付卡服務│陳俊國處有期徒刑│
 │      │      │            │            │          │申請書、雙向通聯記│月，黃紘堉處有│
 │      │      │            │            │          │錄、人頭帳戶個資檢│期徒刑貳月。    │
 │      │      │            │            │          │視資料、反詐騙專線│                │
 │      │      │            │            │          │紀錄表、報案三聯單│                │
 │      │      │            │            │          │、受理詐騙帳戶通報│                │
 │      │      │            │            │          │警示簡便格式表、受│                │
 │      │      │            │            │          │理各類案件紀錄表、│                │
 │      │      │            │            │          │即時通對話紀錄、自│                │
 │      │      │            │            │          │動櫃員機交易明細表│                │
 │      │      │            │            │          │（見警二十三卷第  │                │
 │      │      │            │            │          │323至325頁、警十二│                │
 │      │      │            │            │          │卷第4至19頁）     │                │
 ├───┼───┼──────┼──────┼─────┼─────────┼────────┤
 │173   │張宏年│98.07.22.中 │於露天拍賣網│6,000元   │史國龍、黃明仁、陳│史國龍、黃明仁、│
 │      │（告訴│午12時7分許 │站上佯裝販售│          │俊國、黃紘堉之自白│陳俊國、黃紘堉共│
 │      │人）  │(起訴書誤載 │SONY PSP遊戲│          │、被害人張宏年之指│同犯詐欺取財罪，│
 │      │      │為98.07.22. │機，並以上開│          │訴                │史國龍、黃明仁各│
 │      │      │上午11時許) │電話為其聯絡│          │                  │處有期徒刑肆月，│
 │      │      │            │方式        │          │上開電話易付卡服務│陳俊國處有期徒刑│
 │      │      │            │            │          │申請書、雙向通聯記│月，黃紘堉處有│
 │      │      │            │            │          │錄、人頭帳戶個資檢│期徒刑貳月。    │
 │      │      │            │            │          │視資料、反詐騙專線│                │
 │      │      │            │            │          │紀錄表、報案三聯單│                │
 │      │      │            │            │          │、受理詐騙帳戶通報│                │
 │      │      │            │            │          │警示簡便格式表、受│                │
 │      │      │            │            │          │理各類案件紀錄表、│                │
 │      │      │            │            │          │郵政跨行匯款申請書│                │
 │      │      │            │            │          │（見警二十三卷第  │                │
 │      │      │            │            │          │323至325頁、警十二│                │
 │      │      │            │            │          │卷第20至34頁）    │                │
 ├───┼───┼──────┼──────┼─────┼─────────┼────────┤
 │174   │林菁萍│98.07.22.上 │於奇摩拍賣網│5,100元   │史國龍、黃明仁、陳│史國龍、黃明仁、│
 │      │（起訴│午11時55分許│站上佯裝販售│          │俊國、黃紘堉之自白│陳俊國、黃紘堉共│
 │      │書誤載│            │快譯通6800翻│          │、被害人林菁萍之指│同犯詐欺取財罪，│
 │      │為林青│            │譯機1 台，並│          │訴                │史國龍、黃明仁各│
 │      │萍）  │            │以上開電話為│          │                  │處有期徒刑肆月，│
 │      │（告訴│            │其聯絡方式  │          │上開電話易付卡服務│陳俊國處有期徒刑│
 │      │人）  │            │            │          │申請書、雙向通聯記│月，黃紘堉處有│
 │      │      │            │            │          │錄、人頭帳戶個資檢│期徒刑貳月。    │
 │      │      │            │            │          │視資料、反詐騙專線│                │
 │      │      │            │            │          │紀錄表、報案三聯單│                │
 │      │      │            │            │          │、受理詐騙帳戶通報│                │
 │      │      │            │            │          │警示簡便格式表、自│                │
 │      │      │            │            │          │動櫃員機交易明細表│                │
 │      │      │            │            │          │（見警二十三卷第  │                │
 │      │      │            │            │          │323至325頁、警十二│                │
 │      │      │            │            │          │卷第35至42頁）    │                │
 ├───┼───┼──────┼──────┼─────┼─────────┼────────┤
 │175   │李季珊│98.07.21.晚 │於露天拍賣網│5,500元   │史國龍、黃明仁、陳│史國龍、黃明仁、│
 │      │      │上9時49分許 │站上佯裝販售│          │俊國、黃紘堉之自白│陳俊國、黃紘堉共│
 │      │      │            │微星小筆電，│          │、被害人李季珊之指│同犯詐欺取財罪，│
 │      │      │            │並以上開電話│          │訴                │史國龍、黃明仁各│
 │      │      │            │為其聯絡方式│          │                  │處有期徒刑肆月，│
 │      │      │            │            │          │上開電話易付卡服務│陳俊國處有期徒刑│
 │      │      │            │            │          │申請書、雙向通聯記│月，黃紘堉處有│
 │      │      │            │            │          │錄、人頭帳戶個資檢│期徒刑貳月。    │
 │      │      │            │            │          │視資料、反詐騙專線│                │
 │      │      │            │            │          │紀錄表、報案三聯單│                │
 │      │      │            │            │          │、受理詐騙帳戶通報│                │
 │      │      │            │            │          │警示簡便格式表、受│                │
 │      │      │            │            │          │理各類案件紀錄表、│                │
 │      │      │            │            │          │自動櫃員機交易明細│                │
 │      │      │            │            │          │表（見警二十三卷第│                │
 │      │      │            │            │          │323至325頁、警十二│                │
 │      │      │            │            │          │卷第43至53頁）    │                │
 ├───┼───┼──────┼──────┼─────┼─────────┼────────┤
 │176   │黃國城│98.07.21.下 │於露天拍賣網│11,100元  │史國龍、黃明仁、陳│史國龍、黃明仁、│
 │      │      │午1時9分許  │站上佯裝販售│          │俊國、黃紘堉之自白│陳俊國、黃紘堉共│
 │      │      │            │HTC TOUCH   │          │、被害人黃國城之指│同犯詐欺取財罪，│
 │      │      │            │DIAMOND2型號│          │訴                │史國龍、黃明仁各│
 │      │      │            │行動電話，並│          │                  │處有期徒刑伍月，│
 │      │      │            │以上開電話為│          │上開電話易付卡服務│陳俊國處有期徒刑│
 │      │      │            │其聯絡方式  │          │申請書、雙向通聯記│肆月，黃紘堉處有│
 │      │      │            │            │          │錄、人頭帳戶個資檢│期徒刑月。    │
 │      │      │            │            │          │視資料、反詐騙專線│                │
 │      │      │            │            │          │紀錄表、報案三聯單│                │
 │      │      │            │            │          │、受理詐騙帳戶通報│                │
 │      │      │            │            │          │警示簡便格式表、受│                │
 │      │      │            │            │          │理各類案件紀錄表（│                │
 │      │      │            │            │          │見警二十三卷第323 │                │
 │      │      │            │            │          │至325頁、警十二卷 │                │
 │      │      │            │            │          │第56至62頁）      │                │
 ├───┴───┴──────┴──────┴─────┴─────────┼────────┤
 │電話：0000000000部分（登記名義人：徐聖安）                                │                │
 ├───┬───┬──────┬──────┬─────┬─────────┼────────┤
 │177   │李致寬│98.07.21.上 │於露天拍賣網│5,000元   │史國龍、黃明仁、陳│史國龍、黃明仁、│
 │      │（告訴│午9時16分許 │站上佯裝販售│          │俊國、黃紘堉之自白│陳俊國、黃紘堉共│
 │      │人）  │            │CANON IXUS  │          │、被害人李致寬之指│同犯詐欺取財罪，│
 │      │      │            │860IS 800 萬│          │訴                │史國龍、黃明仁各│
 │      │      │            │畫素數位相機│          │                  │處有期徒刑肆月，│
 │      │      │            │，並以上開電│          │上開電話易付卡服務│陳俊國處有期徒刑│
 │      │      │            │話為其聯絡方│          │申請書、雙向通聯記│月，黃紘堉處有│
 │      │      │            │式          │          │錄、人頭帳戶個資檢│期徒刑貳月。    │
 │      │      │            │            │          │視資料、反詐騙專線│                │
 │      │      │            │            │          │紀錄表、報案三聯單│                │
 │      │      │            │            │          │、受理詐騙帳戶通報│                │
 │      │      │            │            │          │警示簡便格式表、自│                │
 │      │      │            │            │          │動櫃員機交易明細表│                │
 │      │      │            │            │          │（見警二十三卷第  │                │
 │      │      │            │            │          │326至334頁、警十二│                │
 │      │      │            │            │          │卷第67至77頁）    │                │
 ├───┼───┼──────┼──────┼─────┼─────────┼────────┤
 │178   │許世文│98.07.21.晚 │於奇摩拍賣網│4,000元   │史國龍、黃明仁、陳│史國龍、黃明仁、│
 │      │      │上8時41分許 │站上佯裝販售│          │俊國、黃紘堉之自白│陳俊國、黃紘堉共│
 │      │      │            │捷安特廠牌腳│          │、被害人許世文之指│同犯詐欺取財罪，│
 │      │      │            │踏車，並以上│          │訴                │史國龍、黃明仁各│
 │      │      │            │開電話為其聯│          │                  │處有期徒刑肆月，│
 │      │      │            │絡方式      │          │上開電話易付卡服務│陳俊國處有期徒刑│
 │      │      │            │            │          │申請書、雙向通聯記│月，黃紘堉處有│
 │      │      │            │            │          │錄、人頭帳戶個資檢│期徒刑貳月。    │
 │      │      │            │            │          │視資料、反詐騙專線│                │
 │      │      │            │            │          │紀錄表、報案三聯單│                │
 │      │      │            │            │          │、受理詐騙帳戶通報│                │
 │      │      │            │            │          │警示簡便格式表、自│                │
 │      │      │            │            │          │動櫃員機交易明細表│                │
 │      │      │            │            │          │、詐欺網頁資料（見│                │
 │      │      │            │            │          │警二十三卷第326至 │                │
 │      │      │            │            │          │334頁、警十二卷第 │                │
 │      │      │            │            │          │78至88頁）        │                │
 ├───┼───┼──────┼──────┼─────┼─────────┼────────┤
 │179   │陳毓芬│98.07.20.晚 │於奇摩拍賣網│4,000元   │史國龍、黃明仁、陳│史國龍、黃明仁、│
 │      │      │上10時3分許 │站上佯裝販售│          │俊國、黃紘堉之自白│陳俊國、黃紘堉共│
 │      │      │            │腳踏車，並以│          │、被害人陳毓芬之指│同犯詐欺取財罪，│
 │      │      │            │上開電話為其│          │訴                │史國龍、黃明仁各│
 │      │      │            │聯絡方式    │          │                  │處有期徒刑肆月，│
 │      │      │            │            │          │上開電話易付卡服務│陳俊國處有期徒刑│
 │      │      │            │            │          │申請書、雙向通聯記│月，黃紘堉處有│
 │      │      │            │            │          │錄、人頭帳戶個資檢│期徒刑貳月。    │
 │      │      │            │            │          │視資料、反詐騙專線│                │
 │      │      │            │            │          │紀錄表、報案三聯單│                │
 │      │      │            │            │          │、受理詐騙帳戶通報│                │
 │      │      │            │            │          │警示簡便格式表、受│                │
 │      │      │            │            │          │理各類案件紀錄表、│                │
 │      │      │            │            │          │網路ATM交易明細資 │                │
 │      │      │            │            │          │料（見警二十三卷第│                │
 │      │      │            │            │          │326至334頁、警十二│                │
 │      │      │            │            │          │卷第89至98頁）    │                │
 ├───┼───┼──────┼──────┼─────┼─────────┼────────┤
 │180   │王大維│98.07.21.晚 │於露天拍賣網│5,200元   │史國龍、黃明仁、陳│史國龍、黃明仁、│
 │      │（告訴│上7時22分許 │站上佯裝販售│          │俊國、黃紘堉之自白│陳俊國、黃紘堉共│
 │      │人）  │            │SONY DSC-T90│          │、被害人王大維之指│同犯詐欺取財罪，│
 │      │      │            │0型號相機+原│          │訴                │史國龍、黃明仁各│
 │      │      │            │廠8G+ 原廠皮│          │                  │處有期徒刑肆月，│
 │      │      │            │套+ 日製電池│          │上開電話易付卡服務│陳俊國處有期徒刑│
 │      │      │            │，並以上開電│          │申請書、雙向通聯記│月，黃紘堉處有│
 │      │      │            │話為其聯絡方│          │錄、人頭帳戶個資檢│期徒刑貳月。    │
 │      │      │            │式          │          │視資料、反詐騙專線│                │
 │      │      │            │            │          │紀錄表、報案三聯單│                │
 │      │      │            │            │          │、受理詐騙帳戶通報│                │
 │      │      │            │            │          │警示簡便格式表、受│                │
 │      │      │            │            │          │理各類案件紀錄表、│                │
 │      │      │            │            │          │自動櫃員機交易明細│                │
 │      │      │            │            │          │表（見警二十三卷第│                │
 │      │      │            │            │          │326至334頁、警十二│                │
 │      │      │            │            │          │卷第100至114頁）  │                │
 ├───┼───┼──────┼──────┼─────┼─────────┼────────┤
 │181   │陳佳雯│98.07.23中午│於露天拍賣網│4,500元   │史國龍、黃明仁、陳│史國龍、黃明仁、│
 │      │      │12時後某時許│站上佯稱販賣│          │俊國、黃紘堉之自白│陳俊國、黃紘堉共│
 │      │      │            │捷安特廠牌腳│          │、被害人陳佳雯之指│同犯詐欺取財罪，│
 │      │      │            │踏車1 台，並│          │訴                │史國龍、黃明仁各│
 │      │      │            │以上開電話為│          │                  │處有期徒刑肆月，│
 │      │      │            │其聯絡方式  │          │上開電話易付卡服務│陳俊國處有期徒刑│
 │      │      │            │            │          │申請書、雙向通聯記│月，黃紘堉處有│
 │      │      │            │            │          │錄、人頭帳戶個資檢│期徒刑貳月。    │
 │      │      │            │            │          │視資料、反詐騙專線│                │
 │      │      │            │            │          │紀錄表、受理詐騙帳│                │
 │      │      │            │            │          │戶通報警示簡便格式│                │
 │      │      │            │            │          │表（見警二十三卷第│                │
 │      │      │            │            │          │326至334頁、警十二│                │
 │      │      │            │            │          │卷第115至118頁）  │                │
 ├───┼───┼──────┼──────┼─────┼─────────┼────────┤
 │182   │黃國輝│98.07.21.凌 │於奇摩拍賣網│4,000元   │史國龍、黃明仁、陳│史國龍、黃明仁、│
 │      │      │晨0時20分許 │站上佯裝販售│          │俊國、黃紘堉之自白│陳俊國、黃紘堉共│
 │      │      │            │摺疊腳踏車，│          │、被害人黃國輝之指│同犯詐欺取財罪，│
 │      │      │            │並以上開電話│          │訴                │史國龍、黃明仁各│
 │      │      │            │為其聯絡方式│          │                  │處有期徒刑肆月，│
 │      │      │            │            │          │上開電話易付卡服務│陳俊國處有期徒刑│
 │      │      │            │            │          │申請書、雙向通聯記│月，黃紘堉處有│
 │      │      │            │            │          │錄、人頭帳戶個資檢│期徒刑貳月。    │
 │      │      │            │            │          │視資料、反詐騙專線│                │
 │      │      │            │            │          │紀錄表、報案三聯單│                │
 │      │      │            │            │          │、受理詐騙帳戶通報│                │
 │      │      │            │            │          │警示簡便格式表、受│                │
 │      │      │            │            │          │理各類案件紀錄表、│                │
 │      │      │            │            │          │自動櫃員機交易明細│                │
 │      │      │            │            │          │表、詐欺網頁資料（│                │
 │      │      │            │            │          │見警二十三卷第326 │                │
 │      │      │            │            │          │至334頁、警十二卷 │                │
 │      │      │            │            │          │第119至131頁）    │                │
 ├───┼───┼──────┼──────┼─────┼─────────┼────────┤
 │183   │簡榮廷│98.07.21.晚 │於露天拍賣網│30,000元  │史國龍、黃明仁、陳│史國龍、黃明仁、│
 │      │      │上9時48分許 │站上佯裝販售│          │俊國、黃紘堉之自白│陳俊國、黃紘堉共│
 │      │      │            │易遊網禮券，│          │、被害人簡榮廷之指│同犯詐欺取財罪，│
 │      │      │            │並以上開電話│          │訴                │史國龍、黃明仁各│
 │      │      │            │為其聯絡方式│          │                  │處有期徒刑陸月，│
 │      │      │            │            │          │上開電話易付卡服務│陳俊國處有期徒刑│
 │      │      │            │            │          │申請書、雙向通聯記│伍月，黃紘堉處有│
 │      │      │            │            │          │錄、人頭帳戶個資檢│期徒刑肆月。    │
 │      │      │            │            │          │視資料、反詐騙專線│                │
 │      │      │            │            │          │紀錄表、報案三聯單│                │
 │      │      │            │            │          │、受理詐騙帳戶通報│                │
 │      │      │            │            │          │警示簡便格式表、受│                │
 │      │      │            │            │          │理各類案件紀錄表、│                │
 │      │      │            │            │          │自動櫃員機交易明細│                │
 │      │      │            │            │          │表、詐欺網頁資料（│                │
 │      │      │            │            │          │見警二十三卷第326 │                │
 │      │      │            │            │          │至334頁、警十二卷 │                │
 │      │      │            │            │          │第132至143頁）    │                │
 ├───┼───┼──────┼──────┼─────┼─────────┼────────┤
 │184   │顏楊慶│98.07.21下午│於露天拍賣網│5,800元   │史國龍、黃明仁、陳│史國龍、黃明仁、│
 │      │      │4 時21分許( │站上佯裝販售│          │俊國、黃紘堉之自白│陳俊國、黃紘堉共│
 │      │      │起訴書誤載為│CANON IXUS  │          │、被害人顏楊慶之指│同犯詐欺取財罪，│
 │      │      │98.07.23凌晨│110IS 型號數│          │訴                │史國龍、黃明仁各│
 │      │      │1 時50分許) │位相機，並以│          │                  │處有期徒刑肆月，│
 │      │      │            │上開電話為其│          │上開電話易付卡服務│陳俊國處有期徒刑│
 │      │      │            │聯絡方式    │          │申請書、雙向通聯記│月，黃紘堉處有│
 │      │      │            │            │          │錄、人頭帳戶個資檢│期徒刑貳月。    │
 │      │      │            │            │          │視資料、反詐騙專線│                │
 │      │      │            │            │          │紀錄表（見警二十三│                │
 │      │      │            │            │          │卷第326至334頁、警│                │
 │      │      │            │            │          │十二卷第146至147頁│                │
 │      │      │            │            │          │）                │                │
 ├───┴───┴──────┴──────┴─────┴─────────┼────────┤
 │電話：0000000000部分（登記名義人：陳明松）                                │                │
 ├───┬───┬──────┬──────┬─────┬─────────┼────────┤
 │185   │曾盈翠│98.07.31.下 │於電話中假冒│20,000元  │史國龍、黃明仁、陳│史國龍、黃明仁、│
 │      │      │午5時10分許 │係曾盈翠之友│          │俊國、黃紘堉之自白│陳俊國、黃紘堉共│
 │      │      │(起訴書誤載 │人，詐稱有急│          │、被害人曾盈翠之指│同犯詐欺取財罪，│
 │      │      │為98.07.31. │用需借款    │          │訴                │史國龍、黃明仁各│
 │      │      │下午4時許)  │            │          │                  │處有期徒刑伍月，│
 │      │      │            │            │          │上開電話易付卡服務│陳俊國處有期徒刑│
 │      │      │            │            │          │申請書、雙向通聯記│肆月，黃紘堉處有│
 │      │      │            │            │          │錄、人頭帳戶個資檢│期徒刑月。    │
 │      │      │            │            │          │視資料、反詐騙專線│                │
 │      │      │            │            │          │紀錄表、報案三聯單│                │
 │      │      │            │            │          │、受理詐騙帳戶通報│                │
 │      │      │            │            │          │警示簡便格式表、受│                │
 │      │      │            │            │          │理各類案件紀錄表、│                │
 │      │      │            │            │          │（見警二十三卷第  │                │
 │      │      │            │            │          │335至337頁、警十二│                │
 │      │      │            │            │          │卷第151至160頁）  │                │
 ├───┴───┴──────┴──────┴─────┴─────────┼────────┤
 │電話：0000000000部分（登記名義人：王以江）                                │                │
 ├───┬───┬──────┬──────┬─────┬─────────┼────────┤
 │186   │呂怡真│98.07.21.上 │於奇摩拍賣網│5,000元   │史國龍、黃明仁、陳│史國龍、黃明仁、│
 │      │      │午8時56分許 │站上佯裝販售│          │俊國、黃紘堉之自白│陳俊國、黃紘堉共│
 │      │      │            │CANON IXUS  │          │、被害人呂怡真之指│同犯詐欺取財罪，│
 │      │      │            │870IS 型號數│          │訴                │史國龍、黃明仁各│
 │      │      │            │位相機，並以│          │                  │處有期徒刑肆月，│
 │      │      │            │上開電話為其│          │上開電話易付卡服務│陳俊國處有期徒刑│
 │      │      │            │聯絡方式    │          │申請書、雙向通聯記│月，黃紘堉處有│
 │      │      │            │            │          │錄、人頭帳戶個資檢│期徒刑貳月。    │
 │      │      │            │            │          │視資料、反詐騙專線│                │
 │      │      │            │            │          │紀錄表、報案三聯單│                │
 │      │      │            │            │          │金融機構聯防機制通│                │
 │      │      │            │            │          │報單、自動櫃員機交│                │
 │      │      │            │            │          │易明細表、存簿封面│                │
 │      │      │            │            │          │影本（見警二十三卷│                │
 │      │      │            │            │          │第338至341頁、警十│                │
 │      │      │            │            │          │二卷第167至178頁）│                │
 ├───┼───┼──────┼──────┼─────┼─────────┼────────┤
 │187   │陳宛甄│98.07.20.晚 │於露天拍賣網│4,000元   │史國龍、黃明仁、陳│史國龍、黃明仁、│
 │      │（告訴│上11時18分許│站上佯裝販售│          │俊國、黃紘堉之自白│陳俊國、黃紘堉共│
 │      │人）  │            │SONY數位相機│          │、被害人陳宛甄之指│同犯詐欺取財罪，│
 │      │      │            │，並以上開電│          │訴                │史國龍、黃明仁各│
 │      │      │            │話為其聯絡方│          │                  │處有期徒刑肆月，│
 │      │      │            │式          │          │上開電話易付卡服務│陳俊國處有期徒刑│
 │      │      │            │            │          │申請書、雙向通聯記│月，黃紘堉處有│
 │      │      │            │            │          │錄、人頭帳戶個資檢│期徒刑貳月。    │
 │      │      │            │            │          │視資料、反詐騙專線│                │
 │      │      │            │            │          │紀錄表、報案三聯單│                │
 │      │      │            │            │          │、受理詐騙帳戶通報│                │
 │      │      │            │            │          │警示簡便格式表、受│                │
 │      │      │            │            │          │理各類案件紀錄表、│                │
 │      │      │            │            │          │自動櫃員機交易明細│                │
 │      │      │            │            │          │表（見警二十三卷第│                │
 │      │      │            │            │          │338至341頁、警十二│                │
 │      │      │            │            │          │卷第181至190頁）  │                │
 ├───┼───┼──────┼──────┼─────┼─────────┼────────┤
 │188   │張家豪│98.07.21.下 │於奇摩拍賣網│9,600元   │史國龍、黃明仁、陳│史國龍、黃明仁、│
 │      │      │午1時30分許 │站上佯裝販售│          │俊國、黃紘堉之自白│陳俊國、黃紘堉共│
 │      │      │            │國際牌DMC-LX│          │、被害張家豪之指訴│同犯詐欺取財罪，│
 │      │      │            │3 型號數位相│          │                  │史國龍、黃明仁各│
 │      │      │            │機，並以上開│          │上開電話易付卡服務│處有期徒刑肆月，│
 │      │      │            │電話為其聯絡│          │申請書、雙向通聯記│陳俊國處有期徒刑│
 │      │      │            │方式        │          │錄、人頭帳戶個資檢│月，黃紘堉處有│
 │      │      │            │            │          │視資料、反詐騙專線│期徒刑貳月。    │
 │      │      │            │            │          │紀錄表、報案三聯單│                │
 │      │      │            │            │          │、受理詐騙帳戶通報│                │
 │      │      │            │            │          │警示簡便格式表、存│                │
 │      │      │            │            │          │簿影本（見警二十三│                │
 │      │      │            │            │          │卷第338至341頁、警│                │
 │      │      │            │            │          │十二卷第193至200頁│                │
 │      │      │            │            │          │）                │                │
 ├───┼───┼──────┼──────┼─────┼─────────┼────────┤
 │189   │詹素怡│98.07.20.下 │於奇摩拍賣網│7,000元   │史國龍、黃明仁、陳│史國龍、黃明仁、│
 │      │（告訴│午2時21分許 │站上佯裝販售│          │俊國、黃紘堉之自白│陳俊國、黃紘堉共│
 │      │人）  │            │CANON IXUS  │          │、被害人詹素怡之指│同犯詐欺取財罪，│
 │      │      │            │110IS 型號數│          │訴                │史國龍、黃明仁各│
 │      │      │            │位相機，並以│          │                  │處有期徒刑肆月，│
 │      │      │            │上開電話為其│          │上開電話易付卡服務│陳俊國處有期徒刑│
 │      │      │            │聯絡方式    │          │申請書、雙向通聯記│月，黃紘堉處有│
 │      │      │            │            │          │錄、人頭帳戶個資檢│期徒刑貳月。    │
 │      │      │            │            │          │視資料、反詐騙專線│                │
 │      │      │            │            │          │紀錄表、報案三聯單│                │
 │      │      │            │            │          │、受理詐騙帳戶通報│                │
 │      │      │            │            │          │警示簡便格式表、受│                │
 │      │      │            │            │          │理各類案件紀錄表、│                │
 │      │      │            │            │          │存簿封面影本、自動│                │
 │      │      │            │            │          │櫃員機交易明細表、│                │
 │      │      │            │            │          │詐欺網頁資料（見警│                │
 │      │      │            │            │          │二十三卷第338至341│                │
 │      │      │            │            │          │頁、警十二卷第202 │                │
 │      │      │            │            │          │至214頁）         │                │
 ├───┼───┼──────┼──────┼─────┼─────────┼────────┤
 │190   │黃種鈺│98.07.20.上 │於奇摩拍賣網│5,000元   │史國龍、黃明仁、陳│史國龍、黃明仁、│
 │      │（告訴│午10時30分許│站上佯裝販售│          │俊國、黃紘堉之自白│陳俊國、黃紘堉共│
 │      │人）  │(起訴書誤載 │功學社KHS F2│          │、被害人黃種鈺之指│同犯詐欺取財罪，│
 │      │      │為98.07.19. │0-T3自行車，│          │訴                │史國龍、黃明仁各│
 │      │      │晚上23時51分│並以上開電話│          │                  │處有期徒刑肆月，│
 │      │      │許)         │為其聯絡方式│          │上開電話易付卡服務│陳俊國處有期徒刑│
 │      │      │            │            │          │申請書、雙向通聯記│月，黃紘堉處有│
 │      │      │            │            │          │錄、人頭帳戶個資檢│期徒刑貳月。    │
 │      │      │            │            │          │視資料、反詐騙專線│                │
 │      │      │            │            │          │紀錄表、報案三聯單│                │
 │      │      │            │            │          │、受理詐騙帳戶通報│                │
 │      │      │            │            │          │警示簡便格式表、受│                │
 │      │      │            │            │          │理各類案件紀錄表、│                │
 │      │      │            │            │          │郵政跨行匯款申請書│                │
 │      │      │            │            │          │（見警二十三卷第  │                │
 │      │      │            │            │          │338至341頁、警十二│                │
 │      │      │            │            │          │卷第217至228頁）  │                │
 ├───┼───┼──────┼──────┼─────┼─────────┼────────┤
 │191   │高世慶│98.07.21.上 │於奇摩拍賣網│16,800元  │史國龍、黃明仁、陳│史國龍、黃明仁、│
 │      │（告訴│午7時39分許 │站上佯裝販售│          │俊國、黃紘堉之自白│陳俊國、黃紘堉共│
 │      │人）  │            │CANON 500D型│          │、被害人高世慶之指│同犯詐欺取財罪，│
 │      │      │            │號相機，並以│          │訴                │史國龍、黃明仁各│
 │      │      │            │上開電話為其│          │                  │處有期徒刑伍月，│
 │      │      │            │聯絡方式    │          │上開電話易付卡服務│陳俊國處有期徒刑│
 │      │      │            │            │          │申請書、雙向通聯記│肆月，黃紘堉處有│
 │      │      │            │            │          │錄、人頭帳戶個資檢│期徒刑月。    │
 │      │      │            │            │          │視資料、反詐騙專線│                │
 │      │      │            │            │          │紀錄表、報案三聯單│                │
 │      │      │            │            │          │、受理詐騙帳戶通報│                │
 │      │      │            │            │          │警示簡便格式表、受│                │
 │      │      │            │            │          │理各類案件紀錄表、│                │
 │      │      │            │            │          │自動櫃員機交易明細│                │
 │      │      │            │            │          │表（見警二十三卷第│                │
 │      │      │            │            │          │338至341頁、警十二│                │
 │      │      │            │            │          │卷第229至239頁）  │                │
 ├───┼───┼──────┼──────┼─────┼─────────┼────────┤
 │192   │許志豪│98.07.20.下 │於奇摩拍賣網│6,000元   │史國龍、黃明仁、陳│史國龍、黃明仁、│
 │      │（告訴│午3時29分許 │站上佯裝販售│          │俊國、黃紘堉之自白│陳俊國、黃紘堉共│
 │      │人）  │            │華碩F6V13 3 │          │、被害人許志豪之指│同犯詐欺取財罪，│
 │      │      │            │吋筆記型電腦│          │訴                │史國龍、黃明仁各│
 │      │      │            │，並以上開電│          │                  │處有期徒刑肆月，│
 │      │      │            │話為其聯絡方│          │上開電話易付卡服務│陳俊國處有期徒刑│
 │      │      │            │式          │          │申請書、雙向通聯記│月，黃紘堉處有│
 │      │      │            │            │          │錄、人頭帳戶個資檢│期徒刑貳月。    │
 │      │      │            │            │          │視資料、反詐騙專線│                │
 │      │      │            │            │          │紀錄表、報案三聯單│                │
 │      │      │            │            │          │、受理詐騙帳戶通報│                │
 │      │      │            │            │          │警示簡便格式表、受│                │
 │      │      │            │            │          │理各類案件紀錄表、│                │
 │      │      │            │            │          │自動櫃員機交易明細│                │
 │      │      │            │            │          │表（見警二十三卷第│                │
 │      │      │            │            │          │338至341頁、警十二│                │
 │      │      │            │            │          │卷第241至250頁）  │                │
 ├───┼───┼──────┼──────┼─────┼─────────┼────────┤
 │193   │吳建君│98.07.21.中 │於奇摩拍賣網│6,200元   │史國龍、黃明仁、陳│史國龍、黃明仁、│
 │      │      │午12時43分許│站上佯裝販售│          │俊國、黃紘堉之自白│陳俊國、黃紘堉共│
 │      │      │            │相機1 台，並│          │、被害人吳建君之指│同犯詐欺取財罪，│
 │      │      │            │以上開電話為│          │訴                │史國龍、黃明仁各│
 │      │      │            │其聯絡方式  │          │                  │處有期徒刑肆月，│
 │      │      │            │            │          │上開電話易付卡服務│陳俊國處有期徒刑│
 │      │      │            │            │          │申請書、雙向通聯記│月，黃紘堉處有│
 │      │      │            │            │          │錄、人頭帳戶個資檢│期徒刑貳月。    │
 │      │      │            │            │          │視資料、反詐騙專線│                │
 │      │      │            │            │          │紀錄表、報案三聯單│                │
 │      │      │            │            │          │、受理詐騙帳戶通報│                │
 │      │      │            │            │          │警示簡便格式表、受│                │
 │      │      │            │            │          │理各類案件紀錄表、│                │
 │      │      │            │            │          │自動櫃員機交易明細│                │
 │      │      │            │            │          │表（見警二十三卷第│                │
 │      │      │            │            │          │338至341頁、警十二│                │
 │      │      │            │            │          │卷第253至264頁）  │                │
 ├───┼───┼──────┼──────┼─────┼─────────┼────────┤
 │194   │陳勝芳│98.07.16.下 │於奇摩拍賣網│4,000元   │史國龍、黃明仁、陳│史國龍、黃明仁、│
 │      │      │午2時許     │站上佯裝販售│          │俊國、黃紘堉之自白│陳俊國、黃紘堉共│
 │      │      │            │宏碁 Aspire │          │、被害人陳勝芳之指│同犯詐欺取財罪，│
 │      │      │            │one 8.9 吋  │          │訴                │史國龍、黃明仁各│
 │      │      │            │160G XP 版黑│          │                  │處有期徒刑肆月，│
 │      │      │            │色小筆電，並│          │上開電話易付卡服務│陳俊國處有期徒刑│
 │      │      │            │以上開電話為│          │申請書、雙向通聯記│月，黃紘堉處有│
 │      │      │            │其聯絡方式  │          │錄、人頭帳戶個資檢│期徒刑貳月。    │
 │      │      │            │            │          │視資料、反詐騙專線│                │
 │      │      │            │            │          │紀錄表、報案三聯單│                │
 │      │      │            │            │          │、受理詐騙帳戶通報│                │
 │      │      │            │            │          │警示簡便格式表、受│                │
 │      │      │            │            │          │理各類案件紀錄表、│                │
 │      │      │            │            │          │自動櫃員機交易明細│                │
 │      │      │            │            │          │表、詐欺網頁資料（│                │
 │      │      │            │            │          │見警二十三卷第338 │                │
 │      │      │            │            │          │至341頁、警十二卷 │                │
 │      │      │            │            │          │第265至279頁）    │                │
 ├───┼───┼──────┼──────┼─────┼─────────┼────────┤
 │195   │鍾小倚│(第一次)    │於奇摩拍賣網│(第一次)  │史國龍、黃明仁、陳│史國龍、黃明仁、│
 │      │      │98.07.21.凌 │站上佯裝販售│5,000 元  │俊國、黃紘堉之自白│陳俊國、黃紘堉共│
 │      │      │晨0時19分許 │HTC YOUCH HD│(第二次)  │、被害人鍾小倚之指│同犯詐欺取財罪，│
 │      │      │(第二次)    │型號行動電話│7,000 元  │訴                │史國龍、黃明仁各│
 │      │      │98.07.21.晚 │，並以上開電│          │                  │處有期徒刑伍月，│
 │      │      │上9時51分許 │話為其聯絡方│          │上開電話易付卡服務│陳俊國處有期徒刑│
 │      │      │(起訴書漏載 │式          │          │申請書、雙向通聯記│肆月，黃紘堉處有│
 │      │      │第二次時間) │            │          │錄、人頭帳戶個資檢│期徒刑月。    │
 │      │      │            │            │          │視資料、反詐騙專線│                │
 │      │      │            │            │          │紀錄表、報案三聯單│                │
 │      │      │            │            │          │、受理詐騙帳戶通報│                │
 │      │      │            │            │          │警示簡便格式表、受│                │
 │      │      │            │            │          │理各類案件紀錄表、│                │
 │      │      │            │            │          │金融機構聯防機制通│                │
 │      │      │            │            │          │報單、MOD家庭金融 │                │
 │      │      │            │            │          │交易紀錄資料（見警│                │
 │      │      │            │            │          │二十三卷第338至341│                │
 │      │      │            │            │          │頁、警十二卷第280 │                │
 │      │      │            │            │          │至292頁）         │                │
 ├───┼───┼──────┼──────┼─────┼─────────┼────────┤
 │196   │黃絲妤│(第一次)    │於奇摩拍賣網│(第一次)  │史國龍、黃明仁、陳│史國龍、黃明仁、│
 │      │(起訴 │98.07.20.晚 │站上佯裝販售│12,000 元 │俊國、黃紘堉之自白│陳俊國、黃紘堉共│
 │      │書兩次│上11時25分許│RICOH GX200 │(第二次)  │、被害人黃絲妤之指│同犯詐欺取財罪，│
 │      │併列) │(第二次)    │KIT 含觀景窗│1,000 元  │訴                │史國龍、黃明仁各│
 │      │      │98.07.21.早 │+LC1鏡頭蓋附│(起訴書均 │                  │處有期徒刑伍月，│
 │      │      │上9時33分許 │8G記憶卡原廠│漏載)     │上開電話易付卡服務│陳俊國處有期徒刑│
 │      │      │            │包等商品，並│          │申請書、雙向通聯記│肆月，黃紘堉處有│
 │      │      │            │以上開電話為│          │錄、人頭帳戶個資檢│期徒刑月。    │
 │      │      │            │其聯絡方式  │          │視資料、反詐騙專線│                │
 │      │      │            │            │          │紀錄表、報案三聯單│                │
 │      │      │            │            │          │、受理詐騙帳戶通報│                │
 │      │      │            │            │          │警示簡便格式表、受│                │
 │      │      │            │            │          │理各類案件紀錄表、│                │
 │      │      │            │            │          │存簿影本、自動櫃員│                │
 │      │      │            │            │          │機交易明細表、詐欺│                │
 │      │      │            │            │          │網頁資料（見警二十│                │
 │      │      │            │            │          │三卷第338至341頁、│                │
 │      │      │            │            │          │警十二卷第295至307│                │
 │      │      │            │            │          │頁）              │                │
 ├───┼───┼──────┼──────┼─────┼─────────┼────────┤
 │197   │陳姿吟│98.07.20下午│於奇摩拍賣網│15,000元  │史國龍、黃明仁、陳│史國龍、黃明仁、│
 │      │      │3 時15分後某│站上佯裝販售│          │俊國、黃紘堉之自白│陳俊國、黃紘堉共│
 │      │      │時許( 起訴書│NIKON D90 型│          │、被害人陳姿吟之指│同犯詐欺取財罪，│
 │      │      │日期誤載為98│號相機，並以│          │訴                │史國龍、黃明仁各│
 │      │      │.07.21下午1 │上開電話為其│          │                  │處有期徒刑伍月，│
 │      │      │時10分許)   │聯絡方式    │          │上開電話易付卡服務│陳俊國處有期徒刑│
 │      │      │            │            │          │申請書、雙向通聯記│肆月，黃紘堉處有│
 │      │      │            │            │          │錄、人頭帳戶個資檢│期徒刑月。    │
 │      │      │            │            │          │視資料、反詐騙專線│                │
 │      │      │            │            │          │紀錄表、受理詐騙帳│                │
 │      │      │            │            │          │戶通報警示簡便格式│                │
 │      │      │            │            │          │表（見警二十三卷第│                │
 │      │      │            │            │          │338至341頁、警十二│                │
 │      │      │            │            │          │卷第310至313頁）  │                │
 ├───┴───┴──────┴──────┴─────┴─────────┼────────┤
 │電話：0000000000部分（登記名義人：簡以瑋）                                │                │
 ├───┬───┬──────┬──────┬─────┬─────────┼────────┤
 │198   │黃鈺琳│98.07.30.下 │於露天拍賣網│4,000元   │史國龍、黃明仁、陳│史國龍、黃明仁、│
 │      │      │午3時許     │站上佯裝販售│          │俊國、黃紘堉之自白│陳俊國、黃紘堉共│
 │      │      │            │NOKIA N96 型│          │、被害人黃鈺琳之指│同犯詐欺取財罪，│
 │      │      │            │號行動電話，│          │訴                │史國龍、黃明仁各│
 │      │      │            │並以上開電話│          │                  │處有期徒刑肆月，│
 │      │      │            │為其聯絡方式│          │上開電話易付卡服務│陳俊國處有期徒刑│
 │      │      │            │            │          │申請書、雙向通聯記│月，黃紘堉處有│
 │      │      │            │            │          │錄、人頭帳戶個資檢│期徒刑貳月。    │
 │      │      │            │            │          │視資料、反詐騙專線│                │
 │      │      │            │            │          │紀錄表、報案三聯單│                │
 │      │      │            │            │          │、受理詐騙帳戶通報│                │
 │      │      │            │            │          │警示簡便格式表、受│                │
 │      │      │            │            │          │理各類案件紀錄表、│                │
 │      │      │            │            │          │存簿影本（見警二十│                │
 │      │      │            │            │          │三卷第356至362頁、│                │
 │      │      │            │            │          │警十三卷第7至20頁 │                │
 │      │      │            │            │          │）                │                │
 ├───┼───┼──────┼──────┼─────┼─────────┼────────┤
 │199   │洪嘉宏│98.07.29.晚 │於露天拍賣網│6,000元   │史國龍、黃明仁、陳│史國龍、黃明仁、│
 │      │（告訴│上10時10分許│站上佯裝販售│          │俊國、黃紘堉之自白│陳俊國、黃紘堉共│
 │      │人）  │            │Wii 遊戲機，│          │、被害人洪嘉宏之指│同犯詐欺取財罪，│
 │      │      │            │並以上開電話│          │訴                │史國龍、黃明仁各│
 │      │      │            │為其聯絡方式│          │                  │處有期徒刑肆月，│
 │      │      │            │            │          │上開電話易付卡服務│陳俊國處有期徒刑│
 │      │      │            │            │          │申請書、雙向通聯記│月，黃紘堉處有│
 │      │      │            │            │          │錄、人頭帳戶個資檢│期徒刑貳月。    │
 │      │      │            │            │          │視資料、反詐騙專線│                │
 │      │      │            │            │          │紀錄表、報案三聯單│                │
 │      │      │            │            │          │、受理詐騙帳戶通報│                │
 │      │      │            │            │          │警示簡便格式表、受│                │
 │      │      │            │            │          │理各類案件紀錄表、│                │
 │      │      │            │            │          │交易明細資料（見警│                │
 │      │      │            │            │          │二十三卷第356至362│                │
 │      │      │            │            │          │頁、警十三卷第21至│                │
 │      │      │            │            │          │30 頁）           │                │
 ├───┼───┼──────┼──────┼─────┼─────────┼────────┤
 │200   │陳品儒│98.07.21.下 │於奇摩拍賣網│1,200元   │史國龍、黃明仁、陳│史國龍、黃明仁、│
 │      │（告訴│午4時14分許 │站上佯裝販售│          │俊國、黃紘堉之自白│陳俊國、黃紘堉共│
 │      │人）  │            │六福村主題遊│          │、被害人陳品儒之指│同犯詐欺取財罪，│
 │      │      │            │樂園門票，並│          │訴                │史國龍、黃明仁各│
 │      │      │            │以上開電話為│          │                  │處有期徒刑肆月，│
 │      │      │            │其聯絡方式  │          │上開電話易付卡服務│陳俊國處有期徒刑│
 │      │      │            │            │          │申請書、雙向通聯記│月，黃紘堉處有│
 │      │      │            │            │          │錄、人頭帳戶個資檢│期徒刑貳月。    │
 │      │      │            │            │          │視資料、反詐騙專線│                │
 │      │      │            │            │          │紀錄表、報案三聯單│                │
 │      │      │            │            │          │、受理詐騙帳戶通報│                │
 │      │      │            │            │          │警示簡便格式表、受│                │
 │      │      │            │            │          │理各類案件紀錄表、│                │
 │      │      │            │            │          │網路ATM交易明細資 │                │
 │      │      │            │            │          │料、詐欺網頁資料（│                │
 │      │      │            │            │          │見警二十三卷第356 │                │
 │      │      │            │            │          │至362頁、警十三卷 │                │
 │      │      │            │            │          │第33至48頁）      │                │
 ├───┼───┼──────┼──────┼─────┼─────────┼────────┤
 │201   │王及理│98.07.21.下 │於奇摩拍賣網│9,000元   │史國龍、黃明仁、陳│史國龍、黃明仁、│
 │      │（告訴│午2 時13分後│站上佯裝販售│          │俊國、黃紘堉之自白│陳俊國、黃紘堉共│
 │      │人）  │某時許（起訴│APPLE IPHONE│          │、被害人王及理之指│同犯詐欺取財罪，│
 │      │      │書誤載為98. │行動電話，並│          │訴                │史國龍、黃明仁各│
 │      │      │07.21下午2時│以上開電話為│          │                  │處有期徒刑肆月，│
 │      │      │許）        │其聯絡方式  │          │上開電話易付卡服務│陳俊國處有期徒刑│
 │      │      │            │            │          │申請書、雙向通聯記│月，黃紘堉處有│
 │      │      │            │            │          │錄、人頭帳戶個資檢│期徒刑貳月。    │
 │      │      │            │            │          │視資料、反詐騙專線│                │
 │      │      │            │            │          │紀錄表、報案三聯單│                │
 │      │      │            │            │          │、受理詐騙帳戶通報│                │
 │      │      │            │            │          │警示簡便格式表、匯│                │
 │      │      │            │            │          │款明細表、詐欺網頁│                │
 │      │      │            │            │          │資料（見警二十三卷│                │
 │      │      │            │            │          │第356至362頁、警十│                │
 │      │      │            │            │          │三卷第49至60頁）  │                │
 ├───┼───┼──────┼──────┼─────┼─────────┼────────┤
 │202   │陳珈汝│98.07.21.晚 │於奇摩拍賣網│2,383元   │史國龍、黃明仁、陳│史國龍、黃明仁、│
 │      │      │上7時17分許 │站上佯裝販售│          │俊國、黃紘堉之自白│陳俊國、黃紘堉共│
 │      │      │            │六福村主題樂│          │、被害人陳珈汝之指│同犯詐欺取財罪，│
 │      │      │            │園門票6 張，│          │訴                │史國龍、黃明仁各│
 │      │      │            │並以上開電話│          │                  │處有期徒刑肆月，│
 │      │      │            │為其聯絡方式│          │上開電話易付卡服務│陳俊國處有期徒刑│
 │      │      │            │            │          │申請書、雙向通聯記│月，黃紘堉處有│
 │      │      │            │            │          │錄、人頭帳戶個資檢│期徒刑貳月。    │
 │      │      │            │            │          │視資料、反詐騙專線│                │
 │      │      │            │            │          │紀錄表、報案三聯單│                │
 │      │      │            │            │          │、受理詐騙帳戶通報│                │
 │      │      │            │            │          │警示簡便格式表、受│                │
 │      │      │            │            │          │理各類案件紀錄表、│                │
 │      │      │            │            │          │金融機構聯防機制通│                │
 │      │      │            │            │          │報單、疑似詐欺款項│                │
 │      │      │            │            │          │通報單、網路ATM交 │                │
 │      │      │            │            │          │易明資料、詐欺網頁│                │
 │      │      │            │            │          │資料（見警二十三卷│                │
 │      │      │            │            │          │第356至362頁、警十│                │
 │      │      │            │            │          │三卷第63至76頁）  │                │
 ├───┼───┼──────┼──────┼─────┼─────────┼────────┤
 │203   │方敏丞│98.07.21.下 │於奇摩拍賣網│10,000元  │史國龍、黃明仁、陳│史國龍、黃明仁、│
 │      │（告訴│午1時9分許  │站上佯裝販售│          │俊國、黃紘堉之自白│陳俊國、黃紘堉共│
 │      │人）  │            │NOKIA N97 型│          │、被害人方敏丞之指│同犯詐欺取財罪，│
 │      │      │            │號行動電話，│          │訴                │史國龍、黃明仁各│
 │      │      │            │並以上開電話│          │                  │處有期徒刑伍月，│
 │      │      │            │為其聯絡方式│          │上開電話易付卡服務│陳俊國處有期徒刑│
 │      │      │            │            │          │申請書、雙向通聯記│肆月，黃紘堉處有│
 │      │      │            │            │          │錄、人頭帳戶個資檢│期徒刑月。    │
 │      │      │            │            │          │視資料、反詐騙專線│                │
 │      │      │            │            │          │紀錄表、報案三聯單│                │
 │      │      │            │            │          │、受理詐騙帳戶通報│                │
 │      │      │            │            │          │警示簡便格式表、自│                │
 │      │      │            │            │          │動櫃員機交易明細表│                │
 │      │      │            │            │          │（見警二十三卷第  │                │
 │      │      │            │            │          │356至362頁、警十三│                │
 │      │      │            │            │          │卷第79至87頁）    │                │
 ├───┼───┼──────┼──────┼─────┼─────────┼────────┤
 │204   │高信雄│98.07.21晚上│於露天拍賣網│10,100元  │史國龍、黃明仁、陳│史國龍、黃明仁、│
 │      │      │7時2分許    │站上佯裝販售│          │俊國、黃紘堉之自白│陳俊國、黃紘堉共│
 │      │      │            │CANON 500D相│          │、被害人高信雄之指│同犯詐欺取財罪，│
 │      │      │            │機+鏡頭AF18-│          │訴                │史國龍、黃明仁各│
 │      │      │            │，並以上開電│          │                  │處有期徒刑伍月，│
 │      │      │            │話為其聯絡方│          │上開電話易付卡服務│陳俊國處有期徒刑│
 │      │      │            │式          │          │申請書、雙向通聯記│肆月，黃紘堉處有│
 │      │      │            │            │          │錄、人頭帳戶個資檢│期徒刑月。    │
 │      │      │            │            │          │視資料、反詐騙專線│                │
 │      │      │            │            │          │紀錄表、受理詐騙帳│                │
 │      │      │            │            │          │戶通報警示簡便格式│                │
 │      │      │            │            │          │表、金融機構聯防機│                │
 │      │      │            │            │          │制通報單（見警二十│                │
 │      │      │            │            │          │三卷第356至362頁、│                │
 │      │      │            │            │          │警十三卷第89至93頁│                │
 │      │      │            │            │          │）                │                │
 ├───┼───┼──────┼──────┼─────┼─────────┼────────┤
 │205   │王盈鈞│98.07.20下午│於露天拍賣網│4,000元   │史國龍、黃明仁、陳│史國龍、黃明仁、│
 │      │（告訴│5 時58分後某│站上佯裝販售│          │俊國、黃紘堉之自白│陳俊國、黃紘堉共│
 │      │人）  │時許( 起訴書│捷安特廠牌  │          │、被害人王盈鈞之指│同犯詐欺取財罪，│
 │      │      │日期誤載為98│FD806 型號摺│          │訴                │史國龍、黃明仁各│
 │      │      │.07.22下午3 │疊腳踏車，並│          │                  │處有期徒刑肆月，│
 │      │      │時30分許)   │以上開電話為│          │上開電話易付卡服務│陳俊國處有期徒刑│
 │      │      │            │其聯絡方式  │          │申請書、雙向通聯記│月，黃紘堉處有│
 │      │      │            │            │          │錄、人頭帳戶個資檢│期徒刑貳月。    │
 │      │      │            │            │          │視資料、反詐騙專線│                │
 │      │      │            │            │          │紀錄表（見警二十三│                │
 │      │      │            │            │          │卷第356至362頁、警│                │
 │      │      │            │            │          │十三卷第94至96頁）│                │
 ├───┼───┼──────┼──────┼─────┼─────────┼────────┤
 │206   │徐安娜│98.07.30某時│於網路上佯裝│3,000元   │史國龍、黃明仁、陳│史國龍、黃明仁、│
 │      │      │許( 起訴書日│販售商品，並│          │俊國、黃紘堉之自白│陳俊國、黃紘堉共│
 │      │      │期誤載為98. │以上開電話為│          │、被害人徐安娜之指│同犯詐欺取財罪，│
 │      │      │07.31下午2時│其聯絡方式  │          │訴                │史國龍、黃明仁各│
 │      │      │50分許)     │            │          │                  │處有期徒刑肆月，│
 │      │      │            │            │          │上開電話易付卡服務│陳俊國處有期徒刑│
 │      │      │            │            │          │申請書、雙向通聯記│月，黃紘堉處有│
 │      │      │            │            │          │錄、人頭帳戶個資檢│期徒刑貳月。    │
 │      │      │            │            │          │視資料、反詐騙專線│                │
 │      │      │            │            │          │紀錄表（見警二十三│                │
 │      │      │            │            │          │卷第356至362頁、警│                │
 │      │      │            │            │          │十三卷第97至99頁）│                │
 ├───┼───┼──────┼──────┼─────┼─────────┼────────┤
 │207   │陳柏華│98.07.21.晚 │於奇摩拍賣網│5,000元   │史國龍、黃明仁、陳│史國龍、黃明仁、│
 │      │（告訴│上6時25分許 │站上佯裝販售│          │俊國、黃紘堉之自白│陳俊國、黃紘堉共│
 │      │人）  │            │NOKIA 5800型│          │、被害人陳柏華之指│同犯詐欺取財罪，│
 │      │      │            │號行動電話，│          │訴                │史國龍、黃明仁各│
 │      │      │            │並以上開電話│          │                  │處有期徒刑肆月，│
 │      │      │            │為其聯絡方式│          │上開電話易付卡服務│陳俊國處有期徒刑│
 │      │      │            │            │          │申請書、雙向通聯記│月，黃紘堉處有│
 │      │      │            │            │          │錄、人頭帳戶個資檢│期徒刑貳月。    │
 │      │      │            │            │          │視資料、反詐騙專線│                │
 │      │      │            │            │          │紀錄表、報案三聯單│                │
 │      │      │            │            │          │、受理詐騙帳戶通報│                │
 │      │      │            │            │          │警示簡便格式表、受│                │
 │      │      │            │            │          │理各類案件紀錄表、│                │
 │      │      │            │            │          │金融機構聯防機制通│                │
 │      │      │            │            │          │報單、存簿影本、交│                │
 │      │      │            │            │          │易明細資料（見警二│                │
 │      │      │            │            │          │十三卷第356至362頁│                │
 │      │      │            │            │          │、警十三卷第102至 │                │
 │      │      │            │            │          │110頁）           │                │
 ├───┼───┼──────┼──────┼─────┼─────────┼────────┤
 │208   │朱若嫣│98.07.27.下 │於奇摩拍賣網│23,800元  │史國龍、黃明仁、陳│史國龍、黃明仁、│
 │      │      │午3 時許    │站上佯裝販售│          │俊國、黃紘堉之自白│陳俊國、黃紘堉共│
 │      │      │ (起訴書誤載│花蓮海洋公園│          │、被害人朱若嫣之指│同犯詐欺取財罪，│
 │      │      │為98.07.27. │門票35張，並│          │訴                │史國龍、黃明仁各│
 │      │      │中午12時許) │以上開電話為│          │                  │處有期徒刑伍月，│
 │      │      │            │其聯絡方式  │          │上開電話易付卡服務│陳俊國處有期徒刑│
 │      │      │            │            │          │申請書、雙向通聯記│肆月，黃紘堉處有│
 │      │      │            │            │          │錄、人頭帳戶個資檢│期徒刑月。    │
 │      │      │            │            │          │視資料、反詐騙專線│                │
 │      │      │            │            │          │紀錄表、報案三聯單│                │
 │      │      │            │            │          │、受理詐騙帳戶通報│                │
 │      │      │            │            │          │警示簡便格式表、受│                │
 │      │      │            │            │          │理各類案件紀錄表、│                │
 │      │      │            │            │          │匯款單（見警二十三│                │
 │      │      │            │            │          │卷第356至362頁、警│                │
 │      │      │            │            │          │十三卷第111至119頁│                │
 │      │      │            │            │          │）                │                │
 ├───┼───┼──────┼──────┼─────┼─────────┼────────┤
 │209   │葉筱慧│98.07.20.晚 │於奇摩拍賣網│1,400元   │史國龍、黃明仁、陳│史國龍、黃明仁、│
 │      │（告訴│上11時56分許│站上佯裝販售│          │俊國、黃紘堉之自白│陳俊國、黃紘堉共│
 │      │人）  │(起訴書誤載 │花蓮海洋公園│          │、被害人葉筱慧之指│同犯詐欺取財罪，│
 │      │      │為98.07.20. │門票2 張，並│          │訴                │史國龍、黃明仁各│
 │      │      │凌晨0時許)  │以上開電話為│          │                  │處有期徒刑肆月，│
 │      │      │            │其聯絡方式  │          │上開電話易付卡服務│陳俊國處有期徒刑│
 │      │      │            │            │          │申請書、雙向通聯記│月，黃紘堉處有│
 │      │      │            │            │          │錄、人頭帳戶個資檢│期徒刑貳月。    │
 │      │      │            │            │          │視資料、反詐騙專線│                │
 │      │      │            │            │          │紀錄表、報案三聯單│                │
 │      │      │            │            │          │、受理詐騙帳戶通報│                │
 │      │      │            │            │          │警示簡便格式表、受│                │
 │      │      │            │            │          │理各類案件紀錄表、│                │
 │      │      │            │            │          │自動櫃員機交易明細│                │
 │      │      │            │            │          │表（見警二十三卷第│                │
 │      │      │            │            │          │356至362頁、警十三│                │
 │      │      │            │            │          │卷第122至131頁）  │                │
 ├───┼───┼──────┼──────┼─────┼─────────┼────────┤
 │210   │邱奕翔│98.07.21.晚 │於奇摩拍賣網│2,400元   │史國龍、黃明仁、陳│史國龍、黃明仁、│
 │      │      │上11時23分許│站上佯裝販售│          │俊國、黃紘堉之自白│陳俊國、黃紘堉共│
 │      │      │(起訴書誤載 │六福村門票6 │          │、被害人邱奕翔之指│同犯詐欺取財罪，│
 │      │      │為98.07.22. │張，並以上開│          │訴                │史國龍、黃明仁各│
 │      │      │上午9時許)  │電話為其聯絡│          │                  │處有期徒刑肆月，│
 │      │      │            │方式        │          │上開電話易付卡服務│陳俊國處有期徒刑│
 │      │      │            │            │          │申請書、雙向通聯記│月，黃紘堉處有│
 │      │      │            │            │          │錄、人頭帳戶個資檢│期徒刑貳月。    │
 │      │      │            │            │          │視資料、反詐騙專線│                │
 │      │      │            │            │          │紀錄表、報案三聯單│                │
 │      │      │            │            │          │、受理詐騙帳戶通報│                │
 │      │      │            │            │          │警示簡便格式表、自│                │
 │      │      │            │            │          │動櫃員機交易明細表│                │
 │      │      │            │            │          │（見警二十三卷第  │                │
 │      │      │            │            │          │356至362頁、警十三│                │
 │      │      │            │            │          │卷第133至140頁）  │                │
 ├───┼───┼──────┼──────┼─────┼─────────┼────────┤
 │211   │吳禹辰│98.07.21.上 │於露天拍賣網│5,000元   │史國龍、黃明仁、陳│史國龍、黃明仁、│
 │      │（告訴│午11時56分許│站上佯裝販售│          │俊國、黃紘堉之自白│陳俊國、黃紘堉共│
 │      │人）  │            │蘋果行動電話│          │、被害人吳禹辰之指│同犯詐欺取財罪，│
 │      │      │            │，並以上開電│          │訴                │史國龍、黃明仁各│
 │      │      │            │話為其聯絡方│          │                  │處有期徒刑肆月，│
 │      │      │            │式          │          │上開電話易付卡服務│陳俊國處有期徒刑│
 │      │      │            │            │          │申請書、雙向通聯記│月，黃紘堉處有│
 │      │      │            │            │          │錄、人頭帳戶個資檢│期徒刑貳月。    │
 │      │      │            │            │          │視資料、反詐騙專線│                │
 │      │      │            │            │          │紀錄表、報案三聯單│                │
 │      │      │            │            │          │、受理各類案件紀錄│                │
 │      │      │            │            │          │表、郵政國內匯款執│                │
 │      │      │            │            │          │據、詐欺網頁資料（│                │
 │      │      │            │            │          │見警二十三卷第356 │                │
 │      │      │            │            │          │至362頁、警十三卷 │                │
 │      │      │            │            │          │第143至153頁）    │                │
 ├───┼───┼──────┼──────┼─────┼─────────┼────────┤
 │212   │葉先偉│98.07.20.下 │於露天拍賣網│20,000元  │史國龍、黃明仁、陳│史國龍、黃明仁、│
 │      │（告訴│午2時41分許 │站上佯裝販售│          │俊國、黃紘堉之自白│陳俊國、黃紘堉共│
 │      │人）  │(起訴書誤載 │APPLE MacBoo│          │、被害人葉先偉之指│同犯詐欺取財罪，│
 │      │      │為98.07.21. │k Pro MC026T│          │訴                │史國龍、黃明仁各│
 │      │      │中午12時許) │A 15.4/2.66 │          │                  │處有期徒刑伍月，│
 │      │      │            │GHZ/4G型號筆│          │上開電話易付卡服務│陳俊國處有期徒刑│
 │      │      │            │記型電腦，並│          │申請書、雙向通聯記│肆月，黃紘堉處有│
 │      │      │            │以上開電話為│          │錄、人頭帳戶個資檢│期徒刑月。    │
 │      │      │            │其聯絡方式  │          │視資料、反詐騙專線│                │
 │      │      │            │            │          │紀錄表、報案三聯單│                │
 │      │      │            │            │          │、受理詐騙帳戶通報│                │
 │      │      │            │            │          │警示簡便格式表、受│                │
 │      │      │            │            │          │理各類案件紀錄表、│                │
 │      │      │            │            │          │自動櫃員機交易明細│                │
 │      │      │            │            │          │表、詐欺網頁資料（│                │
 │      │      │            │            │          │見警二十三卷第356 │                │
 │      │      │            │            │          │至362頁、警十三卷 │                │
 │      │      │            │            │          │第157至175頁）    │                │
 ├───┴───┴──────┴──────┴─────┴─────────┼────────┤
 │電話：0000000000部分（登記名義人：游國宗）                                │                │
 ├───┬───┬──────┬──────┬─────┬─────────┼────────┤
 │213   │朱湘麟│98.07.26.中 │於奇摩拍賣網│15,000元  │史國龍、黃明仁、陳│史國龍、黃明仁、│
 │      │（告訴│午12時20分許│站上佯裝販售│          │俊國、黃紘堉之自白│陳俊國、黃紘堉共│
 │      │人）  │            │手錶，並以上│          │、被害人朱湘麟之指│同犯詐欺取財罪，│
 │      │      │            │開電話為其聯│          │訴                │史國龍、黃明仁各│
 │      │      │            │絡方式      │          │                  │處有期徒刑伍月，│
 │      │      │            │            │          │上開電話易付卡服務│陳俊國處有期徒刑│
 │      │      │            │            │          │申請書、雙向通聯記│肆月，黃紘堉處有│
 │      │      │            │            │          │錄、人頭帳戶個資檢│期徒刑月。    │
 │      │      │            │            │          │視資料、反詐騙專線│                │
 │      │      │            │            │          │紀錄表、報案三聯單│                │
 │      │      │            │            │          │、受理詐騙帳戶通報│                │
 │      │      │            │            │          │警示簡便格式表、受│                │
 │      │      │            │            │          │理各類案件紀錄表、│                │
 │      │      │            │            │          │自動櫃員機交易明細│                │
 │      │      │            │            │          │表、詐欺網頁資料（│                │
 │      │      │            │            │          │見警二十三卷第363 │                │
 │      │      │            │            │          │至366頁、警十三卷 │                │
 │      │      │            │            │          │第157至175頁）    │                │
 ├───┼───┼──────┼──────┼─────┼─────────┼────────┤
 │214   │廖威勝│98.07.22.晚 │於奇摩拍賣網│13,000元  │史國龍、黃明仁、陳│史國龍、黃明仁、│
 │      │（告訴│上11時7分許 │站上佯裝販售│          │俊國、黃紘堉之自白│陳俊國、黃紘堉共│
 │      │人）  │            │中古波爾錶，│          │、被害人廖威勝之指│同犯詐欺取財罪，│
 │      │      │            │並以上開電話│          │訴                │史國龍、黃明仁各│
 │      │      │            │為其聯絡方式│          │                  │處有期徒刑伍月，│
 │      │      │            │            │          │上開電話易付卡服務│陳俊國處有期徒刑│
 │      │      │            │            │          │申請書、雙向通聯記│肆月，黃紘堉處有│
 │      │      │            │            │          │錄、人頭帳戶個資檢│期徒刑月。    │
 │      │      │            │            │          │視資料、反詐騙專線│                │
 │      │      │            │            │          │紀錄表、報案三聯單│                │
 │      │      │            │            │          │、受理詐騙帳戶通報│                │
 │      │      │            │            │          │警示簡便格式表、受│                │
 │      │      │            │            │          │理各類案件紀錄表、│                │
 │      │      │            │            │          │自動櫃員機交易明細│                │
 │      │      │            │            │          │表、詐欺網頁資料（│                │
 │      │      │            │            │          │見警二十三卷第363 │                │
 │      │      │            │            │          │至366頁、警卷第191│                │
 │      │      │            │            │          │至204 頁）        │                │
 ├───┴───┴──────┴──────┴─────┴─────────┼────────┤
 │電話：0000000000部分（登記名義人：尚央）                                  │                │
 ├───┬───┬──────┬──────┬─────┬─────────┼────────┤
 │215   │陳怡珊│98.07.17晚上│於露天拍賣網│5,000元   │史國龍、黃明仁、陳│史國龍、黃明仁、│
 │      │（告訴│6 時50分後某│站上佯裝販售│          │俊國、黃紘堉之自白│陳俊國、黃紘堉共│
 │      │人）  │時許        │SONY T77數位│          │、被害人陳怡珊之指│同犯詐欺取財罪，│
 │      │      │            │相機，並以上│          │訴                │史國龍、黃明仁各│
 │      │      │            │開電話為其聯│          │                  │處有期徒刑肆月，│
 │      │      │            │絡方式      │          │上開電話易付卡服務│陳俊國處有期徒刑│
 │      │      │            │            │          │申請書、雙向通聯記│月，黃紘堉處有│
 │      │      │            │            │          │錄、人頭帳戶個資檢│期徒刑貳月。    │
 │      │      │            │            │          │視資料、反詐騙專線│                │
 │      │      │            │            │          │紀錄表、報案三聯單│                │
 │      │      │            │            │          │、受理詐騙帳戶通報│                │
 │      │      │            │            │          │警示簡便格式表、金│                │
 │      │      │            │            │          │融機構聯防機制通報│                │
 │      │      │            │            │          │單、疑似警示帳戶通│                │
 │      │      │            │            │          │報單、切結書、匯款│                │
 │      │      │            │            │          │回條（見警二十三卷│                │
 │      │      │            │            │          │第405至408頁、警十│                │
 │      │      │            │            │          │三卷第210至223頁）│                │
 ├───┼───┼──────┼──────┼─────┼─────────┼────────┤
 │216   │蔡睿娟│98.07.17.下 │於奇摩拍賣網│13,000元  │史國龍、黃明仁、陳│史國龍、黃明仁、│
 │      │（告訴│午4時17分許 │站上佯裝販售│          │俊國、黃紘堉之自白│陳俊國、黃紘堉共│
 │      │人）  │            │NIKON 數位單│          │、被害人蔡睿娟之指│同犯詐欺取財罪，│
 │      │      │            │眼相機1 台，│          │訴                │史國龍、黃明仁各│
 │      │      │            │並以上開電話│          │                  │處有期徒刑伍月，│
 │      │      │            │為其聯絡方式│          │上開電話易付卡服務│陳俊國處有期徒刑│
 │      │      │            │            │          │申請書、雙向通聯記│肆月，黃紘堉處有│
 │      │      │            │            │          │錄、人頭帳戶個資檢│期徒刑月。    │
 │      │      │            │            │          │視資料、反詐騙專線│                │
 │      │      │            │            │          │紀錄表、報案三聯單│                │
 │      │      │            │            │          │、受理詐騙帳戶通報│                │
 │      │      │            │            │          │警示簡便格式表、自│                │
 │      │      │            │            │          │動櫃員機交易明細表│                │
 │      │      │            │            │          │、詐欺網頁資料（見│                │
 │      │      │            │            │          │警二十三卷第405至 │                │
 │      │      │            │            │          │408 頁、警十三卷第│                │
 │      │      │            │            │          │224 至234頁）     │                │
 ├───┼───┼──────┼──────┼─────┼─────────┼────────┤
 │217   │陳煌榮│98.07.20.下 │於奇摩拍賣網│9,200元   │史國龍、黃明仁、陳│史國龍、黃明仁、│
 │      │      │午2時30分許 │站上佯裝販售│          │俊國、黃紘堉之自白│陳俊國、黃紘堉共│
 │      │      │            │腳踏車1 台，│          │、被害人陳煌榮之指│同犯詐欺取財罪，│
 │      │      │            │並以上開電話│          │訴                │史國龍、黃明仁各│
 │      │      │            │為其聯絡方式│          │                  │處有期徒刑肆月，│
 │      │      │            │            │          │上開電話易付卡服務│陳俊國處有期徒刑│
 │      │      │            │            │          │申請書、雙向通聯記│月，黃紘堉處有│
 │      │      │            │            │          │錄、人頭帳戶個資檢│期徒刑貳月。    │
 │      │      │            │            │          │視資料、反詐騙專線│                │
 │      │      │            │            │          │紀錄表、報案三聯單│                │
 │      │      │            │            │          │、受理詐騙帳戶通報│                │
 │      │      │            │            │          │警示簡便格式表、郵│                │
 │      │      │            │            │          │局跨行匯款申請書（│                │
 │      │      │            │            │          │見警二十三卷第405 │                │
 │      │      │            │            │          │至408頁、警十三卷 │                │
 │      │      │            │            │          │第236至243頁）    │                │
 ├───┼───┼──────┼──────┼─────┼─────────┼────────┤
 │218   │傅宇亨│98.07.17.晚 │於露天拍賣網│4,500元   │史國龍、黃明仁、陳│史國龍、黃明仁、│
 │      │      │上11時許    │站上佯裝販售│          │俊國、黃紘堉之自白│陳俊國、黃紘堉共│
 │      │      │            │商品，並以上│          │、被害人傅宇亨之指│同犯詐欺取財罪，│
 │      │      │            │開電話為其聯│          │訴                │史國龍、黃明仁各│
 │      │      │            │絡方式      │          │                  │處有期徒刑肆月，│
 │      │      │            │            │          │上開電話易付卡服務│陳俊國處有期徒刑│
 │      │      │            │            │          │申請書、雙向通聯記│月，黃紘堉處有│
 │      │      │            │            │          │錄、人頭帳戶個資檢│期徒刑貳月。    │
 │      │      │            │            │          │視資料、反詐騙專線│                │
 │      │      │            │            │          │紀錄表、報案三聯單│                │
 │      │      │            │            │          │、受理詐騙帳戶通報│                │
 │      │      │            │            │          │警示簡便格式表、受│                │
 │      │      │            │            │          │理各類案件紀錄表、│                │
 │      │      │            │            │          │存簿影本（見警二十│                │
 │      │      │            │            │          │三卷第405至408頁、│                │
 │      │      │            │            │          │警十三卷第246至258│                │
 │      │      │            │            │          │頁）              │                │
 ├───┼───┼──────┼──────┼─────┼─────────┼────────┤
 │219   │陳淑芬│98.07.19.晚 │於露天拍賣網│6,400元   │史國龍、黃明仁、陳│史國龍、黃明仁、│
 │      │      │上11時22分許│站上佯裝販售│          │俊國、黃紘堉之自白│陳俊國、黃紘堉共│
 │      │      │            │高速公路回數│          │、被害人陳淑芬之指│同犯詐欺取財罪，│
 │      │      │            │票200 張，並│          │訴                │史國龍、黃明仁各│
 │      │      │            │以上開電話為│          │                  │處有期徒刑肆月，│
 │      │      │            │其聯絡方式  │          │上開電話易付卡服務│陳俊國處有期徒刑│
 │      │      │            │            │          │申請書、雙向通聯記│月，黃紘堉處有│
 │      │      │            │            │          │錄、人頭帳戶個資檢│期徒刑貳月。    │
 │      │      │            │            │          │視資料、反詐騙專線│                │
 │      │      │            │            │          │紀錄表、報案三聯單│                │
 │      │      │            │            │          │、受理詐騙帳戶通報│                │
 │      │      │            │            │          │警示簡便格式表、存│                │
 │      │      │            │            │          │簿影本、網路ATM交 │                │
 │      │      │            │            │          │易明細資料（見警二│                │
 │      │      │            │            │          │十三卷第405至408頁│                │
 │      │      │            │            │          │、警十三卷第259至 │                │
 │      │      │            │            │          │268頁）           │                │
 ├───┼───┼──────┼──────┼─────┼─────────┼────────┤
 │220   │陳建文│98.07.17.下 │於奇摩拍賣網│6,000元   │史國龍、黃明仁、陳│史國龍、黃明仁、│
 │      │（告訴│午3時21分許 │站上佯裝販售│          │俊國、黃紘堉之自白│陳俊國、黃紘堉共│
 │      │人）  │            │二手EPC 電腦│          │、被害人陳建文之指│同犯詐欺取財罪，│
 │      │      │            │，並以上開電│          │訴                │史國龍、黃明仁各│
 │      │      │            │話為其聯絡方│          │                  │處有期徒刑肆月，│
 │      │      │            │式          │          │上開電話易付卡服務│陳俊國處有期徒刑│
 │      │      │            │            │          │申請書、雙向通聯記│月，黃紘堉處有│
 │      │      │            │            │          │錄、人頭帳戶個資檢│期徒刑貳月。    │
 │      │      │            │            │          │視資料、反詐騙專線│                │
 │      │      │            │            │          │紀錄表、報案三聯單│                │
 │      │      │            │            │          │、受理詐騙帳戶通報│                │
 │      │      │            │            │          │警示簡便格式表、受│                │
 │      │      │            │            │          │理各類案件紀錄表、│                │
 │      │      │            │            │          │自動櫃員機交易明細│                │
 │      │      │            │            │          │表（見警二十三卷第│                │
 │      │      │            │            │          │405至408頁、警十三│                │
 │      │      │            │            │          │卷第271至285頁）  │                │
 ├───┼───┼──────┼──────┼─────┼─────────┼────────┤
 │221   │施怡嫻│98.07.16.晚 │於露天拍賣網│4,100元   │史國龍、黃明仁、陳│史國龍、黃明仁、│
 │      │（告訴│上11時55分許│站上佯裝販售│          │俊國、黃紘堉之自白│陳俊國、黃紘堉共│
 │      │人）  │            │9 成新捷安特│          │、被害人施怡嫻之指│同犯詐欺取財罪，│
 │      │      │            │廠牌腳踏車，│          │訴                │史國龍、黃明仁各│
 │      │      │            │並以上開電話│          │                  │處有期徒刑肆月，│
 │      │      │            │為其聯絡方式│          │上開電話易付卡服務│陳俊國處有期徒刑│
 │      │      │            │            │          │申請書、雙向通聯記│月，黃紘堉處有│
 │      │      │            │            │          │錄、人頭帳戶個資檢│期徒刑貳月。    │
 │      │      │            │            │          │視資料、反詐騙專線│                │
 │      │      │            │            │          │紀錄表、報案三聯單│                │
 │      │      │            │            │          │、受理詐騙帳戶通報│                │
 │      │      │            │            │          │警示簡便格式表、受│                │
 │      │      │            │            │          │理各類案件紀錄表、│                │
 │      │      │            │            │          │金融機構聯防機制通│                │
 │      │      │            │            │          │報單、自動櫃員機交│                │
 │      │      │            │            │          │易明細表（見警二十│                │
 │      │      │            │            │          │三卷第405至408頁、│                │
 │      │      │            │            │          │警十三卷第286至297│                │
 │      │      │            │            │          │頁）              │                │
 ├───┼───┼──────┼──────┼─────┼─────────┼────────┤
 │222   │紀丁允│98.07.17.晚 │於奇摩拍賣網│4,000元   │史國龍、黃明仁、陳│史國龍、黃明仁、│
 │      │（告訴│上6時47分許 │站上佯裝販售│          │俊國、黃紘堉之自白│陳俊國、黃紘堉共│
 │      │人）  │            │摺疊式腳踏車│          │、被害人紀丁允之指│同犯詐欺取財罪，│
 │      │      │            │，並以上開電│          │訴                │史國龍、黃明仁各│
 │      │      │            │話為其聯絡方│          │                  │處有期徒刑肆月，│
 │      │      │            │式          │          │上開電話易付卡服務│陳俊國處有期徒刑│
 │      │      │            │            │          │申請書、雙向通聯記│月，黃紘堉處有│
 │      │      │            │            │          │錄、人頭帳戶個資檢│期徒刑貳月。    │
 │      │      │            │            │          │視資料、反詐騙專線│                │
 │      │      │            │            │          │紀錄表、報案三聯單│                │
 │      │      │            │            │          │、受理詐騙帳戶通報│                │
 │      │      │            │            │          │警示簡便格式表、受│                │
 │      │      │            │            │          │理各類案件紀錄表、│                │
 │      │      │            │            │          │金融機構聯防機制通│                │
 │      │      │            │            │          │報單、自動櫃員機交│                │
 │      │      │            │            │          │易明細表（見警二十│                │
 │      │      │            │            │          │三卷第405至408頁、│                │
 │      │      │            │            │          │警十三卷第299至310│                │
 │      │      │            │            │          │頁）              │                │
 ├───┴───┴──────┴──────┴─────┴─────────┼────────┤
 │電話：0000000000部分（登記名義人：鄭文啟）                                │                │
 ├───┬───┬──────┬──────┬─────┬─────────┼────────┤
 │223   │金谷聰│(第一次)    │於電話中詐稱│(第一次)  │史國龍、黃明仁、陳│史國龍、黃明仁、│
 │      │（告訴│98.07.16.晚 │欲與金谷聰為│29,876 元 │俊國、黃紘堉之自白│陳俊國、黃紘堉共│
 │      │人）  │上8時16分許 │性交易，於交│(第二次)  │、被害人金谷聰之指│同犯詐欺取財罪，│
 │      │      │(第二次)    │易前必需匯入│55,000 元 │訴                │史國龍、黃明仁各│
 │      │      │98.07.16.晚 │金額以確認其│(第三次)  │                  │處有期徒刑拾月，│
 │      │      │上8時53分許 │身分        │65,000 元 │上開電話易付卡服務│陳俊國處有期徒刑│
 │      │      │(第三次)    │            │(第四次)  │申請書、雙向通聯記│玖月，黃紘堉處有│
 │      │      │98.07.16.晚 │            │56,000 元 │錄、人頭帳戶個資檢│期徒刑捌月。    │
 │      │      │上8時55分許 │            │(第五次)  │視資料、反詐騙專線│                │
 │      │      │(第四次)    │            │61,000 元 │紀錄表、報案三聯單│                │
 │      │      │98.07.17.凌 │            │(第六次)  │、受理詐騙帳戶通報│                │
 │      │      │晨0時35分許 │            │3,000 元  │警示簡便格式表、受│                │
 │      │      │(第五次)    │            │(第七次)  │理各類案件紀錄表、│                │
 │      │      │98.07.17.凌 │            │29,999 元 │金融機構聯防機制通│                │
 │      │      │晨0時37分許 │            │          │報單、疑似詐欺款項│                │
 │      │      │(第六次)    │            │          │通報單、自動櫃員機│                │
 │      │      │98.07.17.凌 │            │          │交易明細表（見警二│                │
 │      │      │晨0時39分許 │            │          │十三卷第409至413頁│                │
 │      │      │(第七次)    │            │          │、警十四卷第3至25 │                │
 │      │      │98.07.17.凌 │            │          │頁）              │                │
 │      │      │晨0時41分許 │            │          │                  │                │
 │      │      │（起訴書漏載│            │          │                  │                │
 │      │      │第二至七次時│            │          │                  │                │
 │      │      │間）        │            │          │                  │                │
 ├───┴───┴──────┴──────┴─────┴─────────┼────────┤
 │電話：0000000000部分（登記名義人：許榮棋）                                │                │
 ├───┬───┬──────┬──────┬─────┬─────────┼────────┤
 │224   │趙淑卿│98.07.31.下 │於奇摩拍賣網│3,300元   │史國龍、黃明仁、陳│史國龍、黃明仁、│
 │      │（告訴│午4時33分許 │站上佯裝販售│          │俊國、黃紘堉之自白│陳俊國、黃紘堉共│
 │      │人）  │(起訴書誤載 │摺疊式腳踏車│          │、被害人趙淑卿之指│同犯詐欺取財罪，│
 │      │      │為98.07.30. │，並以上開電│          │訴                │史國龍、黃明仁各│
 │      │      │上午10時30分│話為其聯絡方│          │                  │處有期徒刑肆月，│
 │      │      │許)         │式          │          │上開電話易付卡服務│陳俊國處有期徒刑│
 │      │      │            │            │          │申請書、雙向通聯記│月，黃紘堉處有│
 │      │      │            │            │          │錄、人頭帳戶個資檢│期徒刑貳月。    │
 │      │      │            │            │          │視資料、反詐騙專線│                │
 │      │      │            │            │          │紀錄表、報案三聯單│                │
 │      │      │            │            │          │、受理詐騙帳戶通報│                │
 │      │      │            │            │          │警示簡便格式表、受│                │
 │      │      │            │            │          │理各類案件紀錄表、│                │
 │      │      │            │            │          │金融機構聯防機制通│                │
 │      │      │            │            │          │報單、自動櫃員機交│                │
 │      │      │            │            │          │易明細表（見警二十│                │
 │      │      │            │            │          │三卷第433至443頁、│                │
 │      │      │            │            │          │警十四卷第31至42頁│                │
 │      │      │            │            │          │）                │                │
 ├───┼───┼──────┼──────┼─────┼─────────┼────────┤
 │225   │謝長城│98.07.29.下 │於露天拍賣網│5,600元   │史國龍、黃明仁、陳│史國龍、黃明仁、│
 │      │      │午1時許     │站上佯裝販售│          │俊國、黃紘堉之自白│陳俊國、黃紘堉共│
 │      │      │            │SONY T900型 │          │、被害人謝長城之指│同犯詐欺取財罪，│
 │      │      │            │號相機，並以│          │訴                │史國龍、黃明仁各│
 │      │      │            │上開電話為其│          │                  │處有期徒刑肆月，│
 │      │      │            │聯絡方式    │          │上開電話易付卡服務│陳俊國處有期徒刑│
 │      │      │            │            │          │申請書、雙向通聯記│月，黃紘堉處有│
 │      │      │            │            │          │錄、人頭帳戶個資檢│期徒刑貳月。    │
 │      │      │            │            │          │視資料、反詐騙專線│                │
 │      │      │            │            │          │紀錄表、報案三聯單│                │
 │      │      │            │            │          │（見警二十三卷第  │                │
 │      │      │            │            │          │433至443頁、警十四│                │
 │      │      │            │            │          │卷第45至48頁）    │                │
 ├───┼───┼──────┼──────┼─────┼─────────┼────────┤
 │226   │林鈺棋│98.07.29.下 │於奇摩拍賣網│1,800元   │史國龍、黃明仁、陳│史國龍、黃明仁、│
 │      │      │午4時1分許  │站上佯裝販售│          │俊國、黃紘堉之自白│陳俊國、黃紘堉共│
 │      │      │            │SHARP T91 型│          │、被害人林鈺棋之指│同犯詐欺取財罪，│
 │      │      │            │號行動電話，│          │訴                │史國龍、黃明仁各│
 │      │      │            │並以上開電話│          │                  │處有期徒刑肆月，│
 │      │      │            │為其聯絡方式│          │上開電話易付卡服務│陳俊國處有期徒刑│
 │      │      │            │            │          │申請書、雙向通聯記│月，黃紘堉處有│
 │      │      │            │            │          │錄、人頭帳戶個資檢│期徒刑貳月。    │
 │      │      │            │            │          │視資料、反詐騙專線│                │
 │      │      │            │            │          │紀錄表、報案三聯單│                │
 │      │      │            │            │          │、受理詐騙帳戶通報│                │
 │      │      │            │            │          │警示簡便格式表、受│                │
 │      │      │            │            │          │理各類案件紀錄表、│                │
 │      │      │            │            │          │MSN對話紀錄、自動 │                │
 │      │      │            │            │          │櫃員機交易明細表、│                │
 │      │      │            │            │          │詐欺網頁資料（見警│                │
 │      │      │            │            │          │二十三卷第433至443│                │
 │      │      │            │            │          │頁、警十四卷第51至│                │
 │      │      │            │            │          │71 頁）           │                │
 ├───┼───┼──────┼──────┼─────┼─────────┼────────┤
 │227   │楊乙郎│98.07.31下午│於奇摩拍賣網│5,900元   │史國龍、黃明仁、陳│史國龍、黃明仁、│
 │      │（告訴│1時30分許   │站上佯裝販售│          │俊國、黃紘堉之自白│陳俊國、黃紘堉共│
 │      │人）  │            │SONY T700型 │          │、被害人之指訴    │同犯詐欺取財罪，│
 │      │      │            │號數位相機，│          │                  │史國龍、黃明仁各│
 │      │      │            │並以上開電話│          │上開電話易付卡服務│處有期徒刑肆月，│
 │      │      │            │為其聯絡方式│          │申請書、雙向通聯記│陳俊國處有期徒刑│
 │      │      │            │            │          │錄、人頭帳戶個資檢│月，黃紘堉處有│
 │      │      │            │            │          │視資料、反詐騙專線│期徒刑貳月。    │
 │      │      │            │            │          │紀錄表、報案三聯單│                │
 │      │      │            │            │          │、受理詐騙帳戶通報│                │
 │      │      │            │            │          │警示簡便格式表、受│                │
 │      │      │            │            │          │理各類案件紀錄表、│                │
 │      │      │            │            │          │匯款回條（見警二十│                │
 │      │      │            │            │          │三卷第433至443頁、│                │
 │      │      │            │            │          │警十四卷第72至82頁│                │
 │      │      │            │            │          │）                │                │
 ├───┼───┼──────┼──────┼─────┼─────────┼────────┤
 │228   │詹竣翔│98.07.28.晚 │於露天拍賣網│4,600元   │史國龍、黃明仁、陳│史國龍、黃明仁、│
 │      │      │上10時28分許│站上佯裝販售│          │俊國、黃紘堉之自白│陳俊國、黃紘堉共│
 │      │      │            │SOGO禮券，並│          │、被害人詹竣翔之指│同犯詐欺取財罪，│
 │      │      │            │以上開電話為│          │訴                │史國龍、黃明仁各│
 │      │      │            │其聯絡方式  │          │                  │處有期徒刑肆月，│
 │      │      │            │            │          │上開電話易付卡服務│陳俊國處有期徒刑│
 │      │      │            │            │          │申請書、雙向通聯記│月，黃紘堉處有│
 │      │      │            │            │          │錄、人頭帳戶個資檢│期徒刑貳月。    │
 │      │      │            │            │          │視資料、反詐騙專線│                │
 │      │      │            │            │          │紀錄表、報案三聯單│                │
 │      │      │            │            │          │、受理詐騙帳戶通報│                │
 │      │      │            │            │          │警示簡便格式表、金│                │
 │      │      │            │            │          │融機構聯防機制通報│                │
 │      │      │            │            │          │單、自動櫃員機交易│                │
 │      │      │            │            │          │明細表、（見警二十│                │
 │      │      │            │            │          │三卷第433至443頁、│                │
 │      │      │            │            │          │警十四卷第83至91頁│                │
 │      │      │            │            │          │）                │                │
 ├───┼───┼──────┼──────┼─────┼─────────┼────────┤
 │229   │陳啟文│98.07.30.下 │於露天拍賣網│8,000元   │史國龍、黃明仁、陳│史國龍、黃明仁、│
 │      │（告訴│午4時30分許 │站上佯裝販售│          │俊國、黃紘堉之自白│陳俊國、黃紘堉共│
 │      │人）  │            │捷安特廠牌  │          │、被害人陳啟文之指│同犯詐欺取財罪，│
 │      │      │            │XTC SE2S腳踏│          │訴                │史國龍、黃明仁各│
 │      │      │            │車，並以上開│          │                  │處有期徒刑肆月，│
 │      │      │            │電話為其聯絡│          │上開電話易付卡服務│陳俊國處有期徒刑│
 │      │      │            │方式        │          │申請書、雙向通聯記│月，黃紘堉處有│
 │      │      │            │            │          │錄、人頭帳戶個資檢│期徒刑貳月。    │
 │      │      │            │            │          │視資料、反詐騙專線│                │
 │      │      │            │            │          │紀錄表、報案三聯單│                │
 │      │      │            │            │          │、受理詐騙帳戶通報│                │
 │      │      │            │            │          │警示簡便格式表、自│                │
 │      │      │            │            │          │動櫃員機交易明細表│                │
 │      │      │            │            │          │（見警二十三卷第  │                │
 │      │      │            │            │          │433至443頁、警十四│                │
 │      │      │            │            │          │卷第93至102頁）   │                │
 ├───┼───┼──────┼──────┼─────┼─────────┼────────┤
 │230   │陳坤志│98.07.31.中 │於露天拍賣網│15,000元  │史國龍、黃明仁、陳│史國龍、黃明仁、│
 │      │      │午12時11分許│站上佯裝販售│          │俊國、黃紘堉之自白│陳俊國、黃紘堉共│
 │      │      │(起訴書誤載 │冰箱，並以上│          │、被害人陳坤志之指│同犯詐欺取財罪，│
 │      │      │為98.07.31. │開電話為其聯│          │訴                │史國龍、黃明仁各│
 │      │      │上午11時36分│絡方式      │          │                  │處有期徒刑伍月，│
 │      │      │許)         │            │          │上開電話易付卡服務│陳俊國處有期徒刑│
 │      │      │            │            │          │申請書、雙向通聯記│肆月，黃紘堉處有│
 │      │      │            │            │          │錄、人頭帳戶個資檢│期徒刑月。    │
 │      │      │            │            │          │視資料、反詐騙專線│                │
 │      │      │            │            │          │紀錄表、報案三聯單│                │
 │      │      │            │            │          │、受理詐騙帳戶通報│                │
 │      │      │            │            │          │警示簡便格式表、受│                │
 │      │      │            │            │          │理各類案件紀錄表、│                │
 │      │      │            │            │          │金融機構聯防機制通│                │
 │      │      │            │            │          │報單、網路銀行交易│                │
 │      │      │            │            │          │明細表、詐欺網頁資│                │
 │      │      │            │            │          │料（見警二十三卷第│                │
 │      │      │            │            │          │433至443頁、警十四│                │
 │      │      │            │            │          │卷第104至123頁）  │                │
 ├───┼───┼──────┼──────┼─────┼─────────┼────────┤
 │231   │林文隆│98.07.31凌晨│於奇摩拍賣網│4,050元   │史國龍、黃明仁、陳│史國龍、黃明仁、│
 │      │      │1時10分許   │站上佯裝販售│          │俊國、黃紘堉之自白│陳俊國、黃紘堉共│
 │      │      │            │捷安特廠牌摺│          │、被害人林文隆之指│同犯詐欺取財罪，│
 │      │      │            │疊式腳踏車，│          │訴                │史國龍、黃明仁各│
 │      │      │            │並以上開電話│          │                  │處有期徒刑肆月，│
 │      │      │            │為其聯絡方式│          │上開電話易付卡服務│陳俊國處有期徒刑│
 │      │      │            │            │          │申請書、雙向通聯記│月，黃紘堉處有│
 │      │      │            │            │          │錄、人頭帳戶個資檢│期徒刑貳月。    │
 │      │      │            │            │          │視資料、反詐騙專線│                │
 │      │      │            │            │          │紀錄表、報案三聯單│                │
 │      │      │            │            │          │、受理詐騙帳戶通報│                │
 │      │      │            │            │          │警示簡便格式表交易│                │
 │      │      │            │            │          │明細、詐欺網頁資料│                │
 │      │      │            │            │          │（見警二十三卷第  │                │
 │      │      │            │            │          │433至443頁、警十四│                │
 │      │      │            │            │          │卷第124至134頁）  │                │
 ├───┼───┼──────┼──────┼─────┼─────────┼────────┤
 │232   │陳佑青│98.07.31.晚 │於露天拍賣網│2,000元   │史國龍、黃明仁、陳│史國龍、黃明仁、│
 │      │      │上9時30分許 │站上佯裝販售│          │俊國、黃紘堉之自白│陳俊國、黃紘堉共│
 │      │      │            │液晶電視，並│          │、被害人陳佑青之指│同犯詐欺取財罪，│
 │      │      │            │以上開電話為│          │訴                │史國龍、黃明仁各│
 │      │      │            │其聯絡方式  │          │                  │處有期徒刑肆月，│
 │      │      │            │            │          │上開電話易付卡服務│陳俊國處有期徒刑│
 │      │      │            │            │          │申請書、雙向通聯記│月，黃紘堉處有│
 │      │      │            │            │          │錄、人頭帳戶個資檢│期徒刑貳月。    │
 │      │      │            │            │          │視資料、反詐騙專線│                │
 │      │      │            │            │          │紀錄表、報案三聯單│                │
 │      │      │            │            │          │、受理詐騙帳戶通報│                │
 │      │      │            │            │          │警示簡便格式表、受│                │
 │      │      │            │            │          │理各類案件紀錄表、│                │
 │      │      │            │            │          │存簿影本、詐欺網頁│                │
 │      │      │            │            │          │資料（見警二十三卷│                │
 │      │      │            │            │          │第433至443頁、警十│                │
 │      │      │            │            │          │四卷第137至150頁）│                │
 ├───┼───┼──────┼──────┼─────┼─────────┼────────┤
 │233   │宋永寶│98.07.29.晚 │於露天拍賣網│10,000元  │史國龍、黃明仁、陳│史國龍、黃明仁、│
 │      │（告訴│上6時27分許 │站上佯裝販售│          │俊國、黃紘堉之自白│陳俊國、黃紘堉共│
 │      │人）  │            │捷安特廠牌  │          │、被害人宋永寶之指│同犯詐欺取財罪，│
 │      │      │            │IGUANA DISC │          │訴                │史國龍、黃明仁各│
 │      │      │            │AS865 17吋碟│          │                  │處有期徒刑伍月，│
 │      │      │            │煞小瓜09年樣│          │上開電話易付卡服務│陳俊國處有期徒刑│
 │      │      │            │式消光黑腳踏│          │申請書、雙向通聯記│肆月，黃紘堉處有│
 │      │      │            │車，並以上開│          │錄、人頭帳戶個資檢│期徒刑月。    │
 │      │      │            │電話為其聯絡│          │視資料、反詐騙專線│                │
 │      │      │            │方式        │          │紀錄表、報案三聯單│                │
 │      │      │            │            │          │、受理詐騙帳戶通報│                │
 │      │      │            │            │          │警示簡便格式表、金│                │
 │      │      │            │            │          │融機構聯防機制通報│                │
 │      │      │            │            │          │單、自動櫃員機交易│                │
 │      │      │            │            │          │明細表（見警二十三│                │
 │      │      │            │            │          │卷第433至443頁、警│                │
 │      │      │            │            │          │十四卷第152至163頁│                │
 │      │      │            │            │          │）                │                │
 ├───┼───┼──────┼──────┼─────┼─────────┼────────┤
 │234   │呂貞儀│98.07.29.晚 │於露天拍賣網│4,800元   │史國龍、黃明仁、陳│史國龍、黃明仁、│
 │      │      │上10時49分許│站上佯裝販售│          │俊國、黃紘堉之自白│陳俊國、黃紘堉共│
 │      │      │(起訴書誤載 │CANON IXUS  │          │、被害人呂貞儀之指│同犯詐欺取財罪，│
 │      │      │為98.07.29. │870IS 型號數│          │訴                │史國龍、黃明仁各│
 │      │      │下午3時30分 │位相機，並以│          │                  │處有期徒刑肆月，│
 │      │      │許)         │上開電話為其│          │上開電話易付卡服務│陳俊國處有期徒刑│
 │      │      │            │聯絡方式    │          │申請書、雙向通聯記│月，黃紘堉處有│
 │      │      │            │            │          │錄、人頭帳戶個資檢│期徒刑貳月。    │
 │      │      │            │            │          │視資料、反詐騙專線│                │
 │      │      │            │            │          │紀錄表、報案三聯單│                │
 │      │      │            │            │          │、受理詐騙帳戶通報│                │
 │      │      │            │            │          │警示簡便格式表、受│                │
 │      │      │            │            │          │理各類案件紀錄表、│                │
 │      │      │            │            │          │自動櫃員機交易明細│                │
 │      │      │            │            │          │表、詐欺網頁資料（│                │
 │      │      │            │            │          │見警二十三卷第433 │                │
 │      │      │            │            │          │至443頁、警十四卷 │                │
 │      │      │            │            │          │第164至178頁）    │                │
 ├───┼───┼──────┼──────┼─────┼─────────┼────────┤
 │235   │鄧雅文│98.07.30.晚 │於奇摩拍賣網│4,000元   │史國龍、黃明仁、陳│史國龍、黃明仁、│
 │      │      │上8時15分許 │站上佯裝販售│          │俊國、黃紘堉之自白│陳俊國、黃紘堉共│
 │      │      │            │捷安特廠牌  │          │、被害人鄧雅文之指│同犯詐欺取財罪，│
 │      │      │            │FD806 腳踏車│          │訴                │史國龍、黃明仁各│
 │      │      │            │1 台，並以上│          │                  │處有期徒刑肆月，│
 │      │      │            │開電話為其聯│          │上開電話易付卡服務│陳俊國處有期徒刑│
 │      │      │            │絡方式      │          │申請書、雙向通聯記│月，黃紘堉處有│
 │      │      │            │            │          │錄、人頭帳戶個資檢│期徒刑貳月。    │
 │      │      │            │            │          │視資料、反詐騙專線│                │
 │      │      │            │            │          │紀錄表、報案三聯單│                │
 │      │      │            │            │          │、受理詐騙帳戶通報│                │
 │      │      │            │            │          │警示簡便格式表、受│                │
 │      │      │            │            │          │理各類案件紀錄表、│                │
 │      │      │            │            │          │自動櫃員機交易明細│                │
 │      │      │            │            │          │表、詐欺網頁資料（│                │
 │      │      │            │            │          │見警二十三卷第433 │                │
 │      │      │            │            │          │至443頁、警十四卷 │                │
 │      │      │            │            │          │第181至192頁）    │                │
 ├───┴───┴──────┼──────┴─────┴─────────┴────────┤
 │總計詐得款項（新臺幣）      │ 3,451,232元                                                  │
 └──────────────┴───────────────────────────────┘

附錄論罪科刑所犯法條

中華民國刑法第339條
（普通詐欺罪）
意圖為自己或第三人不法之所有，以詐術使人將本人或第三人之
物交付者，處 5 年以下有期徒刑、拘役或科或併科 1 千元以下
罰金。
以前項方法得財產上不法之利益或使第三人得之者，亦同。
前2 項之未遂犯罰之。